【裁判字號】    98,訴,364
【裁判日期】    990813
【裁判案由】    違反毒品危害防制條例
【裁判全文】
臺灣新竹地方法院刑事判決               98年度訴字第239號
公  訴  人  臺灣新竹地方法院檢察署檢察官
被      告  子○○
選任辯護人  陳詩文律師
被      告  寅○○
指定辯護人  曾桂釵律師
被      告  申○○
選任辯護人  吳世敏律師
被      告  戊○○
指定辯護人  陳由銓律師
被      告  曾彥睿
選任辯護人  許民憲律師
            朱昭勳律師
被      告  己○○
選任辯護人  財團法人法律扶助基金會龍其祥律師
被      告  午○○
            庚○○原名邱聖評.
共      同
選任辯護人  徐國楨律師
被      告  巳○○
            葉明峻
共      同
選任辯護人  許麗美律師
被      告  甲○○
選任辯護人  苗繼業律師
上列被告等因違反毒品危害防制條例等案件，經檢察官提起公訴
（98年度偵字第3230、3307、3529、3644、4020、4028、4071、
4152、4202、4305號），及追加起訴（98年度偵緝字第524 號）
，本院判決如下：
    主  文
子○○犯如附表一至六所示之罪，各處刑及沒收如附表一至六所
示。應執行有期徒刑拾貳年。扣案之行動電話（門號00000
00000）壹具（含SIM 卡）、Ｋ他命拾捌包（合計毛重
拾肆點貳公克，合計驗後淨重貳拾點陸肆肆公克）及販賣毒
品所得新臺幣捌佰元，均沒收。未扣案之行動電話（門號000
0000000、0000000000、000000000
0）各壹具（均含SIM 卡），均沒收，如全部或一部不能沒收時
，追徵其價額或以其財產抵償之（其中門號000000000
0部分，與寅○○、曾彥睿、卯○○連帶追徵其價額或以其與寅
○○、曾彥睿、卯○○之財產連帶抵償之；門號0000000
000部分，與寅○○、申○○、戊○○、曾彥睿、卯○○連帶
追徵其價額或以其與寅○○、申○○、戊○○、曾彥睿、卯○○
之財產連帶抵償之）。未扣案之販賣毒品所得新臺幣玖萬壹仟陸
佰伍拾元沒收（連帶沒收部分詳如附表九所示），如全部或一部
不能沒收時，以如附表九所示之方式抵償之。
寅○○犯如附表二至六所示之罪，各處刑及沒收如附表二至六所
示。應執行有期徒刑拾壹年捌月。扣案之行動電話（門號000
0000000）壹具（含SIM 卡）、Ｋ他命拾捌包（合計毛
重拾肆點貳公克，合計驗後淨重貳拾點陸肆肆公克）及販
賣毒品所得新臺幣捌佰元，均沒收。未扣案之行動電話（門號0
000000000、0000000000、0000000
000）各壹具（均含SIM 卡），均沒收，如全部或一部不能沒
收時，追徵其價額或以其財產抵償之（其中門號0000000
000部分，與子○○、曾彥睿、卯○○連帶追徵其價額或以其
與子○○、曾彥睿、卯○○之財產連帶抵償之；門號00000
00000部分，與子○○、申○○、戊○○、曾彥睿、卯○○
連帶追徵其價額或以其與子○○、申○○、戊○○、曾彥睿、卯
○○之財產連帶抵償之）。未扣案之販賣毒品所得新臺幣捌萬陸
仟捌佰元沒收（連帶沒收部分詳如附表十所示），如全部或一部
不能沒收時，以如附表十所示之方式抵償之。
申○○犯如附表三所示之罪，各處刑及沒收如附表三所示。應執
行有期徒刑陸年。未扣案之行動電話（門號000000000
0）壹具（含SIM 卡），沒收，如全部或一部不能沒收時，與子
○○、寅○○連帶追徵其價額或以其與子○○、寅○○之財產連
帶抵償之。未扣案之販賣毒品所得新臺幣壹萬仟陸佰元與子○○、寅○○連帶沒收，如全部或一部不能沒收時，以其與子○○
、寅○○之財產連帶抵償之。
戊○○犯如附表四所示之罪，各處刑及沒收如附表四所示。應執
行有期徒刑陸年拾月。扣案之行動電話（門號00000000
00）壹具（含SIM 卡），沒收。未扣案之行動電話（門號00
00000000）壹具（含SIM 卡）沒收，如全部或一部不能
沒收時，與子○○、寅○○連帶追徵其價額或以其與子○○、寅
○○之財產連帶抵償之。未扣案之販賣毒品所得新臺幣壹萬玖仟
陸佰元與子○○、寅○○連帶沒收，如全部或一部不能沒收時，
以其與子○○、寅○○之財產連帶抵償之。
曾彥睿犯如附表五所示之罪，各處刑及沒收如附表五所示。應執
行有期徒刑伍年陸月。扣案之行動電話（門號00000000
00）壹具（含SIM 卡），沒收。未扣案之行動電話（門號00
00000000、0000000000）各壹具（均含SIM
卡），均沒收，如全部或一部不能沒收時，與子○○、寅○○連
帶追徵其價額或以其與子○○、寅○○之財產連帶抵償之。未扣
案之販賣毒品所得新臺幣肆仟元與子○○、寅○○連帶沒收，如
全部或一部不能沒收時，以其與子○○、寅○○之財產連帶抵償
之。
己○○轉讓第三級毒品，處有期徒刑月，如易科罰金，以新臺
幣壹仟元折算壹日。未扣案之轉讓毒品所得新臺幣肆佰元沒收，
如全部或一部不能沒收時，以其財產抵償之。又轉讓第三級毒品
，處有期徒刑月，如易科罰金，以新臺幣壹仟元折算壹日。未
扣案之轉讓毒品所得新臺幣肆佰元沒收，如全部或一部不能沒收
時，以其財產抵償之。應執行有期徒刑伍月，如易科罰金，以新
臺幣壹仟元折算壹日。未扣案之轉讓毒品所得新臺幣捌佰元沒收
，如全部或一部不能沒收時，以其財產抵償之。
午○○犯如附表七所示之罪，各處刑及沒收如附表七所示，應執
行有期徒刑拾壹月，如易科罰金，以新臺幣壹仟元折算壹日。未
扣案之轉讓毒品所得新臺幣捌佰元沒收，如全部或一部不能沒收
時，以其財產抵償之。
庚○○轉讓第三級毒品，累犯，處有期徒刑月，如易科罰金，
以新臺幣壹仟元折算壹日。又轉讓第三級毒品，累犯，處有期徒
刑伍月，如易科罰金，以新臺幣壹仟元折算壹日。應執行有期徒
刑柒月，如易科罰金，以新臺幣壹仟元折算壹日。
巳○○轉讓第三級毒品，處有期徒刑陸月，如易科罰金，以新臺
幣壹仟元折算壹日。又轉讓第三級毒品，處有期徒刑陸月，如易
科罰金，以新臺幣壹仟元折算壹日。應執行有期徒刑拾壹月，如
易科罰金，以新臺幣壹仟元折算壹日。
子○○、寅○○、申○○、戊○○、曾彥睿其餘被訴販賣第三級
毒品部分（即附表八部分），均無罪。
午○○其餘被訴轉讓第三級毒品部分，均無罪。
葉明峻、甲○○均無罪。
    事    實
一、庚○○（原名邱聖評）曾於民國95年間因傷害案件，經本院
    於95年6 月30日以95年度竹簡字第548 號判決判處有期徒刑
    3 月確定，於95年9 月12日執行完畢，其猶不知悔改。
二、己○○曾於97年間因詐欺案件，經本院於97年8 月18日以97
    年度竹簡字第898 號判決判處有期徒刑3 月，緩刑2 年確定
    ，現仍在緩刑期間（尚不構成累犯）。
三、子○○（綽號阿緯、小緯、皓緯）沾染施用Ｋ他命之惡習，
    且可直接向某不詳姓名年籍，綽號「小胡」之成年男子以低
    價購得大量愷他命（Ketamine，俗稱Ｋ他命，以下簡稱Ｋ他
    命），其明知Ｋ他命為毒品危害防制條例列管之第三級毒品
    ，不得非法販賣，因無工作收入，為支應其施用Ｋ他命之鉅
    大花費，竟單獨基於販賣第三級毒品以營利之犯意，於97年
    初某日，向不知情之該綽號「小胡」之成年男子，以每包約
    新臺幣（下同）250 元之代價，販入數量不詳之Ｋ他命後，
    於如附表一所示之時間、地點，以如附表一所示之交易方式
    ，出售如附表一所示之Ｋ他命予庚○○、巳○○，並收取如
    附表一所示之金額牟利。
四、子○○與寅○○（綽號小榮、小天、天花板）係朋友關係，
    寅○○亦沾染施用施用Ｋ他命之惡習，其因故知悉子○○有
    購得大量Ｋ他命之管道，明知Ｋ他命為毒品危害防制條例所
    列管之第三級毒品，不得非法販賣，竟因缺錢花用，於96年
    底某日，與子○○談妥由子○○負責販入Ｋ他命交予寅○○
    出售，出售價格由寅○○與購毒者談定，而寅○○每賣出1
    小包Ｋ他命，僅需繳交子○○指定之固定金額予子○○，逾
    該繳交金額之價差，則歸為寅○○利潤之計劃。2 人謀議既
    定，子○○即與寅○○共同基於販賣第三級毒品以營利之犯
    意，由子○○於不詳時間、地點，向不知情之該綽號「小胡
    」之成年男子，以每1 小包250 元之價格，販入數量不詳、
    業已分裝成袋之Ｋ他命後，自己或將Ｋ他命轉交予寅○○，
    推由寅○○持其所有，搭配0000000000、0000000000、0000
    000000或0000000000號等門號之行動電話（其中搭配門號00
    00000000、0000000000、0000000000號等行動電話均未扣案
    ），供其與購毒者聯絡出售Ｋ他命之時間、地點之用，並以
    向他人借得之不詳車號機車、自用小客車或甲○○（所涉幫
    助販賣部分無罪，詳述如下）所有之車號7258-GE 號自用小
    客車為交通工具，分別於如附表二所示之時間、地點，以如
    附表二所示之交易方式，出售如附表二所示之Ｋ他命予如附
    表二所示之交易對象，並收取如附表二所示之金額牟利。而
    寅○○售出Ｋ他命後，依約繳交子○○指定每1 小包300 元
    予子○○，所餘款項則歸為寅○○所有。
五、申○○（綽號阿銘）、戊○○（綽號小棋、金毛、季妹妹、
    季美）、曾彥睿（綽號矮子）及卯○○（綽號阿志，所涉販
    賣第三級毒品Ｋ他命部分，業經國防部軍事法院以98年度上
    訴字第77號判決判處有期徒刑2 年6 月確定）均為寅○○之
    朋友，其等均明知Ｋ他命為毒品危害防制條例所列管之第三
    級毒品，不得非法販賣，竟均因沾染施用Ｋ他命之惡習，且
    均缺錢花用，因見寅○○以上開回帳之方式販賣Ｋ他命之收
    入甚豐，為牟不法利益，先後向寅○○要求加入販賣Ｋ他命
    之列，經寅○○向子○○提及其需人手幫忙，徵得子○○同
    意後，寅○○即分別與申○○等人談妥，於寅○○取得子○○販入之Ｋ他命後，遇有買家欲行購買時，由其將該等Ｋ他
    命交予申○○等人出售，出售價格由申○○等人與購毒者談
    定，而申○○等人每出售1 小包Ｋ他命，僅需邀交固定金額
    予寅○○，逾該金額之價差，則歸為申○○等人之利潤，經
    申○○等人同意後，申○○（自97年6 、7 月間起至98年2
    月10日18時許止）、戊○○（自98年1 月起至98年4 月間某
    日止）、曾彥睿（自98年1 月起至98年3 月31日止）、卯○○（自97年8 月起至98年4 月14日18時25分許止）即分別與
    子○○、寅○○共同基於販賣第三級毒品以營利之犯意，先
    後以卯○○所承租位在新竹市○○路○ 段848 號501 室及戊○○所承租位在新竹市○○路173 號11樓之3 等住處為據點
    ，其等並輪流先後持用寅○○所有之上開門號0000000000、
    0000000000、0000000000號行動電話供為對外聯絡出售Ｋ他
    命所用，且以向不知情之他人借得之不詳車號機車、自用小
    客車、不知情之曾彥睿胞兄所有之車號F6R-356 號重型機車
    或甲○○所有之車號7258-GE 號自用小客車為交通工具，推
    由申○○於如附表三；戊○○於如附表四；曾彥睿於如附表
    五；卯○○於如附表六所示之時間、地點，分別以如附表三
    至六所示之交易方式，販賣如附表三至六所示之Ｋ他命，並
    收取如附表三至六所示之金額後，各從中抽取每1 小包約50
    元後，將款項交予寅○○收執，寅○○則再從中抽取約50元
    ，剩餘款項則繳交予子○○牟利。
六、己○○與巳○○係朋友關係，己○○明知Ｋ他命係毒品危害
    防制條例所列管之第三級毒品，不得非法轉讓，於知悉巳○○急於施用Ｋ他命卻無法覓得貨源時，竟基於轉讓Ｋ他命之
    犯意，於97年初起至同年7 月前某2 日間某時，在新竹市某
    處，委請某不知情之不詳姓名年籍之成年男子持己○○以原
    價400 元購得之Ｋ他命1 包交予巳○○，巳○○則交付400
    元予該不詳姓名年籍之成年人代收而轉讓之。又另行起意，
    基於轉讓Ｋ他命之犯意，於上開期間內某時，再以同一方式
    ，交付Ｋ他命1 包予巳○○收受而轉讓之。
七、午○○與丁○、巳○○均為朋友關係，午○○明知Ｋ他命係
    毒品危害防制條例所列管之第三級毒品，不得非法轉讓，竟
    基於轉讓Ｋ他命之犯意，於如附表七所示之時間、地點、轉
    讓方式，分別交付其所有如附表七所示之Ｋ他命予丁○、巳
    ○○收受而轉讓之。
八、庚○○與辛○○、巳○○分別為朋友關係，庚○○明知Ｋ他
    命係毒品危害防制條例所列管之第三級毒品，不得非法轉讓
    ，竟基於轉讓Ｋ他命之犯意，於97年2 、3 月間某時，在新
    竹市某處，將其所有重量約1 公克之Ｋ他命無償贈與辛○○
    施用而轉讓之。又另行起意，基於轉讓Ｋ他命之犯意，於97
    年間某日，在新竹市○○路「月亮舞廳」內，將其所有摻有
    Ｋ他命之香菸1 支，無償贈與巳○○施用而轉讓之。
九、巳○○與庚○○（原名邱聖評，綽號小蟻）係朋友關係，巳
    ○○明知Ｋ他命係毒品危害防制條例所列管之第三級毒品，
    不得非法轉讓，竟認為好玩，基於轉讓Ｋ他命之犯意，於97
    年10月初某時，在新竹市○○路「月亮舞廳」樓下庚○○駕
    駛之自用小客車內與庚○○見面時，取出其所有之Ｋ他命1
    包與庚○○共用之方式，無償交付Ｋ他命予庚○○施用而轉
    讓之。又另行起意，基於轉讓Ｋ他命之犯意，於同年10月底
    某時（補充理由書誤為97年11月4 日至同年12月19日間某日
    ），在新竹市○○路「笑傲江湖」KTV 外，以同一方式，無
    償交付Ｋ他命予庚○○收受而轉讓之。
十、嗣經臺灣新竹地方法院檢察署檢察官接獲線報，依法對門號
    0000000000、0000000000、0000000000、0000000000號等行
    動電話實施通訊監察，迨發現子○○等人確有上開犯行，認
    為時機成熟後，指揮警方於98年4 月14日18時25分許，跟
    監外出販賣Ｋ他命之卯○○至新竹市○○路「大潤發」附近
    ，見卯○○將Ｋ他命2 包（毛重1.8 公克，驗後淨重1.2522
    公克）出售予梁慶鴻，並向梁慶鴻收取800 元後，立即上前
    逮捕卯○○、梁慶鴻，當場在卯○○身上查扣寅○○交付供
    販賣所用之Ｋ他命36包（合計毛重32.4公克，合計驗後淨重
    22.1122 公克）、寅○○所有供販毒聯絡使用之0000000000
    號行動電話1 具（含SIM 卡）、該次販毒所得800 元、供己
    聯絡使用之門號0000000000號行動電話1 具（含SIM 卡）及
    在梁慶鴻身上扣得其向卯○○所購得之Ｋ他命2 包（合計毛
    重1. 8公克，合計驗後淨重1.2522公克）。再徵得卯○○同
    意，於同日20時40分許，前往上開新竹市○○路173 號11樓
    之3 租屋處搜索，當場查扣戊○○所有之身分證1 張、分裝
    袋1 包、房屋租賃契約1 份、社區網路收據1 張、有線電視
    收據1 張。於同年月18日16時，持同署檢察官核發之拘票
    ，在新竹縣關西鎮關西營區新兵訓練中心拘提甫於同年4 月
    15日入伍服役之寅○○到案。於同年4 月18日21時許，持
    同署檢察官核發之拘票，在新竹市○○路218 號拘提曾彥睿
    到案。於同年4 月22日16時30分許，持同署檢察官核發之
    拘票，在新竹市○○路與鐵道路口拘提戊○○，並經其同意
    ，於同日18時50分許，前往其位在新竹市○○路71號5 樓之
    9 租屋處搜索，扣得其所有之夾鍊袋1 包、便條紙2 張、供
    其施用之Ｋ他命4 包（毛重約3.17公克，驗餘淨重2.3684公
    克）。於同年5 月1 日15時許，持同署檢察官核發之拘票
    ，至子○○與其女友甲○○位在新竹縣竹北市○○○街8 號
    2 樓之2 住處拘提甲○○，並經甲○○同意後搜索上址，當
    場查扣其所有之ANYCALL 行動電話1 支；子○○所有之記帳
    紙1 張、現金35萬元及Ｋ他命1 包（毛重997.96公克，驗後
    淨991.54公克）。於同年5 月4 日21時許，持同署檢察官
    核發之拘票，在新竹市○○路○ 段153 號「新竹私立光復高
    級中學」前拘提申○○到案。於同年5 月18日18時許，持
    同署檢察官核發之拘票，在新竹市○○路○ 段77號拘提午○○到案。於同年5 月19日20時許，持同署檢察官核發之拘
    票，在基隆市○○街79號拘提己○○到案。於同年5 月21
    日12時許，持同署檢察官核發之拘票，在新竹市○○路218
    號拘提庚○○到案。於同年5 月26日16時許，持同署檢察
    官核發之拘票，在新竹市○○路與民生路口處拘提巳○○到
    案。另子○○因故未於首波行動拘獲，經同署檢察官依法發
    布通緝，為警於同年9 月2 日18時10分許，在新竹市○○路
    ○ 段89號1 樓之6 號緝獲後查悉上情。
十一、案經臺灣新竹地方法院檢察署檢察官據報自動檢舉，並指
      揮新竹市警察局第一分局、北部地區巡防局第二四岸巡大
      隊、海岸巡防署第十二海巡隊、新竹憲兵隊偵查起訴。
    理    由
甲、有罪部分：
壹、程序部分：
一、起訴範圍
    本件起訴書及追加起訴書犯罪事實附表之部分欄位原記載：
    購毒者宋喬昱欄：購買Ｋ他命之次數為「N 次」或「次數
    多而難以估計」，其中並記載「向被告寅○○、戊○○各購
    買10次以上、向被告申○○購買10次、向共犯卯○○購買5
    、6 次」；購毒者辰○○欄：購買Ｋ他命之時間為「98年
    2 月至98年4 月14日」、地點為「新竹市○○路棒球場、新
    竹市○○路消防局旁『麥當榮』等地」、次數為「N 次」或
    「次數不詳」；被告己○○轉讓Ｋ他命予被告巳○○之時
    間為「97年10月14日9 分」；被告巳○○轉讓Ｋ他命予被
    告庚○○、己○○、午○○之時間為「97年2 月下旬及97年
    10月至97年12月間」；購毒者丙○○欄：向被告戊○○購
    買Ｋ他命之時間為「98年12月至98年3 月2 日」、交易次數
    為「4 至5 次」；購毒者丙○○欄：向被告曾彥睿購買Ｋ
    他命之時間為「97年12月至98年3 月2 日」；購毒者壬○○○欄：購買Ｋ他命之次數為「10餘次」；購毒者陳怡燕
    欄：購買Ｋ他命之次數為「1 至2 次」；購毒者癸○○欄
    ：購買Ｋ他命之次數為「10餘次」；購毒者陳峻豪欄：購
    買Ｋ他命之次數為「3 至4 次」；購毒者黃子軒欄：購買
    Ｋ他命之次數為「30餘次」；被告葉明峻轉讓Ｋ他命予丑
    ○○及「胖子」之時間為「98年2 月11、21、22、26日」，
    次數及Ｋ他命包數均「不詳」；被告庚○○轉讓Ｋ他命予
    辛○○或被告巳○○之時間為「97年2 月2 日、21日」及「
    97年3 月28日」、次數及包數均「不詳」等語。惟公訴人於
    99年5 月31日另提出補充理由書，就上開部分之起訴範圍確
    明為：購毒者宋喬昱欄：向被告寅○○購買「9 次」、向
    被告戊○○、申○○各購買「10次」、向共犯卯○○購買「
    5 次」（即補充理由書附表編號6 交易次數欄部分）；購
    毒者辰○○欄：於「98年2 月初某日、2 月10日18時、2 月
    28日10時、3 月12曰8 時、3 月15日21時及98年2 、3 月間
    某日」，「在新竹市○○路『麥當榮』、新竹市○○路棒球
    場或新竹市某處」，共購買Ｋ他命「6 次」（即補充理由書
    附表編號12時間、交易地點及交易次數欄部分）；被告己○○轉讓Ｋ他命予被告巳○○之時間為「97年年初至7 月前
    某2 日」（即補充理由書附表編號16時間欄部分）；被告
    巳○○係於「97年10月初」轉讓Ｋ他命予「庚○○、午○○
    」。又於「97年11月4 日至同年12月19日間某日」轉讓Ｋ他
    命予「己○○、庚○○」（即補充理由書附表編號19購毒者
    及時間欄部分）；購毒者丙○○欄：向被告戊○○購買Ｋ
    他命之時間為「98年1 月至98年3 月2 日」、交易次數為「
    4 次」（即補充理由書附表編號21時間及交易次數欄部分）
    ；購毒者丙○○欄：向被告曾彥睿購買Ｋ他命之時間為「
    98年1 月至98年3 月2 日」（即補充理由書附表編號23時間
    欄部分）；購毒者壬○○○欄：購買Ｋ他命之次數為「10
    次」（即補充理由書附表編號24交易次數欄部分）；購毒
    者陳怡燕欄：購買Ｋ他命之次數為「1 次」（即補充理由書
    附表編號25交易次數欄部分）；購毒者癸○○欄：購買Ｋ
    他命之次數為「10次」（即補充理由書附表編號28交易次數
    欄部分）；購毒者陳峻豪欄：購買Ｋ他命之次數為「3 次
    」（即補充理由書附表編號29交易次數欄部分）；購毒者
    黃子軒欄：購買Ｋ他命之次數為「30次」（即補充理由書附
    表編號31交易次數欄部分）；被告葉明峻轉讓Ｋ他命予丑
    ○○之時間為「98年2 月21日1 時9 分20秒」，次數「1 次
    」，「Ｋ他命3 包」；轉讓Ｋ他命予乙○○（即綽號「胖子
    」）之時間為「98年2 月26日22時21分6 秒、98年2 月27日
    1 時24分51秒」，次數「2 次」（即補充理由書編號37之時
    間、每次數量及交易次數欄）；被告庚○○轉讓Ｋ他命予
    辛○○之時間為「97年2 、3 月間某日」，次數「1 次」，
    包數「1 包」；轉讓「摻有Ｋ他命香菸1 支」予被告巳○○
    之時間為「97年間某日」，次數「1 次」（即補充理由書編
    號38之時間、每次數量及交易次數欄）等情。又公訴人於本
    院審理時另陳稱：就被告子○○等人間之共犯關係部分：
    本案係認為被告子○○、寅○○是上線，應對被告曾彥睿、
    申○○、戊○○、卯○○之行為負責，至於被告申○○、戊○○、曾彥睿、卯○○間，除附表販毒者欄明示係共同販賣
    之情形外，並無共犯關係，而被告己○○、葉明峻、庚○○
    、巳○○、午○○與被告子○○、寅○○、曾彥睿、申○○
    、戊○○、卯○○間，則無共犯關係等語（見本院訴字第23
    9 號卷一第127 、146 至147 、175 頁、卷五第5 至6 頁）
    、附表編號1 、3 、4 部分係被告子○○單獨販賣，與其
    他被告均無共犯關係（見本院訴字第239 號卷二第5 頁）、
    附表編號38部分被告庚○○僅係涉嫌轉讓Ｋ他命之犯行等
    語（見本院訴字第239 號卷五第24頁），本院自應就公訴人
    上開更正確明之起訴內容逕予審理。
二、證據能力
(一)、按被告以外之人於審判外之陳述，雖不符前四條之規定，而
    經當事人於審判程序同意作為證據，法院審酌該言詞陳述或
    書面陳述作成時之情況，認為適當者，亦得為證據；當事人
    、代理人或辯護人於法院調查證據時，知有第一百五十九條
    第一項不得為證據之情形，而未於言詞辯論終結前聲明異議
    者，視為有前項之同意，刑事訴訟法第159 條之5 定有明文
    。查本案除被告子○○之辯護人於本院準備程序時陳稱：
    證人即共同被告己○○、庚○○、巳○○、寅○○、戊○○
    及申○○等人之警詢筆錄為傳聞證據，該等證人於偵查中之
    證據，未賦予被告或其辯護人對質詰問之機會、被告午○○之辯護人於本院準備程序時陳稱：證人丁○之警詢筆錄屬
    審判外陳述沒有證據能力，均無證據能力等語外，被告子○○、寅○○、申○○、戊○○、曾彥睿、己○○、午○○、
    庚○○、巳○○及其等辯護人，對本判決以下所引用各該被
    告以外之人於審判外之陳述均表示無意見，亦未於言詞辯論
    終結前聲明異議，本院審酌上開證據資料製作時之情況，尚
    無違法不當及證明力明顯過低之瑕疵，亦認為以之作為證據
    應屬適當，而其餘所依憑判斷之非供述證據，公訴人、被告
    子○○、寅○○、申○○、戊○○、曾彥睿、己○○、午○○、庚○○、巳○○或其等辯護人，對該等非供述證據均表
    示無意見，本院亦查無有何違反法定程序取得之情形，且各
    該證據均經本院於審判期日依法進行證據之調查、辯論（見
    本院訴字第239 號卷一第113 、151 、183 、198 頁、卷五
    第26至60頁），被告子○○等人於訴訟上之防禦權，已受保
    障，故該等證據資料均有證據能力。
(二)、次按刑事訴訟法第159 條第1 項規定：「被告以外之人於審
    判外之言詞或書面陳述，除法律有規定者外，不得作為證據
    」；其立法本旨係以證人於審判外之言詞或書面陳述，屬於
    傳聞證據，此項證據，當事人無從直接對於原供述者加以詰
    問，以擔保其真實性，法院亦無從直接接觸證人而審酌其證
    言之憑信性，違背直接審理及言詞審理之原則，除具有必要
    性及信用性情況之除外者外，原則上不認其有容許性，自不
    具證據能力；至所謂具有必要性及信用性情況者，例如刑事
    訴訟法第159 條之1 、之2 、之3 、之4 、之5 情形，仍例
    外認其有證據能力，然此乃係指法院未於審判期日傳喚相關
    證人到庭，案件僅能依靠該等證人於審判外之陳述以為判斷
    之情形，始需就該等審判外供述證據嚴格依照刑事訴訟法第
    159 條之1 至之5 所定要件一一檢視各該證人之供述，作為
    證據之資格。倘法院已經依據當事人聲請傳喚證人到庭接受
    檢辯雙方之交互詰問，則法院既已透過直接、言詞審理方式
    檢驗過該證人之前之證詞，當事人之反對詰問權亦已受到保
    障得以完全行使之情況下，該等審判外證據除有其他法定事
    由（例如：非基於國家公權力正當行使所取得或私人非法取
    得等，而有害公共利益，即以一般證據排除法則為判斷），
    應認該審判外供述已得透過審判程式之詰問檢驗，而取得作
    為證據之資格，亦即其審判外供述與審判中供述相符部分，
    顯然已經構成具備可信之特別情狀，當然有證據資格（實務
    上之作用常為引用該等陳述與審判中陳述相符，強化該證人
    供述之可信度），其不符部分，作為檢視審判中所為供述可
    信與否之彈劾證據，當無不許之理，甚者，其不符部分倘係
    於司法警察、檢察事務官調查中之供述，作為認定被告犯罪
    與否或不構成犯罪與否之證據，亦僅需依照刑事訴訟法第15
    9 條之2 規定，斟酌其審判外供述作成外部環境、製作過程
    、內容、功能等情況認為之前供述較為可信，即可取得證據
    資格，而作為認定事實之證據資格，此有最高法院94年度臺
    上字第2507號、95年臺上字第2515號判決意旨足資參照。查
    本件證人丁○、證人即被告己○○、庚○○、巳○○、寅○○、戊○○等人，均經本院於審判期日傳喚到庭，具結後行
    交互詰問程序，直接言詞審理檢視其證詞，並給予被告子○○、午○○及其等辯護人詰問之機會，且再提示上開證人之
    警詢或偵查筆錄要旨，由被告子○○、午○○及其等辯護人
    依法辯論，故上開證人於警詢或偵查中所為之陳述，當然已
    取得作為證據之資格，而有證據能力。
(三)、按偵查中訊問證人，法無明文必須傳喚被告使之得以在場，
    刑事訴訟法第184條第2項亦僅規定因發見真實之必要，得命
    證人與被告對質，是檢察官偵查中雖未命證人與被告對質，
    尚非違法，而此項未經被告對質之被告以外之人於偵查中向
    檢察官所為之陳述，依刑事訴訟法第159 條之1 第2 項之規
    定，原則上屬於法律規定為有證據能力之傳聞證據，於例外
    顯有不可信之情況，始否定其得為證據。查證人即被告申○○偵訊中之證詞，固未經被告子○○及其辯護人行反對詰問
    權，惟本判決援引證人即被告申○○偵訊中之證詞，業經具
    結擔保無設詞誣陷被告之疑慮，並無顯不可信之情況，且被
    告子○○及其辯護人於本院審理時因已為認罪之陳述，經公
    訴人捨棄傳喚證人即被告申○○到院作證時，被告子○○及
    其辯護人對此均未表示任何意見（見本院訴字第239 號卷三
    第186 號），難認有不當剝奪被告對質、詰問權行使之可言
    ，是依刑事訴訟法第159 條之1 第2 項之規定，證人即被告
    申○○於偵查中所為之陳述，應有證據能力。至被告子○○
    及其辯護人於本院審理時爭執證人即被告申○○警詢筆錄之
    證據能力，依刑事訴訟法第159 條第1 項之規定，該筆錄自
    不得作為證據。
貳、實體部分：
一、上開事實欄三部分（即附表一被告子○○單獨販賣Ｋ他命部
    分）
(一)、訊據被告子○○矢口否認有於如附表一所示之時間、地點，
    以如附表一所示之交易方式，販賣如附表一所示之Ｋ他命予
    證人即共同被告庚○○、巳○○之犯行，辯稱：95、96年
    間己○○打電話給我，說他朋友要毒品，我就把毒品交給己○○處理，我未於97年3 、4 月間賣Ｋ他命給庚○○。我
    不認識巳○○，不曾賣Ｋ他命給巳○○云云。
(二)、經查：
１、如附表一編號1 、2 部分：
    證人即被告庚○○先於97年3 、4 月間某時，透過證人即被
    告己○○介紹，以1 公克270 元之代價，向被告子○○購買
    Ｋ他命10公克；又於同年4 月間某時，撥打電話聯絡證人即
    被告己○○後，委請證人即被告己○○居間交付之方式，以
    1 公克270 元之代價，向被告子○○購得Ｋ他命5 公克等情
    ，分別經證人即被告庚○○於警詢時證稱：我於2 、3 年前
    帶傳播小姐時，因子○○也是在帶傳播小姐而認識他，我認
    識子○○時知道他有在賣Ｋ他命，我曾跟子○○購買過2 次
    Ｋ他命，第1 次是透過己○○介紹，當時己○○把子○○帶
    到我家來跟我交易，我以1 公克270 元之價錢，向子○○買
    了約10公克，我們是1 手交錢，1 手交貨。第2 次是97年4
    月間，我打電話給己○○，叫他幫我調Ｋ他命，己○○就幫
    我找子○○拿5 公克Ｋ他命到「錢櫃」KTV 給我，當時的價
    錢也是1 公克270 元等語（見98年度偵字第4305號【下稱偵
    字第4305號】卷一第186 頁）、於偵查中證稱：我施用的Ｋ
    他命是我向子○○買來的，我跟他買過2 次，都是透過己○○向子○○購買，我沒有直接跟子○○聯繫，第1 次是97年
    3 、4 月間，由己○○帶子○○到我西大路709 巷24號家大
    樓外的警衛室見面，他以1 公克270 元價格賣給我。第2 次
    是97年4 月底在新竹市○○路「錢櫃」KTV 門口，由己○○
    將5 公克Ｋ他命交給我，我也是以1 公克270 元價格購買，
    我把錢交給己○○，己○○再轉交給子○○等語（見98年度
    偵字第4071號【下稱偵字第4071號】卷第32至33頁）、及於
    本院審理時證稱：我在警詢及偵查中所說的都是實在話，是
    憑我的印象回答，但第1 次交易時，是我先打電話聯絡己○○，我問他價錢，他回答我後，我叫他幫我調，後來他就把
    子○○帶到我家樓下警衛室，我下樓後，己○○把Ｋ他命拿
    給我看，我看了覺得OK，就把錢交給己○○，當時子○○站
    在旁邊，另有2 名不認識的人站在距離約3 至5 公尺外，我
    們交易完那2 人才靠近。第2 次交易是我先打電話給己○○
    叫他幫我調Ｋ他命，之後己○○來找我，他把Ｋ他命交給我
    ，我同時把錢交給他，我有問他Ｋ他命是誰的，他說2 次都
    是子○○的，我才知道是買子○○的Ｋ他命等語明確（見本
    院訴字第239 號卷二第36、44至48頁），核與證人即被告己○○於警詢時證稱：因子○○不想讓庚○○知道是他出的貨
    ，所以庚○○問我有無Ｋ他命時，我跟子○○聯絡，子○○
    就叫我送貨給庚○○等語（見偵字第4305號卷第168 至169
    頁）、於偵查中證稱：因庚○○需要Ｋ他命，我有幫庚○○
    打電話給子○○，而子○○想要賣，又不想讓人知道他在賣
    Ｋ他命，我就幫子○○轉交Ｋ他命給邱聖評，我只有幫庚○○打電話聯絡子○○1 、2 次而已等語（見98年度偵字第40
    28號【下稱偵字第4028號】卷第30至31頁）、及於本院審理
    時證稱：我幫子○○轉交Ｋ他命給庚○○的情形印象中有1
    、2 次等語大致相符（見本院訴字第239 號卷三第101 頁）
    。而被告子○○未曾供述與證人即被告己○○、庚○○有何
    仇恨，證人即被告己○○與被告子○○且係高中同學，會一
    起上下課及外出遊玩，此經證人即被告己○○於本院審理時
    證述在卷（見本院訴字第239 號卷四第86頁），足見證人即
    被告己○○與被告子○○間更存在一定情誼，則證人即被告
    庚○○、己○○均無虛偽陳述誣陷被告子○○入罪，且令其
    等自陷於偽證刑責之動機及必要，堪認證人即被告庚○○、
    己○○上開證述，應是陳述事實，堪以採信，被告子○○此
    部分所辯，即為卸責之詞，委無足採，其有於如附表一編號
    1 、2 所示販賣Ｋ他命予證人即被告庚○○之犯行，洵堪認
    定。
２、關於如附表一編號3、4部分：
(1)、證人即被告巳○○於97年3 月至4 月間，撥打電話聯絡被告
    子○○後，分別在新竹市○○路「月亮舞廳」附近及新竹市
    ○○路「假日酒店」旁，以400 元之代價，向被告子○○購
    得毛重約0.7 至0.8 公克之Ｋ他命共2 次等情，業經證人即
    被告巳○○於警詢時證稱：我之前在新竹市○○路「月亮舞
    廳」上班，子○○來舞廳跳舞時有用Ｋ他命，我認識他後，
    他告訴我需要Ｋ他命可以跟他買，當時他有留1 支電話給我
    ，之後我打電話給他，雙方約在「月亮舞廳」附近見面，我
    以400 元之代價，跟他買了1 小包重量約0.7 至0.8 公克的
    Ｋ他命，我們是1 手交錢1 手交貨。之後一樣打他的電話，
    相約在新竹市○○路「假日酒店」旁見面進行交易等語（見
    偵字第4305號卷一第201 至202 頁）、於偵查中證稱：我曾
    經跟子○○買過Ｋ他命，我是用我的0000000000號電話聯絡
    子○○，通常約在「假日酒店」樓下見面交易，子○○會開
    車子過來，我是以1 包400 元的價格跟他購買，我們是在車
    內1 手交錢，1 手交貨等語（見98年度偵字第4202號【下稱
    偵字第4202號】卷第28至29頁）、及於本院審理時證稱：97
    年間我在「月亮舞廳」上班，97年前半年期間，子○○常來
    舞廳，我看過他在用Ｋ他命，聽朋友說他有在賣Ｋ他命，我
    就於97年3 、4 月時，在「月亮舞廳」樓下第1 次跟他買1
    包Ｋ他命，是子○○親手拿給我，我把錢交給子○○，最後
    1 次也是97年3 、4 月間，距第1 次交易約1 、2 星期，我
    們應該只有交易2 次，都是在他的車內交易，2 次都購買1
    包，每包價格400 元等語明確（見本院訴字第239 號卷二第
    98至105 頁），互核其先後供述之交易情節大致相符，而被
    告子○○未曾供述與證人即被告巳○○有何仇恨，證人即被
    告巳○○應無虛偽陳述誣陷被告子○○入罪，且自陷於偽證
    罪責之動機及必要，堪認證人即共同被告巳○○上開證述，
    應是陳述事實，堪以採信，被告子○○此部分所辯，則為卸
    責之詞，洵無足採。其有如附表一編號3 、4 販賣Ｋ他命予
    證人即被告巳○○之犯行，洵堪認定。
(2)、至證人即被告巳○○於警詢時固曾證稱此部分購買Ｋ他命之
    包數為1 至2 包，未能確認確實之購買包數，惟其於本院審
    理時既已明確表明係購買1 包，且基於「罪證有疑，利於被
    告」之證據法則，本院認被告子○○此部分販賣Ｋ他命包數
    均為1 包，對被告子○○亦較為有利，爰據此認定之。
３、綜上，本件被告子○○此部分所辯均無足採，其為如附表一
    販賣Ｋ他命之犯行，均堪認定，均應依法論科。
二、上開事實欄四部分（即附表二被告子○○、寅○○共同販賣
    Ｋ他命部分）：
(一)、附表二編號1至62、64至73部分：
１、訊據被告子○○、寅○○對其等於上開事實欄四所載之時間
    ，談妥如事實欄四所載之協議後，分別於如附表二編號1 至
    62、64至73所示之時間、地點、交易方式、交易對象，販賣
    如附表二上開編號所示之Ｋ他命，並收取如附表二上開編號
    所示之金額等事實均坦承不諱（被告子○○部分見本院訴字
    第239 號卷三第185 至186 、188 至189 頁；被告寅○○部
    分見98年度偵字第3230號【下稱偵字第3230號】卷一第87至
    96、139 至143 頁、本院訴字第239 號卷一第25至26、127
    至128 頁、卷五第97至106 頁），其等上開自白且與下列證
    據相符，堪值採為本案認定犯罪事實之證據：
(1)、附表二編號1、2之販毒事實：
、證人即被告己○○與被告子○○係高中同學，其於97年初至
    97年7 月2 日間，與被告子○○見面相聚時，先後向被告子
    ○○購買Ｋ他命2 次，每次均購買1 小包，毛重約0.8 公克
    ，價格400 元等情，迭經證人即被告己○○於警詢及偵查中
    一致證稱：我與子○○是光復高中同學，我們是很好的朋友
    ，常會在一起，我知道子○○與寅○○等人一起販毒，97年
    初至同年7 月2 日我當兵時止，曾經跟子○○購買2 次左右
    ，每次購買1 包左右，每包Ｋ他命約0.8 公克，價格400 元
    等語明確（見偵字第4028號卷第4 至5 、29至30、163 至17
    0 頁）。
、證人即被告己○○就其曾否向被告子○○購買Ｋ他命之情，
    於本院審理作證時固改稱：警、偵訊時是因為被憲兵抓走比
    較緊張，整個晚上沒睡覺，作筆錄時精神還在恍惚，都亂講
    話，且當時我的意思是子○○載我去跟別人買，子○○有請
    我施用Ｋ他命，我不懂法律，以為轉讓與販賣是一樣的，才
    會說我跟子○○買Ｋ他命云云（見本院卷三第84至86、99至
    100 頁）。惟經本院當庭勘驗證人即被告己○○於98年5 月
    20日警詢及偵訊之錄音與錄影資料，發現與其警詢及偵訊筆
    錄之記載大致相符，且依錄影畫面顯示，證人即被告己○○
    於警詢時全程端坐在偵查員旁邊應訊，其於偵查中則始終站
    立在法庭上，看不出有何精神不濟或打哈欠想睡覺之客觀情
    事，有本院勘驗筆錄1 份在卷可佐（見本院訴字第239 號卷
    四第76至93頁），是證人即被告己○○於本院審理時證稱其
    於警、偵訊時因精神恍惚亂講話云云，顯屬無稽，其於警詢
    及偵查中應係於意識清楚之情況下所為之任意性供述，洵堪
    認定。又證人即被告己○○與被告子○○係高中同學，會一
    起上下課及外出遊玩，彼此間並無仇怨，足見證人即被告己○○與被告子○○間存在一定之情誼，已如上述，果證人即
    被告己○○不曾向被告子○○購買Ｋ他命，證人即被告己○○應無編纂情節誣陷被告子○○，且自陷於偽證罪責之動機
    及必要。再細繹證人即被告己○○上開警、偵訊筆錄之證述
    內容，其既已就與被告子○○間之毒品交易過程、數量、價
    格供述清楚，益見其於本院審理時翻異前供，否認向被告子
    ○○購買Ｋ他命云云，應是維護被告子○○之詞，無值採信
    ，應以其於警詢及偵查中之所述為真，被告子○○確有如附
    表二編號1 、2 之販賣Ｋ他命犯行無訛。
、至證人即被告己○○就此部分購買Ｋ他命之次數與包數固曾
    證稱係購買約2 、3 次，每次購得1 至2 包，而未能確認確
    切之次數與包數，惟基於「罪證有疑，利於被告」之證據法
    則，本院認被告子○○此部分先後2 次，且各販賣1 包Ｋ他
    命予證人即被告己○○，對被告子○○、寅○○較為有利，
    爰據此認定之。
(2)、附表二編號3 、4 之販毒事實：
、證人即被告己○○於97年初至97年7 月2 日間，以其持用之
    0000000000號行動電話聯絡被告寅○○，先後向被告寅○○
    購買約2 次Ｋ他命，每次均購買1 包，毛重約0.8 公克，價
    格400 元之Ｋ他命施用等情，分別經證人即共同被告己○○
    於警詢、偵查中及本院審理時供稱：我約於97年初認識寅○○他們就開始跟他們買Ｋ他命，我是以我持用之0000000000
    號行動電話聯絡寅○○，我跟寅○○買約2 次，最後1 次是
    97年6 月間，在「笑傲江湖」KTV 附近買的，我大都買1 包
    左右，每小包重0.8 公克，價格400 元等語明確（見偵字第
    4028號卷第3 、29頁、本院訴字第239 號卷三第103 至104
    頁）。
、至證人即被告己○○固曾證稱此部分所購買Ｋ他命之包數為
    1 至2 包，而未能確認購買之包數，惟其於本院審理時既已
    確明大都購買1 包，再基於「罪證有疑，利於被告」之證據
    法則，本院認被告子○○、寅○○此部分販賣Ｋ他命包數均
    為1 包，對被告子○○、寅○○較為有利，爰據此認定之。
(3)、附表二編號5至14之販毒事實：
    證人宋喬昱於97年8 月起至98年4 月14日止，以其持用之00
    00000000號行動電話，撥打被告寅○○持用之0000000000號
    行動電話，在新竹市區某處，以每包毛重約1 公克，價格40
    0 元之代價，分別向被告寅○○購得Ｋ他命共10次等情，業
    據證人宋喬昱於警詢及偵查中證述明確（見偵字第3230號卷
    二第448 至452 、464 至466 頁），並有指認照片1 份在卷
    可佐（見偵字第3230號卷二第453 頁）。
(4)、附表二編號15至17之販毒事實：
    證人陳亞凡於97年5 月至8 月間，以其持用之0000000000號
    行動電話，撥打被告寅○○持用之0000000000號行動電話，
    在新竹市「笑傲江湖」KTV 某包廂內，以每包毛重約1 公克
    ，價格400 元之代價，分別向被告寅○○購得Ｋ他命共3 次
    等情，業經證人陳亞凡於警詢及偵查中證述明確（見偵字第
    3230號卷二第484 至487 、495 至496 頁），並有指認照片
    1 份在卷可佐（見偵字第3230號卷二第488 頁）。
(5)、附表二編號18至20之販毒事實：
    證人魏章益於97年12月至98年2 月間，以其持用之00000000
    00號行動電話，撥打被告寅○○持用之0000000000號行動電
    話，在新竹市○○街與北大路口「7-11」便利超商，以每包
    毛重約1 公克，價格400 元之代價，分別向被告寅○○購得
    Ｋ他命共3 次等情，業經證人魏章益於警詢及偵查中證述明
    確（見偵字第3230號卷二第468 至472 、480 至482 頁），
    並有監聽譯文1 份在卷可佐（見偵字第3230號卷二第473 至
    475 頁）。
(6)、附表二編號21之販毒事實：
    證人酉○○於98年3 月1 日15時43分5 秒至20時8 分32秒間
    ，以其持用之0000000000號行動電話，撥打被告寅○○持用
    之0000000000號行動電話後，在新竹市○○路「好樂迪」KT
    V ，向被告寅○○購得2 小包，毛重約2 公克，價格800 元
    之Ｋ他命1 次等情，業經證人酉○○於本院審理時證述明確
    （見本院訴字第239 頁卷二第13頁、卷四第60頁），並有指
    認照片及監聽譯文各1 份在卷可佐（見偵字第3230號卷二第
    505 、512 至516 頁）。
(7)、附表二編號22之販毒事實：
    證人彭英怡於97年9 月至10月間，以其持用之0000000000號
    行動電話，撥打被告寅○○持用之0000000000號行動電話，
    在新竹市「三民國中」前，以1 包400 元之代價，向被告寅
    ○○購得Ｋ他命1 次等情，業經證人彭英怡於警詢及偵查中
    證述明確（見偵字第3230號卷二第522 至526 、532 至534
    頁），並有指認照片1 份在卷可佐（見偵字第3230號卷二第
    527 頁）。
(8)、附表二編號23至24之販毒事實：
    證人辰○○於98年2 月初某日，以其持用之0000000000號行
    動電話，撥打電話聯絡被告寅○○後，在新竹市某處，以每
    包毛重約1 公克，價格400 元之代價，向被告寅○○購得Ｋ
    他命1 次；又於同年3 月12日18時許，以上開電話撥打被告
    寅○○持用之0000000000號行動電話後，在新竹市某「麥當
    勞」，以每包毛重約1 公克，價格400 元之代價，向被告寅
    ○○購買Ｋ他命1 次等情，業經證人辰○○於警詢及偵查中
    證述明確（見偵字第3230號卷二第412 至416 、444 至446
    頁），並有指認照片及監聽譯文各1 份在卷可佐（見偵字第
    3230號卷二第417 、440 至441 頁）。
(9)、附表二編號25至29之販毒事實：
、證人即共同被告午○○於98年2 月至4 月間，以其持用之00
    00000000號行動電話聯絡被告寅○○後，在新竹市○○路與
    西大路口之「萊爾富」便利商店及新竹市某處，以每包毛重
    0.7 至0.8 公克，價格400 元之代價，分別向被告寅○○購
    得Ｋ他命共5 次等情，業經證人即共同被告午○○於警詢及
    偵查中證述明確（見98年度偵字第4020號【下稱偵字第4020
    號】卷第4 至6 、23至24頁），並有指認照片1 份在卷可佐
    （見偵字第4020號卷第16頁）。
、至證人即共同被告午○○就如附表二編號26至29部分固曾證
    稱此部分所購買Ｋ他命之包數為1 至2 包，而未能確認確切
    之購買包數，惟基於「罪證有疑，利於被告」之證據法則，
    本院認被告子○○、寅○○此部分販賣Ｋ他命包數均為1 包
    ，對被告子○○、寅○○較為有利，爰據此認定之。
(10)、附表二編號30至32之販毒事實：
、證人丙○○於97年12月25日7 時55分後某時，以其持用之00
    00000000號行動電話，撥打被告寅○○持用之0000000000號
    行動電話，在新竹市署立新竹醫院，以每包400 元之代價，
    向被告寅○○購得Ｋ他命1 次；又於97年12月至98年3 月2
    日間，以其持用之上開行動電話撥打被告寅○○持用之上開
    行動電話，在新竹市署立新竹醫院，以每包400 元之代價，
    分別向被告寅○○購得Ｋ他命共2 次等情，業經證人丙○○
    於警詢及偵查中證述明確（見偵字第4305號卷二第448 至45
    2 、460 至462 頁），並有指認照片及監聽譯文各1 份在卷
    可佐（見偵字第4305號卷二第454 、457 至459 頁）。
、至證人丙○○固曾證稱此部分所購買Ｋ他命之包數為1 至2
    包，而未能確認確切之購買包數，惟基於「罪證有疑，利於
    被告」之證據法則，本院認被告子○○、寅○○此部分販賣
    Ｋ他命包數均為1 包，對被告子○○、寅○○較為有利，爰
    據此認定之。
、附表二編號33至35之販毒事實：
    證人壬○○○於98年12月18日20時28分59秒後某時，以其持
    用之0000000000號行動電話，撥打被告寅○○持用之000000
    0000號行動電話後，在新竹市○○路「大潤發」，以400 元
    之代價，向被告寅○○購得Ｋ他命1 包；又於同年4 月3 日
    21時27分58秒後某時，以同一聯絡方式，在新竹市某處，以
    800 元之代價向被告寅○○購得Ｋ他命2 包；再於同年4 月
    4 日15時5 分56秒後某時，以同一聯絡方式，在新竹市某處
    ，以800 元之代價向被告寅○○購得Ｋ他命2 包等情，業經
    證人壬○○○於本院審理時證述明確（見本院訴字第23 9號
    卷二第183 至184 頁），並有指認照片及監聽譯文各1 份在
    卷可佐（見偵字第4305號卷二第470 、473 、476 至441 頁
    ）。
、附表二編號36至40之販毒事實：
    證人未○○於97年5 月間某時，以其持用之0000000000號行
    動電話，撥打電話聯絡被告寅○○後，在新竹市某處，以20
    00元之代價，向被告寅○○1 次購得毛重共約4 至5 公克之
    Ｋ他命6 包；又於同年5 月至7 月間，以上開電話聯絡被告
    寅○○後，在新竹市某處，以每次均6 包、毛重均共約4 至
    5 公克、價格均為2000元之代價，分別向被告寅○○購得Ｋ
    他命共4 次等情，分別經證人未○○於警詢、偵查中及本院
    審理時證述明確（見偵字第4305號卷二第426 至427 、438
    至440 頁、本院訴字第239 號卷四第111 、116 、119 至12
    0 頁），並有指認照片1 份在卷可佐（見偵字第4305號卷二
    第430 頁）。
、附表二編號41至44之販毒事實：
    證人黃競儀於97年12月17日21時22分後某時，以其持用之00
    00000000號行動電話，撥打被告寅○○持用之0000000000號
    行動電話後，在新竹市○○路「碧雲天」汽車旅館旁，以40
    0 元之價格，向被告寅○○購得毛重約0.7 公克之Ｋ他命1
    包；又於同年12月29日21時9 分後某時，以同一聯絡方式，
    在新竹市○○路66巷38號前，以400 元之價格，向被告寅○○購得毛重約0.7 公克之Ｋ他命1 包；再於97年12月底至98
    年2 月間，以同一聯絡方式，在新竹市某處，以每包毛重0.
    7 公克，價格400 元之代價，分別向被告寅○○購得Ｋ他命
    共2 次等情，業經證人黃競儀於警詢及偵查中證述明確（見
    偵字第4305號卷三第33至38、47至48頁），並有指認照片及
    監聽譯文各1 份在卷可佐（見偵字第4305號卷三第39、42至
    46頁）。
、附表二編號45至47之販毒事實：
、證人陳峻豪於98年2 月至3 月間，以其持用之0000000000號
    行動電話，撥打被告寅○○持用之0000000000號行動電話後
    ，在新竹市某處，以每包400 元之代價，分別向被告寅○○
    購得Ｋ他命共3 次等情，業經證人陳峻豪於警詢及偵查中證
    述明確（見偵字第4305號卷二第379 至380 頁、卷三第181
    至184 頁），並有指認照片及監聽譯文各1 份在卷可佐（見
    偵字第4305號卷三第185 、188 頁、卷二第376 、377 頁）
    。
、至證人陳峻豪固曾證稱此部分所購買Ｋ他命之包數為1 至2
    包，而未能確認確切之購買包數，惟基於「罪證有疑，利於
    被告」之證據法則，本院認被告子○○、寅○○此部分販賣
    Ｋ他命包數均為1 包，對被告子○○、寅○○較為有利，爰
    據此認定之。
、附表二編號48至52之販毒事實：
    證人黃子軒於98年1 月間、2 月間、3 月間、4 月4 日某時
    ，均以其持用之0000000000號行動電話，撥打被告寅○○持
    用之0000000000號行動電話聯絡被告寅○○後，在如附表二
    編號48至52所載等處，均以1 包400 元之代價，向被告寅○○購得Ｋ他命共5 次等情，業經證人黃子軒於警詢及偵查中
    證述明確（見偵字第4305號卷二第392 至394 、403 至404
    頁），並有指認照片及監聽譯文各1 份在卷可佐（見偵字第
    4305號卷二第396 、399 至401 頁）。
、附表二編號53至54之販毒事實：
    證人陳思潔於98年2 月至3 月31日間，以其持用之00000000
    00號行動電話，撥打被告寅○○持用之0000000000號行動電
    話聯絡被告寅○○後，在新竹市○○路2 段180 號「笑傲江
    湖」KTV ，以1 包400 元之代價，分別向被告寅○○購得購
    得Ｋ他命共2 次等情，業經證人陳思潔於警詢及偵查中證述
    明確（見偵字第4305號卷三第99至103 、111 至112 頁），
    並有指認照片及監聽譯文各1 份在卷可佐（見偵字第4305號
    卷三第104 、107 至109 頁）。
、附表二編號55至58之販毒事實：
、證人聶羽函分別於97年5 、6 月間某時、9 月間某時及11月
    間某時，均以其持用之0000000000號行動電話，撥打電話聯
    絡被告寅○○後，在其位於新竹市○○○路59巷6 號7 樓之
    1 住處附近，以每包400 元之代價，分別向被告寅○○購得
    如附表二編號55至58所示包數之Ｋ他命共4 次等情，業經證
    人聶羽函於警詢及偵查中證述明確（見偵字第4305號卷三第
    59至63、70至72頁），並有指認照片2 份在卷可佐（見偵字
    第4305號卷三第64、68頁）。
、至證人聶羽函固曾證稱如附表二編號57、58部分所購買Ｋ他
    命之包數為1 至2 包，而未能確認確切之購買包數，惟基於
    「罪證有疑，利於被告」之證據法則，本院認被告子○○、
    寅○○此部分販賣Ｋ命包數均為1 包，對被告子○○、寅○○較為有利，爰據此認定之。
、附表二編號59至62之販毒事實：
    證人蕭詩涵於97年初至98年2 月間，以其持用之0000000000
    號行動電話，撥打被告寅○○持用之0000000000號行動電話
    聯絡被告寅○○後，在新竹市某處，以每包400 元之價格，
    分別向被告寅○○購得Ｋ他命4 次等情，業經證人蕭詩涵於
    警詢及偵查中證述明確（見偵字第4305號卷三第120 至124
    、131 至133 頁），並有指認照片及監聽譯文各1 份在卷可
    佐（見偵字第4305號卷三第125 、128 至129 頁）。
、附表二編號64至73之販毒事實：
、證人即共同被告葉明峻於98年1 月至4 月間，以其持用之00
    00000000號行動電話，撥打電話聯絡被告寅○○後，在新竹
    市某處，以3 包1000元之價格，分別向被告寅○○購得Ｋ他
    命共10次等情，業經證人葉明峻於警詢及偵查中證述明確（
    見偵字第4305號卷一第219 至223 頁、99年度偵字第4152號
    【偵字第4152號】卷第244 至246 頁），並有指認照片1 份
    在卷可佐（見偵字第4305號卷一第230 、233 頁）。
、至證人即共同被告葉明峻固曾證稱此部分所購買Ｋ他命之包
    數為3 至5 包，而未能確認確切之購買包數，惟基於「罪證
    有疑，利於被告」之證據法則，本院認被告子○○、寅○○
    此部分販賣Ｋ他命包數均為3 包，對被告子○○、寅○○較
    為有利，爰據此認定之。
２、此外復有車籍查詢資料、證人辰○○、宋喬昱、魏章益、陳
    亞凡、午○○、酉○○、彭英怡、葉明峻、癸○○、蘇嘉偉
    、陳思潔、黃子軒、聶羽函、未○○等人之臺灣檢驗科技股
    份有限公司濫用藥物檢驗報告各1 份（見偵字第4305號卷一
    第20頁、卷二第543 至575 頁）、子○○販毒集團案相關譯
    文1 本在卷可佐。
３、綜上，本件被告子○○、寅○○為附表二編號1 至62、64至
    73所示販賣第三級毒品Ｋ他命之犯行，應堪認定，均應依法
    論科。
(二)、關於附表二編號63部分：
１、訊據被告子○○對於如附表二編號63所為之販賣Ｋ他命犯行
    ，業經被告子○○於本院審理時坦白承認（見本院訴字第23
    9 號卷三第185 至186 、188 至189 頁）。另訊據被告寅○○固坦認曾於如附表二編號63所示之時間、地點與證人郭泳
    毅聯絡交易Ｋ他命之事實，惟矢口否認有何此部分販賣Ｋ他
    命之犯行，辯稱：我送Ｋ他命過去時，郭泳毅嫌Ｋ他命太少
    ，我們沒有完成交易云云。
２、經查，證人郭泳毅確於97年10月至98年1 月間某時，以其持
    用之0000000000號行動電話聯絡被告寅○○後，約在新竹市
    某處，以每包400 元之代價，向被告寅○○購得Ｋ他命1 小
    包等情，業經證人郭泳毅於警詢時證稱：我聽朋友說寅○○
    有在賣Ｋ他命，我就去找寅○○，之後寅○○給我1 支電話
    ，我用我的0000000000號電話聯絡寅○○相約見面，見面後
    我們才進行交易，我只有買1 包400 元等語（見偵字第4305
    號卷三第152 至154 頁），及於偵查中證稱：我於97年10月
    至98年1 月間有施用Ｋ他命，我有跟寅○○買過1 次Ｋ他命
    400 元，我是用我的0000000000號電話打給寅○○，電話中
    只有約地點，是見面後才講到要買幾包Ｋ他命等語明確（見
    偵字第4305號卷三第164 至165 頁），且互核證人郭泳毅先
    後證述之情節大致相符，並有指認相片及臺灣檢驗科技股份
    有限公司濫用藥物檢驗報告各1 份在卷可佐（見偵字第4305
    號卷三第157 頁、卷二第574 頁），而被告寅○○未曾供述
    與證人郭泳毅間有何仇恨，證人郭泳毅本無虛偽陳述誣陷被
    告寅○○，並自陷偽證罪責之動機及必要，足見證人郭泳毅
    上開證述尚非無稽。參酌被告寅○○坦認曾與證人郭泳毅聯
    絡後見面交易Ｋ他命等語（見本院訴字第239 號卷五第103
    頁），證明被告寅○○與證人郭泳毅確曾聯絡交易Ｋ他命之
    事實，益見證人郭泳毅證述之上開情節信而有徵，證人郭泳
    毅上開證述應是陳述事實，堪以採信，被告寅○○辯稱與證
    人郭泳毅並未交易成功云云，則為卸責之詞，委無足採，被
    告寅○○此部分犯行，應堪認定。
３、綜上，本件被告子○○、寅○○為如附表二編號63所示販賣
    第三級毒品Ｋ他命予證人郭泳毅之犯行，應堪認定，亦應依
    法論科。
三、上開事實欄五部分（即附表三至六被告子○○、寅○○分別
    與被告申○○、戊○○、曾彥睿及共犯卯○○共同販賣Ｋ他
    命部分）：
(一)、附表三部分（即被告子○○、寅○○、申○○共同販賣Ｋ他
    命部分）：
１、附表三編號1至13、15至18部分：
    訊據被告子○○、寅○○對其等於上開事實欄五所載之時間
    ，由被告寅○○、申○○談妥如事實欄五所載之協議後，分
    別於如附表三編號1 至13、15至18所示之時間、地點、交易
    方式、交易對象，販賣如附表三上開編號所示之Ｋ他命，並
    收取如附表三上開編號所示之金額等事實均坦承不諱（被告
    子○○部分見本院訴字第239 號卷三第185 至186 、188 至
    189 頁；被告寅○○部分見偵字第3230號卷一第87至96、13
    9 至143 頁、本院訴字第239 號卷一第25至26、127 至128
    頁、卷五第97至106 頁；被告申○○部分見偵字第4305號卷
    一第128 至134 頁、98年度偵字第3529號【下稱偵字第3529
    號】卷第95至98頁、本院訴字第239 號卷一第147 至148 頁
    、卷五第108 至110 頁），其等上開自白且與下列證據相符
    ，堪值採為本案認定犯罪事實之證據：
(1)、附表三編號1、2之販毒事實：
    證人即共同被告己○○於97年6 月至7 月間，以其持用之00
    00000000號行動電話聯絡被告申○○後，在新竹市某處，以
    每包毛重約0.8 公克，價格400 元之代價，曾向被告申○○
    購得Ｋ他命2 次等情，業經證人即共同被告己○○於警詢及
    偵查中證述明確（見偵字第4305號卷一第165 至168 頁、偵
    字第4028號卷第29至30頁），並有指認照片1 份在卷可佐（
    見偵字第4028號卷第21至22頁）。
(2)、附表三編號3至12之販毒事實：
    證人宋喬昱於97年8 月起至98年1 月止，以其持用之000000
    0000號行動電話，撥打被告申○○持用之0000000000號行動
    電話，在新竹市區某處，以每包毛重約1 公克，價格400 元
    之代價，曾向被告申○○購得Ｋ他命10次等情，業據證人宋
    喬昱於警詢及偵查中證述明確（見偵字第3230號卷二第448
    至452 、464 至466 頁），並有指認照片1 份在卷可佐（見
    偵字第3230號卷二第455 頁）。
(3)、附表三編號13之販毒事實：
    證人彭英怡於97年12月28日某時，以其持用之0000000000號
    行動電話，撥打被告寅○○持用之0000000000號行動電話後
    ，在新竹市「三民國中」前，以每包400 元之代價，向被告
    寅○○、申○○購得Ｋ他命1 包等情，業經證人彭英怡於警
    詢及偵查中證述明確（見偵字第3230號卷二第522 至526 、
    532 至534 頁），並有指認照片及簡訊資料各1 份在卷可佐
    （見偵字第3230號卷二第529 至530 頁）。
(4)、附表三編號15至18之販毒事實：
    證人未○○於97年7 月間某日及其後每隔2 星期，以其持用
    之0000000000號行動電話，撥打電話聯絡被告寅○○後，在
    新竹市某處，以每次均6 包、毛重合計約4 至5 公克、價格
    均為2000元之方式，向被告申○○購得Ｋ他命共4 次等情，
    業經證人未○○於警詢、偵查中及本院審理時證述明確（見
    偵字第4305號卷二第426 至428 、438 至440 頁、本院訴字
    第239 號卷四第111 、116 、119 至120 頁），並有指認照
    片1 份在卷可佐（見偵字第4305號卷二第432 頁）。
２、附表三編號14部分：
(1)、訊據被告申○○矢口否認有何於附表三編號14所示之販賣Ｋ
    他命犯行，辯稱：我販賣Ｋ他命之時間是97年6 、7 月起至
    98年1 月止，98年2 月間我已經退出，不曾於98年2 月10日
    販賣Ｋ他命予辰○○云云。
(2)、經查，證人辰○○確於98年2 月10日18時許，以其持用之00
    00000000號行動電話，撥打被告申○○持用之0000000000號
    行動電話聯絡被告申○○後，約在新竹市○○路「麥當勞」
    ，以每包400 元之代價，向被告申○○購得Ｋ他命1 包等情
    ，業經證人辰○○於警詢時證稱：我於98年2 月左右開始向
    申○○等人購買Ｋ他命，申○○的綽號叫「阿銘」，我記得
    曾以我持用之0000000000號電話撥打0000000000之電話，約
    在新竹市○○路「麥當勞」，向申○○購買Ｋ他命1 次，時
    間是98年2 月10日18時左右，我購買的價格是1 包400 元，
    毛重1 公克等語（見偵字第3230號卷二第412 至416 頁），
    及於偵查中證稱：我從98年2 月以後開始向申○○等人購買
    、施用Ｋ他命，印象中曾於98年2 月10日18時左右，在新竹
    市○○路「麥當勞」，以1 包400 元之價格，向申○○買過
    Ｋ他命1 次等語明確（見偵字第3230號卷二第444 至445 頁
    ），互核其上開證述之情節大致相符，並有指認相片1 份在
    卷可佐（見偵字第3230號卷二第419 頁），而被告申○○未
    曾供述與證人辰○○間有何仇恨，證人辰○○應無虛偽陳述
    誣陷被告申○○，並自陷偽證刑責之動機及必要，足見證人
    辰○○上開證述尚非無稽。再證人辰○○係於98年2 月間開
    始施用Ｋ他命，其與被告申○○並非朋友，其等僅係單純購
    買Ｋ他命之關係，業經證人辰○○於偵查中證述在卷（見偵
    字第32 30 號卷第444 頁），足認證人辰○○與被告申○○
    於98年2 月前應不認識，然證人辰○○既能於警方提供之17
    張人頭照片中指認被告申○○，此有上開指認相片1 份在卷
    可稽，其於警詢時更逕自陳明被告申○○之綽號為「阿銘」
    等語，亦如上述，益見證人辰○○確曾與被告申○○交易Ｋ
    他命無誤，否則豈能為如上供述及指認之可能，是證人辰○○上開證述之情，應為事實，堪以採信，被告申○○辯稱未
    曾與證人辰○○交易Ｋ他命云云，洵為卸責之詞，無足採信
    ，被告申○○此部分販賣Ｋ他命之犯行，亦堪認定。
３、此外，復有車籍查詢資料、證人辰○○等人之臺灣檢驗科技
    股份有限公司濫用藥物檢驗報告各1 份（見偵字第4305號卷
    一第20頁、卷二第543 至575 頁）、子○○販毒集團案相關
    譯文1 本在卷可佐。
４、綜上，本件被告子○○、寅○○、申○○為如附表三販賣第
    三級毒品Ｋ他命之犯行，均堪認定，均應依法論科。
(二)、附表四部分（即被告子○○、寅○○、戊○○共同販賣Ｋ他
    命部分）：
１、訊據被告子○○、寅○○對其等於上開事實欄五所載之時間
    ，由被告寅○○、戊○○談妥如事實欄五所載之協議後，分
    別於如附表四所示之時間、地點、交易方式、交易對象，販
    賣如附表四所示之Ｋ他命，並收取如附表四所示之金額等事
    實均坦承不諱（被告子○○部分見本院訴字第239 號卷三第
    185 至186 、188 至189 頁；被告寅○○部分見偵字第3230
    號卷一第87至96、139 至143 頁、本院訴字第239 號卷一第
    25至26、127 至128 頁、卷五第97至106 頁；被告戊○○部
    分見98年度偵字第3307號【下稱偵字第3307號】卷第6 至19
    、40至45頁、本院訴字第239 號卷一第27至28、176 至179
    頁、卷二第146 頁、卷三第22頁、卷五第104 至106 頁），
    其等上開自白且與下列證據相符，堪值採為本案認定犯罪事
    實之證據：
(1)、附表四編號1、2之販毒事實：
    證人即被告己○○於98年1 月至2 月間，曾以其持用之0000
    000000號行動電話聯絡被告戊○○後，在新竹市區某處，以
    每包毛重約0.8 公克，價格400 元之代價，向被告戊○○購
    得Ｋ他命等情，業經證人即共同被告己○○於警詢及偵查中
    證述明確（見偵字第4305號卷一第164 至168 頁、偵字第40
    28號卷第29至30頁），並有指認照片1 份在卷可佐（見偵字
    第4028號卷第21至22頁）。
(2)、附表四編號3至12、14至15之販毒事實：
    證人宋喬昱於同年1 月至4 月14日間，以其持用之00000000
    00號行動電話，撥打被告戊○○持用之0000000000號行動電
    話聯絡被告戊○○，在新竹市監理站「萊爾富」便利商店附
    近，向被告戊○○購得毛重約1 公克，價格400 元之Ｋ他命
    多次；又於98年1 月8 日凌晨1 時，以同一聯絡方式，向被
    告戊○○購得毛重約1 公克，價格400 元之Ｋ他命1 包；再
    於同年1 月8 日17時，在新竹市○道○路羊肉爐前，以同一
    聯絡方式，向被告戊○○購得毛重約1 公克，價格400 元之
    Ｋ他命1 包等情，業據證人宋喬昱於警詢及偵查中證述明確
    （見偵字第3230號卷二第448 至452 、464 至466 頁），並
    有指認照片及監聽譯文各1 份在卷可佐（見偵字第3230號卷
    二第455 、458 至460 頁）。
(3)、附表四編號13之販毒事實：
    證人辰○○於98年3 月15日21時許，以其持用之0000000000
    號行動電話，撥打被告戊○○持用之0000000000號行動電話
    聯絡被告戊○○後，在新竹市○○路棒球場，向被告戊○○
    購買毛重約1 公克，價格400 元之Ｋ他命1 包等情，業經證
    人辰○○於警詢及偵查中證述明確（見偵字第3230號卷二第
    412 至416 、444 至446 頁），並有指認照片1 份在卷可佐
    （見偵字第3230號卷二第419 頁）。
(4)、附表四編號16至19之販毒事實：
、證人丙○○於98年1 月至3 月2 日間，曾以其持用之000000
    0000號行動電話，撥打被告戊○○持用之0000000000號行動
    電話，在新竹市署立新竹醫院，以每包400 元之代價，向被
    告戊○○購得Ｋ他命4 次等情，業經證人丙○○於警詢及偵
    查中證述明確（見偵字第4305號卷二第448 至452 、460 至
    462 頁），並有指認照片1 份在卷可佐（見偵字第4305號卷
    二第456 頁）。
、至證人丙○○固曾證稱此部分所購買Ｋ他命之包數為1 至2
    包，而未能確認確切之購買包數，惟基於「罪證有疑，利於
    被告」之證據法則，本院認被告子○○、寅○○、戊○○此
    部分販賣Ｋ他命包數均為1 包，對被告子○○、寅○○、戊○○較為有利，爰據此認定之。
(5)、附表四編號20之販毒事實：
    證人未○○於98年1 月至2 月間某時，曾以其持用之000000
    0000號行動電話，撥打電話聯絡被告戊○○後，在新竹市○○街與延平路口附近，以6 包合計毛重約4 至5 公克，價格
    2000元之代價，向被告戊○○購得Ｋ他命等情，業經證人未
    ○○於警詢、偵查中及本院審理時證述明確（見偵字第4305
    號卷二第426 至428 、438 至440 頁、本院訴字第239 號卷
    四第110 至112 、114 頁），並有指認照片1 份在卷可佐（
    見偵字第4305號卷二第432 頁）。
(6)、附表四編號21至22之販毒事實：
、證人癸○○於97年1 月至4 月間，曾以其持用之0000000000
    號行動電話聯絡被告戊○○後，約在新竹市某處，以每包40
    0 元之代價，向被告戊○○購得Ｋ他命1 包多次等情，業經
    證人癸○○於警詢、偵查中及本院審理時證述明確（見偵字
    第43 05 號卷三第15至18、26至28頁、本院訴字第239 號卷
    三第10、18頁），並有指認照片1 份在卷可佐（見偵字第43
    05號卷三第21頁）。
、至證人癸○○固曾證稱此部分所購買Ｋ他命之包數為1 至2
    包，而未能確認確切之購買包數，惟基於「罪證有疑，利於
    被告」之證據法則，本院認被告子○○、寅○○、戊○○此
    部分販賣Ｋ他命包數均為1 包，對被告子○○、寅○○、戊○○較為有利，爰據此認定之。
(7)、附表四編號23至24之販毒事實：
    證人蘇嘉偉於98年1 月6 日12時11分19秒後某時，以其持用
    之0000000000號行動電話，撥打被告戊○○持用之00000000
    00號行動電話聯絡被告戊○○後，約在新竹市○○○街「7-
    11」便利商店前，以每包400 元之代價，向被告戊○○購得
    Ｋ他命1 包；又於98年1 月至2 月中旬間某時，以同一聯絡
    方式，約在新竹市○○○街「7-11」便利商店前，以每包40
    0 元之代價，向被告戊○○購得Ｋ他命1 包等情，業經證人
    蘇嘉偉於警詢及偵查中證述明確（見偵字第4305號卷三第78
    至81、88至90頁），並有指認照片及監聽譯文各1 份在卷可
    佐（見偵字第4305號卷三第84至86頁）。
(8)、附表四編號25之販毒事實：
    證人陳思潔於98年2 月至3 月31日間某時，以其持用之0000
    000000號行動電話，撥打被告戊○○持用之0000000000號行
    動電話聯絡被告戊○○後，在新竹市○○路2 段180 號「笑
    傲江湖」KTV 某包廂內，以每包400 元之代價，向被告戊○○購得Ｋ他命1 包等情，業經證人陳思潔於警詢及偵查中證
    述明確（見偵字第4305號卷三第99至103 、111 至112 頁）
    ，並有指認照片及監聽譯文各1 份在卷可佐（見偵字第4305
    號卷三第106 、107 至109 頁）。
(9)、附表四編號26至29之販毒事實：
、證人聶羽函於98年1 月至3 月31日間，曾以其持用之000000
    0000號行動電話，撥打電話聯絡被告戊○○後，約在其位於
    新竹市○○○路59巷6 號7 樓之1 住處附近，以每包400 元
    之代價，向被告戊○○購得Ｋ他命4 次等情，業經證人聶羽
    函於警詢及偵查中證述明確（見偵字第4305號卷三第59至63
    、70至72頁），並有指認照片2 張在卷可佐（見偵字第4305
    號卷三第66、68頁）。
、至證人聶羽函固曾證稱此部分所購買Ｋ他命之包數為1 至2
    包，而未能確認確切之購買包數，惟基於「罪證有疑，利於
    被告」之證據法則，本院認被告子○○、寅○○、戊○○此
    部分販賣Ｋ他命包數均為1 包，對被告子○○、寅○○較為
    有利，爰據此認定之。
(10)、附表四編號30至35之販毒事實：
    證人蕭詩涵於98年1 月初至3 月間，曾以其持用之00000000
    00號行動電話，撥打被告戊○○持用之0000000000號行動電
    話聯絡被告戊○○後，約在在新竹市某處，以每包400 元之
    價格，向被告戊○○購得Ｋ他命6 次等情，業經證人蕭詩涵
    於警詢及偵查中證述明確（見偵字第4305號卷三第120 至12
    4 、131 至133 頁），並有監聽譯文1 份及指認照片2 份在
    卷可佐（見偵字第4305號卷三第125 、128 至129 頁）。
、附表四編號36至39之販毒事實：
    證人郭泳毅於98年1 月間，以其持用之0000000000號行動電
    話聯絡被告戊○○後，約在新竹市某處，以1 包400 元之代
    價，向被告戊○○購買Ｋ他命共4 次等情，業經證人郭泳毅
    於警詢及偵查中證述明確（見偵字第4305號卷三第164 至16
    5 頁），並有指認照片1 份在卷可佐（見偵字第4305號卷三
    第159 頁）。
、附表四編號40至41之販毒事實：
、證人即共同被告葉明峻於98年1 月至4 月間，曾以其持用之
    0000000000號行動電話，撥打電話聯絡被告戊○○後，在新
    竹市某處，以3 包1000元之價格，向被告戊○○購得Ｋ他命
    2 次等情，業經證人即共同被告葉明峻於警詢及偵查中證述
    明確（見偵字第4305號卷一第219 至223 頁、偵字第4152號
    卷第244 至246 頁），並有指認照片1 份在卷可佐（見偵字
    第4305號卷一第233 頁）。
、至證人即共同被告葉明峻固曾證稱此部分所購買Ｋ他命之包
    數為3 至5 包，而未能確認確切之購買包數，惟基於「罪證
    有疑，利於被告」之證據法則，本院認被告子○○、寅○○
    、戊○○此部分販賣Ｋ他命包數均為3 包，對被告子○○、
    寅○○、戊○○較為有利，爰據此認定之。
２、此外，復有車籍查詢資料、證人宋喬昱等人之臺灣檢驗科技
    股份有限公司濫用藥物檢驗報告各1 份（見偵字第4305號卷
    一第20頁、卷二第543 至575 頁）、子○○販毒集團案相關
    譯文1 本在卷可佐。
３、綜上，被告子○○、寅○○、戊○○為如附表四販賣第三級
    毒品Ｋ他命之犯行，應堪認定，均應依法論科。
(三)、附表五部分（即被告子○○、寅○○、曾彥睿共同販賣Ｋ他
    命部分）
１、訊據被告子○○、寅○○、曾彥睿對其等於上開事實欄五所
    載之時間，由被告寅○○、曾彥睿談妥如事實欄五所載之協
    議後，被告寅○○將被告子○○販入之Ｋ他命交予被告曾彥
    睿，推由被告曾彥睿分別於如附表五所示之時間、地點、交
    易方式、交易對象，販賣如附表五所示之Ｋ他命，並收取如
    附表五所示之金額等事實均坦承不諱（被告子○○部分見本
    院訴字第239 號卷三第185 至186 、188 至189 頁；被告寅
    ○○部分見偵字第3230號卷一第87至96、139 至143 頁、本
    院訴字第239 號卷一第25至26、127 至128 頁、卷五第97至
    106 頁；被告曾彥睿部分見偵第3230號卷一第150 至157 、
    165 至169 頁、本院訴字第239 號卷一第128 至129 ），互
    核其等供述之情節大致相符，其等上開自白且與下列證據相
    符，堪值採為本案認定犯罪事實之證據：
(1)、附表五編號1、2之販毒事實：
    證人酉○○於98年2 月28日3 時15分至4 時50分間某時，以
    其持用之0000000000號行動電話，撥打被告寅○○持用之00
    00000000號行動電話後，約在新竹市○○街「大潤發」，以
    每包400 元之代價，向被告寅○○、曾彥睿購得毛重1 公克
    之Ｋ他命1 包；又於同日5 時43分後某時，以同一聯絡方式
    ，約在新竹市○○路「中興百貨」附近，以每包400 元之代
    價，向被告寅○○、曾彥睿購得毛重約1 公克之Ｋ他命1 包
    等情，業經證人酉○○於本院審理時證述明確（見本院訴字
    第239 頁卷四第59至65頁），並有指認照片及監聽譯文各1
    份在卷可佐（見偵字第3230號卷二第506 、509 至512 頁）
    。
(2)、附表五編號3之販毒事實：
    證人辰○○於98年2 月至3 月間某時，以其持用之00000000
    00號行動電話聯絡被告曾彥睿後，約在新竹市○○路棒球場
    ，向被告曾彥睿購得毛重約1 公克，價格400 元之Ｋ他命1
    包等情，業經證人辰○○於警詢及偵查中證述明確（見偵字
    第3230號卷二第412 至416 、444 至446 頁），並有指認照
    片1 份在卷可佐（見偵字第3230號卷二第418 頁）。
(3)、附表五編號4至6之販毒事實：
    證人丙○○於98年1 月至3 月2 日間，曾以其持用之000000
    0000號行動電話，撥打被告曾彥睿持用之0000000000號行動
    電話聯絡被告曾彥睿後，約在新竹市署立新竹醫院，以每包
    400 元之代價，向被告曾彥睿購得Ｋ他命3 次等情，業經證
    人丙○○於警詢及偵查中證述明確（見偵字第4305號卷二第
    448 至452 、460 至462 頁），並有指認照片1 份在卷可佐
    （見偵字第4305號卷二第455 、457 頁）。
(4)、附表五編號7之販毒事實：
    證人壬○○○於98年3 月31日19時43分11秒後某時，以其持
    用之0000000000號行動電話，撥打電話被告曾彥睿持用之00
    00000000號行動電話後，在新竹市「動物王國」寵物店，以
    每包400 元之代價，向被告曾彥睿購得Ｋ他命1 包等情，業
    經證人壬○○○於本院審理時證述明確（見本院訴字第239
    號卷二第178 、183 至184 頁），並有指認照片及監聽譯文
    各1 份在卷可佐（見偵字第4305號卷二第471 、473 、477
    頁）。
(5)、附表五編號8之販毒事實：
    證人未○○於98年3 月間某日，曾以其持用之0000000000號
    行動電話，撥打電話聯絡被告曾彥睿後，約在新竹市○○街
    與延平路口之「全家」便利商店附近，以800 元之價格向被
    告曾彥睿購得Ｋ他命2 包等情，業經證人未○○於警詢、偵
    查中及本院審理時證述明確（見偵字第4305號卷二第426 至
    428 、438 至440 頁、本院訴字第239 號卷四第110 至112
    、114 頁），並有指認照片1 份在卷可佐（見偵字第4305號
    卷二第431 頁）。
(6)、附表五編號9之販毒事實：
、證人癸○○於98年3 月1 日5 時1 分41秒後某時，曾以其持
    用之0000000000號行動電話，撥打被告曾彥睿持用之000000
    0000號行動電話聯絡被告曾彥睿後，以每包400 元之代價，
    向被告曾彥睿購得毛重約1 公克之Ｋ他命1 包等情，業經證
    人癸○○於警詢、偵查中及本院審理時證述明確（見偵字第
    4305號卷三第15至18、26至28頁、本院訴字第239 號卷三第
    10、18頁），並有指認照片及監聽譯文各1 份在卷可佐（見
    偵字第4305號卷三第21、22、25頁）。
、至證人癸○○固曾證稱此部分所購買Ｋ他命之包數為1 至2
    包，而未能確認確切之購買包數，惟基於「罪證有疑，利於
    被告」之證據法則，本院認被告子○○、寅○○、曾彥睿此
    部分販賣Ｋ他命包數均為1 包，對被告子○○、寅○○、曾
    彥睿較為有利，爰據此認定之。
２、此外，復有車籍查詢資料、證人宋喬昱等人之臺灣檢驗科技
    股份有限公司濫用藥物檢驗報告各1 份（見偵字第4305號卷
    一第20頁、卷二第543 至575 頁）、子○○販毒集團案相關
    譯文1 本在卷可佐。
３、綜上所述，被告子○○、寅○○、曾彥睿為如附表五販賣第
    三級毒品Ｋ他命之犯行，應堪認定，均應依法論科。
(四)、附表六部分（即被告子○○、寅○○與證人卯○○共同販賣
    Ｋ他命部分）
１、訊據被告子○○、寅○○對其等於上開事實欄五所載之時間
    ，由被告寅○○與證人卯○○談妥如事實欄五所載之協議後
    ，被告寅○○將被告子○○販入之Ｋ他命交予證人卯○○，
    推由證人卯○○分別於如附表六所示之時間、地點、交易方
    式、交易對象，販賣如附表六所示之Ｋ他命，並收取如附表
    六所示之金額等事實均坦承不諱（被告子○○部分見本院訴
    字第239 號卷三第185 至186 、188 至189 頁；被告寅○○
    部分見偵字第3230號卷一第87至96、139 至143 頁、本院訴
    字第239 號卷一第25至26、127 至128 頁、卷五第97至106
    頁），核與證人卯○○於警詢及偵查中證述之情節大致相符
    （見偵字第3230號卷第37至46、75至78頁），而被告子○○
    、寅○○上開自白且與下列證據相符，堪值採為本案認定犯
    罪事實之證據：
(1)、附表六編號1至5之販毒事實：
    證人宋喬昱於97年8 月至98年4 月14日間，以其持用之0000
    000000號行動電話，撥打證人卯○○持用之0000000000號行
    動電話聯絡證人卯○○後，約在新竹市某處，分別向證人卯
    ○○購得毛重約1 公克，價格400 元之Ｋ他命共5 次等情，
    業據證人宋喬昱於警詢及偵查中證述明確（見偵字第3230號
    卷二第448 至452 、464 至466 頁），並有指認照片1 份在
    卷可佐（見偵字第3230號卷二第455 頁）。
(2)、附表六編號6之販毒事實：
    證人梁慶鴻於98年4 月14日18時25分許，以其持用之000000
    0000號行動電話，撥打證人卯○○持用之0000000000號行動
    電話聯絡證人卯○○後，約在新竹市○○路「大潤發」附近
    ，以每包400 元之代價，向證人卯○○購得毛重共約1.8 公
    克之Ｋ他命2 包等情，業經證人梁慶鴻於警詢及偵查中證述
    明確（見偵字第3230號卷一第9 至15頁）。
(3)、附表六編號7之販毒事實：
    證人辰○○於98年2 月28日10時許，以其持用之0000000000
    號行動電話，撥打證人卯○○持用之0000000000號行動電話
    聯絡證人卯○○後，約在新竹市○○路「麥當勞」，向證人
    卯○○購得毛重約1 公克，價格400 元之Ｋ他命1 包等情，
    業經證人辰○○於警詢及偵查中證述明確（見偵字第3230號
    卷二第412 至416 、444 至446 頁），並有指認照片1 份在
    卷可佐（見偵字第3230號卷二第419 頁）。
(4)、附表六編號8之販毒事實：
    證人丙○○於97年12月至98年3 月2 日間某時，以其持用之
    0000000000號行動電話，撥打證人卯○○持用之0000000000
    號行動電話聯絡證人卯○○後，約在新竹市署立新竹醫院，
    以每包400 元之代價，向證人卯○○購得Ｋ他命1 包等情，
    業經證人丙○○於警詢及偵查中證述明確（見偵字第4305號
    卷二第448 至452 、460 至462 頁），並有指認照片1 份在
    卷可佐（見偵字第4305號卷二第456 、457 頁）。
(5)、附表六編號9之販毒事實：
    證人壬○○○於98年12月18日5 時20分16秒後某時，以其持
    用之0000000000號行動電話，撥打電話證人卯○○持用之00
    00000000號行動電話後，在新竹市某處，以每包400 元之代
    價，向證人卯○○購得Ｋ他命1 包等情，業經證人壬○○○
    於本院審理時證述明確（見本院訴字第239 號卷二第178 、
    183 頁），並有指認照片及監聽譯文各1 份在卷可佐（見偵
    字第4305號卷二第472 、473 、476 至477 頁）。
(6)、附表六編號10之販毒事實：
    證人陳怡燕於98年12月間某時，以其持用之0000000000號行
    動電話，撥打被告寅○○持用之0000000000號行動電話聯絡
    被告寅○○後，約在新竹市○○路65巷24號4 樓之16「微風
    廣場」，以800 元之代價，向被告寅○○與證人卯○○購得
    Ｋ他命2 包等情，業經證人陳怡燕於警詢及偵查中證述明確
    （見偵字第4305號卷二第488 至493 、500 至502 頁），並
    有指認照片及監聽譯文各1 份在卷可佐（見偵字第4305號卷
    二第496 至499 頁）。
２、此外，復有車籍查詢資料、證人宋喬昱等人之臺灣檢驗科技
    股份有限公司濫用藥物檢驗報告各1 份（見偵字第4305號卷
    一第20頁、卷二第543 至575 頁）、子○○販毒集團案相關
    譯文1 本及扣案之Ｋ他命36包（合計毛重32.4公克，合計驗
    後淨重22.1122 公克）、門號0000000000號行動電話1 具（
    含SIM 卡）、販毒所得800 元可資佐證。
３、綜上，被告子○○、寅○○及證人卯○○為如附表六販賣第
    三級毒品Ｋ他命之犯行，應堪認定，均應依法論科。
(五)、關於被告子○○、寅○○、申○○、戊○○、曾彥睿及共犯
    卯○○間共犯認定部分：
１、按意思之聯絡並不限於事前有所謀議，即僅於行為當時有共
    同犯意之聯絡者，亦屬之，且其表示之方法，亦不以明示通
    謀為必要，即相互間有默示之合致，亦無不可；共同正犯間
    ，非僅就其自己實施之行為負其責任，並在犯意聯絡之範圍
    內，對於他共同正犯所實施之行為，亦應共同負責；共同實
    施犯罪行為之人，在合同意思範圍以內，各自分擔犯罪行為
    之一部，相互利用他人之行為，以達其犯罪之目的者，即應
    對於全部所發生之結果，共同負責；即共同正犯，只須具有
    犯意聯絡及行為分擔，而不問犯罪動機起於何人，亦不問每
    一階段犯行，均應論以共同正犯，此有最高法院32年上字第
    1905號、73年臺上字第2364號判例及最高法院90年度臺上字
    第5353號、第3205號刑事判決、93年度臺上字第1033號刑事
    判決要旨足資參照。經查：
(1)、被告子○○、寅○○均因缺錢花用，其等談妥由被告子○○
    販入每包成本250 元之Ｋ他命交由被告寅○○出售，而被告
    寅○○於售出Ｋ他命後，固定繳交300 元予被告子○○後，
    所餘出售價差，全歸被告寅○○所有等情，業如上述，則被
    告子○○、寅○○間，就如附表二部分，係基於販賣第三級
    毒品Ｋ他命之意思聯絡，相互利用彼此之行為，達成其等犯
    罪之目的甚明，是其等如附表二犯行部分均應論以共同正犯
    。
(2)、被告子○○、寅○○以上開模式共同販賣第三級毒品Ｋ他命
    期間，被告寅○○因認其單獨販賣Ｋ他命過於勞累，遂向被
    告子○○提及另找人一起販賣Ｋ他命，經徵得被告子○○同
    意後，被告寅○○先後找來共犯卯○○、被告申○○、戊○○、曾彥睿等人加入販賣Ｋ他命之列等情，業經被告寅○○
    於警詢及本院審理時供明在卷（見偵字第3230號卷一第89、
    108 頁、本院訴字第239 號卷一第26、128 頁、卷三第124
    至125 頁），核與證人即共同被告子○○於本院時證稱：我
    知道卯○○、申○○、戊○○、曾彥睿有在賣我交給寅○○
    的Ｋ他命，但他們不是我找的，是寅○○說他1 個人很累，
    想找人幫忙，我說你自己去處理就好了，反正你給我的價錢
    就是這樣，你要找人自己去弄，寅○○找到人後有跟我講，
    但他們加入的確實時間我不清楚等語（見本院訴字第239 號
    卷三第217 至218 頁）、被告申○○於本院準備程序時供稱
    ：一開始我會去找寅○○一起施用Ｋ他命，之後愈用愈大，
    也知道寅○○有在賣Ｋ他命，加上我失業，經濟上有壓力，
    就加入寅○○他們去賣Ｋ他命，據我所知寅○○的Ｋ他命應
    該是子○○拿給他的等語（見本院訴字第239 號卷一第148
    頁）、被告戊○○於警詢及本院行準備程序時一致供稱：我
    於98年1 月份左右開始販賣毒品，是看到寅○○有賺到錢，
    我才請寅○○讓我加入，寅○○曾跟我說Ｋ他命是子○○提
    供的等語（見偵字第3307號卷第13至15頁、本院訴字第239
    號卷一第176 至177 頁）、被告曾彥睿於警詢及本院行準備
    程序時供稱：我是於98年2 月初時，聽到寅○○賣Ｋ他命有
    賺到錢，才去找寅○○要加入賺錢，寅○○有跟我說過Ｋ他
    命是子○○的等語大致相符（見偵字第3230號卷一第152 頁
    、本院訴字第239 號卷一第128 至129 頁），則被告子○○
    、寅○○分別與被告申○○、戊○○、曾彥睿及共犯卯○○
    間，就附表三至六部分，亦係基於販賣第三級毒品Ｋ他命之
    意思聯絡，相互利用彼此之行為，達成其等犯罪之目的，是
    被告子○○、寅○○就被告申○○、戊○○、曾彥睿及共犯
    卯○○分別所為附表三至六犯行部分，亦均應論以共同正犯
    。
(3)、被告申○○、戊○○、曾彥睿及共犯卯○○所販賣如附表三
    至六之Ｋ他命，均由被告寅○○交付，而販賣所得，扣除各
    人營利部分，每包亦均繳交350 元予被告寅○○，其等不曾
    因販賣Ｋ他命與被告子○○接觸，彼此間亦不相互配合等情
    ，分別經被告申○○於警詢及本院審理時供稱：販毒的手機
    及Ｋ他命都是寅○○交給我的，是看誰有空就拿手機及Ｋ他
    命去交易，而寅○○交Ｋ他命給我時已經分裝成小包，我1
    小包賣400 元，我可以賺50元，其他350 元要交還給寅○○
    ，由寅○○繳交給子○○等語（見偵字第4305號卷第129 至
    132 頁、本院訴字第239 號卷一第147 至148 頁）、被告戊○○於警詢、偵查中及本院準備程序時供稱：寅○○會把手
    機及Ｋ他命交給我，由我們輪流去跟買家交易，誰累了就換
    下1 人，寅○○給我的Ｋ他命1 包是350 元，我賣給買家1
    包400 元，我獲利50元，要回帳350 給寅○○，我都是對寅
    ○○回帳及拿毒品，不用需面對子○○等語（見偵字第3307
    號卷第14至16、41頁、本院訴字第239 號卷一第176 至179
    頁）、被告曾彥睿於警詢、偵查中及本院審理時供稱：Ｋ他
    命是寅○○拿給我賣的，我不曾向子○○拿過Ｋ他命，我們
    是看誰有空就去跑，而寅○○給我1 包Ｋ他命是350 元，我
    賣給買家1 包400 元，我可以獲利50元，收到的錢要回帳35
    0 元給寅○○，由寅○○再回帳給子○○等語（見偵字第32
    30號卷一第152 至153 、166 至167 頁、本院訴字第239 號
    卷一第128 至129 頁）、證人即共犯卯○○於警詢及偵查中
    證稱：我是聽命寅○○，並不知道Ｋ他命的來源，而寅○○
    交給我的Ｋ他命是已經分裝好了，我賣Ｋ他命1 包400 元抽
    50元，其餘350 元要交給寅○○，我不清楚寅○○要再付款
    給誰，我們是輪流接聽電話作交易等語明確（見偵字第3230
    號卷一第43至45、166 至167 頁、本院訴字第239 號卷一第
    128 至129 頁），互核其等供述大致相符，足見其等毒品來
    源及回帳流程雖屬同一，惟仍為單線各別交易，各別對被告
    寅○○負責，難認有何主從或相互利用彼此行為，以之達成
    犯罪目的可言，是公訴人就附表三編號1 至12、14至18（即
    補充理由書附表編號2 、6 、12、26部分）；附表四編號1
    至13、20至22、26至29（即補充理由書附表編號2 、6 、12
    、26、33部分）；附表五編號3 、8 （即補充理由書附表編
    號12、26部分）；附表六編號1 至5 、7 、9 （即補充理由
    書附表編號6 、12、24部分）等部分，分別認定被告申○○
    、戊○○、曾彥睿及證人卯○○間為共同正犯，洵有誤會，
    被告申○○、戊○○、曾彥睿及證人卯○○應僅分別就其等
    如附表三至六所示之犯行與被告子○○、寅○○論以共同正
    犯。
２、至公訴人就如附表二編號1 至4 、36至40及55至58部分（即
    補充理由書附表編號2 、26、33部分），認被告子○○、寅
    ○○與證人卯○○就該等部分均為共同正犯等語。惟查：
(1)、附表二編號1至4部分：
    證人即共同被告己○○就證人卯○○涉案部分，其於警詢時
    證稱：我打子○○留給我的電話買Ｋ他命，該電話是寅○○
    、戊○○、卯○○、申○○4 人輪流接聽，其中1 人接到就
    會過來找我，他們4 人每人都跟我大約有20至30次左右之交
    易次數等語（見偵字第4028號卷第5 至7 頁）、於偵查中證
    稱：我打電話跟寅○○購買20、30次Ｋ他命，是由寅○○跟
    卯○○、申○○等人送Ｋ他命過來等語（見偵字第4028號卷
    第29至30頁），所述向證人卯○○購買Ｋ他命之次數已有不
    一，對於各次販賣之時間、地點等攸關犯罪構成要件之重要
    事項亦未論及，則證人即共同被告己○○證述關於證人卯○○販賣Ｋ他命部分，是否可信，仍值懷疑，遑論證人即共同
    被告己○○於本院審理期間，從未供述有何向證人卯○○購
    買Ｋ他命施用之事實，是公訴人依證人即共同被告己○○上
    開證述，逕認證人卯○○與被告子○○、寅○○就如附表二
    編號1 至4 部分亦為共同正犯，即有未洽。
(2)、附表二編號36至40部分：
    證人未○○就證人卯○○涉案部分，其於警詢時證稱：我是
    經朋友介紹先與寅○○交易Ｋ他命，之後由戊○○、卯○○
    、申○○等人與我交易，我向他們總共買過80次，約於97年
    5 月至98年4 月間，在新竹市立棒球場對面超商前及新竹市
    ○○路、民富街口等語（見偵字第4305號卷第426 至427 頁
    ）、於偵查中證稱：我跟寅○○、卯○○交易共有80次以上
    ，寅○○等人各跟我交易幾次我不太記得了，一開始在新竹
    市立棒球場對面「7-11」超商前，後來改在新竹市○○路、
    民富街口之「7-11」超商前等語（見偵字第4305號卷第438
    至440 頁），所述購買Ｋ他命之次數已有不一，對於各次販
    賣之時間、地點等攸關犯罪構成要件之重要事項亦未論及，
    則證人未○○證述關於證人卯○○販賣Ｋ他命部分，是否可
    信，即值懷疑，遑論證人未○○於本院審理時從未供述有何
    向證人卯○○購買Ｋ他命施用之情事，是公訴人依證人未○○上開證述，逕認證人卯○○與被告子○○、寅○○就附表
    二編號36至40部分均為共同正犯，亦有未洽。
(3)、附表二編號55至58部分：
    證人聶羽函就證人卯○○涉案部分，其於警詢時證稱：我有
    向寅○○、戊○○及卯○○買過Ｋ他命，從97年初到98年3
    月大約1 個月買2 次，總共買了30至40次等語（見偵字第43
    05號卷三第60至61頁）、於偵查中證稱：我於96年中開始施
    用Ｋ他命一直到98年2 、3 月間才沒有施用，我是向寅○○
    、戊○○、卯○○等人購買30至40次左右，都約在新竹市○○○路59巷6 號7 樓之1 樓下交易等語（見偵字第4305號卷
    三第70至72頁），未曾證述其與證人卯○○間各次販賣之詳
    細時間、交易毒品之數量、金額等攸關犯罪構成要件之重要
    事項，實難認定證人卯○○與被告子○○、寅○○就此部分
    有何犯意聯絡及行為分擔，是公訴人認證人卯○○與被告子
    ○○、寅○○就附表二編號52至55部分均為共同正犯，亦有
    誤會。
(4)、綜上，本件如附表二編號1 至4 、36至40及55至58部分，並
    無積極證據證明證人卯○○亦為共同正犯，本院自無從為證
    人卯○○確為共同正犯之認定。
(六)、另證人即被告寅○○於警詢、偵查中及本院審理時就上開事
    實欄四關於回帳及拿取Ｋ他命之歷程固另證稱：卯○○等人
    其實都有跟子○○接洽，是我在睡覺時Ｋ他命已經沒了，他
    們就要去找子○○拿，但回帳給子○○的錢我會先算好拿給
    他們，請他們拿錢跟子○○接洽，而他們也是賺出售價格與
    回帳金額的價差，我不會再從他們交給我的錢中從中抽取50
    元云云（見偵字第3230號卷一第87至96、139 至143 頁、本
    院訴字第239 號卷第125 、132 、137 頁）。惟被告子○○
    、寅○○係談妥由被告子○○販入每包成本250 元之Ｋ他命
    交由被告寅○○出售，被告寅○○售出Ｋ他命後，固定繳交
    300 元予被告子○○，其後被告寅○○找來被告申○○、戊○○、曾彥睿及共犯卯○○加入販賣之列，被告申○○等人
    販賣附表三至六之Ｋ他命後，扣除各人營利部分，每包均應
    繳交350 元予被告寅○○，其等不曾因販賣Ｋ他命與被告子
    ○○接觸等情，均經本院認定如上，被告寅○○此部分證述
    之情，即與事實有違，無足採信，附此敘明。
四、上開事實欄六部分
    訊據被告己○○對其於上開事實欄六所載時間、地點，以事
    實欄六所載之方法，先後2 次轉讓Ｋ他命1 包予證人即被告
    巳○○等情均坦承不諱（見本院訴字第239 號卷五第112 頁
    ），核與證人即被告巳○○於警詢時證稱：己○○有幫我拿
    過1 、2 次Ｋ他命，價錢都是400 元等語（見98年度偵字第
    4202號【下稱偵字第4202號】卷第7 頁）、於本院審理時證
    稱：我曾於97年間己○○當兵（即97年7 月2 日）前打電話
    聯絡己○○幫我調Ｋ他命，之後約在某處有不認識的人來找
    我，並把Ｋ他命交給我，次數有1 、2 次，價格應該是400
    元等語大致相符（見本院訴字第239 號卷二第113 至114 頁
    ），足見被告己○○此部分之自白與事實相符，堪以採信，
    其於上開事實欄六轉讓Ｋ他命2 次之犯行事證已臻明確，均
    應依法論科。
五、上開事實欄七部分
(一)、訊據被告午○○對其於如附表七編號1 、2 、4 、5 所示轉
    讓Ｋ他命予證人丁○、證人即被告巳○○等情均坦承不諱（
    見偵字第4020號卷第7 至8 、24頁、本院訴字第239 號卷一
    第89至90頁），核與證人丁○於警詢時證稱：午○○曾拿Ｋ
    他命到我上班的「月亮舞廳」樓下請我，他每次都是撒出1
    包重約0.7 公克的Ｋ他命在盤子上讓我施用，從沒跟我拿過
    錢等語（見偵字第4305號卷一第344 至346 頁）、於本院審
    理時證稱：午○○第1 次於97年12月17日，在「月亮舞廳」
    樓下馬路邊他的車子內提供Ｋ他命給我施用，第2 次與第1
    次隔了幾天，在午○○住處樓下停車場他的車子內提供Ｋ他
    命給我施用等語（見本院訴字第239 號卷三第55至56頁）；
    證人即被告巳○○於警詢時證稱：我與午○○是朋友關係，
    我要用Ｋ他命時會打電話給他，他會到我位在新竹市「假日
    酒店」找我，97年10月21日9 時28分54秒是我打電話給午○○，請他幫我調Ｋ他命等語大致相符（見偵字第4305號卷一
    第203 至204 頁），並有監聽譯文1 份在卷可佐（見偵字第
    4020號卷第10至14頁），足見被告午○○此部分之自白與事
    實相符，其為如附表七編號1 、2 、4 、5 所示轉讓Ｋ他命
    共4 次之犯行，堪以認定。
(二)、另訊據被告午○○矢口否認有何如附表七編號3 轉讓Ｋ他命
    之犯行，辯稱：我不曾於98年2 月間轉讓Ｋ他命予丁○施用
    云云。經查，被告午○○確曾於98年2 月間，以如附表七編
    號3 所示之轉讓方式，轉讓Ｋ他命予丁○施用一節，業經證
    人丁○於警詢時證稱：我與午○○都是電話聯絡後，就約地
    點見面，見面後先聊聊天，之後午○○就會拿Ｋ他命請我施
    用，我比較有印象的是98年2 月上旬，午○○在他家樓下拿
    Ｋ他命請我，他每次都是撒在盤子上讓我施用，撒出的量約
    1 包0.7 公克左右等語（見偵字第4305號卷一第345 頁）、
    於本院審理時證稱：午○○於98年2 月間第3 次請我施用Ｋ
    他命，他把Ｋ他命倒在盤子上，我在他面前施用一部分，剩
    下的捲在香菸內帶回家等語明確（見本院訴字第239 號卷三
    第53、56至57頁），互核其先後供述之轉讓情節大致相符，
    而被告午○○與證人丁○係朋友關係，其等認識後時常往來
    ，且曾一起外出遊玩、聊天等情，業經證人丁○於本院審理
    時證述在卷（見本院訴字第239 號卷第49、54頁），堪認被
    告午○○與證人丁○間存有一定情誼，證人丁○應無虛偽陳
    述誣陷被告午○○，且自陷於偽證重罪之動機與必要，足見
    證人丁○上開所述，應是陳述事實，堪以採信，被告午○○
    此部分所辯，洵為卸責之詞，委無足採，其為如附表七編號
    3 所示轉讓Ｋ他命之犯行，亦堪認定。
(三)、綜上，本件被告午○○所為如附表七所示轉讓Ｋ他命之犯行
    均堪認定，均應依法論科。
六、上開事實欄八部分
(一)、訊據被告庚○○對其於上開事實欄九所載時間、地點，以事
    實欄九所載之方法，轉讓Ｋ他命1 包予證人辛○○之情坦承
    不諱（見98年度偵字第4071號【下稱偵字第4071號】卷第12
    、33頁、本院訴字第239 號卷一第90頁），並有監聽譯文1
    份在卷可佐（見偵字第4071號卷第15頁），足見被告庚○○
    此部分之自白與事實相符，其於上開事實欄九轉讓Ｋ他命予
    辛○○之犯行，堪以認定。
(二)、另訊據被告庚○○矢口否認有何轉讓Ｋ他命予證人即被告巳
    ○○之犯行，辯稱：我只有與巳○○一起出錢買Ｋ他命施用
    ，不曾請過巳○○施用摻有Ｋ他命之香菸云云。經查，被告
    庚○○確曾於97年間某時，無償交付摻有Ｋ他命之香菸予證
    人即共同被告巳○○施用一節，業經證人即被告巳○○於警
    詢時證稱：我跟庚○○是好朋友，我跟庚○○沒有買賣過Ｋ
    他命，如果我有錢去買會跟他一起施用，如果他有錢去買也
    會跟我一起施用等語（見偵字第4202號卷第6 頁）、於偵查
    中證稱：我在施用Ｋ他命的時候，庚○○他們過來找我，我
    就邀請他們一起施用，庚○○他們自己買Ｋ他命時，也會請
    我一起施用等語（見偵字第4202號卷第29至30頁）、於本院
    審理時證稱：庚○○到「月亮舞廳」來找我時，曾請我抽摻
    有Ｋ他命的菸等語明確（見本院訴字第239 號卷二第110 頁
    ），互核其先後供述之轉讓情節大致相符，而被告庚○○與
    證人即被告巳○○係朋友關係，既經證人即被告巳○○證述
    如上，堪認被告庚○○與證人即被告巳○○間存有一定情誼
    ，證人即被告巳○○應無虛偽陳述誣陷被告庚○○，自陷於
    偽證重罪之動機及必要，足見證人即被告巳○○上開所述，
    應是陳述事實，堪以採信，被告庚○○此部分所辯，洵為卸
    責之詞，委無足採，其此部分轉讓Ｋ他命之犯行，亦堪認定
    。
(三)、綜上，本件被告庚○○所辯並無足信，其分別轉讓Ｋ他命予
    證人辛○○、巳○○之犯行均堪認定，均應依法論科。
七、上開事實欄九部分
(一)、訊據被告巳○○固坦認於97年10月間曾與證人即被告庚○○
    一起施用Ｋ他命2 次之事實，惟矢口否認有何轉讓Ｋ他命2
    次予證人即被告庚○○之情事，辯稱：我是與庚○○是合資
    購買Ｋ他命，並非轉讓Ｋ他命予庚○○施用云云。經查，被
    告巳○○於97年10月初某日凌晨，在「月亮舞廳」樓下，如
    何轉讓Ｋ他命予證人即被告庚○○施用。又如何於同年10月
    底某時，在「笑傲江湖」KTV 外，再次轉讓Ｋ他命予證人即
    被告庚○○施用等情，分別經被告巳○○於警詢時供稱：我
    與庚○○是好朋友關係，我跟他從來沒有買賣過毒品，如果
    我有錢去買就會跟他一起施用，如果他有錢去買，也會跟我
    一起施用等語（見偵字第4305號卷第203 頁）、於偵查中供
    稱：我沒有賣Ｋ他命給別人，但我有交給庚○○施用過，都
    是我在施用Ｋ他命時，他過來找我，因為好玩，我就邀請他
    一起施用，第1 次是97年10月初左右的凌晨，在我工作的新
    竹市○○路「月亮舞廳」樓下、庚○○的車上，請庚○○施
    用。第2 次於97年10月底，在新竹市○○路「笑傲江湖」KT
    V 外請庚○○施用等語明確（見偵字第4202號卷第29頁），
    核與證人即被告庚○○於警詢時證稱：我跟巳○○是朋友關
    係，我們都在玩Ｋ他命，巳○○沒有向我買過Ｋ他命，如果
    我們有Ｋ他命，也是互相轉讓一起吸食而已等語大致相符（
    見偵字第4305號卷第187 至188 頁），而被告巳○○與證人
    即被告庚○○既均供稱其等為好朋友，堪認被告巳○○與證
    人即被告庚○○間存有一定情誼，證人即被告庚○○應無虛
    偽陳述誣陷被告巳○○，自陷於偽證重罪之動機及必要，被
    告巳○○更無於供述其轉讓Ｋ他命與否時，另提及其與被告
    庚○○會相互轉讓Ｋ他命之行為，堪認被告巳○○與證人即
    共同被告庚○○上開所陳，均是陳述事實，堪以採信。至證
    人即被告庚○○於本院審理時固改稱：我與巳○○是一起出
    錢購買Ｋ他命，我們一起出資，所以認為是我給他，他給我
    ，才會在警詢時說會互相轉讓，其實巳○○並未請我施用過
    Ｋ他命云云（見本院訴字第239 號卷二第38、42頁）。惟證
    人即被告庚○○於警詢時既係證稱「如果我們有Ｋ他命，也
    是互相轉讓一起吸食」等語，則依其回答文義之先後次序，
    自是以其自己或被告巳○○手上先有Ｋ他命為前提，其後始
    發生互相轉讓之行為始為合理。再依證人即被告庚○○於該
    次警詢時另證稱：（你有無將所購得之毒品轉賣給他人？）
    我沒有賣，我是買來後跟有施用Ｋ他命的朋友一起用，如果
    我有東西轉給朋友，朋友有東西也會轉給我等語（見偵字第
    4305號卷第187 至188 頁），堪認證人即被告庚○○就所謂
    「轉讓」係基於自己之意思購買後，起意將其所有物品以移
    轉所有權之意思交付他人之定義知悉甚詳，否則豈會於警方
    詢問時，除否認販賣之情，更表明其僅有買得Ｋ他命後之轉
    讓行為，是其於本院審理時翻異前供，否認被告巳○○曾轉
    讓Ｋ他命云云，應是維護被告巳○○之詞，無足採信，應以
    其於警詢中所述為真，被告巳○○確有此部分轉讓Ｋ他命之
    犯行無訛。
(三)、綜上，本件被告巳○○所辯無足採信，其分別轉讓Ｋ他命予
    證人即被告庚○○之犯行均堪認定，均應依法論科。
、論罪與科刑：
一、新舊法比較：
(一)、按行為後法律有變更者，適用行為時之法律。但行為後之
    法律有利於行為人者，適用最有利於行為人之法律；刑法第
    2 條第1 項定有明文。又「法律」變更比較時應就罪刑有關
    之共犯、未遂犯、連續犯、牽連犯、結合犯以及累犯加重、
    自首減輕、暨其他法定加減原因、與加減例等一切情形，綜
    其全部之結果，而為比較，再適用最有利於行為人之法律處
    斷；比較裁判前之法律孰為有利於行為人時，應就罪刑有關
    之一切情形，比較其全部之結果，而為整個之適用，不能割
    裂而分別適用有利益之條文；所謂法律有變更，係指足以影
    響行為之可罰性範圍及其法律效果之法律修正而言，易科罰
    金、易服勞役之折算標準及其期限涉及裁量權之行使，屬於
    科刑規範事項，其折算標準於裁判時並應於主文內諭知，與
    一般純屬執行之程序有別，是如新舊法對易科罰金、易服勞
    役之折算標準及期限各有不同時，應依前揭規定，比較適用
    最有利於行為人之法律，最高法院24年上字第4634號、27年
    上字第2615號判例、96年度臺非字第58號、第234 號判決均
    可供參考。
(二)、次按法規之制定與法規之修正，如有特定生效日之必要者，
    依中央法規標準法第14條或第20條第2 項準用第14條之規定
    ，應分別特定其施行日期。法規制定或前次修正基於特殊因
    素所特定之施行日期，並不適用於日後修正或再次修正之條
    文。又法律之制定或修正，若未明定施行日期者，中央法規
    標準法雖未規定應自何時生效，然法律既經制定或修正並經
    總統公布，自應依一般原則，自公布日起算至第3 日發生效
    力（參見司法院98年6 月29日院台廳刑一字第0980014643號
    函）。查92年7 月9 日修正公布之毒品危害防制條例第36條
    規定：「本條例自公布後6 個月施行」，其立法理由謂：「
    依修正草案第2 條第3 項規定，法務部需會同衛生署成立
    審議委員會每3 個月定期檢討調整毒品之分級及品項，而本
    次新增第4 級毒品，有需要在新法施行前先經該審議會檢討
    後再調整公布，爰預留6 個月緩衝期，以利處理。依本條
    例新修正之規定，有必要再訂定相關子法及修正相關法規，
    以配合本條例之施行，故亦有需要預留適當緩衝期，以利訂
    頒相關子法及相關法規之配合修正。」是該條規定，顯係因
    應92年7 月9 日該次修正之需，始預留適當之緩衝期，則其
    後修正條文之施行日期尚難援引此一規定而為標準，若未明
    定施行日期者，自應依一般原則，自公布日起算至第3 日發
    生效力。查總統於98年5 月20日以華總一義字第0980012514
    1 號令修正公布毒品危害防制條例第4 、11、11之1 、17、
    20、25條條文，依上開說明，修正條文應自公布日起第3 日
    即98年5 月22日發生效力。
(三)、查被告午○○、庚○○、巳○○行為後，刑法第41條關於易
    科罰金之折算標準先於97年12月30日修正，經總統於98年1
    月21日公布，並於98年9 月1 日施行，於同年12月30日再次
    修正公布，並自公布日施行。另被告子○○、寅○○、申○○、戊○○、曾彥睿、午○○、巳○○、庚○○等人行為後
    ，毒品危害防制條例第4 、11、11之1 、17、20、25條等條
    文則於98年5 月20日修正公布，並於同年月22日生效，茲就
    上開規定比較適用如下：
１、關於易科罰金折算標準部分：
(1)、98年9 月1 日施行前之刑法第41條第1 項原規定：「犯最重
    本刑為五年以下有期徒刑以下之刑之罪，而受六個月以下有
    期徒刑或拘役之宣告者，得以新臺幣一千元、二千元或三千
    元折算一日，易科罰金。但確因不執行所宣告之刑，難收矯
    正之效，或難以維持法秩序者，不在此限。」、第2 項原規
    定：「前項規定於數罪併罰，其應執行之刑未逾六月者，亦
    適用之。」該次刑法修正就刑法第41條第1 項易科罰金之折
    算標準並未修正，原第2 項規定則移列修正後第8 項，而增
    列之同條第2-7 項關於易服社會勞動折算標準之相關規定，
    則不涉及法院裁量權之行使，非科刑規範事項變更，不生新
    舊法比較之問題，是該次修正並無刑法第2 條法律變更規定
    之適用。
(2)、98年12月30日修正施行前之刑法第41條第1 項原規定：「犯
    最重本刑為五年以下有期徒刑以下之刑之罪，而受六個月以
    下有期徒刑或拘役之宣告者，得以新臺幣一千元、二千元或
    三千元折算一日，易科罰金。但確因不執行所宣告之刑，難
    收矯正之效，或難以維持法秩序者，不在此限。」第8 項原
    規定：「第一項至第三項定於數罪併罰，其應執行之刑未逾
    六月者，亦適用之。」刑法修正後第41條第1 項改為：「犯
    最重本刑為五年以下有期徒刑以下之刑之罪，而受六個月以
    下有期徒刑或拘役之宣告者，得以新臺幣一千元、二千元或
    三千元折算一日，易科罰金。但易科罰金，難收矯正之效或
    難以維持法秩序者，不在此限。」第8 項改為「第一項至第
    四項及第七項之規定，於數罪併罰之數罪均得易科罰金或易
    服社會勞動，其應執行之刑逾六月者，亦適用之。」比較修
    法前後數罪併罰應執行之刑逾6 月是否仍得易科罰金事項，
    以修正後之規定對被告有利。至修正後刑法第41條第2-7 、
    9 、10項關於易服社會勞動折算標準之相關規定，不涉及法
    院裁量權之行使，並非科刑規範事項變更；刑法第41條第1
    項但書將「確因不執行所宣告之刑」，難收矯正之效或難以
    維持法秩序者，不在此限，修正為「但易科罰金」，難收矯
    正之效或難以維持法秩序者，不在此限，依其立法理由所載
    ：確因不執行所宣告之刑，難收矯正之效或難以維持法秩序
    者，同為不得易科罰金與不得易服社會勞動之事由，造成因
    該事由而不得易科罰金者，亦應不得易服社會勞動。惟不適
    於易科罰金者，未必不適於易服社會勞動。爰將現行第1 項
    及第4 項「確因不執行所宣告之刑」之規定，分別修正為「
    易科罰金」及「易服社會勞動」觀之，應僅係將「確因不執
    行所宣告之刑」明文化，分別指「易科罰金」（第1 項）及
    「易服社會勞動」（第4 項），均不生新舊法比較問題。
(3)、綜合上開修正前後之比較結果，以修正後數罪併罰應執行之
    刑逾6 月仍得易科罰金之規定對被告午○○、庚○○、巳○○較為有利，是依刑法第2 條第1 項前段之規定，參考上開
    最高法院之見解，本件就被告午○○、庚○○、巳○○部分
    應適用修正後刑法易科罰金之規定處斷。
２、關於毒品危害防制條例第4條及第17條部分：
    毒品危害防制條例第4 條第3 項原規定：「製造、運輸、販
    賣第三級毒品者，處五年以上有期徒刑，得併科新臺幣五百
    萬元以下罰金」、第17條原規定：「犯第4 條第1 項至第4
    項、第5 條第1 項至第4 項前段、第6 條第1 項至第4 項、
    第7 條第1 項至第4 項、第8 條第1 項至第4 項、第10條或
    第11條第1 項、第2 項之罪，供出毒品來源，因而破獲者，
    得減輕其刑。」上開條文修正後，毒品危害防制條例第4 條
    第3 項改為：「製造、運輸、販賣第三級毒品者，處五年以
    上有期徒刑，得併科新臺幣七百萬元以下罰金」、第17條改
    為：「犯第4 條至第8 條、第10條或第11條之罪，供出毒品
    來源，因而查獲其他正犯或共犯者，減輕或免除其刑。」並
    於第17條第2 項增列「犯第4 條至第8 條之罪於偵查及審判
    中均自白者，減輕其刑。」茲就上開新舊法之規定比較適用
    如下：
(1)、被告子○○、寅○○、申○○、戊○○、曾彥睿部分：
    經比較上開毒品危害防制條例第4 條第3 項新舊法之規定，
    犯罪構成要件並未變動，僅新法之罰金數額提高，因被告子
    ○○未於偵查中自白附表一至六所示之販賣第三級毒品等行
    為；被告寅○○、申○○、戊○○、曾彥睿等人於偵查中則
    僅籠統承認有賣Ｋ他命之事實，難認已就各次販賣Ｋ他命之
    行為自白，是均無修正後毒品危害防制條例第17條第2 項之
    適用，故就被告子○○、寅○○、申○○、戊○○、曾彥睿
    等人，均應適用舊法即修正前毒品危害防制條例第4 條第3
    項之規定。
(2)、被告午○○、庚○○、己○○、巳○○部分
、毒品危害防制條例關於第8 條第3 項關於轉讓第三級毒品部
    分雖未經修正，惟被告午○○於偵查及本院審理中自白如附
    表七編號1 、4 、5 部分轉讓第三級毒品犯行；被告庚○○
    於偵查及本院審理中自白轉讓第三級毒品予辛○○（理由詳
    如後述），而有修正後毒品危害防制條例第17條第2 項減刑
    規定之適用，亦即新法之規定明顯較舊法有利於行為人，綜
    合全部罪刑之結果比較後，上開部分均應整體適用較有利被
    告午○○、庚○○之新法即修正後毒品危害防制條例第17條
    第2 項之規定。
、被告巳○○僅於偵查中自白；被告己○○僅於本院審理時自
    白；被告午○○就如附表七編號2 部分僅於本院審理時自白
    ；被告午○○就如附表七編號3 部分則始終否認犯行；被告
    庚○○就轉讓Ｋ他命予被告巳○○部分亦始終否認犯行，是
    均無依修正後毒品危害防制條例第17條第2 項減刑規定之適
    用，自適用修正前舊法毒品危害防制條例關於第8 條第3 項
    之規定。
二、論罪：
(一)、被告子○○、寅○○、申○○、戊○○、曾彥睿部分
１、按販賣毒品罪，不以販入之後，復行賣出為必要，只須意圖
    營利而販入或賣出，有一於此，犯罪即應成立。是核被告子
    ○○就附表一至六；被告寅○○就附表二至六；被告申○○
    就附表三；被告戊○○就附表四；被告曾彥睿就附表五等行
    為，均係犯修正前毒品危害防制條例第4 條第3 項之販賣第
    三級毒品罪。被告子○○、寅○○間就附表二；被告子○○
    、寅○○、申○○間就附表三；被告子○○、寅○○、戊○○間就附表四；被告子○○、寅○○、曾彥睿間就附表五；
    被告子○○、寅○○與卯○○間就附表六等犯行，均具有犯
    意聯絡及行為分擔，均為共同正犯。被告子○○所為附表一
    至六；被告寅○○所為附表二至六；被告申○○所為附表三
    ；被告戊○○所為附表四；被告曾彥睿所為附表五等各次販
    賣第三級毒品各罪間，犯意不同，行為互殊，均應予分別論
    罪，合併處罰。
２、另按犯毒品危害防制條例第4 條販賣毒品罪，供出毒品來源
    ，因而查獲其他正犯或共犯者，依修正後之同條例第17條第
    1 項得減輕其刑之規定。其所稱「供出毒品來源，因而查獲
    者」，係指被告供出毒品來源之有關資料，諸如前手或共犯
    之姓名、年籍、住居所、或其他足資辨別之特徵等，使調查
    或偵查犯罪之公務員因而對之發動調查或偵查並破獲者而言
    。申言之，被告之「供出毒品來源」，與調查或偵查犯罪之
    公務員對之發動調查或偵查並進而破獲之間，論理上須具有
    先後且相當的因果關係，非謂被告一有「自白」、「指認」
    毒品來源之人，而破獲在後，即得依上開規定予以減刑。查
    被告寅○○、申○○、戊○○、曾彥睿於偵查中固均曾指證
    Ｋ他命來源為被告子○○等語，惟本案在被告寅○○、申○○、戊○○、曾彥睿等人供出毒品來源者之前，調查犯罪之
    新竹市警察局第一分局等單位早已對被告寅○○等人持用之
    行動電話實施監聽在案，且探查得知子○○之年籍資料，有
    監聽譯文及警詢筆錄在卷可憑。是本案調查或偵查犯罪之公
    務員早已有確切之證據，足以合理懷疑被告寅○○、申○○
    、戊○○、曾彥睿所供販賣毒品來源之人，則嗣後之破獲與
    被告寅○○、申○○、戊○○、曾彥睿等人「供出毒品來源
    」間，即欠缺先後且相當的因果關係，自不得適用上開規定
    予以減刑，併此敘明。
(二)、被告己○○、午○○、巳○○、庚○○部分
１、核被告己○○就如事實欄六所為；被告午○○就如附表七編
    號2 、3 所為；被告庚○○就如事實欄八轉讓Ｋ他命予被告
    巳○○所為；被告巳○○就如事實欄九所為，均係犯修正前
    毒品危害防制條例第8 條第3 項之轉讓第三級毒品罪。被告
    庚○○轉讓Ｋ他命予辛○○及被告午○○所為如附表七編號
    1 、4 、5 所為，均係犯修正後毒品危害防制條例第8 條第
    3 項轉讓第三級毒品罪。被告己○○利用不知情之某不詳姓
    名年籍成年男子交付Ｋ他命予被告巳○○，為間接正犯。又
    被告己○○所為2 次轉讓Ｋ他命；被告午○○所為5 次轉讓
    Ｋ他命；被告巳○○所為2 次轉讓Ｋ他命；被告庚○○所為
    2 次轉讓Ｋ他命各罪間，犯意不同，行為互殊，均應予分別
    論罪，合併處罰。另被告庚○○曾於95年間因傷害案件，經
    本院於95年6 月30日以95年度竹簡字第548 號判決判處有期
    徒刑3 月確定，於95年9 月12日執行完畢，有臺灣新竹地方
    法院檢察署刑案資料查註紀錄表及臺灣高等法院被告全國前
    案紀錄表各1 份在卷可佐，其於受有期徒刑之執行完畢後，
    5 年以內再故意犯有期徒刑以上刑之上開2 罪，均應依刑法
    第47條第1 項之規定，加重其刑。
２、又修正後毒品危害防制條例第17條第2 項規定犯第4 條至第
    8 條之罪於偵查中及審判中均自白者，減輕其刑。所謂於偵
    查中及審判中均自白，係指被告於偵查中歷次之陳述，曾經
    自白，且於各審級審判中歷次之陳述，曾經自白而言。舉凡
    刑事法律之解釋，不論為實體法或程序法，其最重要之原則
    迨為對被告有利之原則。本條項之規定，既為於偵查中及審
    判中均自白，而非於偵查中及審判中之每次陳述均自白，則
    被告在偵查中歷次陳述只要曾經自白（1 次以上），且在審
    判中歷次陳述亦曾經自白（1 次以上），解釋上即符合該條
    項之規定。再參酌貪污治罪條例第8 條第2 項規定在偵查中
    自白，亦認為只要被告在警詢（或調查局詢問）中，或在檢
    察官訊問中，曾經有一次自白，即可依該條項減輕其刑，並
    不以在檢、警、調之歷次詢問中，全部自白為必要（臺灣高
    等法院98年度第3 次刑事庭庭長法律問題研討會會議參照）
    。另按所謂自白，係針對被嫌疑為犯罪之事實陳述，不包括
    該事實之法律評價，被告或犯罪嫌疑人若可認為已對自己被
    疑為犯罪之事實是認，縱對於該行為在刑法上之評價尚有主
    張，仍無礙於此項法定減刑事由之成立，最高法院98年度臺
    上字第448 號裁判要旨可供參考。查被告午○○於偵查及本
    院審理中均曾自白如附表七編號1 、4 、5 轉讓第三級毒品
    犯行；被告庚○○於偵查及本院審理中均曾自白轉讓第三級
    毒品予辛○○之犯行，已如上述，是依上開說明，被告午○○、庚○○就該等轉讓第三級毒品犯行部分，均符合修正後
    毒品危害防制條例第17條第2 項之減輕規定，均應予減輕其
    刑。被告庚○○就轉讓Ｋ他命予辛○○部分之刑有加重及減
    輕之事由，應先加後減之，
(三)、爰審酌被告子○○、寅○○、申○○、戊○○、曾彥睿等人
    無視政府反毒政策及宣導，意圖營利而販賣第三級毒品Ｋ他
    命；被告己○○、午○○、巳○○、庚○○等人轉讓Ｋ他命
    ，所為均助長他人施用毒品惡習，並足以施用者導致精神障
    礙與性格異常，甚至造成人民生命健康受損之成癮性及危險
    性，其不僅戕害國人身體健康，且有危害社會安全之虞，所
    生危害非輕，而染上毒癮者為索得吸毒之資，甚至甘冒竊盜
    、搶奪及強盜等財產犯罪之風險，造成社會治安嚴重敗壞，
    影響所及，非僅他人之生命、身體將可能受其侵害，社會、
    國家之法益亦不能免，為害之鉅，當非個人一己之生命、身
    體法益所可比擬，自應嚴格規範；惟考量被告子○○、寅○○、申○○、戊○○、曾彥睿、己○○、午○○、庚○○對
    於販賣或轉讓第三級毒品Ｋ他命大致均已坦承不諱，態度尚
    可；被告巳○○則始終否認犯行，態度不佳，及參酌被告子
    ○○等人之犯罪動機、目的、販賣或轉讓毒品次數，暨販賣
    或轉讓所得金額均屬有限等一切情狀，就被告子○○、寅○○、申○○、戊○○、曾彥睿、午○○分別量處如附表一至
    七所示之刑；被告己○○、巳○○、庚○○則量處如主文所
    示之刑，並就被告子○○、寅○○、申○○、戊○○、曾彥
    睿、己○○、午○○、巳○○、庚○○部分，均各依法定其
    應執行之刑，以資懲儆。
四、沒收：
(一)、依毒品危害防制條例第18條第1 項前段之規定，應予沒收銷
    燬之毒品，以經查獲之第一、二級毒品為限。又毒品依其成
    癮性、濫用性及對社會危害性，共分為四級，上開條例並就
    製造、運輸、販賣、意圖販賣而持有、以非法方法使人施用
    、引誘他人施用及轉讓不同等級之毒品等行為，分別定其處
    罰。至施用或持有第3 、4 級毒品，因其可罰性較低，故未
    設處罰之規定，僅就施用及持有第一、二級毒品科以刑罰。
    然鑑於第三、四級毒品均係管制藥品，特於同條例第11條之
    1 明定無正當理由，不得擅自持有；第18條第1 項後段復規
    定查獲之第三、四級毒品，無正當理由而擅自持有者，沒入
    銷燬之。從而，依同條例第18條第1 項後段應沒入銷燬之毒
    品，專指查獲施用或持有之第三、四級毒品而言；倘係查獲
    製造、運輸、販賣、意圖販賣而持有、以非法方法使人施用
    、引誘他人施用或轉讓第三、四級毒品，既屬同條例相關法
    條明文規定處罰之犯罪行為，即非該條項應依行政程序沒入
    銷燬之範圍。又同條例第19條第1 項所定「供犯罪所用或因
    犯罪所得之物」，係指犯第4 條至第9 條、第12條、第13條
    或第14條第1 項、第2 項之罪所用或所得之物，不包括毒品
    本身在內，是尚不得援用此項規定為第三、四級毒品之沒收
    依據。再同條例對於查獲之製造、運輸、販賣、意圖販賣而
    持有、以非法方法使人施用、引誘他人施用及轉讓第三、四
    級毒品之沒收，並無特別規定，如其行為已構成犯罪，則該
    毒品即屬不受法律保護之違禁物，應回歸刑法之適用，依刑
    法第38條第1 項第1 款之規定沒收之，始為適法（最高法院
    96年度臺上字第2427號判決意旨參照）。查本件自共犯卯○○及證人梁慶鴻身上查扣之Ｋ他命共38包（合計毛重34.2公
    克，合計驗後淨重23.3644 公克），均屬違禁物，業經鑑驗
    明確（見偵字第4305號卷二第534 至539 頁），而上開Ｋ他
    命38包（合計毛重34.2公克，合計驗後淨重23.3644 公克）
    ，且均為被告子○○所販入，交予被告寅○○轉交共犯卯○○販賣所用之毒品，依共犯責任共同原則，均應依刑法第38
    條第1 項第1 款之規定，於被告子○○、寅○○如附表六編
    號6 所示犯行項下宣告沒收。
(二)、扣案門號0000000000號行動電話（含SIM 卡），係被告寅○○所有，供聯繫販賣Ｋ他命之工具，為被告子○○、寅○○
    、申○○、戊○○、曾彥睿所是認，依共犯責任共同原則，
    均應依毒品危害防制條例第19條第1 項前段之規定，於如附
    表二編號24、48至54、如附表四編號13、25、如附表五編號
    7 、如附表六編號6 等販賣毒品犯行中宣告沒收。再自共犯
    卯○○身上扣得之800 元，為被告子○○、寅○○為如附表
    六編號6 販賣毒品犯行所得之物，亦應於該次犯行中宣告沒
    收。
(三)、另扣案被告戊○○所有之Ｋ他命4 包（毛重約3.17公克，驗
    後淨重2.3684公克），雖均為違禁物，惟該等Ｋ他命為被告
    戊○○所購買欲行施用之毒品，業經被告戊○○供明在卷（
    見偵字第3307號卷第44頁、本院訴字第239 號卷一第178 頁
    ），自難遽認該等Ｋ他命即係供本件販賣Ｋ他命所用或預備
    之物，亦難認與本件販賣該等毒品之犯行有所關聯。至扣案
    之甲○○所有之ANYCALL 行動電話1 支（含SIM 卡）、被告
    子○○所有之記帳紙1 張、現金35萬元及戊○○所有之身分
    證1 張、房屋租賃契約1 份、社區網路收據1 張、有線電視
    收據1 張、便條紙2 張、Ｋ他命1 包（毛重997.96公克，驗
    後淨991.54公克），均無積極證據認定與本件販賣第三級毒
    品有關；供被告寅○○等人販賣毒品所用之車號F6R-356 號
    重型機車為被告曾彥睿之胞兄所有、車號7258-GE 號自用小
    客車，則登記為被告甲○○所有，均非被告子○○、寅○○
    、申○○、戊○○、曾彥睿所有之物，分別經被告曾彥睿、
    甲○○供明在卷，並有上開車籍登記資料可佐，均不予宣告
    沒收，併此敘明。
(四)、按犯毒品危害防制條例第4 條至第9 條之罪者，其供犯罪所
    用或因犯罪所得之財物，均沒收之，如全部或一部不能沒收
    時，追徵其價額或以其財產抵償之，毒品危害防制條例第19
    條第1 項分別定有明文；又毒品危害防制條例第19條第1 項
    規定，犯同條例第4 條至第9 條之罪者，其供犯罪所用或因
    犯罪所得之財物，均沒收之，但並無「不問屬於犯人與否沒
    收之」之特別規定，自應仍有刑法第38條第1 項第3 款、第
    3 項前段之適用，即以屬於犯人所有者為限，始得沒收之。
    又按毒品危害防制條例第19條第1 項規定，犯販賣、運輸毒
    品罪者，其犯罪所得之財物，均沒收之，係採義務沒收主義
    ，故其犯罪所得之對價，不問其中成本若干，利潤多少，均
    應全部諭知沒收，以貫徹政府查禁煙毒之決心，並符立法本
    旨（最高法院98年度臺上字第3810號判決意旨可資參照）。
    且該條所稱「追徵其價額」者，必限於所沒收之物為金錢以
    外之其他財物而無法沒收時，始應追徵其價額，使其繳納與
    原物相當之價額，如所得財物為金錢而無法沒收時，應以其
    財產抵償之，而不發生追徵價額之問題。又共同正犯犯罪所
    得之財物為現金時，因共同正犯應就全部犯罪結果負其責任
    ，而合併計算犯罪所得，且於全部或一部不能沒收時以其財
    產抵償之，但為避免執行時發生重複沒收、抵償之情形，故
    各共同正犯之間係採「連帶沒收主義」，於裁判時應諭知被
    告共同犯罪所得之財物應與其他共同正犯「連帶沒收之」。
    另在共同正犯之場合，基於共同犯罪行為，應由共犯各負全
    部責任之理論，對於共犯間「供犯罪所用或犯罪預備之物」
    ，祇要屬於共犯中一人所有，即得對於其餘共犯為沒收之諭
    知。查未扣案之門號0000000000、0000000000、0000000000
    行動電話（均含SIM 卡），均為被告寅○○所有，分別供其
    自己或被告申○○、戊○○、曾彥睿販賣毒品聯絡所用之物
    ，雖均未扣案，惟均未證明已滅失，應均依毒品危害防制條
    例第19條第1 項之規定宣告沒收，並就各該共犯部分，就未
    扣案之行動電話部分諭知如全部或一部不能沒收時，連帶追
    徵其價額或以其等財產連帶抵償之。
(五)、又毒品危害防制條例第19條第1 項規定，係採義務沒收主義
    ，故販賣毒品所得之金錢，如能認定確係販賣毒品所得之款
    項，均應宣告沒收，不以當場搜獲扣押者為限，但因其並無
    「不問屬於犯人與否，沒收之」之特別規定，仍以沒收物屬
    於犯人所有者為限，始得依該規定予以沒收。而上開規定所
    稱「追徵其價額」者，必限於所沒收之物為金錢以外之其他
    財物而無法沒收時，始應追徵其價額，使其繳納與原物相當
    之價額。如所得財物為金錢而無法沒收時，應以其財產抵償
    之，而不發生追徵價額之問題，最高法院93年度臺上字第12
    18號、第2670號、第2743號號判決要旨參照。再按毒品危害
    防制條例第19條第1 項關於沒收之規定，於共同正犯，因其
    犯罪所得係合併計算，且於全部或一部不能沒收時以其財產
    抵償之，為避免執行時發生重複沒收、抵償之情形，故各共
    同正犯之間係採連帶沒收主義，於裁判時僅諭知連帶沒收，
    不得就全體共同正犯之總所得，對各該共同正犯分別重複諭
    知沒收（最高法院95年臺上字第6482號判決參照）。查被告
    子○○、寅○○、申○○、戊○○、曾彥睿各次販賣第三級
    毒品Ｋ他命所得，分別如附表一至六所示，其中被告子○○
    販賣第三級毒品Ｋ他命之所得共91650 元、被告寅○○販賣
    第三級毒品Ｋ他命之所得共86800 元、被告申○○販賣第三
    級毒品Ｋ他命之所得共13600 元、被告戊○○販賣第三級毒
    品Ｋ他命之所得共19600 元、被告曾彥睿販賣第三級毒品Ｋ
    他命之所得共4000元、被告己○○轉讓第三級毒品Ｋ他命之
    所得800 元、被告午○○轉讓第三級毒品Ｋ他命之所得800
    元，均未扣案，就被告子○○等人上開販賣、轉讓毒品所得
    部分依前開規定分別宣告沒收，如全部或一部不能沒收時，
    以其財產抵償之。另被告子○○、寅○○如附表二至六均為
    共同販賣第三級毒品Ｋ他命，並分別與如附表三至六之被告
    申○○、戊○○、曾彥睿、卯○○為共犯關係，是就被告子
    ○○、寅○○、申○○、戊○○、曾彥睿、卯○○等人，就
    上開販賣毒品所得部分，均應諭知連帶沒收，如全部或一部
    不能沒收時，以其等財產抵償之，又連帶沒收部分，如其中
    一人已為沒收或抵償財物時，就已沒收或抵償之部分其他人
    即免除責任。
、不另為無罪之諭知：
一、公訴意旨另以：被告巳○○基於轉讓Ｋ他命之犯意，於上開
    事實欄八所示97年10月初轉讓Ｋ他命予被告庚○○時，亦同
    時轉讓Ｋ他命予被告午○○。其於同年10月底轉讓Ｋ他命予
    被告庚○○時，再同時轉讓Ｋ他命予被告己○○，因認被告
    巳○○亦涉有轉讓Ｋ他命予被告午○○、己○○之罪嫌。
二、按犯罪事實應依證據認定之，無證據不得認定犯罪事實；不
    能證明被告犯罪者，應諭知無罪之判決，刑事訴訟法第154
    條第2 項、第301 條第1 項分別定有明文。又認定不利於被
    告之事實，須依積極證據，苟積極證據不足為不利於被告事
    實之認定時，即應為有利於被告之認定，更不必有何有利之
    證據；事實之認定，應憑證據，如未能發現相當證據，或證
    據不足以證明，自不能以推測或擬制之方法，以為裁判基礎
    ；刑事訴訟法上所謂認定犯罪事實之積極證據，係指適合於
    被告犯罪事實之認定之積極證據而言，雖不以直接證據為限
    ，間接證據亦包括在內；無論直接或間接證據，其為訴訟上
    之證明，須於通常一般之人均不致有所懷疑，而得確信其為
    真實之程度者，始得據為有罪之認定，倘其證明尚未達到此
    一程度，而有合理之懷疑存在時，致使無從形成有罪之確信
    ，根據「罪證有疑，利於被告」之證據法則，即不得遽為不
    利被告之認定，最高法院30年上字第816 號、29年上字第31
    05號、40年臺上字第86號及76年臺上字第4986號判例意旨可
    供參考。
三、訊據被告巳○○堅詞否認有何此部分轉讓Ｋ他命之情事，辯
    稱：97年10月初及10月底，2 次都是我與庚○○一起合資購
    買Ｋ他命，均請午○○幫我調得Ｋ他命後，我與庚○○一起
    平分施用，並沒有轉讓Ｋ他命予午○○或己○○等語。經查
    ，被告巳○○於97年10月初及同年10月底間，分別轉讓Ｋ他
    命予證人即被告庚○○施用等情，業經本院認定如上，是被
    告巳○○否認有該2 次轉讓Ｋ他命犯行云云，顯屬無稽。又
    被告巳○○於偵查中固曾自白於上開時間分別轉讓Ｋ他命予
    證人即共同被告午○○、己○○等語（見偵字第4202號卷第
    29頁）。惟按被告或共犯之自白，不得作為有罪判決之唯一
    證據，仍應調查其他必要之證據，以察其是否與事實相符，
    刑事訴訟法第156 條第2 項定有明文，故被告巳○○此部分
    之自白，仍應有補強證據，始得為被告巳○○分別轉讓Ｋ他
    命予證人即被告午○○、己○○之認定。本件證人即被告午
    ○○、己○○於警詢及偵查中就此部分均未曾表示意見，經
    本院傳訊該2 人到庭作證，證人即被告午○○於本院審理時
    僅證稱曾幫被告巳○○調得Ｋ他命交予被告巳○○，其未曾
    與被告巳○○、證人即被告庚○○一起施用Ｋ他命等語（見
    本院訴字第239 號卷二第76至83頁）、證人即被告己○○於
    本院審理時則證稱其於97年10月底在馬祖當兵，未與被告巳
    ○○一起施用Ｋ他命等語（見本院訴字第239 號卷三第93至
    94頁），而證人即被告己○○於97年10月間確在馬祖服役一
    節，並有其服役單位之主管保證書1 份在卷可佐（見本院訴
    字第239 號卷三第196 頁），是依證人即被告午○○、己○○上開證述，無足為被告巳○○上開自白之補強證據，自難
    僅依被告巳○○之自白，作為被告巳○○此部分有罪判決之
    唯一證據。此外，復查無其他積極足資證明認定被告巳○○
    分別於上開時間轉讓Ｋ他命予證人即被告午○○、己○○之
    犯行，本應就此等部分為無罪之諭知，惟公訴意旨認此部分
    與被告巳○○前揭論罪科刑之轉讓Ｋ他命有裁判上一罪關係
    ，爰就此等部分不另為無罪之諭知。
乙、無罪部分
壹、公訴及追加起訴意旨略以：
一、被告甲○○係被告子○○之女友，基於幫助被告子○○籌組
    販毒集團牟利之犯意，出借其與被告子○○合資購買、登記
    在其名下之車號5365-VW 號自用小客車（原號碼7258-GE 號
    ，於98年1 月23日更換車牌，並於98年5 月4 日過戶「上冠
    汽車商行」），作為集團成員販毒之交通工具。又於98年2
    月13日，為該販毒集團成員仲介承租位於新竹市○○路173
    號11樓之3 處所，作為販毒藏匿及聯絡之據點。再出名為被
    告子○○承租新竹縣竹北市○○○街8 號2 樓之2 房屋，作
    為藏匿、保管被告子○○所販賣之Ｋ他命（毛重1000公克）
    之處所。
二、被告子○○於如附表八編號1 所示之時地，販賣如附表八編
    號1 所示之Ｋ他命予被告寅○○。又自96年12月間起，陸續
    吸收被告寅○○、申○○、戊○○、曾彥睿及卯○○，成立
    具組織性之販毒集團，6 人分別於附表八編號2 至11所示之
    之時間、地點，共同販賣第三級毒品Ｋ他命牟利。其等販賣
    Ｋ他命之方式為：由被告卯○○、戊○○先後出面承租位在
    新竹市○○路○ 段848 號501 室、新竹市○○路173 號11樓
    之3 等處，作為其等販毒之據點，並由被告寅○○、卯○○
    、戊○○、曾彥睿、申○○等人24小時輪流持用搭配000000
    0000、0000000000、0000000000、0000000000號等門號手機
    ，對外聯絡販毒之時間、地點後，將被告子○○分裝後交付
    予被告寅○○之Ｋ他命，以每包400 元之價格，利用被告曾
    彥睿所有之車號F6R-356 號重型機車或駕駛被告子○○、甲○○提供之車號7258-GE 號自用小客車，前往約定地點，販
    賣如附表八所示數量之Ｋ他命予己○○等人施用。被告卯○○、戊○○、曾彥睿、申○○等人販賣Ｋ他命後，均從中抽
    取每包50元之利潤，剩餘350 元則交予被告寅○○，被告寅
    ○○於另抽取50元後回帳300 元予被告子○○收執。
三、被告午○○基於轉讓Ｋ他命之犯意，於97年12月17日至98年
    2 月間，在新竹市○○路○ 段77號及新竹市○○路175 號之
    6 ，先後轉讓每包重量不詳，毛重約0.7 公克之Ｋ他命予丁○共27次（即上開事實七轉讓丁○3 次外之其餘次數）。
四、被告葉明峻基於轉讓Ｋ他命之犯意，先於98年2 月21日1 時
    9 分20秒，在新竹市區某處，轉讓Ｋ他命1 包（毛重1 公克
    、5 公克或10公克）予丑○○。又於同年2 月26日22時21分
    6 秒及同年2 月27日1 時24分51秒，在新竹市區某處，分別
    轉讓重量不詳之Ｋ他命各1 包予乙○○。
五、因認被告甲○○所為，涉犯刑法第30條、毒品危害防制條例
    第4 條第3 項之幫助販賣第三級毒品罪嫌；被告子○○、寅
    ○○、申○○、戊○○、曾彥睿等人就如附表八所為，均涉
    犯毒品危害防制條例第4 條第3 項之販賣第三級毒品罪嫌；
    被告午○○、葉明峻上開所為，均涉犯毒品危害防制條例第
    8 條第3 項之轉讓第三級毒品罪嫌等語。
貳、按犯罪事實應依證據認定之，無證據不得認定犯罪事實；不
    能證明被告犯罪者，應諭知無罪之判決，刑事訴訟法第154
    條第2 項、第301 條第1 項分別定有明文。又認定不利於被
    告之事實，須依積極證據，苟積極證據不足為不利於被告事
    實之認定時，即應為有利於被告之認定，更不必有何有利之
    證據；事實之認定，應憑證據，如未能發現相當證據，或證
    據不足以證明，自不能以推測或擬制之方法，以為裁判基礎
    ；刑事訴訟法上所謂認定犯罪事實之積極證據，係指適合於
    被告犯罪事實之認定之積極證據而言，雖不以直接證據為限
    ，間接證據亦包括在內；無論直接或間接證據，其為訴訟上
    之證明，須於通常一般之人均不致有所懷疑，而得確信其為
    真實之程度者，始得據為有罪之認定，倘其證明尚未達到此
    一程度，而有合理之懷疑存在時，致使無從形成有罪之確信
    ，根據「罪證有疑，利於被告」之證據法則，即不得遽為不
    利被告之認定；如積極證據不足證明犯罪事實時，被告之抗
    辯或反證縱屬虛偽，仍不能以此遽為有罪之認定；最高法院
    30年上字第482 號、第816 號、29年上字第3105號、40年臺
    上字第86號及76年臺上字第4986號判例意旨可供參考。再按
    刑事訴訟法第156 條第2 項規定：被告或共犯之自白，不得
    作為有罪判決之唯一證據，仍應調查其他必要之證據，以察
    其是否與事實相符。其立法意旨乃在防範被告或共犯自白之
    虛擬致與真實不符，故對自白在證據上之價值加以限制，明
    定須藉補強證據以擔保其真實性。所謂補強證據，係指除該
    自白本身之外，其他足以證明該自白之犯罪事實確具有相當
    程度真實性之證據而言，雖所補強者，非以事實之全部為必
    要，但亦須因補強證據之質量，與自白之相互利用，足使犯
    罪事實獲得確信者，始足當之。從而，被告雖經自白，苟查
    無補強證據足資擔保其真實性，該自白根本失其證據之證明
    力，不得採為判斷事實之根據。另施用毒品者所稱向某人購
    買或受讓毒品之供述，須補強證據以擔保其供述之真實性，
    蓋施用毒品者供出毒品來源，因而破獲者，法律規定得減輕
    其刑，其有為偵查機關誘導，或為邀輕典而為不實之陳述之
    可能，其供述之真實性自有合理之懷疑。故施用毒品者關於
    其向某人購買、受讓毒品之供述，必須補強證據佐證，以擔
    保其供述之真實性，俾貫澈刑事訴訟無罪推定及嚴格證明之
    基本原則。而所謂補強證據，指其他有關證明施用毒品者之
    關於毒品交易供述真實性之相關證據而言，必須與施用毒品
    者關於毒品交易之供述，具有相當程度之關連性，而足使一
    般人對施用毒品者關於毒品交易之供述無合理之懷疑存在，
    而得確信其為真實，始足當之。
、公訴人認被告甲○○等人涉犯上開罪嫌，無非以下列事證為
    主要論據：
一、被告甲○○部分：被告甲○○之供述。被告申○○、己○○之證述。搜索扣押筆錄、扣押物品目錄表、扣案Ｋ他
    命1 包（毛重1000公克）、販毒帳冊、扣案35萬元、勘驗點
    鈔筆錄及臺灣新竹地方法院檢察署贓物庫簽呈。「大聯盟
    房屋」租賃契約書、被告甲○○名片。搜索、跟監、被告
    甲○○與被告子○○等照片。被告甲○○名下車號5365-V
    W 號自用小客車及被告子○○名下車號5185-SM 號自用小客
    車過戶資料。被告甲○○於玉山銀行新竹分行之開戶資料
    與帳戶明細。新竹市警察局毒品犯罪嫌疑人尿液採驗作業
    管制紀錄、臺灣檢驗科技股份有限公司濫用藥物檢驗報告1
    份。內政部警政署刑事警察局鑑定書。
二、被告子○○、寅○○、申○○、戊○○、曾彥睿部分：被
    告子○○之供述。被告寅○○、申○○、戊○○、曾彥睿
    之自白。證人即共同被告己○○、巳○○、葉明峻、午○○、證人酉○○、壬○○○、未○○、癸○○、黃子軒、聶
    羽函之證述。搜索扣押物品、跟監、搜索之蒐證照片。
    新竹市警察局毒品犯罪嫌疑人尿液採驗作業管制紀錄、臺灣
    檢驗科技股份有限公司濫用藥物檢驗報告1 份。監聽譯文
    。行政院衛生署草屯療養院、交通部民用航空局航空醫務
    中心毒品鑑定書。
三、被告午○○部分：被告午○○之自白。證人丁○之證述
    。新竹市警察局毒品犯罪嫌疑人尿液採驗作業管制紀錄、
    臺灣檢驗科技股份有限公司濫用藥物檢驗報告1 份。監聽
    譯文1 份。
四、被告葉明峻部分：被告葉明峻之部分自白。被告寅○○
    之供述。新竹市警察局毒品犯罪嫌疑人尿液採驗作業管制
    紀錄、臺灣檢驗科技股份有限公司濫用藥物檢驗報告1 份。
    監聽譯文1 份。
肆、訊據被告甲○○固坦認有公訴意旨所指販毒成員係以登記
    在其名下之車號5365-VW 號自用小客車為交通工具、其於98
    年2 月13日仲介販毒成員承租新竹市○○路173 號11樓之3
    處所及其出名承租新竹縣竹北市○○○街8 號2 樓之2 房屋
    等事實，且就其所涉幫助販賣第三級毒品部分為認罪之陳述
    。被告子○○坦認有交付如附表八編號1 所示之Ｋ他命予
    被告寅○○，且就如附表八編號2 、4 至10所示販賣第三級
    毒品部分為認罪之陳述；被告寅○○業就如附表八編號2 、
    4 至10部分為認罪之陳述；被告申○○、戊○○、曾彥睿則
    均坦認有販賣第三級毒品予如附表八編號2 、4 至10之購毒
    者。惟被告子○○堅詞否認有何如附表八編號1 、3 所示販
    賣第三級毒品之情事，辯稱：我是把Ｋ他命交給寅○○去販
    賣，不是賣給寅○○。另我不認識巳○○，不曾賣他Ｋ他命
    等語；被告申○○、戊○○、曾彥睿均堅詞否認有此部分販
    賣Ｋ他命，均辯稱沒有賣過如附表八編號2 、4 至10所示之
    次數予各該購毒者等語。被告午○○固坦認曾轉讓Ｋ他命
    予證人丁○之事實，惟堅詞否認有何於97年12月17日至98年
    2 月間另轉讓Ｋ他命27次予證人丁○之情事，辯稱：我沒有
    此部分轉讓Ｋ他命予丁○等語。被告葉明峻固坦認曾撥打
    電話與證人丑○○、乙○○談論相關Ｋ他命話題，惟堅詞否
    認有何轉讓Ｋ他命予證人丑○○、乙○○之情事，辯稱：我
    只有與丑○○、乙○○一起施用Ｋ他命，不曾將Ｋ他命轉讓
    予丑○○、乙○○等語。
伍、經查：
一、被告甲○○部分：
(一)、被告甲○○名下之車號5365-VW 號自用小客車曾由被告寅○○、戊○○、曾彥睿供為販賣Ｋ他命之交通工具、其於98年
    2 月13日仲介販毒成員承租新竹市○○路173 號11樓之3處
    所及其出名承租新竹縣竹北市○○○街8 號2 樓之2 房屋等
    情，業經被告甲○○於本院審理時供承在卷（見本院訴字第
    239 號卷第145 頁），核與被告子○○、寅○○、戊○○於
    本院審理時分別供述上開自用小客車確由被告寅○○等人使
    用，被告甲○○亦為被告寅○○仲介承租上開房屋，而被告
    甲○○更出名承租新竹縣竹北市○○○街8 號2 樓之2 房屋
    等情大致相符（見本院訴字第239 號卷三第138 至141 、16
    3 至165 、209 至211 頁），並有車籍查詢、被告甲○○名
    片及租賃契約各1 份在卷可佐（見偵字第3230號卷一第184
    頁、偵字第4305號卷一第27至31頁），堪信為真實。
(二)、被告甲○○就公訴意旨所指其幫助販賣第三級毒品部分於本
    院審理時雖為認罪之陳述。惟被告或共犯之自白，不得作為
    有罪判決之唯一證據，仍應調查其他必要之證據，以察其是
    否與事實相符，刑事訴訟法第156 條第2 項定有明文，是被
    告甲○○此部分之自白，仍應有補強證據，始得為被告甲○○有罪之認定。又刑法之幫助犯，須有幫助他人犯罪之意思
    ，如無此種犯意，縱助成他人犯罪，因其並無違法之認識，
    尚難令負幫助罪責；刑法第30條之幫助犯，係以與正犯有共
    同之認識而幫助實施為要件，若於正犯之犯罪無共同之認識
    ，亦即無幫助他人犯罪之意思，則難認成立幫助犯，最高法
    院79年臺上字第2119號、81年臺上字第5356號判決均可參考
    。是被告甲○○固坦認確有販毒者使用其名下車輛等事實，
    其並據以為認罪之陳述，惟其所為之自白，仍應有相關被告
    甲○○有幫助他人犯罪之意思之補強證據，始得為被告甲○○有罪之認定。
(三)、被告甲○○對於其名下車輛之使用狀況、被告寅○○承租房
    屋之目的並不知悉，其與被告子○○另承租新竹縣竹北市○○○街8 號2 樓之2 則係供其與被告子○○居住，其不知被
    告子○○、寅○○、申○○、戊○○、曾彥睿等人之販毒行
    為等情，業經被告甲○○於本院準備程序時供陳明確（見本
    院訴字第239 號卷一第147 頁），核與被告子○○於本院審
    理時供述本件販毒與被告甲○○無關等語大致相符（見本院
    訴字第239 號卷三第186 頁），是被告甲○○為上開行為時
    ，是否確知係供被告子○○、寅○○等人為販毒、藏匿毒品
    或聯絡之地點，尚屬可疑？
(四)、證人即被告申○○於警詢時固證稱：因為子○○常會帶甲○○來跟我們在一起，所以她應該知道我們在販毒等語（見偵
    字第4035號卷一第131 頁）；證人即被告己○○於偵查中則
    證稱證稱：甲○○是子○○的女朋友，她應該知道子○○他
    們在販賣Ｋ他命等語（見偵字第4035號卷一第30頁），惟其
    等上開證述，顯均係依被告甲○○與子○○間之男女朋友關
    係，逕自推論被告甲○○知悉被告子○○等人販毒之情，而
    無其他客觀具體事證佐證，自無從僅依證人即被告申○○、
    己○○上開證述，逕為被告甲○○主觀上確知被告子○○等
    人販毒之認定。況證人即被告己○○於本院審理時就此部分
    另證稱：我在偵訊中說甲○○應該知道他們在賣Ｋ他命，是
    因為她跟他們好像也認識，但我是推論她跟他們認識，且因
    為很多人知道寅○○他們在賣Ｋ他命，且依甲○○從事「八
    大行業」的工作環境，我想甲○○大概會知道有這些事，但
    我不敢確定等語（見本院訴字第239 號卷三第89至90、102
    至103 頁），益見證人即被告己○○於偵查中之上開言詞，
    係其主觀推論得來，更無從採為不利被告甲○○之證據。
(五)、至公訴人另提出搜索扣押筆錄、扣押物品目錄表、扣案Ｋ他
    命1 包（毛重1000公克）、販毒帳冊、扣案35萬元、勘驗點
    鈔筆錄及臺灣新竹地方法院檢察署贓物庫簽呈、內政部警政
    署刑事警察局鑑定書等資料，僅足證明被告甲○○承租之新
    竹縣竹北市○○○街8 號2 樓之2 遭搜索查扣物品之事實；
    搜索、跟監及被告甲○○與被告子○○之照片，僅足證明相
    關搜索、跟監等內容；被告子○○名下車號5185-SM 號自用
    小客車過戶資料、被告甲○○於玉山銀行新竹分行之開戶資
    料與帳戶明細，僅足證明相關汽車及開戶資料；新竹市警察
    局毒品犯罪嫌疑人尿液採驗作業管制紀錄、臺灣檢驗科技股
    份有限公司濫用藥物檢驗報告，僅足證明被告寅○○或證人
    梁慶鴻等人採驗之尿液呈現Ｋ他命陽性與否之事實，均無足
    為被告甲○○此部分幫助販賣Ｋ他命之不利認定。
(六)、綜上所述，本件被告甲○○之自白查無有關連性之補強證據
    存在，本院復查無其他證據證明被告甲○○確有此部分之行
    為，依首揭說明，僅依被告甲○○之自白，仍不得作為有罪
    判決之唯一證據，自應就被告甲○○為無罪之諭知。
二、被告子○○、寅○○、申○○、戊○○、曾彥睿部分：
(一)、附表八編號1部分（即購毒者寅○○部分）：
    被告子○○、寅○○於上開事實欄四所載之時間，談妥如事
    實欄四所載之協議後，被告子○○即將業已分裝成袋之Ｋ他
    命交予被告寅○○販賣等情，業經本院認定如上，則被告子
    ○○、寅○○間應是販賣Ｋ他命之內部關係，均為共同正犯
    ，被告子○○交付Ｋ他命予被告寅○○自非基於販賣予被告
    寅○○之意思為之，是被告子○○交付Ｋ他命予被告寅○○
    之行為，自無足為被告子○○此部分犯行之不利認定。
(二)、附表八編號2部分（即購毒者己○○部分）：
１、本件被告子○○、寅○○於本院審理時就此部分販賣Ｋ他命
    之犯行固均為認罪之陳述（見本院訴字第239 號卷三第185
    頁、卷五第72頁），惟按被告或共犯之自白，不得作為有罪
    判決之唯一證據，仍應調查其他必要之證據，以察其是否與
    事實相符，刑事訴訟法第156 條第2 項定有明文，故被告子
    ○○、寅○○此部分之自白，仍應有補強證據，始得為被告
    子○○、寅○○有罪之認定。
２、證人即被告己○○於警詢時證稱：我認識子○○、寅○○、
    申○○、戊○○、卯○○等人，我知道他們有一起販賣毒品
    ，我大約1 年多前先跟子○○購買過2 、3 次Ｋ他命，之後
    子○○留1 支行動電話，我需要時打電話，他們就會把Ｋ他
    命送過來交易，之後我打電話是由寅○○、申○○、戊○○
    、卯○○輪流接聽，約見面後才會跟他們講我要的數量，然
    後一手交錢一手交貨，他們每個人都跟我有大約20至30次的
    交易次數等語（見偵字第4028號卷第4 至7 頁）、於偵查中
    證稱：我施用的Ｋ他命是向寅○○買的，我跟他買過20、30
    次，他跟申○○、戊○○、卯○○輪流送Ｋ他命過來等語（
    見偵字第4028號卷第30頁）、於本院審理時證稱：我於96年
    間開始施用Ｋ他命一直到97年7 月2 日當兵入伍停止施用，
    施用Ｋ他命期間有跟很多人買過，我知道寅○○有在賣，我
    曾跟寅○○買不超過5 次，但不確定是幾次，我只記得97年
    6 月間最後1 次在「笑傲江湖」KTV 跟他們交易1 包400 元
    的Ｋ他命。購買Ｋ他命過程中我有看過戊○○、申○○，時
    間應該96年年尾或97年年初，我打電話跟他聯絡約好地點，
    之後見面交易，每次都買1 包到2 包，價格是300 多到400
    元，警詢時我會說跟每1 個人拿20、30次，是因那時我太煩
    了，整晚沒睡覺，精神恍惚，講話亂講等語（見本院訴字第
    239 號卷三83至89、103 頁），核依證人即被告己○○上開
    證述，其向被告寅○○等人購買Ｋ他命之次數為各20、30次
    或總共20、30次，抑僅不及5 次等情，所述前後不一，且差
    異甚鉅，何者可信，本值審究。雖證人即被告己○○於本院
    審理時證稱其於警、偵訊時因精神恍惚亂講話云云，並不可
    信，其於警詢及偵查中應係於意識清楚之情況下所為之任意
    性供述，已如上述。然比較證人即被告己○○於警詢及偵查
    中所述購毒次數亦有歧異，對各次購毒之情節且均付之闕如
    ，是除本院綜合各項證據，認如附表二編號1 至4 、如附表
    三編號1 至2 、如附表四編號1 至2 之販賣犯行外，證人即
    被告己○○所指此部分22次販賣之情均隱誨不清，實難遽信
    證人即被告己○○於警詢及偵查中所指被告子○○等人此部
    分犯行為真，自無足為被告子○○等人此部分販賣Ｋ他命22
    次予證人即被告己○○之積極證據。
(三)、如附表八編號3部分（即購毒者巳○○部分）：
    證人即被告巳○○於警詢時證稱：我之前在新竹市○○路「
    月亮舞廳」上班，子○○來舞廳跳舞時有施用Ｋ他命，我認
    識他後，他告訴我需要Ｋ他命可以跟他買，當時他有留1 支
    電話給我，之後我打電話給他，雙方約在「月亮舞廳」附近
    見面，我以400 元之代價，跟他買了1 小包重量約0.7 至0.
    8 公克的Ｋ他命，我們是在他開來的車內1 手交錢1 手交貨
    。之後一樣打他的電話，相約在新竹市○○路假日酒店旁樓
    下見面進行交易，我跟子○○大概買了5 次，每次大約都買
    1 至2 包，每包Ｋ他命重量是0.7 至0.8 公克等語（見偵字
    第4305號卷一第201 至202 頁）、於偵查中證稱：我曾經跟
    子○○買過Ｋ他命2 至3 次，我是用我的0000000000號電話
    聯絡子○○，通常約在「假日酒店」樓下見面交易Ｋ他命，
    子○○會開車子過來，我是以1 包400 元的價格跟他購買，
    我們是在車內1 手交錢，1 手交貨等語（見98年度偵字第42
    02號卷第28至29頁）、於本院審理時證稱：97年間我在「月
    亮舞廳」上班，97年前半年期間，子○○常來舞廳，我曾過
    他在用Ｋ他命，聽朋友說他有賣Ｋ他命，我約於97年3 、4
    月時，在月亮舞廳樓下第1 次跟他買1 包Ｋ他命，是子○○
    親手拿給我，我把錢交給子○○，最後1 次也是97年3 、4
    月間，距第1 次交易約1 、2 星期，我們應該只有交易2 次
    ，都是在他的車內交易，2 次都購買1 包，每包價格400 元
    等語（見本院訴字第239 號卷二第98至105 頁），核依證人
    即被告巳○○上開證述，被告子○○販賣Ｋ他命之次數為5
    次、2 至3 次，抑僅2 次，前後供述不一，且差異甚鉅，已
    難遽信何者為真。因證人即被告巳○○於警詢及偵查中就被
    告子○○販賣Ｋ他命之各次情節均付之闕如，其於本院審理
    時則詳述其所指被告子○○販賣Ｋ他命2 次之相關細節，則
    證人即被告巳○○除於本院審理時證述被告子○○販賣Ｋ他
    命2 次之情較為特定且可採信外，其餘所指販賣次數始終隱
    誨不清，實難遽信證人即被告巳○○警詢中所述被告子○○
    販賣Ｋ他命5 次之情實在，自無足為被告子○○此部分販賣
    Ｋ他命3 次予證人即被告巳○○之積極證據。
(四)、如附表八編號4部分（即購毒者酉○○部分）
１、本件被告子○○、寅○○於本院審理時就此部分販賣Ｋ他命
    之犯行固均為認罪之陳述（見本院訴字第239 號卷三第185
    頁、卷五第125 頁）。惟按被告或共犯之自白，不得作為有
    罪判決之唯一證據，仍應調查其他必要之證據，以察其是否
    與事實相符，故被告子○○、寅○○此部分之自白，仍應有
    補強證據，始得為被告子○○、寅○○有罪之認定。
２、證人酉○○於警詢時證稱：我認識寅○○、曾彥睿，有向他
    們購買Ｋ他命，我要買Ｋ他命時，都是打電話約在新竹市○○街○○路口「大潤發」前見面，之後1 手交錢1 手交貨，
    我向寅○○、曾彥睿買過10次Ｋ他命，時間約97年底至98年
    2 月間等語（見偵字第3230號卷二第501 至502 頁）、於偵
    查中證稱：我向寅○○、曾彥睿Ｋ他命應該有10次，都是在
    新竹市「大潤發」外的便利超商交易，都是我打電話給他們
    約好時間、地點等語（見偵字第3230號卷二第518 至519 頁
    ）、於本院審理時證稱：我曾於98年2 月28日有向寅○○、
    曾彥睿買過2 次Ｋ他命，第1 次在新竹市○○街的大潤發買
    1 包，400 元，之後覺得份量不夠，就再去拿第2 次，是在
    振興路的中興百貨，也是買1 包，400 元。同年3 月1 日另
    向寅○○買2 包800 元，在新竹市○○路新光三越那家好樂
    迪見面交貨。我現在只記得這3 次交易，之前以為打電話過
    去的次數都算交易，所以在警詢及偵查中才會回答10次等語
    （見本院卷四第59至68頁），核依證人酉○○上開證述，其
    向被告寅○○、曾彥睿購買Ｋ他命之次數為各10次抑3 次，
    所述前後不一，本值審究何者為真。然細繹證人酉○○於警
    詢及偵查中所述，就其所指向被告寅○○、曾彥睿購買Ｋ他
    命之各次細節未曾詳細供述，嗣於本院審理中則僅具體指明
    上開購買3 次Ｋ他命之情節，其餘所指7 次購買Ｋ他命之情
    未見釐清，實難遽信證人酉○○於警詢及偵查中證述被告寅
    ○○、曾彥睿此部分7 次販賣Ｋ他命為實在，自無足供為認
    定被告寅○○、曾彥睿此部分販賣Ｋ他命予證人酉○○之積
    極證據。
(五)、如附表八編號5部分（即購毒者壬○○○部分）：
１、本件被告子○○、寅○○於本院審理時就此部分販賣Ｋ他命
    之犯行固均為認罪之陳述（見本院訴字第239 號卷三第185
    頁、卷五第125 頁）。惟按被告或共犯之自白，不得作為有
    罪判決之唯一證據，仍應調查其他必要之證據，以察其是否
    與事實相符，是被告子○○、寅○○此部分之自白，仍應有
    補強證據，始得為被告子○○、寅○○有罪之認定。
２、證人壬○○○於警詢時證稱：我有向寅○○、曾彥睿、卯○○購買Ｋ他命，我是先透過朋友認識卯○○，後來打電話給
    他約地點交易，其後打電話過去就有不同人接聽，97年底至
    98年4 月間我總共向他們購買10多次等語（見偵字第4305號
    卷二第466 至468 頁）、於偵查中證稱：我從97年12月底開
    始施用Ｋ他命，我是向寅○○、曾彥睿、卯○○買的，總共
    買過10幾次以上，每次都是1 個人開車過來，我進入們的車
    後座交易等語（見偵字第4305號卷二第478 至479 頁）、於
    本院審理時證稱：97年12月到98年4 月底間我曾跟寅○○、
    曾彥睿、卯○○購買過Ｋ他命，我總共向他們購買約5 、6
    次，其實我沒去記詳細次數，大概買6 、7 次，我在偵查中
    是大概回答10幾次，我現在記得是在新竹署立醫院7-11、經
    國路美人魚檳榔攤、忠孝大潤發等地交易，於97年12月18日
    19時18分33秒、20時28分59秒有打電話後交易1 次，是在大
    潤發買1 包。97年12月18日4 時41分32秒、5 時20分16秒有
    打電話後交易1 次，是跟卯○○買，但沒買成，因為我只帶
    300 元去他不肯賣。98年3 月31日19時29分48秒、19時43分
    11秒有打電話後交易1 次，是在520 檳榔攤買1 至2 包。98
    年4 月03日21時24分27秒、21時27分58秒有打電話後交易1
    次，是跟寅○○買2 包，800 元。98年4 月4 日15時02分50
    秒、15時03分50秒、15時05分56秒有打電話後交易1 次，有
    買1 包800 元等語（見本院訴字第239 號卷第172 至188 頁
    ），核依證人壬○○○上開證述，其向被告寅○○、曾彥睿
    購買Ｋ他命之次數究為10次、10幾次，抑僅5 次，所述並非
    一致。然細繹證人壬○○○於警詢及偵查中未曾詳細供述各
    次交易之細節，嗣於本院審理時追問，並提出相關監聽譯文
    供其辨認後，證人壬○○○乃具體指明上開5 次交易之過程
    ，惟所餘5 次購買Ｋ他命之情節仍屬不明，實難遽信證人壬○○○於警詢及偵查中證述被告寅○○、曾彥睿及證人卯○○此部分5 次販賣Ｋ他命為實在，自無足供為認定被告寅○○、曾彥睿及證人卯○○此部分販賣Ｋ他命之不利認定。
(六)、如附表八編號6部分（即購毒者未○○部分）
１、本件被告子○○、寅○○於本院審理時就此部分販賣Ｋ他命
    之犯行固均為認罪之陳述（見本院訴字第239 號卷三第185
    頁、卷五第125 頁）。惟按被告或共犯之自白，不得作為有
    罪判決之唯一證據，仍應調查其他必要之證據，以察其是否
    與事實相符，是被告子○○、寅○○此部分之自白，仍應有
    補強證據，始得為被告子○○、寅○○有罪之認定。
２、證人未○○於警詢時證稱：因我朋友說寅○○有在賣Ｋ他命
    ，我自己想嘗試看看，就與寅○○交易，之後再與申○○、
    戊○○、卯○○購買，我是打電話約他們，見面再談交易的
    事，我向寅○○他們總共購買過80多次，時間約是97年5 月
    至98年4 月間，地點在新竹市棒球場對面超商前及新竹市○○路、民富街口超商旁等語（見偵字第4305號卷二第426 至
    427 頁）、於偵查中證稱：我總共向寅○○、申○○、曾彥
    睿、戊○○、卯○○買了80幾次以上，一開始在新竹市棒球
    場對面「7-11」超商前交易Ｋ他命，後來改在新竹市○○路
    、民富街的「7-11」超商前等語（見偵字第4305號卷二第43
    8 至440 頁）、於本院審理時證稱：我透過朋友認識寅○○
    ，知道他有在賣Ｋ他命，從97年5 月時開始跟他買，我與寅
    ○○約交易5 次後，與申○○、曾彥睿、戊○○有交易，我
    每次都買2000到3000元，大約4 到5 克，總共交易約50次以
    上，但交易幾次我沒去記，我在警詢及偵查中說交易80次以
    上，是以大約1 個禮拜或2 個禮拜買1 次，算個平均值，直
    到98年3 、4 月，以1 個年度換算下來的，但無法確認與寅
    ○○等人各交易幾次，且我總共花了2 、30萬元。我們都是
    在署立新竹醫院的經國路、西大路與民富街交口的「7-11」
    及延平路跟民富街的「萊爾富」交易等語（見本院訴字第23
    9 號卷四第108 至115 頁）。又改稱：我大約花10萬元左右
    買，其中6 、7 萬是跟朋友借的，錢還沒還清，我用自己的
    錢買3 、4 萬元，是我以1 個月幾次購買的次數換算，但時
    間過這麼久，我只能說個大約的次數，警局作筆錄時，我也
    不記得到底多少次，我想說應該就是那個次數，但以每次交
    易的金額，應該有交易30次左右，至於每個月的交易次數我
    不知道，綜合來說，我是以我記憶中大約每個月會有幾次，
    用次數去算，但詳細次數及每個月花的金額，我無法確定。
    而98年1 月13日1 時28分17秒與同日1 時52分20秒通話後，
    確有完成交易等語（見本院訴字第239 號卷四第114 至123
    頁），核依證人未○○上開證述，其向被告寅○○等人購買
    Ｋ他命之次數究為80次、50次、30次，前後供述不一且差異
    甚鉅，其對於交易次數之計算基礎，或謂以每個月交易次數
    計算，或謂以花費購買Ｋ他命之總額計算，然其就每個月交
    易次數及花費金額復表示並不確定，自難逕認其於警詢及偵
    查中所述為真。再本院於審理時追問證人未○○所指交易之
    相關細節，並提出相關監聽譯文供其辨認後，除本院認定如
    附表八編號6 備註欄等11次交易外，所餘69次購買Ｋ他命之
    詳細情節仍然不明，實難遽信證人未○○於警詢及偵查中證
    述之交易次數為真，自無足據為認定被告寅○○、申○○、
    曾彥睿及證人卯○○此部分販賣Ｋ他命之不利認定。
(七)、如附表八編號7部分（即購毒者癸○○部分）：
１、本件被告子○○、寅○○於本院審理時就此部分販賣Ｋ他命
    之犯行固均為認罪之陳述（見本院訴字第239 號卷三第185
    頁、卷五第125 頁）。惟按被告或共犯之自白，不得作為有
    罪判決之唯一證據，仍應調查其他必要之證據，以察其是否
    與事實相符，是被告子○○、寅○○此部分之自白，仍應有
    補強證據，始得為被告子○○、寅○○有罪之認定。
２、證人癸○○於警詢時證稱：我有向戊○○、曾彥睿買過Ｋ他
    命，總共買過10多次，約於97年底至98年初等語（見偵字第
    4305號卷三第16至17頁）、於偵查中證稱：我向寅○○、曾
    彥睿買了10多次，我們都是打電話約地點，見面後才講要買
    幾包等語（見偵字第4305號卷三第26至27頁）、於本院審理
    時證稱：我第1 次是跟寅○○買Ｋ他命，也有跟曾彥睿買過
    ，我也記得我有自寅○○手上拿過Ｋ他，戊○○、曾彥睿好
    像也有，但我真的不確定交易幾次等語（見本院訴字第239
    號卷三第3 至23頁），核依證人癸○○上開證述，被告戊○○、曾彥睿販賣Ｋ他命之次數為何，所述並不一致。又證人
    癸○○於警詢及偵查中就被告戊○○、曾彥睿販賣Ｋ他命之
    各次情節均付之闕如，經本院於審理時追問證人癸○○相關
    交易案情，並提出相關監聽譯文供其辨認後，除本院認定如
    附表四編號21、22、附表五編號9 等3 次交易外，所餘7 次
    購買Ｋ他命之情節仍無法確定，實難遽信證人癸○○於警詢
    及偵查中證述之交易次數為真，自無足據為認定被告戊○○
    、曾彥睿此部分販賣Ｋ他命之不利認定。
(八)、如附表八編號8部分（即購毒者黃子軒部分）：
１、本件被告子○○、寅○○於本院審理時就此部分販賣Ｋ他命
    之犯行固均為認罪之陳述（見本院訴字第239 號卷三第185
    頁、卷五第125 頁）。惟按被告或共犯之自白，不得作為有
    罪判決之唯一證據，仍應調查其他必要之證據，以察其是否
    與事實相符，是被告子○○、寅○○此部分之自白，仍應有
    補強證據，始得為被告子○○、寅○○有罪之認定。
２、證人黃子軒於警詢時證稱：我有向寅○○買過Ｋ他命，總共
    買過30多次，約於97年底至98年4 月底，都是在新竹市區超
    商或檳榔攤附近見面交易等語（見偵字第4305號卷二第393
    至394 頁）、於偵查中證稱：我施用的Ｋ他命是向寅○○買
    的，我向寅○○買過30多次，交易地點多半隨機約在新竹市
    區超商或檳榔攤附近，每次都1 至2 包，每包400 元等語（
    見偵字第4305號卷二第403 至404 頁），核依證人黃子軒上
    開證述，證人黃子軒於警詢及偵查中就被告寅○○販賣Ｋ他
    命之各次情節均付之闕如，經本院綜合證人黃子軒上開證述
    ，另參酌被告寅○○供述與證人黃子軒交易之情節（見本院
    訴字第239 號卷五第77頁），除本院認定如附表二編號48至
    52等5 次交易外，所餘25次購買Ｋ他命之情節仍無法確定，
    實難遽信證人黃子軒於警詢及偵查中證述之交易次數為真，
    自無足據為認定被告寅○○此部分販賣Ｋ他命之補強證據。
(九)、如附表八編號9部分（即購毒者聶羽函部分）
１、本件被告子○○、寅○○於本院審理時就此部分販賣Ｋ他命
    之犯行固均為認罪之陳述（見本院訴字第239 號卷三第185
    頁、卷五第125 頁）。惟按被告或共犯之自白，不得作為有
    罪判決之唯一證據，仍應調查其他必要之證據，以察其是否
    與事實相符，是被告子○○、寅○○此部分之自白，仍應有
    補強證據，始得為被告子○○、寅○○有罪之認定。
２、證人聶羽函於警詢時證稱：我約2 年前透過朋友介紹認識寅
    ○○，知道他有在賣Ｋ他命，就相互留電話，後來我需要Ｋ
    他命就打給寅○○，之後也有向戊○○、卯○○等人買，我
    約1 個月買2 次，數量都是1 包或2 包，共約買了30至40次
    ，地點都約在我家樓下他們的車上等語（見偵字第4305號卷
    三第60至62頁）、於偵查中證稱：我施用的Ｋ他命是向寅○○、戊○○、卯○○買的，總共買了30至40次左右，大部分
    在我家樓下交易，每次買1 、2 包，我們都是在電話中約地
    點見面，見面才講要幾包等語（見偵字第4305號卷第70至71
    頁），核依證人聶羽函上開證述，其就被告寅○○等人販賣
    Ｋ他命之各次情節均付之闕如，經本院綜合證人聶羽函上開
    證述，另參酌被告寅○○、戊○○等人供述與證人聶羽函交
    易之情節（見本院訴字第239 號卷五第78、105 至106 頁）
    ，除本院認定如附表八編號9 備註欄所示8 次交易外，所餘
    32次購買Ｋ他命之情節仍無法確定，實難遽信證人聶羽函於
    警詢及偵查中證述之交易次數為真，自無足據為認定被告寅
    ○○、戊○○等人此部分販賣Ｋ他命之補強證據。
(十)、如附表八編號10部分（即購毒者葉明峻部分）
１、本件被告子○○、寅○○於本院審理時就此部分販賣Ｋ他命
    之犯行固均為認罪之陳述（見本院訴字第239 號卷三第185
    頁、卷五第125 頁）。惟按被告或共犯之自白，不得作為有
    罪判決之唯一證據，仍應調查其他必要之證據，以察其是否
    與事實相符，是被告子○○、寅○○此部分之自白，仍應有
    補強證據，始得為被告子○○、寅○○有罪之認定。
２、證人即被告葉明峻於警詢時證稱：我於98年1 月間聽朋友說
    寅○○有在賣Ｋ他命，我就打電話給寅○○相約見面交易Ｋ
    他命，我大約跟寅○○買過10次Ｋ他命，每次都買3 至5 包
    ，買3 包他會算我1000元，買5 包算1500元等語（見偵字第
    4152號卷第3-2 至3-6 頁）、於偵查中證稱：我施用的Ｋ他
    命是向寅○○及戊○○買的，我買過2 、30次，地點多半在
    新竹市區，我是用我的手機打對方的電話，相約地點見面，
    通常1 手交錢1 手交貨等語（見偵字第4152號卷第244 至24
    6 頁），核依證人即被告葉明峻上開證述，其就被告寅○○
    、戊○○販賣Ｋ他命之次數供述前後不一，且差異甚鉅，何
    者可信，已值審究，自難僅依證人即被告葉明峻於偵查中之
    證述，逕認被告寅○○、戊○○確與證人即被告葉明峻確有
    20次交易Ｋ他命之事實，經本院綜合證人即被告葉明峻上開
    證述，參酌被告寅○○、戊○○等人之自白，本件除本院認
    定如附表八編號10備註欄所示之12次交易外，其餘8 次交易
    Ｋ他命之情仍無法確定為真，則證人即被告葉明峻於偵查中
    就交易次數之單一指訴，仍無足據為認定被告寅○○、戊○○此部分販賣Ｋ他命之補強證據。
(十一)、如附表八編號11部分（即購毒者午○○部分）
    證人即被告午○○於警詢時固證稱：我因有施用Ｋ他命，我
    朋友知道寅○○有在賣Ｋ他命，我就透過朋友介紹認識寅○○，之後大約向寅○○買過5 至10次Ｋ他命，其中在新竹市
    ○○路、北大路口的「萊爾富」超商前交易約3 次，在新竹
    市○○路菲貓電子遊藝場前交易約1 次，我每次大概拿1至2
    包，1 包Ｋ他命價錢400 元等語（見偵字第4020號卷第4 至
    6 頁）、於偵查中證稱：我與寅○○都約在新竹市○○路、
    北大路口「麥當勞」附近的「萊爾富」便利超商前交易，我
    們交易5 至10次，都是1 手交錢1 手交貨等語（見偵字第
    4020號卷第23至24頁），核依證人即被告午○○上開證述，
    其就所指各次實際交易之時間、地點、交易數量等細節付之
    闕如，本難逕以認定被告寅○○確有販賣10次Ｋ他命之情事
    ，惟經本院綜合被告寅○○自白確曾與證人即被告午○○交
    易過5 次Ｋ他命之事實，固足認定其等確有如附表二編號25
    至29所示5 次交易之事實，然其餘5 次交易Ｋ他命之情仍無
    從確定，自難僅依證人即被告午○○於警詢及偵查中之證述
    ，逕為不利於被告寅○○之認定。
(十二)、至公訴人所提跟監、搜索之蒐證照片及搜索被告戊○○後之
    扣押物品，僅足證明被告戊○○因本案遭跟監、搜索、扣押
    之事實；新竹市警察局毒品犯罪嫌疑人尿液採驗作業管制紀
    錄、臺灣檢驗科技股份有限公司濫用藥物檢驗報告1 份，僅
    足證明被告寅○○或證人梁慶鴻等人採驗之尿液呈現Ｋ他命
    陽性與否之事實；監聽譯文資料，僅足證明被告寅○○等人
    撥打電話對外聯絡談論內容之事實；行政院衛生署草屯療養
    院、交通部民用航空局航空醫務中心毒品鑑定書，僅足證明
    因本案扣押相關毒品之鑑定結果，均無足為被告子○○、寅
    ○○、申○○、戊○○、曾彥睿此部分販賣Ｋ他命之不利認
    定。
(十三)、綜上所述，本件依上開證據，仍無足為被告子○○、寅○○
    、申○○、戊○○、曾彥睿等人如附表八所示販賣Ｋ他命之
    犯行，此外復查無其他證據證明被告子○○等人確有此部分
    之行為，根據「罪證有疑，利於被告」之證據法則，核依首
    揭說明，本件尚不能證明被告子○○等人觸犯此部分販賣第
    三級毒品罪，自應就被告子○○、寅○○、申○○、戊○○
    、曾彥睿此部分為無罪之諭知。
(十四)、至蒞庭之公訴人於本院審理時，就如附表八編號9 關於被告
    寅○○、戊○○、卯○○販賣Ｋ他命予證人聶羽函部分由40
    次更正為30次；如附表八編號11關於被告寅○○販賣Ｋ他命
    予共同被告午○○部分由10次更正為5 次（即99年5 月31日
    補充理由書附表編號33、13部分）。惟法院之審判，固應以
    起訴之犯罪事實為範圍，然法院於不妨害事實同一之範圍內
    ，苟於被告防禦權行使無妨礙，自亦仍得自由認定事實，適
    用法律，而變更檢察官之起訴法條，庶維訴訟經濟原則，復
    無損被告之權益保障。故事實審法院依調查結果所認定之被
    告犯罪事實，縱與檢察官起訴之事實並非全然一致，惟如其
    基本社會事實相同，法院即應在不妨害事實同一之範圍內，
    變更起訴法條而為有罪之判決，不得以不能證明被告有檢察
    官起訴之犯罪事實，而逕予諭知無罪。又檢察官代表國家提
    起公訴，依檢察一體原則，到庭實行公訴之檢察官如發現起
    訴書認事用法有明顯錯誤，固得本於自己確信之法律見解，
    於論告時變更起訴之法條，或另為其他適當之主張，惟其於
    法院調查或審理時所為之論告或主張，究屬訴之追加、撤回
    或變更範疇，抑或僅屬為起訴效力所及之他部事實之擴張、
    或起訴事實之一部減縮，自應究明各該請求之性質而異其處
    理方式。因而除撤回起訴，使該訴訟關係消滅，法院無從加
    以裁判外，法院自不得僅就檢察官論告時所陳述或主張之事
    實為裁判，而置原起訴事實於不顧，最高法院95年度臺上字
    第5401號判決可供參考。又檢察官代表國家提起公訴，依檢
    察一體原則，到庭實行公訴之檢察官如發現起訴書認事用法
    有明顯錯誤，固得本於自己確信之法律見解，於論告時變更
    起訴之法條，或另為其他適當之主張。然刑事訴訟之審判，
    係採彈劾主義，亦即不告不理原則，法院對於被告之行為，
    應受審判之對象（範圍），乃指起訴書（或自訴狀）所記載
    之被告「犯罪事實」（包括與之有連續犯、想像競合犯、牽
    連犯等具有同一案件關係之犯罪事實）而言。起訴係一種訴
    訟上之請求，犯罪已經起訴，產生訴訟繫屬及訴訟關係，法
    院即有審判之權利及義務。是以若起訴書犯罪事實欄內，對
    此項行為已予以記載，即為法院應予審判之對象。審判之事
    實範圍，既以起訴之事實（包括擴張之事實）為範圍，如事
    實已經起訴而未予裁判，自屬違背法令，此觀刑事訴訟法第
    369 條第12款規定自明。訴經提起後，於符合同法第265 條
    之規定，固許檢察官得為訴之追加，但仍以舊訴之存在為前
    提；必要時，檢察官亦得依同法第269 條規定，以「撤回書
    」敘述理由請求撤回起訴；惟單一案件之事實，僅就一部分
    事實撤回起訴，基於審判不可分之關係，並不生撤回效力，
    而犯罪事實之一部減縮（即起訴事實大於判決事實），應分
    別情形於理由內為說明，刑事訴訟法對此尚無所謂擬制撤回
    起訴之規定。又本法亦無如民事訴訟法設有訴之變更之規定
    ，得許檢察官就其所起訴之被告或犯罪事實加以變更，其聲
    請變更，除係具有另一訴訟之情形，應分別辦理外，並不生
    訴訟法上之效力，法院自不受其拘束。司法審判實務中，到
    庭實行公訴之檢察官於其提出之「論告書」或於言詞辯論時
    所為之主張或陳述，常有與起訴書所載犯罪事實不盡相同之
    情形。於此，應先究明其論告時之所述，究屬訴之追加、撤
    回或變更範疇，抑或原本係屬於起訴效力所及之他部事實之
    擴張、或起訴事實之一部減縮，而異其處理方式（如屬後者
    事實之擴張、減縮，應僅在促使法院之注意，非屬訴訟上之
    請求）。除撤回起訴已生效力，其訴訟關係已不存在，法院
    無從加以裁判外，其他各種情形，法院自不得僅就檢察官論
    告時所陳述或主張之事實為裁判，而置原起訴事實於不顧，
    最高法院95年度臺上字第2633號判決亦可參考。查公訴人起
    訴被告寅○○、戊○○、卯○○販賣Ｋ他命40次予證人聶羽
    函；被告寅○○販賣Ｋ他命10次予共同被告午○○等情，既
    經檢察官於起訴書犯罪事實欄內記載明確，核依該等記載亦
    無模糊不清尚需確認之處，本院自應就該起訴事實為裁判，
    而蒞庭之公訴人於本院審理時表示更正此部分之犯罪事實，
    究非撤回起訴，而使原訴訟關係消滅之請求，亦非就此部分
    起訴效力所及他部事實之擴張或起訴事實之一部減縮，依前
    揭說明，本院自不得僅就公訴人上開更正後之事實為裁判，
    而置原起訴事實於不顧，是蒞庭之公訴人於本院就此部分更
    正之犯罪事實，應不生任何效力，本院仍應就該等部分原起
    訴範圍為有罪與否之認定，附此敘明。
三、被告午○○部分：
(一)、被告午○○於警詢時供稱：我購買Ｋ他命大部份是我在施用
    ，但朋友拿不到Ｋ他命會要求我幫他們調，97年12月17日23
    時46分39秒我女朋友打電話給我時，我正要拿Ｋ他命到「月
    亮舞廳」給丁○等語（見偵字第4305號卷第150 至151 頁）
    、於偵查中供稱：97年12月17日23時左右我拿Ｋ他命到「月
    亮舞廳」給綽號丁○的男子施用等語（見偵字第4020號卷第
    24頁），核依監聽譯文1 份（見偵字第4020號卷第23頁），
    僅足認定被告午○○自白如附表七編號1 部分之轉讓Ｋ他命
    犯行，難認被告午○○已自白此部分27次轉讓Ｋ他命之事實
    ，是公訴人認被告午○○業已自白此部分犯行，顯有誤會，
    而被告午○○上開自白與其餘27次轉讓Ｋ他命犯行間，究屬
    二事，自不得以被告午○○該部分自白，逕為被告午○○此
    部分犯行有罪判決之證據。
(二)、證人丁○於警詢時證稱：我與午○○是朋友關係，97年12月
    17日23時46分當時是午○○拿Ｋ他命來「月亮舞廳」讓我施
    用，他都請我施用，我沒跟午○○交易過Ｋ他命，午○○大
    約請我用過2 、30次，時間不記得，地點都在「月亮舞廳」
    樓下或午○○住家樓下，每次都將1 包約0.7 公克的Ｋ他命
    撒在盤子上讓我施用。最近比較有印象是98年2 月上旬午○○在他樓下拿Ｋ他命請我等語（見偵字第4305號卷一第344
    至346 頁）、於本院審理時證稱：我與午○○是在「月亮舞
    廳」認識，認識的那段時間有常常跟他往來，97年間我開始
    施用Ｋ他命，我會跟午○○一起平分購買Ｋ他命，我把錢給
    他，由他出去聯絡藥頭，但午○○也會請我施用，其中1 次
    是97年12月17日，在「月亮舞廳」樓下他車上，他把Ｋ他命
    倒在盤子內請我，我在他面前就把Ｋ他命施用完，第2 次與
    第1 次間隔幾天，在他家樓下停車場他車上，也是在他面前
    施用完，最後1 次是98年2 月，一部分在他面前施用，剩下
    的捲在香菸內帶回家，我已忘記是在何地，第1 次與第2 次
    隔了1 、2 個月，他是請我施用1 小包。我在警詢時回答他
    請我20、30次應該是一起購買了20、30次，午○○真正請我
    施用只有3 次等語（見本院訴字第239 號卷三第48至59頁）
    。則依證人丁○上開證述，被告午○○無償轉讓Ｋ他命予其
    施用之次數究為2 、30次抑僅3 次，所述前後已有供述不一
    ，且差異甚鉅，何者可信，本值審究。然細繹證人丁○於警
    詢時就其所指被告午○○轉讓Ｋ他命2 、30次之細節，僅指
    明其中97年12月17日及98年2 月間某時2 次，其餘各次則付
    之闕如，嗣其於本院審理時，固另指明被告午○○於97年12
    月間另1 次轉讓Ｋ他命之細節，惟翻異前供否認被告午○○
    有何其餘27次轉讓Ｋ他命之情事，致證人丁○警詢時證述此
    部分27次轉讓Ｋ他命之情模糊不清，實難遽信證人丁○警詢
    中所述為實在。況被告午○○與證人丁○僅係朋友關係，此
    經證人丁○證述如上，被告午○○僅因彼此間朋友情誼，即
    於97年12月起至98年2 月止，無償供應Ｋ他命予證人丁○施
    用達30次，亦與一般朋友間偶爾相互請客支應之常情有違，
    益見證人丁○於警詢中所述被告午○○轉讓Ｋ他命30次之情
    過於誇大，無足供為認定被告午○○此部分轉讓Ｋ他命予證
    人丁○之積極證據。
３、至公訴人所提新竹市警察局毒品犯罪嫌疑人尿液採驗作業管
    制紀錄、臺灣檢驗科技股份有限公司濫用藥物檢驗報告1 份
    23張，僅足證明被告寅○○或證人梁慶鴻等人採驗之尿液呈
    現Ｋ他命陽性與否之事實，均無足為被告午○○此部分轉讓
    Ｋ他命27次予證人丁○之不利認定。
４、綜上所述，本件被告午○○辯稱未有此部分轉讓Ｋ他命27次
    予證人丁○施用等語，即非無據，公訴人復未曾提出任何積
    極證據足資證明被告午○○確有此部分轉讓Ｋ他命之犯行，
    此外復無其他證據證明被告午○○確有此部分之行為，根據
    「罪證有疑，利於被告」之證據法則，核依首揭說明，尚不
    能證明被告午○○觸犯此部分轉讓第三級毒品罪，自應就被
    告午○○此部分為無罪之諭知。
四、被告葉明峻部分：
(一)、關於轉讓Ｋ他命予丑○○部分
１、依被告葉明峻於警詢時供稱：我沒有販賣或轉售Ｋ他命予丑
    ○○，我於98年2 月21日1 時9 分20秒與丑○○通話中談到
    「3 個」，是丑○○要Ｋ他命的意思，他要我打電話給寅○○，叫寅○○送貨到他那裡。我於98年2 月22日4 時8 分2
    秒與丑○○的通話，是在談論搖頭丸的價錢，同日4 時43分
    14秒是丑○○幫我問到LEXUS 牌的搖頭丸1 顆要500 元，我
    叫他幫我拿2 顆，每顆算450 元，後來他朋友有送來等語（
    見偵字第4152號卷第3-7 頁）、於偵查中供稱：98年2 月21
    日1 時9 分20秒丑○○打電話給我所說的「3 個」是Ｋ他命
    3 包，之後我打電話給寅○○，叫寅○○自己跟丑○○聯絡
    。同年月22日4 時8 分2 秒丑○○打電話給我，是我們在討
    論要不要試吃搖頭丸看看，而丑○○於同日4 時43分14秒打
    電話給我說「1 顆要5 ，要不要」，是說「1 顆搖頭丸要50
    0 ，要不要」，我說「不然拿2 個45啦」，是我跟他說叫他
    朋友拿2 顆，1 顆算450 元等語（見偵字第4152號卷第246
    至247 頁），核依被告葉明峻與證人丑○○間於98年2 月21
    日、22日之監聽譯文1 份（見偵字第4152號卷第11、16頁）
    ，可知被告葉明峻僅提及其居間通知證人丑○○與被告寅○○聯絡交易Ｋ他命及其與證人丑○○間談論相關購買搖頭丸
    等情事，難認被告葉明峻已經自白其轉讓Ｋ他命予證人丑○○之事實。
２、證人丑○○於警詢及偵查中未經傳喚作證，經本院傳訊證人
    丑○○作證時，證人丑○○於本院審理時證稱：我與葉明峻
    是從小玩到大的朋友，我從94、95年開始施用Ｋ他命，葉明
    峻知道我有在用，我所施用Ｋ他命的來源是去中正路的舞廳
    跳舞時向裡面的藥頭買的，我也曾請葉明峻幫我調過貨。98
    年間我有使用門號0000000000的電話，98年2 月21日1 時9
    分20秒的電話不是我與葉明峻的對話，我只有與葉明峻一起
    分攤買過Ｋ他命1 、2 次，1 包是400 元，都是1 人出1 半
    的錢，由葉明峻去拿，拿回來後把Ｋ他命分1 半，我們就當
    場施用，葉明峻沒說Ｋ他命是跟誰拿的。而98年2 月22日4
    時8 分2 秒我是與葉明峻通話是在講搖頭丸的價格。同日4
    時10分41秒、4 時43分44秒及同年月25日的電話，也都是在
    講搖頭丸的事。葉明峻並沒有請我施用過Ｋ他命等語（見本
    院訴字第239 號卷四第7 至15頁），僅足證明被告葉明峻曾
    與證人丑○○間之交往及其等曾電話提及相關Ｋ他命或搖頭
    丸之話題，亦無從供為認定被告葉明峻曾轉讓Ｋ他命予證人
    丑○○之積極證據。
３、至公訴人所提被告寅○○之供述，僅足證明被告葉明峻Ｋ他
    命之來源；新竹市警察局毒品犯罪嫌疑人尿液採驗作業管制
    紀錄、臺灣檢驗科技股份有限公司濫用藥物檢驗報告，僅足
    證明被告葉明峻等人之尿液呈現Ｋ他命陽性與否之事實，均
    無足為被告葉明峻轉讓Ｋ他命予證人丑○○之不利認定。
４、綜上所述，本件被告葉明峻辯稱未轉讓Ｋ他命予證人丑○○
    等語，即非無據，公訴人復未曾提出任何積極證據足資證明
    被告葉明峻確有此部分轉讓Ｋ他命之犯行，此外復無其他證
    據證明被告葉明峻確有此部分之行為，根據「罪證有疑，利
    於被告」之證據法則，核依首揭說明，尚不能證明被告葉明
    峻觸犯此部分轉讓第三級毒品罪，自應就被告葉明峻此部分
    為無罪之諭知。
(二)、關於轉讓Ｋ他命予乙○○部分
１、依被告葉明峻於警詢時供稱：98年2 月21日1 時31分6 秒我
    與胖胖通話時談到「明明不是250 」、「他一定比250 還低
    」、「是啦，好不好，我跟他在拿的我怎會不知道」，是我
    與胖胖在研究Ｋ他命的品質好壞跟價錢，其中「250 」是Ｋ
    他命1 小包的價格，他叫我去問別人看看他有沒有被坑。同
    年月26日22時21分6 秒是胖子（即乙○○）叫我幫他問Ｋ他
    命的價錢，其中所說「1 萬元是2 千8 」是要買10克才有每
    公克280 元，不然要290 元，胖子問我「5 千塊利息是280
    還是290 」是他問我5 克可不可以280 元，我回答可以，我
    問他要不要換成「零錢」，是問他要5 公克1 包還是5 包1
    公克的意思，最後我有交Ｋ他命給胖子，但沒有從中獲利等
    語（見偵字第4152號卷第3-7 至3-8 頁）、於偵查中供稱：
    98年2 月21日1 時31分6 秒是綽號「胖胖」的朋友打給我，
    因為我買的Ｋ他命價錢是240 元，與「胖胖」買的250 元有
    落差，他想說他是否被坑，叫我去問問看，我只是敷衍他。
    同年月26日22時21分6 秒是我與綽號「胖子」的朋友通話，
    其中「你的利息是280 元還是290 元」是指寅○○跟我說Ｋ
    他命的價錢有差品質就有差，「胖子」問我跟寅○○買Ｋ他
    命的價錢是280 元或290 元，我回答「1 萬元2 千8 」是指
    10克Ｋ他命2800元，他再問我「5 千塊利息是280 元還是29
    0 」是指如果拿的比較少（5 公克）Ｋ他命會不會比較貴，
    我說「就280 」就是每公克280 元可以，另「零錢」是指1
    包裝1 公克的小包Ｋ他命，「空心菜一斤漲10塊」是「胖子
    」問我Ｋ他命有無漲價，因為寅○○前1 天跟我講Ｋ他命1
    包280 元或290 元，隔天就漲10元，我把這價差告訴「胖子
    」等語（見偵字第4152號卷第246 至247 頁），核依監聽譯
    文1 份（見偵字第4152號卷第11至12、32至33、35頁），固
    足認定被告葉明峻於警詢時就此部分為自白之陳述。惟按被
    告或共犯之自白，不得作為有罪判決之唯一證據，仍應調查
    其他必要之證據，以察其是否與事實相符，刑事訴訟法第15
    6 條第2 項定有明文，故被告葉明峻此部分之自白，仍應有
    補強證據，始得為被告葉明峻有罪之認定。
２、證人乙○○於警詢及偵查中未經傳喚作證，經本院傳訊證人
    乙○○作證時，證人乙○○於本院審理時證稱：我與葉明峻
    是鄰居，葉明峻平常都叫我「胖子」，98年間我使用000000
    0000的電話，且曾施用過Ｋ他命3 次，其中2 次是跟舞廳拿
    的，1 次是跟葉明峻一起吸食。我第1 次碰Ｋ他命是98年1
    月，與葉明峻一起吸食應該是在同年2 月，那次是我打給他
    ，叫他來找我，或是我過去找他，然後兩個人聊天、喝酒，
    喝一喝就突然想到要吸，因為我要特地跑到舞廳，而葉明峻
    又有管道，所以我就給他錢，我們是1 人分擔1 半，由葉明
    峻去買，這次買到1 包Ｋ他命，價格400 元，我不曾透過葉
    明峻拿過Ｋ他命，而98年2 月26日22時21分06秒之通聯，是
    我與葉明峻的通話，通話內容有可能是講小額借貸，也有可
    能是講毒品交易，但無法確定當時在做何事。另98年2 月27
    日0 時32分25秒至1 時24分51秒的通聯，是我朋友知道葉明
    峻拿得到毒品，叫我幫他詢問價錢，我在通聯中談「空心菜
    一斤漲10元」，應該是指Ｋ他命的價錢，而同日1 點14分14
    秒那則通聯提到「要改250 公斤，可否壓到260 元」，是我
    朋友想一次拿很大量，看可不可以比較便宜，250 公斤是指
    買250 公克可否壓到1 公克260 元，當時葉明峻還約我到他
    家巷口的「天明牙科」問我是哪個朋友要問的，最後沒有交
    易成功，而在當天或之後我們有一起到我家施用Ｋ他命，這
    是我最後1 次施用Ｋ他命等語（見本院訴字第239 號卷四第
    17至29頁），僅足證明被告葉明峻與證人乙○○間曾提及Ｋ
    他命及其等合資購買Ｋ他命施用之情，亦無從供為認定被告
    葉明峻曾轉讓Ｋ他命予證人乙○○之積極證據。
３、至公訴人所提共同被告寅○○之供述，僅足證明被告葉明峻
    Ｋ他命之來源；新竹市警察局毒品犯罪嫌疑人尿液採驗作業
    管制紀錄、臺灣檢驗科技股份有限公司濫用藥物檢驗報告，
    僅足證明被告葉明峻等人之尿液呈現Ｋ他命陽性與否之事實
    ，均無足為被告葉明峻轉讓Ｋ他命予證人乙○○之不利認定
    。
４、綜上所述，本件被告葉明峻辯稱未轉讓Ｋ他命予證人乙○○
    等語，即非無據，公訴人復未曾提出任何積極證據足資證明
    被告葉明峻確有此部分轉讓Ｋ他命之犯行，此外復無其他證
    據證明被告葉明峻確有此部分之行為，根據「罪證有疑，利
    於被告」之證據法則，核依首揭說明，尚不能證明被告葉明
    峻觸犯此部分轉讓第三級毒品罪，自應就被告葉明峻此部分
    為無罪之諭知。
據上論斷，應依刑事訴訟法第299 條第1 項前段、第301 條第1
項，修正前毒品危害防制條例第4 條第3 項、修正前後毒品危害
防制條例第8 條第3 項、第17條第2 項、第19條第1 項，刑法第
11條前段、第2 條第1 項、第28條、第47條第1 項、第51條第5
款、第38條第1 項第1 款、修正後刑法第41條第8 項，刑法施行
法第1 條之1 ，判決如主文。
本案經檢察官洪裕翔到庭執行職務。
中    華    民    國    99    年    8     月    13    日
                  刑事第三庭    審判長法  官  楊惠芬
                                      法  官  王子謙
                                      法  官  林昌義
以上正本證明與原本無異。
如不服本判決應於收受本判決後10日內向本院提出上訴書狀，上
訴書狀應敘述具體理由。上訴書狀未敘述上訴理由者，應於上訴
期間屆滿後20日內補提理由書狀於本院（均須按他造當事人之人
數附繕本）「切勿逕送上級法院」。
中    華    民    國    99    年    8     月    13    日
                                      書記官  黃伊婕
附錄本案論罪科刑法條全文
毒品危害防制條例第4條第3項
製造、運輸、販賣第三級毒品者，處5 年以上有期徒刑，得併科
新臺幣7 百萬元以下罰金。
毒品危害防制條例第8條第3項
轉讓第三級毒品者，處3 年以下有期徒刑，得併科新臺幣30萬元
以下罰金。
附表一（被告子○○單獨販賣Ｋ他命部分）
  ┌───┬────┬─────┬──────────┬────┬────────┬─────────────────┬───┐
  │編  號│時    間│地      點│毒品種類、數量、金額│交易對象│交易方式        │宣    告    刑    及    沒    收  │備  註│
  ├───┼────┼─────┼──────────┼────┼────────┼─────────────────┼───┤
  │  1   │97年3 月│新竹市西大│第三級毒品Ｋ他命1 包│庚○○  │庚○○委請己○○│子○○販賣第三級毒品，處有期徒刑陸│即99年│
  │      │至4 月間│路709 巷24│（毛重約10公克），價│        │調取Ｋ他命，林信│年。未扣案之販賣第三級毒品所得新臺│5 月31│
  │      │某時    │號大樓警衛│格2700元。          │        │安乃帶被告子○○│幣貳仟柒佰元沒收，如全部或一部不能│日補充│
  │      │        │室        │                    │        │至左列地點與邱碇│沒收時，以其財產抵償之。          │理由書│
  │      │        │          │                    │        │峰見面，由己○○│                                  │附表編│
  │      │        │          │                    │        │將被告子○○交付│                                  │號3 部│
  │      │        │          │                    │        │之Ｋ他命轉交予邱│                                  │分。  │
  │      │        │          │                    │        │碇峰，庚○○則將│                                  │      │
  │      │        │          │                    │        │價金交予己○○轉│                                  │      │
  │      │        │          │                    │        │交被告子○○收受│                                  │      │
  │      │        │          │                    │        │。              │                                  │      │
  ├───┼────┼─────┼──────────┼────┼────────┼─────────────────┼───┤
  │  2   │97年4 月│新竹市「錢│第三級毒品Ｋ他命1 包│庚○○  │庚○○委請己○○│子○○販賣第三級毒品，處有期徒刑伍│即99年│
  │      │底某時  │櫃」KTV   │（毛重5 公克，起訴書│        │調取Ｋ他命，由林│年拾月。未扣案之販賣第三級毒品所得│5 月31│
  │      │        │          │誤為約10公克），價格│        │信安向被告子○○│新臺幣壹仟佰伍拾元沒收，如全部或│日補充│
  │      │        │          │1350元。            │        │拿取Ｋ他命，於左│一部不能沒收時，以其財產抵償之。  │理由書│
  │      │        │          │                    │        │列地點將Ｋ他命交│                                  │附表編│
  │      │        │          │                    │        │予庚○○，庚○○│                                  │號3 部│
  │      │        │          │                    │        │則將價金交予林信│                                  │分。  │
  │      │        │          │                    │        │安轉交被告子○○│                                  │      │
  │      │        │          │                    │        │收受。          │                                  │      │
  ├───┼────┼─────┼──────────┼────┼────────┼─────────────────┼───┤
  │  3   │97年3 月│新竹市中正│第三級毒品Ｋ他命1 小│巳○○  │由巳○○以093063│子○○販賣第三級毒品，處有期徒刑伍│即99年│
  │      │至4 月間│路「月亮舞│包（毛重約0.7 至0.8 │        │1202號行動電話聯│年捌月。未扣案之販賣第三級毒品所得│5 月31│
  │      │某時（起│廳」附近  │公克），價格400 元。│        │絡被告子○○，約│新臺幣肆佰元沒收，如全部或一部不能│日補充│
  │      │訴書誤為│          │                    │        │定於左列地點進行│沒收時，以其財產抵償之。          │理由書│
  │      │97年中旬│          │                    │        │交易。          │                                  │附表編│
  │      │至98年上│          │                    │        │                │                                  │號4 部│
  │      │旬）    │          │                    │        │                │                                  │分。  │
  ├───┼────┼─────┼──────────┼────┼────────┼─────────────────┼───┤
  │  4   │距上開交│新竹市經國│第三級毒品Ｋ他命1 小│巳○○  │由巳○○以093063│子○○販賣第三級毒品，處有期徒刑伍│即99年│
  │      │易約1 、│路「假日酒│包（毛重約0.7 至0.8 │        │1202號行動電話聯│年捌月。未扣案之販賣第三級毒品所得│5 月31│
  │      │2 星期後│店」旁    │公克），價格400 元。│        │絡被告子○○，約│新臺幣肆佰元沒收，如全部或一部不能│日補充│
  │      │之97年3 │          │                    │        │定於左列地點進行│沒收時，以其財產抵償之。          │理由書│
  │      │月至4 月│          │                    │        │交易。          │                                  │附表編│
  │      │間某時（│          │                    │        │                │                                  │號4 部│
  │      │起訴書誤│          │                    │        │                │                                  │分。  │
  │      │為97年中│          │                    │        │                │                                  │      │
  │      │旬至98年│          │                    │        │                │                                  │      │
  │      │上旬）  │          │                    │        │                │                                  │      │
  └───┴────┴─────┴──────────┴────┴────────┴─────────────────┴───┘
附表二（被告子○○、寅○○共同販賣Ｋ他命部分）
  ┌───┬────┬─────┬──────────┬────┬────────┬─────────────────┬───┐
  │編  號│時    間│地      點│毒品種類、數量、金額│交易對象│交易方式        │宣    告    刑    及    沒    收  │備  註│
  ├───┼────┼─────┼──────────┼────┼────────┼─────────────────┼───┤
  │  1   │97年初（│新竹市某處│第三級毒品Ｋ他命1 小│己○○  │己○○與被告張志│1、子○○共同販賣第三級毒品，處有 │即99年│
  │      │起訴書誤│          │包（毛重約0.8 公克）│        │緯於左列地點見面│   期徒刑伍年捌月。未扣案之販賣第 │5 月31│
  │      │為96 年 │          │，價格400 元。      │        │時，由被告子○○│   三級毒品所得新臺幣肆佰元與陳志 │日補充│
  │      │12月）至│          │                    │        │直接販賣予己○○│   榮連帶沒收，如全部或一部不能沒 │理由書│
  │      │7 月2日 │          │                    │        │，並收取價金。  │   收時，以其與寅○○之財產連帶抵 │附表編│
  │      │間某時  │          │                    │        │                │   償之。                         │號2 ，│
  │      │        │          │                    │        │                │2、寅○○共同販賣第三級毒品，處有 │此部分│
  │      │        │          │                    │        │                │   期徒刑伍年捌月。未扣案之販賣第 │係被告│
  │      │        │          │                    │        │                │   三級毒品所得新臺幣肆佰元與張志 │子○○│
  │      │        │          │                    │        │                │   緯連帶沒收，如全部或一部不能沒 │、陳志│
  │      │        │          │                    │        │                │   收時，以其與子○○之財產連帶抵 │榮共同│
  │      │        │          │                    │        │                │   償之。                         │犯之。│
  ├───┼────┼─────┼──────────┼────┼────────┼─────────────────┼───┤
  │  2   │97年初（│新竹市某處│第三級毒品Ｋ他命1 小│己○○  │同上。          │1、子○○共同販賣第三級毒品，處有 │即99年│
  │      │起訴書誤│          │包（毛重0.8 公克），│        │                │   期徒刑伍年捌月。未扣案之販賣第 │5 月31│
  │      │為96年12│          │價格400 元。        │        │                │   三級毒品所得新臺幣肆佰元與陳志 │日補充│
  │      │月）至7 │          │                    │        │                │   榮連帶沒收，如全部或一部不能沒 │理由書│
  │      │月2 日間│          │                    │        │                │   收時，以其與寅○○之財產連帶抵 │附表編│
  │      │某時    │          │                    │        │                │   償之。                         │號2 ，│
  │      │        │          │                    │        │                │2、寅○○共同販賣第三級毒品，處有 │此部分│
  │      │        │          │                    │        │                │   期徒刑伍年捌月。未扣案之販賣第 │係被告│
  │      │        │          │                    │        │                │   三級毒品所得新臺幣肆佰元與張志 │子○○│
  │      │        │          │                    │        │                │   緯連帶沒收，如全部或一部不能沒 │、陳志│
  │      │        │          │                    │        │                │   收時，以其與子○○之財產連帶抵 │榮共同│
  │      │        │          │                    │        │                │   償之。                         │犯之。│
  ├───┼────┼─────┼──────────┼────┼────────┼─────────────────┼───┤
  │  3   │97年初（│新竹市區某│第三級毒品Ｋ他命1 小│己○○  │己○○以其持用之│1、子○○共同販賣第三級毒品，處有 │即99年│
  │      │起訴書誤│處        │包（毛重約0.8 公克）│        │0000000000號行動│   期徒刑伍年捌月。未扣案之販賣第 │5 月31│
  │      │為96年12│          │，價格400 元。      │        │電話聯絡被告陳志│   三級毒品所得新臺幣肆佰元與陳志 │日補充│
  │      │月）至7 │          │                    │        │榮，雙方約定於左│   榮連帶沒收，如全部或一部不能沒 │理由書│
  │      │月2 日間│          │                    │        │列地點交易。    │   收時，以其與寅○○之財產連帶抵 │附表編│
  │      │某時    │          │                    │        │                │   償之。                         │號2 ，│
  │      │        │          │                    │        │                │2、寅○○共同販賣第三級毒品，處有 │此部分│
  │      │        │          │                    │        │                │   期徒刑伍年捌月。未扣案之販賣第 │係被告│
  │      │        │          │                    │        │                │   三級毒品所得新臺幣肆佰元與張志 │子○○│
  │      │        │          │                    │        │                │   緯連帶沒收，如全部或一部不能沒 │、陳志│
  │      │        │          │                    │        │                │   收時，以其與子○○之財產連帶抵 │榮共同│
  │      │        │          │                    │        │                │   償之。                         │犯之。│
  ├───┼────┼─────┼──────────┼────┼────────┼─────────────────┼───┤
  │  4   │97年6 月│新竹市「笑│第三級毒品Ｋ他命1 小│己○○  │同上。          │1、子○○共同販賣第三級毒品，處有 │即99年│
  │      │間某時（│傲江湖」KT│包（毛重約0.8 公克）│        │                │   期徒刑伍年捌月。未扣案之販賣第 │5 月31│
  │      │起訴書誤│V附近     │，價格400 元。      │        │                │   三級毒品所得新臺幣肆佰元與陳志 │日補充│
  │      │為96年12│          │                    │        │                │   榮連帶沒收，如全部或一部不能沒 │理由書│
  │      │月至97年│          │                    │        │                │   收時，以其與寅○○之財產連帶抵 │附表編│
  │      │7月）   │          │                    │        │                │   償之。                         │號2 ，│
  │      │        │          │                    │        │                │2、寅○○共同販賣第三級毒品，處有 │此部分│
  │      │        │          │                    │        │                │   期徒刑伍年捌月。未扣案之販賣第 │係被告│
  │      │        │          │                    │        │                │   三級毒品所得新臺幣肆佰元與張志 │子○○│
  │      │        │          │                    │        │                │   緯連帶沒收，如全部或一部不能沒 │、陳志│
  │      │        │          │                    │        │                │   收時，以其與子○○之財產連帶抵 │榮共同│
  │      │        │          │                    │        │                │   償之。                         │犯之。│
  ├───┼────┼─────┼──────────┼────┼────────┼─────────────────┼───┤
  │  5   │97年8 月│新竹市某處│第三級毒品Ｋ他命1 小│宋喬昱  │由宋喬昱以其持用│1、子○○共同販賣第三級毒品，處有 │即99年│
  │      │間某時  │          │包（毛重約1 公克），│        │之0000000000號行│   期徒刑伍年捌月。未扣案之行動電 │5 月31│
  │      │        │          │價格400 元。        │        │動電話，撥打被告│   話壹具（門號000000000 │日補充│
  │      │        │          │                    │        │寅○○所有之0936│   四，含SIM 卡）沒收，如全部或一 │理由書│
  │      │        │          │                    │        │280374號行動電話│   部不能沒收時，與寅○○連帶追徵 │附表編│
  │      │        │          │                    │        │與被告寅○○聯絡│   其價額或以其與寅○○之財產連帶 │號5 ，│
  │      │        │          │                    │        │，約定於左列地點│   抵償之，及未扣案之販賣第三級毒 │此部分│
  │      │        │          │                    │        │進行交易。      │   品所得新臺幣肆佰元與寅○○連帶 │係被告│
  │      │        │          │                    │        │                │   沒收，如全部或一部不能沒收時， │子○○│
  │      │        │          │                    │        │                │   以其與寅○○之財產連帶抵償之。 │、陳志│
  │      │        │          │                    │        │                │2、寅○○共同販賣第三級毒品，處有 │榮共同│
  │      │        │          │                    │        │                │   期徒刑伍年捌月。未扣案之行動電 │犯之。│
  │      │        │          │                    │        │                │   話壹具（門號000000000 │      │
  │      │        │          │                    │        │                │   四，含SIM 卡）沒收，如全部或一 │      │
  │      │        │          │                    │        │                │   部不能沒收時，與子○○連帶追徵 │      │
  │      │        │          │                    │        │                │   其價額或以其與子○○之財產連帶 │      │
  │      │        │          │                    │        │                │   抵償之，及未扣案之販賣第三級毒 │      │
  │      │        │          │                    │        │                │   品所得新臺幣肆佰元與子○○連帶 │      │
  │      │        │          │                    │        │                │   沒收，如全部或一部不能沒收時， │      │
  │      │        │          │                    │        │                │   以其與子○○之財產連帶抵償之。 │      │
  ├───┼────┼─────┼──────────┼────┼────────┼─────────────────┼───┤
  │  6   │97年8 月│新竹市某處│第三級毒品Ｋ他命1 小│宋喬昱  │同上。          │1、子○○共同販賣第三級毒品，處有 │即99年│
  │      │至98年4 │          │包（毛重約1 公克），│        │                │   期徒刑伍年捌月。未扣案之行動電 │5 月31│
  │      │月14日間│          │價格400 元。        │        │                │   話壹具（門號000000000 │日補充│
  │      │某時    │          │                    │        │                │   四，含SIM 卡）沒收，如全部或一 │理由書│
  │      │        │          │                    │        │                │   部不能沒收時，與寅○○連帶追徵 │附表編│
  │      │        │          │                    │        │                │   其價額或以其與寅○○之財產連帶 │號6 ，│
  │      │        │          │                    │        │                │   抵償之，及未扣案之販賣第三級毒 │此部分│
  │      │        │          │                    │        │                │   品所得新臺幣肆佰元與寅○○連帶 │係被告│
  │      │        │          │                    │        │                │   沒收，如全部或一部不能沒收時， │子○○│
  │      │        │          │                    │        │                │   以其與寅○○之財產連帶抵償之。 │、陳志│
  │      │        │          │                    │        │                │2、寅○○共同販賣第三級毒品，處有 │榮共同│
  │      │        │          │                    │        │                │   期徒刑伍年捌月。未扣案之行動電 │犯之。│
  │      │        │          │                    │        │                │   話壹具（門號000000000 │      │
  │      │        │          │                    │        │                │   四，含SIM 卡）沒收，如全部或一 │      │
  │      │        │          │                    │        │                │   部不能沒收時，與子○○連帶追徵 │      │
  │      │        │          │                    │        │                │   其價額或以其與子○○之財產連帶 │      │
  │      │        │          │                    │        │                │   抵償之，及未扣案之販賣第三級毒 │      │
  │      │        │          │                    │        │                │   品所得新臺幣肆佰元與子○○連帶 │      │
  │      │        │          │                    │        │                │   沒收，如全部或一部不能沒收時， │      │
  │      │        │          │                    │        │                │   以其與子○○之財產連帶抵償之。 │      │
  ├───┼────┼─────┼──────────┼────┼────────┼─────────────────┼───┤
  │  7   │97年8 月│新竹市某處│第三級毒品Ｋ他命1 小│宋喬昱  │同上。          │1、子○○共同販賣第三級毒品，處有 │即99年│
  │      │至98年4 │          │包（毛重約1 公克），│        │                │   期徒刑伍年捌月。未扣案之行動電 │5 月31│
  │      │月14日間│          │價格400 元。        │        │                │   話壹具（門號000000000 │日補充│
  │      │某時    │          │                    │        │                │   四，含SIM 卡）沒收，如全部或一 │理由書│
  │      │        │          │                    │        │                │   部不能沒收時，與寅○○連帶追徵 │附表編│
  │      │        │          │                    │        │                │   其價額或以其與寅○○之財產連帶 │號6 ，│
  │      │        │          │                    │        │                │   抵償之，及未扣案之販賣第三級毒 │此部分│
  │      │        │          │                    │        │                │   品所得新臺幣肆佰元與寅○○連帶 │係被告│
  │      │        │          │                    │        │                │   沒收，如全部或一部不能沒收時， │子○○│
  │      │        │          │                    │        │                │   以其與寅○○之財產連帶抵償之。 │、陳志│
  │      │        │          │                    │        │                │2、寅○○共同販賣第三級毒品，處有 │榮共同│
  │      │        │          │                    │        │                │   期徒刑伍年捌月。未扣案之行動電 │犯之。│
  │      │        │          │                    │        │                │   話壹具（門號000000000 │      │
  │      │        │          │                    │        │                │   四，含SIM 卡）沒收，如全部或一 │      │
  │      │        │          │                    │        │                │   部不能沒收時，與子○○連帶追徵 │      │
  │      │        │          │                    │        │                │   其價額或以其與子○○之財產連帶 │      │
  │      │        │          │                    │        │                │   抵償之，及未扣案之販賣第三級毒 │      │
  │      │        │          │                    │        │                │   品所得新臺幣肆佰元與子○○連帶 │      │
  │      │        │          │                    │        │                │   沒收，如全部或一部不能沒收時， │      │
  │      │        │          │                    │        │                │   以其與子○○之財產連帶抵償之。 │      │
  ├───┼────┼─────┼──────────┼────┼────────┼─────────────────┼───┤
  │  8   │97年8 月│新竹市某處│第三級毒品Ｋ他命1 小│宋喬昱  │同上。          │1、子○○共同販賣第三級毒品，處有 │即99年│
  │      │至98年4 │          │包（毛重約1 公克），│        │                │   期徒刑伍年捌月。未扣案之行動電 │5 月31│
  │      │月14日間│          │價格400 元。        │        │                │   話壹具（門號000000000 │日補充│
  │      │某時    │          │                    │        │                │   四，含SIM 卡）沒收，如全部或一 │理由書│
  │      │        │          │                    │        │                │   部不能沒收時，與寅○○連帶追徵 │附表編│
  │      │        │          │                    │        │                │   其價額或以其與寅○○之財產連帶 │號6 ，│
  │      │        │          │                    │        │                │   抵償之，及未扣案之販賣第三級毒 │此部分│
  │      │        │          │                    │        │                │   品所得新臺幣肆佰元與寅○○連帶 │係被告│
  │      │        │          │                    │        │                │   沒收，如全部或一部不能沒收時， │子○○│
  │      │        │          │                    │        │                │   以其與寅○○之財產連帶抵償之。 │、陳志│
  │      │        │          │                    │        │                │2、寅○○共同販賣第三級毒品，處有 │榮共同│
  │      │        │          │                    │        │                │   期徒刑伍年捌月。未扣案之行動電 │犯之。│
  │      │        │          │                    │        │                │   話壹具（門號000000000 │      │
  │      │        │          │                    │        │                │   四，含SIM 卡）沒收，如全部或一 │      │
  │      │        │          │                    │        │                │   部不能沒收時，與子○○連帶追徵 │      │
  │      │        │          │                    │        │                │   其價額或以其與子○○之財產連帶 │      │
  │      │        │          │                    │        │                │   抵償之，及未扣案之販賣第三級毒 │      │
  │      │        │          │                    │        │                │   品所得新臺幣肆佰元與子○○連帶 │      │
  │      │        │          │                    │        │                │   沒收，如全部或一部不能沒收時， │      │
  │      │        │          │                    │        │                │   以其與子○○之財產連帶抵償之。 │      │
  ├───┼────┼─────┼──────────┼────┼────────┼─────────────────┼───┤
  │  9   │97年8 月│新竹市某處│第三級毒品Ｋ他命1 小│宋喬昱  │同上。          │1、子○○共同販賣第三級毒品，處有 │即99年│
  │      │至98年4 │          │包（毛重約1 公克）公│        │                │   期徒刑伍年捌月。未扣案之行動電 │5 月31│
  │      │月14日間│          │克，價格400 元。    │        │                │   話壹具（門號000000000 │日補充│
  │      │某時    │          │                    │        │                │   四，含SIM 卡）沒收，如全部或一 │理由書│
  │      │        │          │                    │        │                │   部不能沒收時，與寅○○連帶追徵 │附表編│
  │      │        │          │                    │        │                │   其價額或以其與寅○○之財產連帶 │號6 ，│
  │      │        │          │                    │        │                │   抵償之，及未扣案之販賣第三級毒 │此部分│
  │      │        │          │                    │        │                │   品所得新臺幣肆佰元與寅○○連帶 │係被告│
  │      │        │          │                    │        │                │   沒收，如全部或一部不能沒收時， │子○○│
  │      │        │          │                    │        │                │   以其與寅○○之財產連帶抵償之。 │、陳志│
  │      │        │          │                    │        │                │2、寅○○共同販賣第三級毒品，處有 │榮共同│
  │      │        │          │                    │        │                │   期徒刑伍年捌月。未扣案之行動電 │犯之。│
  │      │        │          │                    │        │                │   話壹具（門號000000000 │      │
  │      │        │          │                    │        │                │   四，含SIM 卡）沒收，如全部或一 │      │
  │      │        │          │                    │        │                │   部不能沒收時，與子○○連帶追徵 │      │
  │      │        │          │                    │        │                │   其價額或以其與子○○之財產連帶 │      │
  │      │        │          │                    │        │                │   抵償之，及未扣案之販賣第三級毒 │      │
  │      │        │          │                    │        │                │   品所得新臺幣肆佰元與子○○連帶 │      │
  │      │        │          │                    │        │                │   沒收，如全部或一部不能沒收時， │      │
  │      │        │          │                    │        │                │   以其與子○○之財產連帶抵償之。 │      │
  ├───┼────┼─────┼──────────┼────┼────────┼─────────────────┼───┤
  │  10  │97年8 月│新竹市某處│第三級毒品Ｋ他命1 小│宋喬昱  │同上。          │1、子○○共同販賣第三級毒品，處有 │即99年│
  │      │至98年4 │          │包（毛重約1 公克），│        │                │   期徒刑伍年捌月。未扣案之行動電 │5 月31│
  │      │月14日間│          │價格400 元。        │        │                │   話壹具（門號000000000 │日補充│
  │      │某時    │          │                    │        │                │   四，含SIM 卡）沒收，如全部或一 │理由書│
  │      │        │          │                    │        │                │   部不能沒收時，與寅○○連帶追徵 │附表編│
  │      │        │          │                    │        │                │   其價額或以其與寅○○之財產連帶 │號6 ，│
  │      │        │          │                    │        │                │   抵償之，及未扣案之販賣第三級毒 │此部分│
  │      │        │          │                    │        │                │   品所得新臺幣肆佰元與寅○○連帶 │係被告│
  │      │        │          │                    │        │                │   沒收，如全部或一部不能沒收時， │子○○│
  │      │        │          │                    │        │                │   以其與寅○○之財產連帶抵償之。 │、陳志│
  │      │        │          │                    │        │                │2、寅○○共同販賣第三級毒品，處有 │榮共同│
  │      │        │          │                    │        │                │   期徒刑伍年捌月。未扣案之行動電 │犯之。│
  │      │        │          │                    │        │                │   話壹具（門號000000000 │      │
  │      │        │          │                    │        │                │   四，含SIM 卡）沒收，如全部或一 │      │
  │      │        │          │                    │        │                │   部不能沒收時，與子○○連帶追徵 │      │
  │      │        │          │                    │        │                │   其價額或以其與子○○之財產連帶 │      │
  │      │        │          │                    │        │                │   抵償之，及未扣案之販賣第三級毒 │      │
  │      │        │          │                    │        │                │   品所得新臺幣肆佰元與子○○連帶 │      │
  │      │        │          │                    │        │                │   沒收，如全部或一部不能沒收時， │      │
  │      │        │          │                    │        │                │   以其與子○○之財產連帶抵償之。 │      │
  ├───┼────┼─────┼──────────┼────┼────────┼─────────────────┼───┤
  │  11  │97年8 月│新竹市某處│第三級毒品Ｋ他命1 小│宋喬昱  │同上。          │1、子○○共同販賣第三級毒品，處有 │即99年│
  │      │至98年4 │          │包（毛重約1 公克），│        │                │   期徒刑伍年捌月。未扣案之行動電 │5 月31│
  │      │月14日間│          │價格400 元。        │        │                │   話壹具（門號000000000 │日補充│
  │      │某時    │          │                    │        │                │   四，含SIM 卡）沒收，如全部或一 │理由書│
  │      │        │          │                    │        │                │   部不能沒收時，與寅○○連帶追徵 │附表編│
  │      │        │          │                    │        │                │   其價額或以其與寅○○之財產連帶 │號6 ，│
  │      │        │          │                    │        │                │   抵償之，及未扣案之販賣第三級毒 │此部分│
  │      │        │          │                    │        │                │   品所得新臺幣肆佰元與寅○○連帶 │係被告│
  │      │        │          │                    │        │                │   沒收，如全部或一部不能沒收時， │子○○│
  │      │        │          │                    │        │                │   以其與寅○○之財產連帶抵償之。 │、陳志│
  │      │        │          │                    │        │                │2、寅○○共同販賣第三級毒品，處有 │榮共同│
  │      │        │          │                    │        │                │   期徒刑伍年捌月。未扣案之行動電 │犯之。│
  │      │        │          │                    │        │                │   話壹具（門號000000000 │      │
  │      │        │          │                    │        │                │   四，含SIM 卡）沒收，如全部或一 │      │
  │      │        │          │                    │        │                │   部不能沒收時，與子○○連帶追徵 │      │
  │      │        │          │                    │        │                │   其價額或以其與子○○之財產連帶 │      │
  │      │        │          │                    │        │                │   抵償之，及未扣案之販賣第三級毒 │      │
  │      │        │          │                    │        │                │   品所得新臺幣肆佰元與子○○連帶 │      │
  │      │        │          │                    │        │                │   沒收，如全部或一部不能沒收時， │      │
  │      │        │          │                    │        │                │   以其與子○○之財產連帶抵償之。 │      │
  ├───┼────┼─────┼──────────┼────┼────────┼─────────────────┼───┤
  │  12  │97年8 月│新竹市某處│第三級毒品Ｋ他命1 小│宋喬昱  │同上。          │1、子○○共同販賣第三級毒品，處有 │即99年│
  │      │至98年4 │          │包（毛重約1 公克），│        │                │   期徒刑伍年捌月。未扣案之行動電 │5 月31│
  │      │月14日間│          │價格400 元。        │        │                │   話壹具（門號000000000 │日補充│
  │      │某時    │          │                    │        │                │   四，含SIM 卡）沒收，如全部或一 │理由書│
  │      │        │          │                    │        │                │   部不能沒收時，與寅○○連帶追徵 │附表編│
  │      │        │          │                    │        │                │   其價額或以其與寅○○之財產連帶 │號6 ，│
  │      │        │          │                    │        │                │   抵償之，及未扣案之販賣第三級毒 │此部分│
  │      │        │          │                    │        │                │   品所得新臺幣肆佰元與寅○○連帶 │係被告│
  │      │        │          │                    │        │                │   沒收，如全部或一部不能沒收時， │子○○│
  │      │        │          │                    │        │                │   以其與寅○○之財產連帶抵償之。 │、陳志│
  │      │        │          │                    │        │                │2、寅○○共同販賣第三級毒品，處有 │榮共同│
  │      │        │          │                    │        │                │   期徒刑伍年捌月。未扣案之行動電 │犯之。│
  │      │        │          │                    │        │                │   話壹具（門號000000000 │      │
  │      │        │          │                    │        │                │   四，含SIM 卡）沒收，如全部或一 │      │
  │      │        │          │                    │        │                │   部不能沒收時，與子○○連帶追徵 │      │
  │      │        │          │                    │        │                │   其價額或以其與子○○之財產連帶 │      │
  │      │        │          │                    │        │                │   抵償之，及未扣案之販賣第三級毒 │      │
  │      │        │          │                    │        │                │   品所得新臺幣肆佰元與子○○連帶 │      │
  │      │        │          │                    │        │                │   沒收，如全部或一部不能沒收時， │      │
  │      │        │          │                    │        │                │   以其與子○○之財產連帶抵償之。 │      │
  ├───┼────┼─────┼──────────┼────┼────────┼─────────────────┼───┤
  │  13  │97年8 月│新竹市某處│第三級毒品Ｋ他命1 小│宋喬昱  │同上。          │1、子○○共同販賣第三級毒品，處有 │即99年│
  │      │至98年4 │          │包（毛重約1 公克），│        │                │   期徒刑伍年捌月。未扣案之行動電 │5 月31│
  │      │月14日間│          │價格400 元。        │        │                │   話壹具（門號000000000 │日補充│
  │      │某時    │          │                    │        │                │   四，含SIM 卡）沒收，如全部或一 │理由書│
  │      │        │          │                    │        │                │   部不能沒收時，與寅○○連帶追徵 │附表編│
  │      │        │          │                    │        │                │   其價額或以其與寅○○之財產連帶 │號6 ，│
  │      │        │          │                    │        │                │   抵償之，及未扣案之販賣第三級毒 │此部分│
  │      │        │          │                    │        │                │   品所得新臺幣肆佰元與寅○○連帶 │係被告│
  │      │        │          │                    │        │                │   沒收，如全部或一部不能沒收時， │子○○│
  │      │        │          │                    │        │                │   以其與寅○○之財產連帶抵償之。 │、陳志│
  │      │        │          │                    │        │                │2、寅○○共同販賣第三級毒品，處有 │榮共同│
  │      │        │          │                    │        │                │   期徒刑伍年捌月。未扣案之行動電 │犯之。│
  │      │        │          │                    │        │                │   話壹具（門號000000000 │      │
  │      │        │          │                    │        │                │   四，含SIM 卡）沒收，如全部或一 │      │
  │      │        │          │                    │        │                │   部不能沒收時，與子○○連帶追徵 │      │
  │      │        │          │                    │        │                │   其價額或以其與子○○之財產連帶 │      │
  │      │        │          │                    │        │                │   抵償之，及未扣案之販賣第三級毒 │      │
  │      │        │          │                    │        │                │   品所得新臺幣肆佰元與子○○連帶 │      │
  │      │        │          │                    │        │                │   沒收，如全部或一部不能沒收時， │      │
  │      │        │          │                    │        │                │   以其與子○○之財產連帶抵償之。 │      │
  ├───┼────┼─────┼──────────┼────┼────────┼─────────────────┼───┤
  │  14  │97年8 月│新竹市某處│第三級毒品Ｋ他命1 小│宋喬昱  │同上。          │1、子○○共同販賣第三級毒品，處有 │即99年│
  │      │至98年4 │          │包（毛重約1 公克），│        │                │   期徒刑伍年捌月。未扣案之行動電 │5 月31│
  │      │月14日間│          │價格400 元。        │        │                │   話壹具（門號000000000 │日補充│
  │      │某時    │          │                    │        │                │   四，含SIM 卡）沒收，如全部或一 │理由書│
  │      │        │          │                    │        │                │   部不能沒收時，與寅○○連帶追徵 │附表編│
  │      │        │          │                    │        │                │   其價額或以其與寅○○之財產連帶 │號6 ，│
  │      │        │          │                    │        │                │   抵償之，及未扣案之販賣第三級毒 │此部分│
  │      │        │          │                    │        │                │   品所得新臺幣肆佰元與寅○○連帶 │係被告│
  │      │        │          │                    │        │                │   沒收，如全部或一部不能沒收時， │子○○│
  │      │        │          │                    │        │                │   以其與寅○○之財產連帶抵償之。 │、陳志│
  │      │        │          │                    │        │                │2、寅○○共同販賣第三級毒品，處有 │榮共同│
  │      │        │          │                    │        │                │   期徒刑伍年捌月。未扣案之行動電 │犯之。│
  │      │        │          │                    │        │                │   話壹具（門號000000000 │      │
  │      │        │          │                    │        │                │   四，含SIM 卡）沒收，如全部或一 │      │
  │      │        │          │                    │        │                │   部不能沒收時，與子○○連帶追徵 │      │
  │      │        │          │                    │        │                │   其價額或以其與子○○之財產連帶 │      │
  │      │        │          │                    │        │                │   抵償之，及未扣案之販賣第三級毒 │      │
  │      │        │          │                    │        │                │   品所得新臺幣肆佰元與子○○連帶 │      │
  │      │        │          │                    │        │                │   沒收，如全部或一部不能沒收時， │      │
  │      │        │          │                    │        │                │   以其與子○○之財產連帶抵償之。 │      │
  ├───┼────┼─────┼──────────┼────┼────────┼─────────────────┼───┤
  │  15  │97年5 月│新竹市「笑│第三級毒品Ｋ他命1 小│陳亞凡  │陳亞凡以其持用之│1、子○○共同販賣第三級毒品，處有 │即99年│
  │      │至8 月間│傲江湖」KT│包（毛重約1 公克），│        │0000000000號行動│   期徒刑伍年捌月。未扣案之行動電 │5 月31│
  │      │某時    │V 某包廂內│價格400 元。        │        │電話，撥打被告陳│   話壹具（門號000000000 │日補充│
  │      │        │          │                    │        │志榮所有之098143│   五，含SIM 卡）沒收，如全部或一 │理由書│
  │      │        │          │                    │        │2825號行動電話與│   部不能沒收時，與寅○○連帶追徵 │附表編│
  │      │        │          │                    │        │被告寅○○聯絡，│   其價額或以其與寅○○之財產連帶 │號8 ，│
  │      │        │          │                    │        │約定於左列地點進│   抵償之，及未扣案之販賣第三級毒 │此部分│
  │      │        │          │                    │        │行交易。        │   品所得新臺幣肆佰元與寅○○連帶 │係被告│
  │      │        │          │                    │        │                │   沒收，如全部或一部不能沒收時， │子○○│
  │      │        │          │                    │        │                │   以其與寅○○之財產連帶抵償之。 │、陳志│
  │      │        │          │                    │        │                │2、寅○○共同販賣第三級毒品，處有 │榮共同│
  │      │        │          │                    │        │                │   期徒刑伍年捌月。未扣案之行動電 │犯之。│
  │      │        │          │                    │        │                │   話壹具（門號000000000 │      │
  │      │        │          │                    │        │                │   五，含SIM 卡）沒收，如全部或一 │      │
  │      │        │          │                    │        │                │   部不能沒收時，與子○○連帶追徵 │      │
  │      │        │          │                    │        │                │   其價額或以其與子○○之財產連帶 │      │
  │      │        │          │                    │        │                │   抵償之，及未扣案之販賣第三級毒 │      │
  │      │        │          │                    │        │                │   品所得新臺幣肆佰元與子○○連帶 │      │
  │      │        │          │                    │        │                │   沒收，如全部或一部不能沒收時， │      │
  │      │        │          │                    │        │                │   以其與子○○之財產連帶抵償之。 │      │
  ├───┼────┼─────┼──────────┼────┼────────┼─────────────────┼───┤
  │  16  │97年5 月│新竹市「笑│第三級毒品Ｋ他命1 小│陳亞凡  │同上。          │1、子○○共同販賣第三級毒品，處有 │即99年│
  │      │至8 月間│傲江湖」KT│包（毛重約1 公克），│        │                │   期徒刑伍年捌月。未扣案之行動電 │5 月31│
  │      │某時    │V 某包廂內│價格400 元。        │        │                │   話壹具（門號000000000 │日補充│
  │      │        │          │                    │        │                │   五，含SIM 卡）沒收，如全部或一 │理由書│
  │      │        │          │                    │        │                │   部不能沒收時，與寅○○連帶追徵 │附表編│
  │      │        │          │                    │        │                │   其價額或以其與寅○○之財產連帶 │號8 ，│
  │      │        │          │                    │        │                │   抵償之，及未扣案之販賣第三級毒 │此部分│
  │      │        │          │                    │        │                │   品所得新臺幣肆佰元與寅○○連帶 │係被告│
  │      │        │          │                    │        │                │   沒收，如全部或一部不能沒收時， │子○○│
  │      │        │          │                    │        │                │   以其與寅○○之財產連帶抵償之。 │、陳志│
  │      │        │          │                    │        │                │2、寅○○共同販賣第三級毒品，處有 │榮共同│
  │      │        │          │                    │        │                │   期徒刑伍年捌月。未扣案之行動電 │犯之。│
  │      │        │          │                    │        │                │   話壹具（門號000000000 │      │
  │      │        │          │                    │        │                │   五，含SIM 卡）沒收，如全部或一 │      │
  │      │        │          │                    │        │                │   部不能沒收時，與子○○連帶追徵 │      │
  │      │        │          │                    │        │                │   其價額或以其與子○○之財產連帶 │      │
  │      │        │          │                    │        │                │   抵償之，及未扣案之販賣第三級毒 │      │
  │      │        │          │                    │        │                │   品所得新臺幣肆佰元與子○○連帶 │      │
  │      │        │          │                    │        │                │   沒收，如全部或一部不能沒收時， │      │
  │      │        │          │                    │        │                │   以其與子○○之財產連帶抵償之。 │      │
  ├───┼────┼─────┼──────────┼────┼────────┼─────────────────┼───┤
  │  17  │97年5 月│新竹市「笑│第三級毒品Ｋ他命1 小│陳亞凡  │同上。          │1、子○○共同販賣第三級毒品，處有 │即99年│
  │      │至8 月間│傲江湖」KT│包（毛重約1 公克），│        │                │   期徒刑伍年捌月。未扣案之行動電 │5 月31│
  │      │某時    │V 某包廂內│價格400 元。        │        │                │   話壹具（門號000000000 │日補充│
  │      │        │          │                    │        │                │   五，含SIM 卡）沒收，如全部或一 │理由書│
  │      │        │          │                    │        │                │   部不能沒收時，與寅○○連帶追徵 │附表編│
  │      │        │          │                    │        │                │   其價額或以其與寅○○之財產連帶 │號8 ，│
  │      │        │          │                    │        │                │   抵償之，及未扣案之販賣第三級毒 │此部分│
  │      │        │          │                    │        │                │   品所得新臺幣肆佰元與寅○○連帶 │係被告│
  │      │        │          │                    │        │                │   沒收，如全部或一部不能沒收時， │子○○│
  │      │        │          │                    │        │                │   以其與寅○○之財產連帶抵償之。 │、陳志│
  │      │        │          │                    │        │                │2、寅○○共同販賣第三級毒品，處有 │榮共同│
  │      │        │          │                    │        │                │   期徒刑伍年捌月。未扣案之行動電 │犯之。│
  │      │        │          │                    │        │                │   話壹具（門號000000000 │      │
  │      │        │          │                    │        │                │   五，含SIM 卡）沒收，如全部或一 │      │
  │      │        │          │                    │        │                │   部不能沒收時，與子○○連帶追徵 │      │
  │      │        │          │                    │        │                │   其價額或以其與子○○之財產連帶 │      │
  │      │        │          │                    │        │                │   抵償之，及未扣案之販賣第三級毒 │      │
  │      │        │          │                    │        │                │   品所得新臺幣肆佰元與子○○連帶 │      │
  │      │        │          │                    │        │                │   沒收，如全部或一部不能沒收時， │      │
  │      │        │          │                    │        │                │   以其與子○○之財產連帶抵償之。 │      │
  ├───┼────┼─────┼──────────┼────┼────────┼─────────────────┼───┤
  │  18  │97年12月│新竹市和福│第三級毒品Ｋ他命1 小│魏章益  │魏章益以其持用之│1、子○○共同販賣第三級毒品，處有 │即99年│
  │      │至98年2 │街與北大路│包（毛重約1 公克），│        │0000000000號行動│   期徒刑伍年捌月。未扣案之行動電 │5 月31│
  │      │月間某日│口「7-11」│價格400 元。        │        │電話，撥打被告陳│   話壹具（門號000000000 │日補充│
  │      │        │便利超商  │                    │        │志榮所有之093628│   四，含SIM 卡）沒收，如全部或一 │理由書│
  │      │        │          │                    │        │0374號行動電話聯│   部不能沒收時，與寅○○連帶追徵 │附表編│
  │      │        │          │                    │        │絡被告寅○○，約│   其價額或以其與寅○○之財產連帶 │號9 ，│
  │      │        │          │                    │        │定於左列地點進行│   抵償之，及未扣案之販賣第三級毒 │此部分│
  │      │        │          │                    │        │交易。          │   品所得新臺幣肆佰元與寅○○連帶 │係被告│
  │      │        │          │                    │        │                │   沒收，如全部或一部不能沒收時， │子○○│
  │      │        │          │                    │        │                │   以其與寅○○之財產連帶抵償之。 │、陳志│
  │      │        │          │                    │        │                │2、寅○○共同販賣第三級毒品，處有 │榮共同│
  │      │        │          │                    │        │                │   期徒刑伍年捌月。未扣案之行動電 │犯之。│
  │      │        │          │                    │        │                │   話壹具（門號000000000 │      │
  │      │        │          │                    │        │                │   四，含SIM 卡）沒收，如全部或一 │      │
  │      │        │          │                    │        │                │   部不能沒收時，與子○○連帶追徵 │      │
  │      │        │          │                    │        │                │   其價額或以其與子○○之財產連帶 │      │
  │      │        │          │                    │        │                │   抵償之，及未扣案之販賣第三級毒 │      │
  │      │        │          │                    │        │                │   品所得新臺幣肆佰元與子○○連帶 │      │
  │      │        │          │                    │        │                │   沒收，如全部或一部不能沒收時， │      │
  │      │        │          │                    │        │                │   以其與子○○之財產連帶抵償之。 │      │
  ├───┼────┼─────┼──────────┼────┼────────┼─────────────────┼───┤
  │  19  │97年12月│新竹市和福│第三級毒品Ｋ他命1 小│魏章益  │同上。          │1、子○○共同販賣第三級毒品，處有 │即99年│
  │      │至98年2 │街與北大路│包（毛重約1 公克），│        │                │   期徒刑伍年捌月。未扣案之行動電 │5 月31│
  │      │月間某日│口「7-11」│價格400 元。        │        │                │   話壹具（門號000000000 │日補充│
  │      │        │便利超商  │                    │        │                │   四，含SIM 卡）沒收，如全部或一 │理由書│
  │      │        │          │                    │        │                │   部不能沒收時，與寅○○連帶追徵 │附表編│
  │      │        │          │                    │        │                │   其價額或以其與寅○○之財產連帶 │號9 ，│
  │      │        │          │                    │        │                │   抵償之，及未扣案之販賣第三級毒 │此部分│
  │      │        │          │                    │        │                │   品所得新臺幣肆佰元與寅○○連帶 │係被告│
  │      │        │          │                    │        │                │   沒收，如全部或一部不能沒收時， │子○○│
  │      │        │          │                    │        │                │   以其與寅○○之財產連帶抵償之。 │、陳志│
  │      │        │          │                    │        │                │2、寅○○共同販賣第三級毒品，處有 │榮共同│
  │      │        │          │                    │        │                │   期徒刑伍年捌月。未扣案之行動電 │犯之。│
  │      │        │          │                    │        │                │   話壹具（門號000000000 │      │
  │      │        │          │                    │        │                │   四，含SIM 卡）沒收，如全部或一 │      │
  │      │        │          │                    │        │                │   部不能沒收時，與子○○連帶追徵 │      │
  │      │        │          │                    │        │                │   其價額或以其與子○○之財產連帶 │      │
  │      │        │          │                    │        │                │   抵償之，及未扣案之販賣第三級毒 │      │
  │      │        │          │                    │        │                │   品所得新臺幣肆佰元與子○○連帶 │      │
  │      │        │          │                    │        │                │   沒收，如全部或一部不能沒收時， │      │
  │      │        │          │                    │        │                │   以其與子○○之財產連帶抵償之。 │      │
  ├───┼────┼─────┼──────────┼────┼────────┼─────────────────┼───┤
  │  20  │97年12月│新竹市和福│第三級毒品Ｋ他命1 小│魏章益  │同上。          │1、子○○共同販賣第三級毒品，處有 │即99年│
  │      │至98年2 │街與北大路│包（毛重約1 公克），│        │                │   期徒刑伍年捌月。未扣案之行動電 │5 月31│
  │      │月間某日│口「7-11」│價格400 元。        │        │                │   話壹具（門號000000000 │日補充│
  │      │        │便利超商  │                    │        │                │   四，含SIM 卡）沒收，如全部或一 │理由書│
  │      │        │          │                    │        │                │   部不能沒收時，與寅○○連帶追徵 │附表編│
  │      │        │          │                    │        │                │   其價額或以其與寅○○之財產連帶 │號9 ，│
  │      │        │          │                    │        │                │   抵償之，及未扣案之販賣第三級毒 │此部分│
  │      │        │          │                    │        │                │   品所得新臺幣肆佰元與寅○○連帶 │係被告│
  │      │        │          │                    │        │                │   沒收，如全部或一部不能沒收時， │子○○│
  │      │        │          │                    │        │                │   以其與寅○○之財產連帶抵償之。 │、陳志│
  │      │        │          │                    │        │                │2、寅○○共同販賣第三級毒品，處有 │榮共同│
  │      │        │          │                    │        │                │   期徒刑伍年捌月。未扣案之行動電 │犯之。│
  │      │        │          │                    │        │                │   話壹具（門號000000000 │      │
  │      │        │          │                    │        │                │   四，含SIM 卡）沒收，如全部或一 │      │
  │      │        │          │                    │        │                │   部不能沒收時，與子○○連帶追徵 │      │
  │      │        │          │                    │        │                │   其價額或以其與子○○之財產連帶 │      │
  │      │        │          │                    │        │                │   抵償之，及未扣案之販賣第三級毒 │      │
  │      │        │          │                    │        │                │   品所得新臺幣肆佰元與子○○連帶 │      │
  │      │        │          │                    │        │                │   沒收，如全部或一部不能沒收時， │      │
  │      │        │          │                    │        │                │   以其與子○○之財產連帶抵償之。 │      │
  ├───┼────┼─────┼──────────┼────┼────────┼─────────────────┼───┤
  │  21  │98年3 月│新竹中華路│第三級毒品Ｋ他命2 小│酉○○  │由酉○○以其持用│1、子○○共同販賣第三級毒品，處有 │即99年│
  │      │1 日15時│「好樂迪」│包（毛重約2 公克），│        │之0000000000號行│   期徒刑伍年捌月。未扣案之行動電 │5 月31│
  │      │43分5 秒│KTV       │價格800 元。        │        │動電話，撥打被告│   話壹具（門號000000000 │日補充│
  │      │至20時8 │          │                    │        │寅○○所有之0981│   三，含SIM 卡）沒收，如全部或一 │理由書│
  │      │分32秒間│          │                    │        │476263號行動電話│   部不能沒收時，與寅○○連帶追徵 │附表編│
  │      │某時    │          │                    │        │與被告寅○○聯絡│   其價額或以其與寅○○之財產連帶 │號10，│
  │      │        │          │                    │        │，約定於左列地點│   抵償之，及未扣案之販賣第三級毒 │此部分│
  │      │        │          │                    │        │交易。          │   品所得新臺幣捌佰元與寅○○連帶 │係被告│
  │      │        │          │                    │        │                │   沒收，如全部或一部不能沒收時， │子○○│
  │      │        │          │                    │        │                │   以其與寅○○之財產連帶抵償之。 │、陳志│
  │      │        │          │                    │        │                │2、寅○○共同販賣第三級毒品，處有 │榮共同│
  │      │        │          │                    │        │                │   期徒刑伍年捌月。未扣案之行動電 │犯之。│
  │      │        │          │                    │        │                │   話壹具（門號000000000 │      │
  │      │        │          │                    │        │                │   三，含SIM 卡）沒收，如全部或一 │      │
  │      │        │          │                    │        │                │   部不能沒收時，與子○○連帶追徵 │      │
  │      │        │          │                    │        │                │   其價額或以其與子○○之財產連帶 │      │
  │      │        │          │                    │        │                │   抵償之，及未扣案之販賣第三級毒 │      │
  │      │        │          │                    │        │                │   品所得新臺幣捌佰元與子○○連帶 │      │
  │      │        │          │                    │        │                │   沒收，如全部或一部不能沒收時， │      │
  │      │        │          │                    │        │                │   以其與子○○之財產抵償之。     │      │
  ├───┼────┼─────┼──────────┼────┼────────┼─────────────────┼───┤
  │  22  │97年9 月│新竹市「三│第三級毒品Ｋ他命1 小│彭英怡  │彭英怡以其持用之│1、子○○共同販賣第三級毒品，處有 │即99年│
  │      │至10月間│民國中」前│包（重量不詳），價格│        │0000000000號行動│   期徒刑伍年捌月。未扣案之行動電 │5 月31│
  │      │某時    │          │400 元。            │        │電話，撥打寅○○│   話壹具（門號000000000 │日補充│
  │      │        │          │                    │        │所有之0000000000│   四，含SIM 卡）沒收，如全部或一 │理由書│
  │      │        │          │                    │        │號行動電話聯絡被│   部不能沒收時，與寅○○連帶追徵 │附表編│
  │      │        │          │                    │        │告寅○○，約定於│   其價額或以其與寅○○之財產連帶 │號11，│
  │      │        │          │                    │        │左列地點交易。  │   抵償之，及未扣案之販賣第三級毒 │此部分│
  │      │        │          │                    │        │                │   品所得新臺幣肆佰元與寅○○連帶 │係被告│
  │      │        │          │                    │        │                │   沒收，如全部或一部不能沒收時， │子○○│
  │      │        │          │                    │        │                │   以其與寅○○之財產連帶抵償之。 │、陳志│
  │      │        │          │                    │        │                │2、寅○○共同販賣第三級毒品，處有 │榮共同│
  │      │        │          │                    │        │                │   期徒刑伍年捌月。未扣案之行動電 │犯之。│
  │      │        │          │                    │        │                │   話壹具（門號000000000 │      │
  │      │        │          │                    │        │                │   四，含SIM 卡）沒收，如全部或一 │      │
  │      │        │          │                    │        │                │   部不能沒收時，與子○○連帶追徵 │      │
  │      │        │          │                    │        │                │   其價額或以其與子○○之財產連帶 │      │
  │      │        │          │                    │        │                │   抵償之，及未扣案之販賣第三級毒 │      │
  │      │        │          │                    │        │                │   品所得新臺幣肆佰元與子○○連帶 │      │
  │      │        │          │                    │        │                │   沒收，如全部或一部不能沒收時， │      │
  │      │        │          │                    │        │                │   以其與子○○之財產連帶抵償之。 │      │
  ├───┼────┼─────┼──────────┼────┼────────┼─────────────────┼───┤
  │  23  │98年2 月│新竹市某處│第三級毒品Ｋ他命1 小│辰○○  │辰○○以其持用之│1、子○○共同販賣第三級毒品，處有 │即99年│
  │      │初某日  │          │包（毛重約1 公克），│        │0000000000號行動│   期徒刑伍年捌月。未扣案之販賣第 │5 月31│
  │      │        │          │價格400 元。        │        │電話聯絡被告陳志│   三級毒品所得新臺幣肆佰元與陳志 │日補充│
  │      │        │          │                    │        │榮，約定於左列地│   榮連帶沒收，如全部或一部不能沒 │理由書│
  │      │        │          │                    │        │點交易。        │   收時，以其與寅○○之財產連帶抵 │附表編│
  │      │        │          │                    │        │                │   償之。                         │號12，│
  │      │        │          │                    │        │                │2、寅○○共同販賣第三級毒品，處有 │此部分│
  │      │        │          │                    │        │                │   期徒刑伍年捌月。未扣案之販賣第 │係被告│
  │      │        │          │                    │        │                │   三級毒品所得新臺幣肆佰元與張志 │子○○│
  │      │        │          │                    │        │                │   緯連帶沒收，如全部或一部不能沒 │、陳志│
  │      │        │          │                    │        │                │   收時，以其與子○○之財產連帶抵 │榮共同│
  │      │        │          │                    │        │                │   償之。                         │犯之。│
  ├───┼────┼─────┼──────────┼────┼────────┼─────────────────┼───┤
  │  24  │98年3 月│新竹市經國│第三級毒品Ｋ他命1 小│辰○○  │辰○○以其持用之│1、子○○共同販賣第三級毒品，處有 │即99年│
  │      │12日18時│路「麥當勞│包（毛重約1 公克），│        │0000000000號行動│   期徒刑伍年捌月。扣案之行動電話 │5 月31│
  │      │許      │」        │價格400 元。        │        │電話，撥打被告陳│   壹具（門號0000000000 │日補充│
  │      │        │          │                    │        │志榮所有之093829│   ，含SIM 卡）沒收，及未扣案之販 │理由書│
  │      │        │          │                    │        │5740號行動電話聯│   賣第三級毒品所得新臺幣肆佰元與 │附表編│
  │      │        │          │                    │        │絡被告寅○○，約│   寅○○連帶沒收，如全部或一部不 │號12，│
  │      │        │          │                    │        │定於左列地點交易│   能沒收時，以其與寅○○之財產連 │此部分│
  │      │        │          │                    │        │。              │   帶抵償之。                     │係被告│
  │      │        │          │                    │        │                │2、寅○○共同販賣第三級毒品，處有 │子○○│
  │      │        │          │                    │        │                │   期徒刑伍年捌月。扣案之行動電話 │、陳志│
  │      │        │          │                    │        │                │   壹具（門號0000000000 │榮共同│
  │      │        │          │                    │        │                │   ，含SIM 卡）沒收，及未扣案之販 │犯之。│
  │      │        │          │                    │        │                │   賣第三級毒品所得新臺幣肆佰元與 │      │
  │      │        │          │                    │        │                │   子○○連帶沒收，如全部或一部不 │      │
  │      │        │          │                    │        │                │   能沒收時，以其與子○○之財產連 │      │
  │      │        │          │                    │        │                │   帶抵償之。                     │      │
  ├───┼────┼─────┼──────────┼────┼────────┼─────────────────┼───┤
  │  25  │98年2 月│新竹市北大│第三級毒品Ｋ他命2 小│午○○  │午○○以其持用之│1、子○○共同販賣第三級毒品，處有 │即99年│
  │      │至4 月間│路與西大路│包（毛重約1.4 至1.6 │        │0000000000號行動│   期徒刑伍年捌月。未扣案之販賣第 │5 月31│
  │      │某時    │「萊爾富」│公克），價格800 元。│        │電話聯絡被告陳志│   三級毒品所得新臺幣捌佰元與陳志 │日補充│
  │      │        │便利商店  │                    │        │榮，約定左列地點│   榮連帶沒收，如全部或一部不能沒 │理由書│
  │      │        │          │                    │        │交易。          │   收時，以其與寅○○之財產連帶抵 │附表編│
  │      │        │          │                    │        │                │   償之。                         │號13，│
  │      │        │          │                    │        │                │2、寅○○共同販賣第三級毒品，處有 │此部分│
  │      │        │          │                    │        │                │   期徒刑伍年捌月。未扣案之販賣第 │係被告│
  │      │        │          │                    │        │                │   三級毒品所得新臺幣捌佰元與張志 │子○○│
  │      │        │          │                    │        │                │   緯連帶沒收，如全部或一部不能沒 │、陳志│
  │      │        │          │                    │        │                │   收時，以其與子○○之財產連帶抵 │榮共同│
  │      │        │          │                    │        │                │   償之。                         │犯之。│
  ├───┼────┼─────┼──────────┼────┼────────┼─────────────────┼───┤
  │  26  │98年2 月│新竹市某處│第三級毒品Ｋ他命1 小│午○○  │同上。          │1、子○○共同販賣第三級毒品，處有 │即99年│
  │      │至4 月間│          │包（毛重約0.7 至0.8 │        │                │   期徒刑伍年捌月。未扣案之販賣第 │5 月31│
  │      │某時    │          │公克），價格400 元。│        │                │   三級毒品所得新臺幣肆佰元與陳志 │日補充│
  │      │        │          │                    │        │                │   榮連帶沒收，如全部或一部不能沒 │理由書│
  │      │        │          │                    │        │                │   收時，以其與寅○○之財產連帶抵 │附表編│
  │      │        │          │                    │        │                │   償之。                         │號13，│
  │      │        │          │                    │        │                │2、寅○○共同販賣第三級毒品，處有 │此部分│
  │      │        │          │                    │        │                │   期徒刑伍年捌月。未扣案之販賣第 │係被告│
  │      │        │          │                    │        │                │   三級毒品所得新臺幣肆佰元與張志 │子○○│
  │      │        │          │                    │        │                │   緯連帶沒收，如全部或一部不能沒 │、陳志│
  │      │        │          │                    │        │                │   收時，以其與子○○之財產連帶抵 │榮共同│
  │      │        │          │                    │        │                │   償之。                         │犯之。│
  ├───┼────┼─────┼──────────┼────┼────────┼─────────────────┼───┤
  │  27  │98年2 月│新竹市某處│第三級毒品Ｋ他命1 小│午○○  │同上。          │1、子○○共同販賣第三級毒品，處有 │即99年│
  │      │至4 月間│          │包（毛重約0.7 至0.8 │        │                │   期徒刑伍年捌月。未扣案之販賣第 │5 月31│
  │      │某時    │          │公克），價格400 元。│        │                │   三級毒品所得新臺幣肆佰元與陳志 │日補充│
  │      │        │          │                    │        │                │   榮連帶沒收，如全部或一部不能沒 │理由書│
  │      │        │          │                    │        │                │   收時，以其與寅○○之財產連帶抵 │附表編│
  │      │        │          │                    │        │                │   償之。                         │號13，│
  │      │        │          │                    │        │                │2、寅○○共同販賣第三級毒品，處有 │此部分│
  │      │        │          │                    │        │                │   期徒刑伍年捌月。未扣案之販賣第 │係被告│
  │      │        │          │                    │        │                │   三級毒品所得新臺幣肆佰元與張志 │子○○│
  │      │        │          │                    │        │                │   緯連帶沒收，如全部或一部不能沒 │、陳志│
  │      │        │          │                    │        │                │   收時，以其與子○○之財產連帶抵 │榮共同│
  │      │        │          │                    │        │                │   償之。                         │犯之。│
  ├───┼────┼─────┼──────────┼────┼────────┼─────────────────┼───┤
  │  28  │98年2 月│新竹市某處│第三級毒品Ｋ他命1 小│午○○  │同上。          │1、子○○共同販賣第三級毒品，處有 │即99年│
  │      │至4 月間│          │包（毛重約0.7 至0.8 │        │                │   期徒刑伍年捌月。未扣案之販賣第 │5 月31│
  │      │某日    │          │公克），價格400 元。│        │                │   三級毒品所得新臺幣肆佰元與陳志 │日補充│
  │      │        │          │                    │        │                │   榮連帶沒收，如全部或一部不能沒 │理由書│
  │      │        │          │                    │        │                │   收時，以其與寅○○之財產連帶抵 │附表編│
  │      │        │          │                    │        │                │   償之。                         │號13，│
  │      │        │          │                    │        │                │2、寅○○共同販賣第三級毒品，處有 │此部分│
  │      │        │          │                    │        │                │   期徒刑伍年捌月。未扣案之販賣第 │係被告│
  │      │        │          │                    │        │                │   三級毒品所得新臺幣肆佰元與張志 │子○○│
  │      │        │          │                    │        │                │   緯連帶沒收，如全部或一部不能沒 │、陳志│
  │      │        │          │                    │        │                │   收時，以其與子○○之財產連帶抵 │榮共同│
  │      │        │          │                    │        │                │   償之。                         │犯之。│
  ├───┼────┼─────┼──────────┼────┼────────┼─────────────────┼───┤
  │  29  │98年2 月│新竹市某處│第三級毒品Ｋ他命1 小│午○○  │同上。          │1、子○○共同販賣第三級毒品，處有 │即99年│
  │      │至4 月間│          │包（毛重約0.7 至0.8 │        │                │   期徒刑伍年捌月。未扣案之販賣第 │5 月31│
  │      │某日    │          │公克），價格400 元。│        │                │   三級毒品所得新臺幣肆佰元與陳志 │日補充│
  │      │        │          │                    │        │                │   榮連帶沒收，如全部或一部不能沒 │理由書│
  │      │        │          │                    │        │                │   收時，以其與寅○○之財產連帶抵 │附表編│
  │      │        │          │                    │        │                │   償之。                         │號13，│
  │      │        │          │                    │        │                │2、寅○○共同販賣第三級毒品，處有 │此部分│
  │      │        │          │                    │        │                │   期徒刑伍年捌月。未扣案之販賣第 │係被告│
  │      │        │          │                    │        │                │   三級毒品所得新臺幣肆佰元與張志 │子○○│
  │      │        │          │                    │        │                │   緯連帶沒收，如全部或一部不能沒 │、陳志│
  │      │        │          │                    │        │                │   收時，以其與子○○之財產連帶抵 │榮共同│
  │      │        │          │                    │        │                │   償之。                         │犯之。│
  ├───┼────┼─────┼──────────┼────┼────────┼─────────────────┼───┤
  │  30  │97年12月│新竹市署立│第三級毒品Ｋ他命1 小│丙○○  │丙○○以其持用之│1、子○○共同販賣第三級毒品，處有 │即99年│
  │      │27日7 時│新竹醫院  │包（重量不詳），價格│        │0000000000號行動│   期徒刑伍年捌月。未扣案之行動電 │5 月31│
  │      │55分後某│          │400 元。            │        │電話，撥打被告陳│   話壹具（門號000000000 │日補充│
  │      │時      │          │                    │        │志榮所有之093628│   四，含SIM 卡）沒收，如全部或一 │理由書│
  │      │        │          │                    │        │0374號行電話聯絡│   部不能沒收時，與寅○○連帶追徵 │附表編│
  │      │        │          │                    │        │被告寅○○，約定│   其價額或以其與寅○○之財產連帶 │號20，│
  │      │        │          │                    │        │於左列地點交易。│   抵償之，及未扣案之販賣第三級毒 │此部分│
  │      │        │          │                    │        │                │   品所得新臺幣肆佰元與寅○○連帶 │係被告│
  │      │        │          │                    │        │                │   沒收，如全部或一部不能沒收時， │子○○│
  │      │        │          │                    │        │                │   以其與寅○○之財產連帶抵償之。 │、陳志│
  │      │        │          │                    │        │                │2、寅○○共同販賣第三級毒品，處有 │榮共同│
  │      │        │          │                    │        │                │   期徒刑伍年捌月。未扣案之行動電 │犯之。│
  │      │        │          │                    │        │                │   話壹具（門號000000000 │      │
  │      │        │          │                    │        │                │   四，含SIM 卡）沒收，如全部或一 │      │
  │      │        │          │                    │        │                │   部不能沒收時，與子○○連帶追徵 │      │
  │      │        │          │                    │        │                │   其價額或以其與子○○之財產連帶 │      │
  │      │        │          │                    │        │                │   抵償之，及未扣案之販賣第三級毒 │      │
  │      │        │          │                    │        │                │   品所得新臺幣肆佰元與子○○連帶 │      │
  │      │        │          │                    │        │                │   沒收，如全部或一部不能沒收時， │      │
  │      │        │          │                    │        │                │   以其與子○○之財產連帶抵償之。 │      │
  ├───┼────┼─────┼──────────┼────┼────────┼─────────────────┼───┤
  │  31  │97年12月│新竹市署立│第三級毒品Ｋ他命1 小│丙○○  │同上。          │1、子○○共同販賣第三級毒品，處有 │即99年│
  │      │至98年3 │新竹醫院  │包（重量不詳），價格│        │                │   期徒刑伍年捌月。未扣案之行動電 │5 月31│
  │      │月2 日間│          │400 元。            │        │                │   話壹具（門號000000000 │日補充│
  │      │某時    │          │                    │        │                │   四，含SIM 卡）沒收，如全部或一 │理由書│
  │      │        │          │                    │        │                │   部不能沒收時，與寅○○連帶追徵 │附表編│
  │      │        │          │                    │        │                │   其價額或以其與寅○○之財產連帶 │號20，│
  │      │        │          │                    │        │                │   抵償之，及未扣案之販賣第三級毒 │此部分│
  │      │        │          │                    │        │                │   品所得新臺幣肆佰元與寅○○連帶 │係被告│
  │      │        │          │                    │        │                │   沒收，如全部或一部不能沒收時， │子○○│
  │      │        │          │                    │        │                │   以其與寅○○之財產連帶抵償之。 │、陳志│
  │      │        │          │                    │        │                │2、寅○○共同販賣第三級毒品，處有 │榮共同│
  │      │        │          │                    │        │                │   期徒刑伍年捌月。未扣案之行動電 │犯之。│
  │      │        │          │                    │        │                │   話壹具（門號000000000 │      │
  │      │        │          │                    │        │                │   四，含SIM 卡）沒收，如全部或一 │      │
  │      │        │          │                    │        │                │   部不能沒收時，與子○○連帶追徵 │      │
  │      │        │          │                    │        │                │   其價額或以其與子○○之財產連帶 │      │
  │      │        │          │                    │        │                │   抵償之，及未扣案之販賣第三級毒 │      │
  │      │        │          │                    │        │                │   品所得新臺幣肆佰元與子○○連帶 │      │
  │      │        │          │                    │        │                │   沒收，如全部或一部不能沒收時， │      │
  │      │        │          │                    │        │                │   以其與子○○之財產連帶抵償之。 │      │
  ├───┼────┼─────┼──────────┼────┼────────┼─────────────────┼───┤
  │  32  │97年12月│新竹市署立│第三級毒品Ｋ他命1 小│丙○○  │同上。          │1、子○○共同販賣第三級毒品，處有 │即99年│
  │      │至98年3 │新竹醫院  │包（重量不詳），價格│        │                │   期徒刑伍年捌月。未扣案之行動電 │5 月31│
  │      │月2 日間│          │400 元。            │        │                │   話壹具（門號000000000 │日補充│
  │      │某時    │          │                    │        │                │   四，含SIM 卡）沒收，如全部或一 │理由書│
  │      │        │          │                    │        │                │   部不能沒收時，與寅○○連帶追徵 │附表編│
  │      │        │          │                    │        │                │   其價額或以其與寅○○之財產連帶 │號20，│
  │      │        │          │                    │        │                │   抵償之，及未扣案之販賣第三級毒 │此部分│
  │      │        │          │                    │        │                │   品所得新臺幣肆佰元與寅○○連帶 │係被告│
  │      │        │          │                    │        │                │   沒收，如全部或一部不能沒收時， │子○○│
  │      │        │          │                    │        │                │   以其與寅○○之財產連帶抵償之。 │、陳志│
  │      │        │          │                    │        │                │2、寅○○共同販賣第三級毒品，處有 │榮共同│
  │      │        │          │                    │        │                │   期徒刑伍年捌月。未扣案之行動電 │犯之。│
  │      │        │          │                    │        │                │   話壹具（門號000000000 │      │
  │      │        │          │                    │        │                │   四，含SIM 卡）沒收，如全部或一 │      │
  │      │        │          │                    │        │                │   部不能沒收時，與子○○連帶追徵 │      │
  │      │        │          │                    │        │                │   其價額或以其與子○○之財產連帶 │      │
  │      │        │          │                    │        │                │   抵償之，及未扣案之販賣第三級毒 │      │
  │      │        │          │                    │        │                │   品所得新臺幣肆佰元與子○○連帶 │      │
  │      │        │          │                    │        │                │   沒收，如全部或一部不能沒收時， │      │
  │      │        │          │                    │        │                │   以其與子○○之財產連帶抵償之。 │      │
  ├───┼────┼─────┼──────────┼────┼────────┼─────────────────┼───┤
  │  33  │98年12月│新竹市忠孝│第三級毒品Ｋ他命1 小│壬○○○│壬○○○以其持用│1、子○○共同販賣第三級毒品，處有 │即99年│
  │      │18日20時│路「大潤發│包（重量不詳），價格│        │之0000000000號行│   期徒刑伍年捌月。未扣案之行動電 │5 月31│
  │      │28分59秒│」        │400 元。            │        │動電話，撥打被告│   話壹具（門號000000000 │日補充│
  │      │後某時  │          │                    │        │寅○○所有之0936│   四，含SIM 卡）沒收，如全部或一 │理由書│
  │      │        │          │                    │        │280374號行動電話│   部不能沒收時，與寅○○連帶追徵 │附表編│
  │      │        │          │                    │        │，約定於左列地點│   其價額或以其與寅○○之財產連帶 │號24，│
  │      │        │          │                    │        │交易。          │   抵償之，及未扣案之販賣第三級毒 │此部分│
  │      │        │          │                    │        │                │   品所得新臺幣肆佰元與寅○○連帶 │係被告│
  │      │        │          │                    │        │                │   沒收，如全部或一部不能沒收時， │子○○│
  │      │        │          │                    │        │                │   以其與寅○○之財產連帶抵償之。 │、陳志│
  │      │        │          │                    │        │                │2、寅○○共同販賣第三級毒品，處有 │榮共同│
  │      │        │          │                    │        │                │   期徒刑伍年捌月。未扣案之行動電 │犯之。│
  │      │        │          │                    │        │                │   話壹具（門號000000000 │      │
  │      │        │          │                    │        │                │   四，含SIM 卡）沒收，如全部或一 │      │
  │      │        │          │                    │        │                │   部不能沒收時，與子○○連帶追徵 │      │
  │      │        │          │                    │        │                │   其價額或以其與子○○之財產連帶 │      │
  │      │        │          │                    │        │                │   抵償之，及未扣案之販賣第三級毒 │      │
  │      │        │          │                    │        │                │   品所得新臺幣肆佰元與子○○連帶 │      │
  │      │        │          │                    │        │                │   沒收，如全部或一部不能沒收時， │      │
  │      │        │          │                    │        │                │   以其與子○○之財產連帶抵償之。 │      │
  ├───┼────┼─────┼──────────┼────┼────────┼─────────────────┼───┤
  │  34  │98年4 月│新竹市某處│第三級毒品Ｋ他命2 小│壬○○○│同上。          │1、子○○共同販賣第三級毒品，處有 │即99年│
  │      │3 日21時│          │包（重量不詳），價格│        │                │   期徒刑伍年捌月。未扣案之行動電 │5 月31│
  │      │27分58秒│          │800 元。            │        │                │   話壹具（門號000000000 │日補充│
  │      │後某時  │          │                    │        │                │   四，含SIM 卡）沒收，如全部或一 │理由書│
  │      │        │          │                    │        │                │   部不能沒收時，與寅○○連帶追徵 │附表編│
  │      │        │          │                    │        │                │   其價額或以其與寅○○之財產連帶 │號24，│
  │      │        │          │                    │        │                │   抵償之，及未扣案之販賣第三級毒 │此部分│
  │      │        │          │                    │        │                │   品所得新臺幣捌佰元與寅○○連帶 │係被告│
  │      │        │          │                    │        │                │   沒收，如全部或一部不能沒收時， │子○○│
  │      │        │          │                    │        │                │   以其與寅○○之財產連帶抵償之。 │、陳志│
  │      │        │          │                    │        │                │2、寅○○共同販賣第三級毒品，處有 │榮共同│
  │      │        │          │                    │        │                │   期徒刑伍年捌月。未扣案之行動電 │犯之。│
  │      │        │          │                    │        │                │   話壹具（門號000000000 │      │
  │      │        │          │                    │        │                │   四，含SIM 卡）沒收，如全部或一 │      │
  │      │        │          │                    │        │                │   部不能沒收時，與子○○連帶追徵 │      │
  │      │        │          │                    │        │                │   其價額或以其與子○○之財產連帶 │      │
  │      │        │          │                    │        │                │   抵償之，及未扣案之販賣第三級毒 │      │
  │      │        │          │                    │        │                │   品所得新臺幣捌佰元與子○○連帶 │      │
  │      │        │          │                    │        │                │   沒收，如全部或一部不能沒收時， │      │
  │      │        │          │                    │        │                │   以其與子○○之財產連帶抵償之。 │      │
  ├───┼────┼─────┼──────────┼────┼────────┼─────────────────┼───┤
  │  35  │98年4 月│新竹市某處│第三級毒品Ｋ他命2 包│壬○○○│同上。          │1、子○○共同販賣第三級毒品，處有 │即99年│
  │      │4 日15時│          │（重量不詳），價格80│        │                │   期徒刑伍年捌月。未扣案之行動電 │5 月31│
  │      │5 分56秒│          │0元 。              │        │                │   話壹具（門號000000000 │日補充│
  │      │後某時  │          │                    │        │                │   四，含SIM 卡）沒收，如全部或一 │理由書│
  │      │        │          │                    │        │                │   部不能沒收時，與寅○○連帶追徵 │附表編│
  │      │        │          │                    │        │                │   其價額或以其與寅○○之財產連帶 │號24，│
  │      │        │          │                    │        │                │   抵償之，及未扣案之販賣第三級毒 │此部分│
  │      │        │          │                    │        │                │   品所得新臺幣捌佰元與寅○○連帶 │係被告│
  │      │        │          │                    │        │                │   沒收，如全部或一部不能沒收時， │子○○│
  │      │        │          │                    │        │                │   以其與寅○○之財產連帶抵償之。 │、陳志│
  │      │        │          │                    │        │                │2、寅○○共同販賣第三級毒品，處有 │榮共同│
  │      │        │          │                    │        │                │   期徒刑伍年捌月。未扣案之行動電 │犯之。│
  │      │        │          │                    │        │                │   話壹具（門號000000000 │      │
  │      │        │          │                    │        │                │   四，含SIM 卡）沒收，如全部或一 │      │
  │      │        │          │                    │        │                │   部不能沒收時，與子○○連帶追徵 │      │
  │      │        │          │                    │        │                │   其價額或以其與子○○之財產連帶 │      │
  │      │        │          │                    │        │                │   抵償之，及未扣案之販賣第三級毒 │      │
  │      │        │          │                    │        │                │   品所得新臺幣捌佰元與子○○連帶 │      │
  │      │        │          │                    │        │                │   沒收，如全部或一部不能沒收時， │      │
  │      │        │          │                    │        │                │   以其與子○○之財產連帶抵償之。 │      │
  ├───┼────┼─────┼──────────┼────┼────────┼─────────────────┼───┤
  │  36  │97年5 月│新竹市某處│第三級毒品Ｋ他命6 小│未○○  │未○○以其持用之│1、子○○共同販賣第三級毒品，處有 │即99年│
  │      │間某時  │          │包（毛重約4 至5 公克│        │0000000000號行動│   期徒刑陸年。未扣案之販賣第三級 │5 月31│
  │      │        │          │），價格2000元      │        │電話撥打電話聯絡│   毒品所得新臺幣貳仟元與寅○○連 │日補充│
  │      │        │          │                    │        │被告寅○○，約定│   帶沒收，如全部或一部不能沒收時 │理由書│
  │      │        │          │                    │        │於左列地點交易。│   ，以其與寅○○之財產連帶抵償之 │附表編│
  │      │        │          │                    │        │                │   。                             │號26，│
  │      │        │          │                    │        │                │2、寅○○共同販賣第三級毒品，處有 │此部分│
  │      │        │          │                    │        │                │   期徒刑陸年。未扣案之販賣第三級 │係被告│
  │      │        │          │                    │        │                │   毒品所得新臺幣貳仟元與子○○連 │子○○│
  │      │        │          │                    │        │                │   帶沒收，如全部或一部不能沒收時 │、陳志│
  │      │        │          │                    │        │                │   ，以其與子○○之財產連帶抵償之 │榮共同│
  │      │        │          │                    │        │                │   。                             │犯之。│
  ├───┼────┼─────┼──────────┼────┼────────┼─────────────────┼───┤
  │  37  │97年5 月│新竹市某處│第三級毒品Ｋ他命6 小│未○○  │同上。          │1、子○○共同販賣第三級毒品，處有 │即99年│
  │      │至7 月間│          │包（毛重約4 至5 公克│        │                │   期徒刑陸年。未扣案之販賣第三級 │5 月31│
  │      │某時    │          │），價格2000元      │        │                │   毒品所得新臺幣貳仟元與寅○○連 │日補充│
  │      │        │          │                    │        │                │   帶沒收，如全部或一部不能沒收時 │理由書│
  │      │        │          │                    │        │                │   ，以其與寅○○之財產連帶抵償之 │附表編│
  │      │        │          │                    │        │                │   。                             │號26，│
  │      │        │          │                    │        │                │2、寅○○共同販賣第三級毒品，處有 │此部分│
  │      │        │          │                    │        │                │   期徒刑陸年。未扣案之販賣第三級 │係被告│
  │      │        │          │                    │        │                │   毒品所得新臺幣貳仟元與子○○連 │子○○│
  │      │        │          │                    │        │                │   帶沒收，如全部或一部不能沒收時 │、陳志│
  │      │        │          │                    │        │                │   ，以其與子○○之財產連帶抵償之 │榮共同│
  │      │        │          │                    │        │                │   。                             │犯之。│
  ├───┼────┼─────┼──────────┼────┼────────┼─────────────────┼───┤
  │  38  │97年5 月│新竹市某處│第三級毒品Ｋ他命6 小│未○○  │同上。          │1、子○○共同販賣第三級毒品，處有 │即99年│
  │      │至7 月間│          │包（毛重約4 至5 公克│        │                │   期徒刑陸年。未扣案之販賣第三級 │5 月31│
  │      │某時    │          │），價格2000元      │        │                │   毒品所得新臺幣貳仟元與寅○○連 │日補充│
  │      │        │          │                    │        │                │   帶沒收，如全部或一部不能沒收時 │理由書│
  │      │        │          │                    │        │                │   ，以其與寅○○之財產連帶抵償之 │附表編│
  │      │        │          │                    │        │                │   。                             │號26，│
  │      │        │          │                    │        │                │2、寅○○共同販賣第三級毒品，處有 │此部分│
  │      │        │          │                    │        │                │   期徒刑陸年。未扣案之販賣第三級 │係被告│
  │      │        │          │                    │        │                │   毒品所得新臺幣貳仟元與子○○連 │子○○│
  │      │        │          │                    │        │                │   帶沒收，如全部或一部不能沒收時 │、陳志│
  │      │        │          │                    │        │                │   ，以其與子○○之財產連帶抵償之 │榮共同│
  │      │        │          │                    │        │                │   。                             │犯之。│
  ├───┼────┼─────┼──────────┼────┼────────┼─────────────────┼───┤
  │  39  │97年5 月│新竹市某處│第三級毒品Ｋ他命6 小│未○○  │同上。          │1、子○○共同販賣第三級毒品，處有 │即99年│
  │      │至7 月間│          │包（毛重約4 至5 公克│        │                │   期徒刑陸年。未扣案之販賣第三級 │5 月31│
  │      │某時    │          │），價格2000元      │        │                │   毒品所得新臺幣貳仟元與寅○○連 │日補充│
  │      │        │          │                    │        │                │   帶沒收，如全部或一部不能沒收時 │理由書│
  │      │        │          │                    │        │                │   ，以其與寅○○之財產連帶抵償之 │附表編│
  │      │        │          │                    │        │                │   。                             │號26，│
  │      │        │          │                    │        │                │2、寅○○共同販賣第三級毒品，處有 │此部分│
  │      │        │          │                    │        │                │   期徒刑陸年。未扣案之販賣第三級 │係被告│
  │      │        │          │                    │        │                │   毒品所得新臺幣貳仟元與子○○連 │子○○│
  │      │        │          │                    │        │                │   帶沒收，如全部或一部不能沒收時 │、陳志│
  │      │        │          │                    │        │                │   ，以其與子○○之財產連帶抵償之 │榮共同│
  │      │        │          │                    │        │                │   。                             │犯之。│
  ├───┼────┼─────┼──────────┼────┼────────┼─────────────────┼───┤
  │  40  │97年5 月│新竹市某處│第三級毒品Ｋ他命6 小│未○○  │同上。          │1、子○○共同販賣第三級毒品，處有 │即99年│
  │      │至7 月間│          │包（毛重約4 至5 公克│        │                │   期徒刑陸年。未扣案之販賣第三級 │5 月31│
  │      │某時    │          │），價格2000元      │        │                │   毒品所得新臺幣貳仟元與寅○○連 │日補充│
  │      │        │          │                    │        │                │   帶沒收，如全部或一部不能沒收時 │理由書│
  │      │        │          │                    │        │                │   ，以其與寅○○之財產連帶抵償之 │附表編│
  │      │        │          │                    │        │                │   。                             │號26，│
  │      │        │          │                    │        │                │2、寅○○共同販賣第三級毒品，處有 │此部分│
  │      │        │          │                    │        │                │   期徒刑陸年。未扣案之販賣第三級 │係被告│
  │      │        │          │                    │        │                │   毒品所得新臺幣貳仟元與子○○連 │子○○│
  │      │        │          │                    │        │                │   帶沒收，如全部或一部不能沒收時 │、陳志│
  │      │        │          │                    │        │                │   ，以其與子○○之財產連帶抵償之 │榮共同│
  │      │        │          │                    │        │                │   。                             │犯之。│
  ├───┼────┼─────┼──────────┼────┼────────┼─────────────────┼───┤
  │  41  │97年12月│新竹市中華│第三級毒品Ｋ他命1 小│黃競儀  │黃競儀以其持用之│1、子○○共同販賣第三級毒品，處有 │即99年│
  │      │17日21時│路「碧雲天│包（毛重約0.7 公克）│        │0000000000號行動│   期徒刑伍年捌月。未扣案之行動電 │5 月31│
  │      │22分後某│」汽車旅館│，價格400 元        │        │電話，撥打被告陳│   話壹具（門號000000000 │日補充│
  │      │時      │旁（起訴書│                    │        │志榮所有之093628│   四，含SIM 卡）沒收，如全部或一 │理由書│
  │      │        │誤為新竹市│                    │        │0374號行動電話聯│   部不能沒收時，與寅○○連帶追徵 │附表編│
  │      │        │民族路66巷│                    │        │絡被告寅○○，約│   其價額或以其與寅○○之財產連帶 │號27，│
  │      │        │38號前或新│                    │        │定於左列地點交易│   抵償之，及未扣案之販賣第三級毒 │此部分│
  │      │        │竹市○○路│                    │        │。              │   品所得新臺幣肆佰元與寅○○連帶 │係被告│
  │      │        │2 段180 號│                    │        │                │   沒收，如全部或一部不能沒收時， │子○○│
  │      │        │「笑傲江湖│                    │        │                │   以其與寅○○之財產連帶抵償之。 │、陳志│
  │      │        │」KTV）   │                    │        │                │2、寅○○共同販賣第三級毒品，處有 │榮共同│
  │      │        │          │                    │        │                │   期徒刑伍年捌月。未扣案之行動電 │犯之。│
  │      │        │          │                    │        │                │   話壹具（門號000000000 │      │
  │      │        │          │                    │        │                │   四，含SIM 卡）沒收，如全部或一 │      │
  │      │        │          │                    │        │                │   部不能沒收時，與子○○連帶追徵 │      │
  │      │        │          │                    │        │                │   其價額或以其與子○○之財產連帶 │      │
  │      │        │          │                    │        │                │   抵償之，及未扣案之販賣第三級毒 │      │
  │      │        │          │                    │        │                │   品所得新臺幣肆佰元與子○○連帶 │      │
  │      │        │          │                    │        │                │   沒收，如全部或一部不能沒收時， │      │
  │      │        │          │                    │        │                │   以其與子○○之財產連帶抵償之。 │      │
  ├───┼────┼─────┼──────────┼────┼────────┼─────────────────┼───┤
  │  42  │97年12月│新竹市民族│第三級毒品Ｋ他命1 小│黃競儀  │同上。          │1、子○○共同販賣第三級毒品，處有 │即99年│
  │      │29日21時│路66巷38號│包（毛重約0.7 公克）│        │                │   期徒刑伍年捌月。未扣案之行動電 │5 月31│
  │      │9 分後某│前        │，價格400 元        │        │                │   話壹具（門號000000000 │日補充│
  │      │時      │          │                    │        │                │   四，含SIM 卡）沒收，如全部或一 │理由書│
  │      │        │          │                    │        │                │   部不能沒收時，與寅○○連帶追徵 │附表編│
  │      │        │          │                    │        │                │   其價額或以其與寅○○之財產連帶 │號27，│
  │      │        │          │                    │        │                │   抵償之，及未扣案之販賣第三級毒 │此部分│
  │      │        │          │                    │        │                │   品所得新臺幣肆佰元與寅○○連帶 │係被告│
  │      │        │          │                    │        │                │   沒收，如全部或一部不能沒收時， │子○○│
  │      │        │          │                    │        │                │   以其與寅○○之財產連帶抵償之。 │、陳志│
  │      │        │          │                    │        │                │2、寅○○共同販賣第三級毒品，處有 │榮共同│
  │      │        │          │                    │        │                │   期徒刑伍年捌月。未扣案之行動電 │犯之。│
  │      │        │          │                    │        │                │   話壹具（門號000000000 │      │
  │      │        │          │                    │        │                │   四，含SIM 卡）沒收，如全部或一 │      │
  │      │        │          │                    │        │                │   部不能沒收時，與子○○連帶追徵 │      │
  │      │        │          │                    │        │                │   其價額或以其與子○○之財產連帶 │      │
  │      │        │          │                    │        │                │   抵償之，及未扣案之販賣第三級毒 │      │
  │      │        │          │                    │        │                │   品所得新臺幣肆佰元與子○○連帶 │      │
  │      │        │          │                    │        │                │   沒收，如全部或一部不能沒收時， │      │
  │      │        │          │                    │        │                │   以其與子○○之財產連帶抵償之。 │      │
  ├───┼────┼─────┼──────────┼────┼────────┼─────────────────┼───┤
  │  43  │97年12月│新竹市某處│第三級毒品Ｋ他命1 小│黃競儀  │同上。          │1、子○○共同販賣第三級毒品，處有 │即99年│
  │      │底至98年│          │包（毛重約0.7 公克）│        │                │   期徒刑伍年捌月。未扣案之行動電 │5 月31│
  │      │2 月間某│          │，價格400 元        │        │                │   話壹具（門號000000000 │日補充│
  │      │時      │          │                    │        │                │   四，含SIM 卡）沒收，如全部或一 │理由書│
  │      │        │          │                    │        │                │   部不能沒收時，與寅○○連帶追徵 │附表編│
  │      │        │          │                    │        │                │   其價額或以其與寅○○之財產連帶 │號27，│
  │      │        │          │                    │        │                │   抵償之，及未扣案之販賣第三級毒 │此部分│
  │      │        │          │                    │        │                │   品所得新臺幣肆佰元與寅○○連帶 │係被告│
  │      │        │          │                    │        │                │   沒收，如全部或一部不能沒收時， │子○○│
  │      │        │          │                    │        │                │   以其與寅○○之財產連帶抵償之。 │、陳志│
  │      │        │          │                    │        │                │2、寅○○共同販賣第三級毒品，處有 │榮共同│
  │      │        │          │                    │        │                │   期徒刑伍年捌月。未扣案之行動電 │犯之。│
  │      │        │          │                    │        │                │   話壹具（門號000000000 │      │
  │      │        │          │                    │        │                │   四，含SIM 卡）沒收，如全部或一 │      │
  │      │        │          │                    │        │                │   部不能沒收時，與子○○連帶追徵 │      │
  │      │        │          │                    │        │                │   其價額或以其與子○○之財產連帶 │      │
  │      │        │          │                    │        │                │   抵償之，及未扣案之販賣第三級毒 │      │
  │      │        │          │                    │        │                │   品所得新臺幣肆佰元與子○○連帶 │      │
  │      │        │          │                    │        │                │   沒收，如全部或一部不能沒收時， │      │
  │      │        │          │                    │        │                │   以其與子○○之財產連帶抵償之。 │      │
  ├───┼────┼─────┼──────────┼────┼────────┼─────────────────┼───┤
  │  44  │97年12月│新竹市某處│第三級毒品Ｋ他命1 小│黃競儀  │同上。          │1、子○○共同販賣第三級毒品，處有 │即99年│
  │      │底至98年│          │包（毛重約0.7 公克）│        │                │   期徒刑伍年捌月。未扣案之行動電 │5 月31│
  │      │2 月間某│          │，價格400 元        │        │                │   話壹具（門號000000000 │日補充│
  │      │時      │          │                    │        │                │   四，含SIM 卡）沒收，如全部或一 │理由書│
  │      │        │          │                    │        │                │   部不能沒收時，與寅○○連帶追徵 │附表編│
  │      │        │          │                    │        │                │   其價額或以其與寅○○之財產連帶 │號27，│
  │      │        │          │                    │        │                │   抵償之，及未扣案之販賣第三級毒 │此部分│
  │      │        │          │                    │        │                │   品所得新臺幣肆佰元與寅○○連帶 │係被告│
  │      │        │          │                    │        │                │   沒收，如全部或一部不能沒收時， │子○○│
  │      │        │          │                    │        │                │   以其與寅○○之財產連帶抵償之。 │、陳志│
  │      │        │          │                    │        │                │2、寅○○共同販賣第三級毒品，處有 │榮共同│
  │      │        │          │                    │        │                │   期徒刑伍年捌月。未扣案之行動電 │犯之。│
  │      │        │          │                    │        │                │   話壹具（門號000000000 │      │
  │      │        │          │                    │        │                │   四，含SIM 卡）沒收，如全部或一 │      │
  │      │        │          │                    │        │                │   部不能沒收時，與子○○連帶追徵 │      │
  │      │        │          │                    │        │                │   其價額或以其與子○○之財產連帶 │      │
  │      │        │          │                    │        │                │   抵償之，及未扣案之販賣第三級毒 │      │
  │      │        │          │                    │        │                │   品所得新臺幣肆佰元與子○○連帶 │      │
  │      │        │          │                    │        │                │   沒收，如全部或一部不能沒收時， │      │
  │      │        │          │                    │        │                │   以其與子○○之財產連帶抵償之。 │      │
  ├───┼────┼─────┼──────────┼────┼────────┼─────────────────┼───┤
  │  45  │98年2 月│新竹市某處│第三級毒品Ｋ他命1 小│陳峻豪  │陳峻豪以其持用之│1、子○○共同販賣第三級毒品，處有 │即99年│
  │      │至3 月間│          │包（重量不詳），價格│        │0000000000號行動│   期徒刑伍年捌月。未扣案之行動電 │5 月31│
  │      │某時    │          │400 元              │        │電話，撥打被告陳│   話壹具（門號000000000 │日補充│
  │      │        │          │                    │        │志榮所有之098143│   五，含SIM 卡）沒收，如全部或一 │理由書│
  │      │        │          │                    │        │2825號行動電話聯│   部不能沒收時，與寅○○連帶追徵 │附表編│
  │      │        │          │                    │        │絡被告寅○○，約│   其價額或以其與寅○○之財產連帶 │號29，│
  │      │        │          │                    │        │定於左列地點交易│   抵償之，及未扣案之販賣第三級毒 │此部分│
  │      │        │          │                    │        │。              │   品所得新臺幣肆佰元與寅○○連帶 │係被告│
  │      │        │          │                    │        │                │   沒收，如全部或一部不能沒收時， │子○○│
  │      │        │          │                    │        │                │   以其與寅○○之財產連帶抵償之。 │、陳志│
  │      │        │          │                    │        │                │2、寅○○共同販賣第三級毒品，處有 │榮共同│
  │      │        │          │                    │        │                │   期徒刑伍年捌月。未扣案之行動電 │犯之。│
  │      │        │          │                    │        │                │   話壹具（門號000000000 │      │
  │      │        │          │                    │        │                │   五，含SIM 卡）沒收，如全部或一 │      │
  │      │        │          │                    │        │                │   部不能沒收時，與子○○連帶追徵 │      │
  │      │        │          │                    │        │                │   其價額或以其與子○○之財產連帶 │      │
  │      │        │          │                    │        │                │   抵償之，及未扣案之販賣第三級毒 │      │
  │      │        │          │                    │        │                │   品所得新臺幣肆佰元與子○○連帶 │      │
  │      │        │          │                    │        │                │   沒收，如全部或一部不能沒收時， │      │
  │      │        │          │                    │        │                │   以其與子○○之財產連帶抵償之。 │      │
  ├───┼────┼─────┼──────────┼────┼────────┼─────────────────┼───┤
  │  46  │98年2 月│新竹市某處│第三級毒品Ｋ他命1 小│陳峻豪  │同上。          │1、子○○共同販賣第三級毒品，處有 │即99年│
  │      │至3 月間│          │包（重量不詳），價格│        │                │   期徒刑伍年捌月。未扣案之行動電 │5 月31│
  │      │某時    │          │400 元              │        │                │   話壹具（門號000000000 │日補充│
  │      │        │          │                    │        │                │   五，含SIM 卡）沒收，如全部或一 │理由書│
  │      │        │          │                    │        │                │   部不能沒收時，與寅○○連帶追徵 │附表編│
  │      │        │          │                    │        │                │   其價額或以其與寅○○之財產連帶 │號29，│
  │      │        │          │                    │        │                │   抵償之，及未扣案之販賣第三級毒 │此部分│
  │      │        │          │                    │        │                │   品所得新臺幣肆佰元與寅○○連帶 │係被告│
  │      │        │          │                    │        │                │   沒收，如全部或一部不能沒收時， │子○○│
  │      │        │          │                    │        │                │   以其與寅○○之財產連帶抵償之。 │、陳志│
  │      │        │          │                    │        │                │2、寅○○共同販賣第三級毒品，處有 │榮共同│
  │      │        │          │                    │        │                │   期徒刑伍年捌月。未扣案之行動電 │犯之。│
  │      │        │          │                    │        │                │   話壹具（門號000000000 │      │
  │      │        │          │                    │        │                │   五，含SIM 卡）沒收，如全部或一 │      │
  │      │        │          │                    │        │                │   部不能沒收時，與寅○○連帶追徵 │      │
  │      │        │          │                    │        │                │   其價額或以其與子○○之財產連帶 │      │
  │      │        │          │                    │        │                │   抵償之，及未扣案之販賣第三級毒 │      │
  │      │        │          │                    │        │                │   品所得新臺幣肆佰元與子○○連帶 │      │
  │      │        │          │                    │        │                │   沒收，如全部或一部不能沒收時， │      │
  │      │        │          │                    │        │                │   以其與子○○之財產連帶抵償之。 │      │
  ├───┼────┼─────┼──────────┼────┼────────┼─────────────────┼───┤
  │  47  │98年2 月│新竹市某處│第三級毒品Ｋ他命1 小│陳峻豪  │同上。          │1、子○○共同販賣第三級毒品，處有 │即99年│
  │      │至3 月間│          │包（重量不詳），價格│        │                │   期徒刑伍年捌月。未扣案之行動電 │5 月31│
  │      │某時    │          │400 元              │        │                │   話壹具（門號000000000 │日補充│
  │      │        │          │                    │        │                │   五，含SIM 卡）沒收，如全部或一 │理由書│
  │      │        │          │                    │        │                │   部不能沒收時，與寅○○連帶追徵 │附表編│
  │      │        │          │                    │        │                │   其價額或以其與寅○○之財產連帶 │號29，│
  │      │        │          │                    │        │                │   抵償之，及未扣案之販賣第三級毒 │此部分│
  │      │        │          │                    │        │                │   品所得新臺幣肆佰元與寅○○連帶 │係被告│
  │      │        │          │                    │        │                │   沒收，如全部或一部不能沒收時， │子○○│
  │      │        │          │                    │        │                │   以其與寅○○之財產連帶抵償之。 │、陳志│
  │      │        │          │                    │        │                │2、寅○○共同販賣第三級毒品，處有 │榮共同│
  │      │        │          │                    │        │                │   期徒刑伍年捌月。未扣案之行動電 │犯之。│
  │      │        │          │                    │        │                │   話壹具（門號000000000 │      │
  │      │        │          │                    │        │                │   五，含SIM 卡）沒收，如全部或一 │      │
  │      │        │          │                    │        │                │   部不能沒收時，與子○○連帶追徵 │      │
  │      │        │          │                    │        │                │   其價額或以其與子○○之財產連帶 │      │
  │      │        │          │                    │        │                │   抵償之，及未扣案之販賣第三級毒 │      │
  │      │        │          │                    │        │                │   品所得新臺幣肆佰元與子○○連帶 │      │
  │      │        │          │                    │        │                │   沒收，如全部或一部不能沒收時， │      │
  │      │        │          │                    │        │                │   以其與子○○之財產連帶抵償之。 │      │
  ├───┼────┼─────┼──────────┼────┼────────┼─────────────────┼───┤
  │  48  │98年1 月│新竹市民生│第三級毒品Ｋ他命1 小│黃子軒  │黃子軒以其持用之│1、子○○共同販賣第三級毒品，處有 │即99年│
  │      │間某時  │路與北大路│包（重量不詳），價格│        │0000000000號行動│   期徒刑伍年捌月。扣案之行動電話 │5 月31│
  │      │        │口之「萊爾│400 元              │        │電話，撥打被告陳│   壹具（門號0000000000 │日補充│
  │      │        │富」便利超│                    │        │志榮所有之093829│   ，含SIM 卡）沒收，及未扣案之販 │理由書│
  │      │        │商        │                    │        │5740號行動電話後│   賣第三級毒品所得新臺幣肆佰元與 │附表編│
  │      │        │          │                    │        │，約定於左列地點│   寅○○連帶沒收，如全部或一部不 │號31，│
  │      │        │          │                    │        │交易。          │   能沒收時，以其與寅○○之財產連 │此部分│
  │      │        │          │                    │        │                │   帶抵償之。                     │係被告│
  │      │        │          │                    │        │                │2、寅○○共同販賣第三級毒品，處有 │子○○│
  │      │        │          │                    │        │                │   期徒刑伍年捌月。扣案之行動電話 │、陳志│
  │      │        │          │                    │        │                │   壹具（門號0000000000 │榮共同│
  │      │        │          │                    │        │                │   ，含SIM 卡）沒收，及未扣案之販 │犯之。│
  │      │        │          │                    │        │                │   賣第三級毒品所得新臺幣肆佰元與 │      │
  │      │        │          │                    │        │                │   子○○連帶沒收，如全部或一部不 │      │
  │      │        │          │                    │        │                │   能沒收時，以其與子○○之財產連 │      │
  │      │        │          │                    │        │                │   帶抵償之。                     │      │
  ├───┼────┼─────┼──────────┼────┼────────┼─────────────────┼───┤
  │  49  │98年2 月│新竹市「美│第三級毒品Ｋ他命1 小│黃子軒  │同上。          │1、子○○共同販賣第三級毒品，處有 │即99年│
  │      │間某時  │人魚」檳榔│包（重量不詳），價格│        │                │   期徒刑伍年捌月。扣案之行動電話 │5 月31│
  │      │        │攤        │400 元              │        │                │   壹具（門號0000000000 │日補充│
  │      │        │          │                    │        │                │   ，含SIM 卡）沒收，及未扣案之販 │理由書│
  │      │        │          │                    │        │                │   賣第三級毒品所得新臺幣肆佰元與 │附表編│
  │      │        │          │                    │        │                │   寅○○連帶沒收，如全部或一部不 │號31，│
  │      │        │          │                    │        │                │   能沒收時，以其與寅○○之財產連 │此部分│
  │      │        │          │                    │        │                │   帶抵償之。                     │係被告│
  │      │        │          │                    │        │                │2、寅○○共同販賣第三級毒品，處有 │子○○│
  │      │        │          │                    │        │                │   期徒刑伍年捌月。扣案之行動電話 │、陳志│
  │      │        │          │                    │        │                │   壹具（門號0000000000 │榮共同│
  │      │        │          │                    │        │                │   ，含SIM 卡）沒收，及未扣案之販 │犯之。│
  │      │        │          │                    │        │                │   賣第三級毒品所得新臺幣肆佰元與 │      │
  │      │        │          │                    │        │                │   子○○連帶沒收，如全部或一部不 │      │
  │      │        │          │                    │        │                │   能沒收時，以其與子○○之財產連 │      │
  │      │        │          │                    │        │                │   帶抵償之。                     │      │
  ├───┼────┼─────┼──────────┼────┼────────┼─────────────────┼───┤
  │  50  │98年3 月│新竹市民生│第三級毒品Ｋ他命1 小│黃子軒  │同上。          │1、子○○共同販賣第三級毒品，處有 │即99年│
  │      │間某時  │路與北大路│包（重量不詳），價格│        │                │   期徒刑伍年捌月。扣案之行動電話 │5 月31│
  │      │        │口之「萊爾│400 元              │        │                │   壹具（門號0000000000 │日補充│
  │      │        │富」便利超│                    │        │                │   ，含SIM 卡）沒收，及未扣案之販 │理由書│
  │      │        │商        │                    │        │                │   賣第三級毒品所得新臺幣肆佰元與 │附表編│
  │      │        │          │                    │        │                │   寅○○連帶沒收，如全部或一部不 │號31，│
  │      │        │          │                    │        │                │   能沒收時，以其與寅○○之財產連 │此部分│
  │      │        │          │                    │        │                │   帶抵償之。                     │係被告│
  │      │        │          │                    │        │                │2、寅○○共同販賣第三級毒品，處有 │子○○│
  │      │        │          │                    │        │                │   期徒刑伍年捌月。扣案之行動電話 │、陳志│
  │      │        │          │                    │        │                │   壹具（門號0000000000 │榮共同│
  │      │        │          │                    │        │                │   ，含SIM 卡）沒收，及未扣案之販 │犯之。│
  │      │        │          │                    │        │                │   賣第三級毒品所得新臺幣肆佰元與 │      │
  │      │        │          │                    │        │                │   子○○連帶沒收，如全部或一部不 │      │
  │      │        │          │                    │        │                │   能沒收時，以其與子○○之財產連 │      │
  │      │        │          │                    │        │                │   帶抵償之。                     │      │
  ├───┼────┼─────┼──────────┼────┼────────┼─────────────────┼───┤
  │  51  │98年3 月│新竹市某處│第三級毒品Ｋ他命1 小│黃子軒  │同上。          │1、子○○共同販賣第三級毒品，處有 │即99年│
  │      │31日某時│          │包（重量不詳），價格│        │                │   期徒刑伍年捌月。扣案之行動電話 │5 月31│
  │      │        │          │400 元              │        │                │   壹具（門號0000000000 │日補充│
  │      │        │          │                    │        │                │   ，含SIM 卡）沒收，及未扣案之販 │理由書│
  │      │        │          │                    │        │                │   賣第三級毒品所得新臺幣肆佰元與 │附表編│
  │      │        │          │                    │        │                │   寅○○連帶沒收，如全部或一部不 │號31，│
  │      │        │          │                    │        │                │   能沒收時，以其與寅○○之財產連 │此部分│
  │      │        │          │                    │        │                │   帶抵償之。                     │係被告│
  │      │        │          │                    │        │                │2、寅○○共同販賣第三級毒品，處有 │子○○│
  │      │        │          │                    │        │                │   期徒刑伍年捌月。扣案之行動電話 │、陳志│
  │      │        │          │                    │        │                │   壹具（門號0000000000 │榮共同│
  │      │        │          │                    │        │                │   ，含SIM 卡）沒收，及未扣案之販 │犯之。│
  │      │        │          │                    │        │                │   賣第三級毒品所得新臺幣肆佰元與 │      │
  │      │        │          │                    │        │                │   子○○連帶沒收，如全部或一部不 │      │
  │      │        │          │                    │        │                │   能沒收時，以其與子○○之財產連 │      │
  │      │        │          │                    │        │                │   帶抵償之。                     │      │
  ├───┼────┼─────┼──────────┼────┼────────┼─────────────────┼───┤
  │  52  │98年4 月│新竹市某處│第三級毒品Ｋ他命1 小│黃子軒  │同上。          │1、子○○共同販賣第三級毒品，處有 │即99年│
  │      │4 日某時│          │包（重量不詳），價格│        │                │   期徒刑伍年捌月。扣案之行動電話 │5 月31│
  │      │        │          │400 元              │        │                │   壹具（門號0000000000 │日補充│
  │      │        │          │                    │        │                │   ，含SIM 卡）沒收，及未扣案之販 │理由書│
  │      │        │          │                    │        │                │   賣第三級毒品所得新臺幣肆佰元與 │附表編│
  │      │        │          │                    │        │                │   寅○○連帶沒收，如全部或一部不 │號31，│
  │      │        │          │                    │        │                │   能沒收時，以其與寅○○之財產連 │此部分│
  │      │        │          │                    │        │                │   帶抵償之。                     │係被告│
  │      │        │          │                    │        │                │2、寅○○共同販賣第三級毒品，處有 │子○○│
  │      │        │          │                    │        │                │   期徒刑伍年捌月。扣案之行動電話 │、陳志│
  │      │        │          │                    │        │                │   壹具（門號0000000000 │榮共同│
  │      │        │          │                    │        │                │   ，含SIM 卡）沒收，及未扣案之販 │犯之。│
  │      │        │          │                    │        │                │   賣第三級毒品所得新臺幣肆佰元與 │      │
  │      │        │          │                    │        │                │   子○○連帶沒收，如全部或一部不 │      │
  │      │        │          │                    │        │                │   能沒收時，以其與子○○之財產連 │      │
  │      │        │          │                    │        │                │   帶抵償之。                     │      │
  ├───┼────┼─────┼──────────┼────┼────────┼─────────────────┼───┤
  │  53  │98年2 月│新竹市經國│第三級毒品Ｋ他命1 小│陳思潔  │陳思潔以其持用之│1、子○○共同販賣第三級毒品，處有 │即99年│
  │      │至3 月31│路2 段180 │包（重量不詳），價格│        │0000000000號行動│   期徒刑伍年捌月。扣案之行動電話 │5 月31│
  │      │日間某時│號「笑傲江│400 元              │        │電話，撥打被告陳│   壹具（門號0000000000 │日補充│
  │      │        │湖」KTV   │                    │        │志榮所有之093829│   ，含SIM 卡）沒收，及未扣案之販 │理由書│
  │      │        │          │                    │        │5740號行動電話後│   賣第三級毒品所得新臺幣肆佰元與 │附表編│
  │      │        │          │                    │        │，約定於左列地點│   寅○○連帶沒收，如全部或一部不 │號32，│
  │      │        │          │                    │        │交易。          │   能沒收時，以其與寅○○之財產連 │此部分│
  │      │        │          │                    │        │                │   帶抵償之。                     │係被告│
  │      │        │          │                    │        │                │2、寅○○共同販賣第三級毒品，處有 │子○○│
  │      │        │          │                    │        │                │   期徒刑伍年捌月。扣案之行動電話 │、陳志│
  │      │        │          │                    │        │                │   壹具（門號0000000000 │榮共同│
  │      │        │          │                    │        │                │   ，含SIM 卡）沒收，及未扣案之販 │犯之。│
  │      │        │          │                    │        │                │   賣第三級毒品所得新臺幣肆佰元與 │      │
  │      │        │          │                    │        │                │   子○○連帶沒收，如全部或一部不 │      │
  │      │        │          │                    │        │                │   能沒收時，以其與子○○之財產連 │      │
  │      │        │          │                    │        │                │   帶抵償之。                     │      │
  ├───┼────┼─────┼──────────┼────┼────────┼─────────────────┼───┤
  │  54  │98年2 月│新竹市經國│第三級毒品Ｋ他命1 小│陳思潔  │同上。          │1、子○○共同販賣第三級毒品，處有 │即99年│
  │      │至3 月31│路2 段180 │包（重量不詳），價格│        │                │   期徒刑伍年捌月。扣案之行動電話 │5 月31│
  │      │日間某時│號「笑傲江│400 元              │        │                │   壹具（門號0000000000 │日補充│
  │      │        │湖」KTV   │                    │        │                │   ，含SIM 卡）沒收，及未扣案之販 │理由書│
  │      │        │          │                    │        │                │   賣第三級毒品所得新臺幣肆佰元與 │附表編│
  │      │        │          │                    │        │                │   寅○○連帶沒收，如全部或一部不 │號32，│
  │      │        │          │                    │        │                │   能沒收時，以其與寅○○之財產連 │此部分│
  │      │        │          │                    │        │                │   帶抵償之。                     │係被告│
  │      │        │          │                    │        │                │2、寅○○共同販賣第三級毒品，處有 │子○○│
  │      │        │          │                    │        │                │   期徒刑伍年捌月。扣案之行動電話 │、陳志│
  │      │        │          │                    │        │                │   壹具（門號0000000000 │榮共同│
  │      │        │          │                    │        │                │   ，含SIM 卡）沒收，及未扣案之販 │犯之。│
  │      │        │          │                    │        │                │   賣第三級毒品所得新臺幣肆佰元與 │      │
  │      │        │          │                    │        │                │   子○○連帶沒收，如全部或一部不 │      │
  │      │        │          │                    │        │                │   能沒收時，以其與子○○之財產連 │      │
  │      │        │          │                    │        │                │   帶抵償之。                     │      │
  ├───┼────┼─────┼──────────┼────┼────────┼─────────────────┼───┤
  │  55  │97年5 、│新竹市建功│第三級毒品Ｋ他命2 小│聶羽函  │聶羽函以其持用之│1、子○○共同販賣第三級毒品，處有 │即99年│
  │      │6 月間某│一路59巷6 │包（重量不詳），價格│        │0000000000號行動│   期徒刑伍年捌月。未扣案之販賣第 │5 月31│
  │      │時      │號7 樓之1 │800 元。            │        │電話聯絡被告陳志│   三級毒品所得新臺幣捌佰元與陳志 │日補充│
  │      │        │樓下      │                    │        │榮後，約定於左列│   榮連帶沒收，如全部或一部不能沒 │理由書│
  │      │        │          │                    │        │地點交易。      │   收時，以其與寅○○之財產連帶抵 │附表編│
  │      │        │          │                    │        │                │   償之。                         │號33，│
  │      │        │          │                    │        │                │2、寅○○共同販賣第三級毒品，處有 │此部分│
  │      │        │          │                    │        │                │   期徒刑伍年捌月。未扣案之販賣第 │係被告│
  │      │        │          │                    │        │                │   三級毒品所得新臺幣捌佰元與張志 │子○○│
  │      │        │          │                    │        │                │   緯連帶沒收，如全部或一部不能沒 │、陳志│
  │      │        │          │                    │        │                │   收時，以其與子○○之財產連帶抵 │榮共同│
  │      │        │          │                    │        │                │   償之。                         │犯之。│
  ├───┼────┼─────┼──────────┼────┼────────┼─────────────────┼───┤
  │  56  │97年9 月│新竹市建功│第三級毒品Ｋ他命2 小│聶羽函  │同上。          │1、子○○共同販賣第三級毒品，處有 │即99年│
  │      │間某時  │一路59巷6 │包（重量不詳），價格│        │                │   期徒刑伍年捌月。未扣案之販賣第 │5 月31│
  │      │        │號7 樓之1 │800 元。            │        │                │   三級毒品所得新臺幣捌佰元與陳志 │日補充│
  │      │        │樓下      │                    │        │                │   榮連帶沒收，如全部或一部不能沒 │理由書│
  │      │        │          │                    │        │                │   收時，以其與寅○○之財產連帶抵 │附表編│
  │      │        │          │                    │        │                │   償之。                         │號33，│
  │      │        │          │                    │        │                │2、寅○○共同販賣第三級毒品，處有 │此部分│
  │      │        │          │                    │        │                │   期徒刑伍年捌月。未扣案之販賣第 │係被告│
  │      │        │          │                    │        │                │   三級毒品所得新臺幣捌佰元與張志 │子○○│
  │      │        │          │                    │        │                │   緯連帶沒收，如全部或一部不能沒 │、陳志│
  │      │        │          │                    │        │                │   收時，以其與子○○之財產連帶抵 │榮共同│
  │      │        │          │                    │        │                │   償之。                         │犯之。│
  ├───┼────┼─────┼──────────┼────┼────────┼─────────────────┼───┤
  │  57  │97年11月│新竹市建功│第三級毒品Ｋ他命1 小│聶羽函  │同上。          │1、子○○共同販賣第三級毒品，處有 │起訴書│
  │      │間某時  │一路59巷6 │包（重量不詳），價格│        │                │   期徒刑伍年捌月。未扣案之販賣第 │附表編│
  │      │        │號7 樓之1 │400 元。            │        │                │   三級毒品所得新臺幣肆佰元與陳志 │號33，│
  │      │        │樓下      │                    │        │                │   榮連帶沒收，如全部或一部不能沒 │此部分│
  │      │        │          │                    │        │                │   收時，以其與寅○○之財產連帶抵 │係被告│
  │      │        │          │                    │        │                │   償之。                         │子○○│
  │      │        │          │                    │        │                │2、寅○○共同販賣第三級毒品，處有 │、陳志│
  │      │        │          │                    │        │                │   期徒刑伍年捌月。未扣案之販賣第 │榮共同│
  │      │        │          │                    │        │                │   三級毒品所得新臺幣肆佰元與張志 │犯之。│
  │      │        │          │                    │        │                │   緯連帶沒收，如全部或一部不能沒 │      │
  │      │        │          │                    │        │                │   收時，以其與子○○之財產連帶抵 │      │
  │      │        │          │                    │        │                │   償之。                         │      │
  ├───┼────┼─────┼──────────┼────┼────────┼─────────────────┼───┤
  │  58  │97年11月│新竹市建功│第三級毒品Ｋ他命1 小│聶羽函  │同上。          │1、子○○共同販賣第三級毒品，處有 │即99年│
  │      │間某時  │一路59巷6 │包（重量不詳），價格│        │                │   期徒刑伍年捌月。未扣案之販賣第 │5 月31│
  │      │        │號7 樓之1 │400 元。            │        │                │   三級毒品所得新臺幣肆佰元與陳志 │日補充│
  │      │        │樓下      │                    │        │                │   榮連帶沒收，如全部或一部不能沒 │理由書│
  │      │        │          │                    │        │                │   收時，以其與寅○○之財產連帶抵 │附表編│
  │      │        │          │                    │        │                │   償之。                         │號33，│
  │      │        │          │                    │        │                │2、寅○○共同販賣第三級毒品，處有 │此部分│
  │      │        │          │                    │        │                │   期徒刑伍年捌月。未扣案之販賣第 │係被告│
  │      │        │          │                    │        │                │   三級毒品所得新臺幣肆佰元與張志 │子○○│
  │      │        │          │                    │        │                │   緯連帶沒收，如全部或一部不能沒 │、陳志│
  │      │        │          │                    │        │                │   收時，以其與子○○之財產連帶抵 │榮共同│
  │      │        │          │                    │        │                │   償之。                         │犯之。│
  ├───┼────┼─────┼──────────┼────┼────────┼─────────────────┼───┤
  │  59  │97年初某│新竹市經國│第三級毒品Ｋ他命1 小│蕭詩涵  │蕭詩涵以其持用之│1、子○○共同販賣第三級毒品，處有 │即99年│
  │      │時      │路某處    │包（重量不詳），價格│        │0000000000號行動│   期徒刑伍年捌月。未扣案之行動電 │5 月31│
  │      │        │          │400 元。            │        │電話，撥打寅○○│   話壹具（門號000000000 │日補充│
  │      │        │          │                    │        │所有之0000000000│   四，含SIM 卡）沒收，如全部或一 │理由書│
  │      │        │          │                    │        │號行動電話聯絡被│   部不能沒收時，與寅○○連帶追徵 │附表編│
  │      │        │          │                    │        │告寅○○，約定於│   其價額或以其與寅○○之財產連帶 │號34，│
  │      │        │          │                    │        │左列地點交易。  │   抵償之，及未扣案之販賣第三級毒 │此部分│
  │      │        │          │                    │        │                │   品所得新臺幣肆佰元與寅○○連帶 │係被告│
  │      │        │          │                    │        │                │   沒收，如全部或一部不能沒收時， │子○○│
  │      │        │          │                    │        │                │   以其與寅○○之財產連帶抵償之。 │、陳志│
  │      │        │          │                    │        │                │2、寅○○共同販賣第三級毒品，處有 │榮共同│
  │      │        │          │                    │        │                │   期徒刑伍年捌月。未扣案之行動電 │犯之。│
  │      │        │          │                    │        │                │   話壹具（門號000000000 │      │
  │      │        │          │                    │        │                │   四，含SIM 卡）沒收，如全部或一 │      │
  │      │        │          │                    │        │                │   部不能沒收時，與子○○連帶追徵 │      │
  │      │        │          │                    │        │                │   其價額或以其與子○○之財產連帶 │      │
  │      │        │          │                    │        │                │   抵償之，及未扣案之販賣第三級毒 │      │
  │      │        │          │                    │        │                │   品所得新臺幣肆佰元與子○○連帶 │      │
  │      │        │          │                    │        │                │   沒收，如全部或一部不能沒收時， │      │
  │      │        │          │                    │        │                │   以其與子○○之財產連帶抵償之。 │      │
  ├───┼────┼─────┼──────────┼────┼────────┼─────────────────┼───┤
  │  60  │上開交易│新竹市經國│第三級毒品Ｋ他命1 小│蕭詩涵  │同上。          │1、子○○共同販賣第三級毒品，處有 │即99年│
  │      │後隔1 個│路某處    │包（重量不詳），價格│        │                │   期徒刑伍年捌月。未扣案之行動電 │5 月31│
  │      │月之97年│          │400 元。            │        │                │   話壹具（門號000000000 │日補充│
  │      │初某時  │          │                    │        │                │   四，含SIM 卡）沒收，如全部或一 │理由書│
  │      │        │          │                    │        │                │   部不能沒收時，與寅○○連帶追徵 │附表編│
  │      │        │          │                    │        │                │   其價額或以其與寅○○之財產連帶 │號34，│
  │      │        │          │                    │        │                │   抵償之，及未扣案之販賣第三級毒 │此部分│
  │      │        │          │                    │        │                │   品所得新臺幣肆佰元與寅○○連帶 │係被告│
  │      │        │          │                    │        │                │   沒收，如全部或一部不能沒收時， │子○○│
  │      │        │          │                    │        │                │   以其與寅○○之財產連帶抵償之。 │、陳志│
  │      │        │          │                    │        │                │2、寅○○共同販賣第三級毒品，處有 │榮共同│
  │      │        │          │                    │        │                │   期徒刑伍年捌月。未扣案之行動電 │犯之。│
  │      │        │          │                    │        │                │   話壹具（門號000000000 │      │
  │      │        │          │                    │        │                │   四，含SIM 卡）沒收，如全部或一 │      │
  │      │        │          │                    │        │                │   部不能沒收時，與子○○連帶追徵 │      │
  │      │        │          │                    │        │                │   其價額或以其與子○○之財產連帶 │      │
  │      │        │          │                    │        │                │   抵償之，及未扣案之販賣第三級毒 │      │
  │      │        │          │                    │        │                │   品所得新臺幣肆佰元與子○○連帶 │      │
  │      │        │          │                    │        │                │   沒收，如全部或一部不能沒收時， │      │
  │      │        │          │                    │        │                │   以其與子○○之財產連帶抵償之。 │      │
  ├───┼────┼─────┼──────────┼────┼────────┼─────────────────┼───┤
  │  61  │98年1 月│新竹市青草│第三級毒品Ｋ他命1 小│蕭詩涵  │同上。          │1、子○○共同販賣第三級毒品，處有 │即99年│
  │      │至2 月間│湖附近    │包（重量不詳），價格│        │                │   期徒刑伍年捌月。未扣案之行動電 │5 月31│
  │      │某時    │          │400 元。            │        │                │   話壹具（門號000000000 │日補充│
  │      │        │          │                    │        │                │   四，含SIM 卡）沒收，如全部或一 │理由書│
  │      │        │          │                    │        │                │   部不能沒收時，與寅○○連帶追徵 │附表編│
  │      │        │          │                    │        │                │   其價額或以其與寅○○之財產連帶 │號34，│
  │      │        │          │                    │        │                │   抵償之，及未扣案之販賣第三級毒 │此部分│
  │      │        │          │                    │        │                │   品所得新臺幣肆佰元與寅○○連帶 │係被告│
  │      │        │          │                    │        │                │   沒收，如全部或一部不能沒收時， │子○○│
  │      │        │          │                    │        │                │   以其與寅○○之財產連帶抵償之。 │、陳志│
  │      │        │          │                    │        │                │2、寅○○共同販賣第三級毒品，處有 │榮共同│
  │      │        │          │                    │        │                │   期徒刑伍年捌月。未扣案之行動電 │犯之。│
  │      │        │          │                    │        │                │   話壹具（門號000000000 │      │
  │      │        │          │                    │        │                │   四，含SIM 卡）沒收，如全部或一 │      │
  │      │        │          │                    │        │                │   部不能沒收時，與子○○連帶追徵 │      │
  │      │        │          │                    │        │                │   其價額或以其與子○○之財產連帶 │      │
  │      │        │          │                    │        │                │   抵償之，及未扣案之販賣第三級毒 │      │
  │      │        │          │                    │        │                │   品所得新臺幣肆佰元與子○○連帶 │      │
  │      │        │          │                    │        │                │   沒收，如全部或一部不能沒收時， │      │
  │      │        │          │                    │        │                │   以其與子○○之財產連帶抵償之。 │      │
  ├───┼────┼─────┼──────────┼────┼────────┼─────────────────┼───┤
  │  62  │98年2 月│新竹市青草│第三級毒品Ｋ他命1 小│蕭詩涵  │同上。          │1、子○○共同販賣第三級毒品，處有 │即99年│
  │      │間某時  │湖附近    │包（重量不詳），價格│        │                │   期徒刑伍年捌月。未扣案之行動電 │5 月31│
  │      │        │          │400 元。            │        │                │   話壹具（門號000000000 │日補充│
  │      │        │          │                    │        │                │   四，含SIM 卡）沒收，如全部或一 │理由書│
  │      │        │          │                    │        │                │   部不能沒收時，與寅○○連帶追徵 │附表編│
  │      │        │          │                    │        │                │   其價額或以其與寅○○之財產連帶 │號34，│
  │      │        │          │                    │        │                │   抵償之，及未扣案之販賣第三級毒 │此部分│
  │      │        │          │                    │        │                │   品所得新臺幣肆佰元與寅○○連帶 │係被告│
  │      │        │          │                    │        │                │   沒收，如全部或一部不能沒收時， │子○○│
  │      │        │          │                    │        │                │   以其與寅○○之財產連帶抵償之。 │、陳志│
  │      │        │          │                    │        │                │2、寅○○共同販賣第三級毒品，處有 │榮共同│
  │      │        │          │                    │        │                │   期徒刑伍年捌月。未扣案之行動電 │犯之。│
  │      │        │          │                    │        │                │   話壹具（門號000000000 │      │
  │      │        │          │                    │        │                │   四，含SIM 卡）沒收，如全部或一 │      │
  │      │        │          │                    │        │                │   部不能沒收時，與子○○連帶追徵 │      │
  │      │        │          │                    │        │                │   其價額或以其與子○○之財產連帶 │      │
  │      │        │          │                    │        │                │   抵償之，及未扣案之販賣第三級毒 │      │
  │      │        │          │                    │        │                │   品所得新臺幣肆佰元與子○○連帶 │      │
  │      │        │          │                    │        │                │   沒收，如全部或一部不能沒收時， │      │
  │      │        │          │                    │        │                │   以其與子○○之財產連帶抵償之。 │      │
  ├───┼────┼─────┼──────────┼────┼────────┼─────────────────┼───┤
  │  63  │97年10月│新竹市某處│第三級毒品Ｋ他命1 小│郭泳毅  │郭泳毅以其持用之│1、子○○共同販賣第三級毒品，處有 │即99年│
  │      │至98年1 │          │包（重量不詳），價格│        │0000000000號行動│   期徒刑伍年捌月。未扣案之販賣第 │5 月31│
  │      │月間某時│          │400 元。            │        │電話聯絡被告陳志│   三級毒品所得新臺幣肆佰元與陳志 │日補充│
  │      │        │          │                    │        │榮，約定於左列地│   榮連帶沒收，如全部或一部不能沒 │理由書│
  │      │        │          │                    │        │點交易。        │   收時，以其與寅○○之財產連帶抵 │附表編│
  │      │        │          │                    │        │                │   償之。                         │號35，│
  │      │        │          │                    │        │                │2、寅○○共同販賣第三級毒品，處有 │此部分│
  │      │        │          │                    │        │                │   期徒刑伍年捌月。未扣案之販賣第 │係被告│
  │      │        │          │                    │        │                │   三級毒品所得新臺幣肆佰元與張志 │子○○│
  │      │        │          │                    │        │                │   緯連帶沒收，如全部或一部不能沒 │、陳志│
  │      │        │          │                    │        │                │   收時，以其與子○○之財產連帶抵 │榮共同│
  │      │        │          │                    │        │                │   償之。                         │犯之。│
  ├───┼────┼─────┼──────────┼────┼────────┼─────────────────┼───┤
  │  64  │98年1 月│新竹市某處│第三級毒品Ｋ他命3 小│葉明峻  │葉明峻以其持用之│1、子○○共同販賣第三級毒品，處有 │即99年│
  │      │至4 月間│          │包（重量不詳），價格│        │0000000000號行動│   期徒刑伍年拾月。未扣案之販賣第 │5 月31│
  │      │某時    │          │1000 元。           │        │電話聯絡被告陳志│   三級毒品所得新臺幣壹仟元與陳志 │日補充│
  │      │        │          │                    │        │榮，約定於左列地│   榮連帶沒收，如全部或一部不能沒 │理由書│
  │      │        │          │                    │        │點交易。        │   收時，以其與寅○○之財產連帶抵 │附表編│
  │      │        │          │                    │        │                │   償之。                         │號36，│
  │      │        │          │                    │        │                │2、寅○○共同販賣第三級毒品，處有 │此部分│
  │      │        │          │                    │        │                │   期徒刑伍年拾月。未扣案之販賣第 │係被告│
  │      │        │          │                    │        │                │   三級毒品所得新臺幣壹仟元與張志 │子○○│
  │      │        │          │                    │        │                │   緯連帶沒收，如全部或一部不能沒 │、陳志│
  │      │        │          │                    │        │                │   收時，以其與子○○之財產連帶抵 │榮共同│
  │      │        │          │                    │        │                │   償之。                         │犯之。│
  ├───┼────┼─────┼──────────┼────┼────────┼─────────────────┼───┤
  │  65  │98年1 月│新竹市某處│第三級毒品Ｋ他命3 小│葉明峻  │同上。          │1、子○○共同販賣第三級毒品，處有 │即99年│
  │      │至4 月間│          │包（重量不詳），價格│        │                │   期徒刑伍年拾月。未扣案之販賣第 │5 月31│
  │      │某時    │          │1000 元。           │        │                │   三級毒品所得新臺幣壹仟元與陳志 │日補充│
  │      │        │          │                    │        │                │   榮連帶沒收，如全部或一部不能沒 │理由書│
  │      │        │          │                    │        │                │   收時，以其與寅○○之財產連帶抵 │附表編│
  │      │        │          │                    │        │                │   償之。                         │號36，│
  │      │        │          │                    │        │                │2、寅○○共同販賣第三級毒品，處有 │此部分│
  │      │        │          │                    │        │                │   期徒刑伍年拾月。未扣案之販賣第 │係被告│
  │      │        │          │                    │        │                │   三級毒品所得新臺幣壹仟元與張志 │子○○│
  │      │        │          │                    │        │                │   緯連帶沒收，如全部或一部不能沒 │、陳志│
  │      │        │          │                    │        │                │   收時，以其與子○○之財產連帶抵 │榮共同│
  │      │        │          │                    │        │                │   償之。                         │犯之。│
  ├───┼────┼─────┼──────────┼────┼────────┼─────────────────┼───┤
  │  66  │98年1 月│新竹市某處│第三級毒品Ｋ他命3 小│葉明峻  │同上。          │1、子○○共同販賣第三級毒品，處有 │即99年│
  │      │至4 月間│          │包（重量不詳），價格│        │                │   期徒刑伍年拾月。未扣案之販賣第 │5 月31│
  │      │某時    │          │1000 元。           │        │                │   三級毒品所得新臺幣壹仟元與陳志 │日補充│
  │      │        │          │                    │        │                │   榮連帶沒收，如全部或一部不能沒 │理由書│
  │      │        │          │                    │        │                │   收時，以其與寅○○之財產連帶抵 │附表編│
  │      │        │          │                    │        │                │   償之。                         │號36，│
  │      │        │          │                    │        │                │2、寅○○共同販賣第三級毒品，處有 │此部分│
  │      │        │          │                    │        │                │   期徒刑伍年拾月。未扣案之販賣第 │係被告│
  │      │        │          │                    │        │                │   三級毒品所得新臺幣壹仟元與張志 │子○○│
  │      │        │          │                    │        │                │   緯連帶沒收，如全部或一部不能沒 │、陳志│
  │      │        │          │                    │        │                │   收時，以其與子○○之財產連帶抵 │榮共同│
  │      │        │          │                    │        │                │   償之。                         │犯之。│
  ├───┼────┼─────┼──────────┼────┼────────┼─────────────────┼───┤
  │  67  │98年1 月│新竹市某處│第三級毒品Ｋ他命3 小│葉明峻  │同上。          │1、子○○共同販賣第三級毒品，處有 │即99年│
  │      │至4 月間│          │包（重量不詳），價格│        │                │   期徒刑伍年拾月。未扣案之販賣第 │5 月31│
  │      │某時    │          │1000 元。           │        │                │   三級毒品所得新臺幣壹仟元與陳志 │日補充│
  │      │        │          │                    │        │                │   榮連帶沒收，如全部或一部不能沒 │理由書│
  │      │        │          │                    │        │                │   收時，以其與寅○○之財產連帶抵 │附表編│
  │      │        │          │                    │        │                │   償之。                         │號36，│
  │      │        │          │                    │        │                │2、寅○○共同販賣第三級毒品，處有 │此部分│
  │      │        │          │                    │        │                │   期徒刑伍年拾月。未扣案之販賣第 │係被告│
  │      │        │          │                    │        │                │   三級毒品所得新臺幣壹仟元與張志 │子○○│
  │      │        │          │                    │        │                │   緯連帶沒收，如全部或一部不能沒 │、陳志│
  │      │        │          │                    │        │                │   收時，以其與子○○之財產連帶抵 │榮共同│
  │      │        │          │                    │        │                │   償之。                         │犯之。│
  ├───┼────┼─────┼──────────┼────┼────────┼─────────────────┼───┤
  │  68  │98年1 月│新竹市某處│第三級毒品Ｋ他命3 小│葉明峻  │同上。          │1、子○○共同販賣第三級毒品，處有 │即99年│
  │      │至4 月間│          │包（重量不詳），價格│        │                │   期徒刑伍年拾月。未扣案之販賣第 │5 月31│
  │      │某時    │          │1000 元。           │        │                │   三級毒品所得新臺幣壹仟元與陳志 │日補充│
  │      │        │          │                    │        │                │   榮連帶沒收，如全部或一部不能沒 │理由書│
  │      │        │          │                    │        │                │   收時，以其與寅○○之財產連帶抵 │附表編│
  │      │        │          │                    │        │                │   償之。                         │號36，│
  │      │        │          │                    │        │                │2、寅○○共同販賣第三級毒品，處有 │此部分│
  │      │        │          │                    │        │                │   期徒刑伍年拾月。未扣案之販賣第 │係被告│
  │      │        │          │                    │        │                │   三級毒品所得新臺幣壹仟元與張志 │子○○│
  │      │        │          │                    │        │                │   緯連帶沒收，如全部或一部不能沒 │、陳志│
  │      │        │          │                    │        │                │   收時，以其與子○○之財產連帶抵 │榮共同│
  │      │        │          │                    │        │                │   償之。                         │犯之。│
  ├───┼────┼─────┼──────────┼────┼────────┼─────────────────┼───┤
  │  69  │98年1 月│新竹市某處│第三級毒品Ｋ他命3 小│葉明峻  │同上。          │1、子○○共同販賣第三級毒品，處有 │即99年│
  │      │至4 月間│          │包（重量不詳），價格│        │                │   期徒刑伍年拾月。未扣案之販賣第 │5 月31│
  │      │某時    │          │1000 元。           │        │                │   三級毒品所得新臺幣壹仟元與陳志 │日補充│
  │      │        │          │                    │        │                │   榮連帶沒收，如全部或一部不能沒 │理由書│
  │      │        │          │                    │        │                │   收時，以其與寅○○之財產連帶抵 │附表編│
  │      │        │          │                    │        │                │   償之。                         │號36，│
  │      │        │          │                    │        │                │2、寅○○共同販賣第三級毒品，處有 │此部分│
  │      │        │          │                    │        │                │   期徒刑伍年拾月。未扣案之販賣第 │係被告│
  │      │        │          │                    │        │                │   三級毒品所得新臺幣壹仟元與張志 │子○○│
  │      │        │          │                    │        │                │   緯連帶沒收，如全部或一部不能沒 │、陳志│
  │      │        │          │                    │        │                │   收時，以其與子○○之財產連帶抵 │榮共同│
  │      │        │          │                    │        │                │   償之。                         │犯之。│
  ├───┼────┼─────┼──────────┼────┼────────┼─────────────────┼───┤
  │  70  │98年1 月│新竹市某處│第三級毒品Ｋ他命3 小│葉明峻  │同上。          │1、子○○共同販賣第三級毒品，處有 │即99年│
  │      │至4 月間│          │包（重量不詳），價格│        │                │   期徒刑伍年拾月。未扣案之販賣第 │5 月31│
  │      │某時    │          │1000 元。           │        │                │   三級毒品所得新臺幣壹仟元與陳志 │日補充│
  │      │        │          │                    │        │                │   榮連帶沒收，如全部或一部不能沒 │理由書│
  │      │        │          │                    │        │                │   收時，以其與寅○○之財產連帶抵 │附表編│
  │      │        │          │                    │        │                │   償之。                         │號36，│
  │      │        │          │                    │        │                │2、寅○○共同販賣第三級毒品，處有 │此部分│
  │      │        │          │                    │        │                │   期徒刑伍年拾月。未扣案之販賣第 │係被告│
  │      │        │          │                    │        │                │   三級毒品所得新臺幣壹仟元與張志 │子○○│
  │      │        │          │                    │        │                │   緯連帶沒收，如全部或一部不能沒 │、陳志│
  │      │        │          │                    │        │                │   收時，以其與子○○之財產連帶抵 │榮共同│
  │      │        │          │                    │        │                │   償之。                         │犯之。│
  ├───┼────┼─────┼──────────┼────┼────────┼─────────────────┼───┤
  │  71  │98年1 月│新竹市某處│第三級毒品Ｋ他命3 小│葉明峻  │同上。          │1、子○○共同販賣第三級毒品，處有 │即99年│
  │      │至4 月間│          │包（重量不詳），價格│        │                │   期徒刑伍年拾月。未扣案之販賣第 │5 月31│
  │      │某時    │          │1000 元。           │        │                │   三級毒品所得新臺幣壹仟元與陳志 │日補充│
  │      │        │          │                    │        │                │   榮連帶沒收，如全部或一部不能沒 │理由書│
  │      │        │          │                    │        │                │   收時，以其與寅○○之財產連帶抵 │附表編│
  │      │        │          │                    │        │                │   償之。                         │號36，│
  │      │        │          │                    │        │                │2、寅○○共同販賣第三級毒品，處有 │此部分│
  │      │        │          │                    │        │                │   期徒刑伍年拾月。未扣案之販賣第 │係被告│
  │      │        │          │                    │        │                │   三級毒品所得新臺幣壹仟元與張志 │子○○│
  │      │        │          │                    │        │                │   緯連帶沒收，如全部或一部不能沒 │、陳志│
  │      │        │          │                    │        │                │   收時，以其與子○○之財產連帶抵 │榮共同│
  │      │        │          │                    │        │                │   償之。                         │犯之。│
  ├───┼────┼─────┼──────────┼────┼────────┼─────────────────┼───┤
  │  72  │98年1 月│新竹市某處│第三級毒品Ｋ他命3 小│葉明峻  │同上。          │1、子○○共同販賣第三級毒品，處有 │即99年│
  │      │至4 月間│          │包（重量不詳），價格│        │                │   期徒刑伍年拾月。未扣案之販賣第 │5 月31│
  │      │某時    │          │1000 元。           │        │                │   三級毒品所得新臺幣壹仟元與陳志 │日補充│
  │      │        │          │                    │        │                │   榮連帶沒收，如全部或一部不能沒 │理由書│
  │      │        │          │                    │        │                │   收時，以其與寅○○之財產連帶抵 │附表編│
  │      │        │          │                    │        │                │   償之。                         │號36，│
  │      │        │          │                    │        │                │2、寅○○共同販賣第三級毒品，處有 │此部分│
  │      │        │          │                    │        │                │   期徒刑伍年拾月。未扣案之販賣第 │係被告│
  │      │        │          │                    │        │                │   三級毒品所得新臺幣壹仟元與張志 │子○○│
  │      │        │          │                    │        │                │   緯連帶沒收，如全部或一部不能沒 │、陳志│
  │      │        │          │                    │        │                │   收時，以其與子○○之財產連帶抵 │榮共同│
  │      │        │          │                    │        │                │   償之。                         │犯之。│
  ├───┼────┼─────┼──────────┼────┼────────┼─────────────────┼───┤
  │  73  │98年1 月│新竹市某處│第三級毒品Ｋ他命3 小│葉明峻  │同上。          │1、子○○共同販賣第三級毒品，處有 │即99年│
  │      │至4 月間│          │包（重量不詳），價格│        │                │   期徒刑伍年拾月。未扣案之販賣第 │5 月31│
  │      │某時    │          │1000 元。           │        │                │   三級毒品所得新臺幣壹仟元與陳志 │日補充│
  │      │        │          │                    │        │                │   榮連帶沒收，如全部或一部不能沒 │理由書│
  │      │        │          │                    │        │                │   收時，以其與寅○○之財產連帶抵 │附表編│
  │      │        │          │                    │        │                │   償之。                         │號36，│
  │      │        │          │                    │        │                │2、寅○○共同販賣第三級毒品，處有 │此部分│
  │      │        │          │                    │        │                │   期徒刑伍年拾月。未扣案之販賣第 │係被告│
  │      │        │          │                    │        │                │   三級毒品所得新臺幣壹仟元與張志 │子○○│
  │      │        │          │                    │        │                │   緯連帶沒收，如全部或一部不能沒 │、陳志│
  │      │        │          │                    │        │                │   收時，以其與子○○之財產連帶抵 │榮共同│
  │      │        │          │                    │        │                │   償之。                         │犯之。│
  └───┴────┴─────┴──────────┴────┴────────┴─────────────────┴───┘
附表三（被告子○○、寅○○、申○○共同販賣Ｋ他命部分）
  ┌───┬────┬─────┬──────────┬────┬────────┬─────────────────┬───┐
  │編  號│時    間│地      點│毒品種類、數量、金額│交易對象│交易方式        │宣    告    刑    及    沒    收  │備  註│
  ├───┼────┼─────┼──────────┼────┼────────┼─────────────────┼───┤
  │  1   │97年6 月│新竹市區某│第三級毒品Ｋ他命1 小│己○○  │己○○以其持用之│1、子○○共同販賣第三級毒品，處有 │即99年│
  │      │至7 月間│處        │包（毛重約0.8 公克）│        │0000000000號行動│   期徒刑伍年捌月。未扣案之販賣第 │5 月31│
  │      │某時    │          │，價格400 元。      │        │電話聯絡被告戴志│   三級毒品所得新臺幣肆佰元與陳志 │日補充│
  │      │        │          │                    │        │銘，約定於左列地│   榮、申○○連帶沒收，如全部或一 │理由書│
  │      │        │          │                    │        │點交易。        │   部不能沒收時，以其與寅○○、戴 │附表編│
  │      │        │          │                    │        │                │   志銘之財產連帶抵償之。         │號2 ，│
  │      │        │          │                    │        │                │2、寅○○共同販賣第三級毒品，處有 │此部分│
  │      │        │          │                    │        │                │   期徒刑伍年捌月。未扣案之販賣第 │係被告│
  │      │        │          │                    │        │                │   三級毒品所得新臺幣肆佰元與張志 │子○○│
  │      │        │          │                    │        │                │   緯、申○○連帶沒收，如全部或一 │、陳志│
  │      │        │          │                    │        │                │   部不能沒收時，以其與子○○、戴 │榮、戴│
  │      │        │          │                    │        │                │   志銘之財產連帶抵償之。         │志銘共│
  │      │        │          │                    │        │                │3、申○○共同販賣第三級毒品，處有 │同犯之│
  │      │        │          │                    │        │                │   期徒刑伍年貳月。未扣案之販賣第 │。    │
  │      │        │          │                    │        │                │   三級毒品所得新臺幣肆佰元與張志 │      │
  │      │        │          │                    │        │                │   緯、寅○○連帶沒收，如全部或一 │      │
  │      │        │          │                    │        │                │   部不能沒收時，以其與子○○、陳 │      │
  │      │        │          │                    │        │                │   志榮之財產連帶抵償之。         │      │
  ├───┼────┼─────┼──────────┼────┼────────┼─────────────────┼───┤
  │  2   │上開交易│新竹市區某│第三級毒品Ｋ他命1 小│己○○  │同上。          │1、子○○共同販賣第三級毒品，處有 │即99年│
  │      │1 星期後│處        │包（毛重約0.8 公克）│        │                │   期徒刑伍年捌月。未扣案之販賣第 │5 月31│
  │      │之97年6 │          │，價格400 元。      │        │                │   三級毒品所得新臺幣肆佰元與陳志 │日補充│
  │      │月至7 月│          │                    │        │                │   榮、申○○連帶沒收，如全部或一 │理由書│
  │      │間某時  │          │                    │        │                │   部不能沒收時，以其與寅○○、戴 │附表編│
  │      │        │          │                    │        │                │   志銘之財產連帶抵償之。         │號2 ，│
  │      │        │          │                    │        │                │2、寅○○共同販賣第三級毒品，處有 │此部分│
  │      │        │          │                    │        │                │   期徒刑伍年捌月。未扣案之販賣第 │係被告│
  │      │        │          │                    │        │                │   三級毒品所得新臺幣肆佰元與張志 │子○○│
  │      │        │          │                    │        │                │   緯、申○○連帶沒收，如全部或一 │、陳志│
  │      │        │          │                    │        │                │   部不能沒收時，以其與子○○、戴 │榮、戴│
  │      │        │          │                    │        │                │   志銘之財產連帶抵償之。         │志銘共│
  │      │        │          │                    │        │                │3、申○○共同販賣第三級毒品，處有 │同犯之│
  │      │        │          │                    │        │                │   期徒刑伍年貳月。未扣案之販賣第 │。    │
  │      │        │          │                    │        │                │   三級毒品所得新臺幣肆佰元與張志 │      │
  │      │        │          │                    │        │                │   緯、寅○○連帶沒收，如全部或一 │      │
  │      │        │          │                    │        │                │   部不能沒收時，以其與子○○、陳 │      │
  │      │        │          │                    │        │                │   志榮之財產連帶抵償之。         │      │
  ├───┼────┼─────┼──────────┼────┼────────┼─────────────────┼───┤
  │  3   │97年8 月│新竹市某處│第三級毒品Ｋ他命1 小│宋喬昱  │宋喬昱以其持用之│1、子○○共同販賣第三級毒品，處有 │即99年│
  │      │至98年1 │          │包（毛重約1 公克），│        │0000000000號行動│   期徒刑伍年捌月。未扣案之行動電 │5 月31│
  │      │月間某時│          │價格400 元。        │        │電話，撥打被告陳│   話壹具（門號000000000 │日補充│
  │      │        │          │                    │        │志榮所有，交予被│   四，含SIM 卡）沒收，如全部或一 │理由書│
  │      │        │          │                    │        │告申○○持用之09│   部不能沒收時，與寅○○、申○○ │附表編│
  │      │        │          │                    │        │00000000號行動電│   連帶追徵其價額或以其與寅○○、 │號6 ，│
  │      │        │          │                    │        │話，由被告申○○│   申○○之財產連帶抵償之，及未扣 │此部分│
  │      │        │          │                    │        │與宋喬昱約定於左│   案之販賣第三級毒品所得新臺幣肆 │係被告│
  │      │        │          │                    │        │列地點進行交易。│   佰元與寅○○、申○○連帶沒收， │子○○│
  │      │        │          │                    │        │                │   如全部或一部不能沒收時，以其與 │、陳志│
  │      │        │          │                    │        │                │   寅○○、申○○之財產連帶抵償之 │榮、戴│
  │      │        │          │                    │        │                │   。                             │志銘共│
  │      │        │          │                    │        │                │2、寅○○共同販賣第三級毒品，處有 │同犯之│
  │      │        │          │                    │        │                │   期徒刑伍年捌月。未扣案之行動電 │。    │
  │      │        │          │                    │        │                │   話壹具（門號000000000 │      │
  │      │        │          │                    │        │                │   四，含SIM 卡）沒收，如全部或一 │      │
  │      │        │          │                    │        │                │   部不能沒收時，與子○○、申○○ │      │
  │      │        │          │                    │        │                │   連帶追徵其價額或以其與子○○、 │      │
  │      │        │          │                    │        │                │   申○○之財產連帶抵償之，及未扣 │      │
  │      │        │          │                    │        │                │   案之販賣第三級毒品所得新臺幣肆 │      │
  │      │        │          │                    │        │                │   佰元與子○○、申○○連帶沒收， │      │
  │      │        │          │                    │        │                │   如全部或一部不能沒收時，以其與 │      │
  │      │        │          │                    │        │                │   子○○、申○○之財產連帶抵償之 │      │
  │      │        │          │                    │        │                │   。                             │      │
  │      │        │          │                    │        │                │3、申○○共同販賣第三級毒品，處有 │      │
  │      │        │          │                    │        │                │   期徒刑伍年貳月。未扣案之行動電 │      │
  │      │        │          │                    │        │                │   話壹具（門號000000000 │      │
  │      │        │          │                    │        │                │   四，含SIM 卡）沒收，如全部或一 │      │
  │      │        │          │                    │        │                │   部不能沒收時，與子○○、寅○○ │      │
  │      │        │          │                    │        │                │   連帶追徵其價額或以其與子○○、 │      │
  │      │        │          │                    │        │                │   寅○○之財產連帶抵償之，及未扣 │      │
  │      │        │          │                    │        │                │   案之販賣第三級毒品所得新臺幣肆 │      │
  │      │        │          │                    │        │                │   佰元與子○○、寅○○連帶沒收， │      │
  │      │        │          │                    │        │                │   如全部或一部不能沒收時，以其與 │      │
  │      │        │          │                    │        │                │   子○○、寅○○之財產連帶抵償之 │      │
  │      │        │          │                    │        │                │   。                             │      │
  ├───┼────┼─────┼──────────┼────┼────────┼─────────────────┼───┤
  │  4   │97年8 月│新竹市某處│第三級毒品Ｋ他命1 小│宋喬昱  │同上。          │1、子○○共同販賣第三級毒品，處有 │即99年│
  │      │至98年1 │          │包（毛重約1 公克），│        │                │   期徒刑伍年捌月。未扣案之行動電 │5 月31│
  │      │月間某時│          │價格400 元。        │        │                │   話壹具（門號000000000 │日補充│
  │      │        │          │                    │        │                │   四，含SIM 卡）沒收，如全部或一 │理由書│
  │      │        │          │                    │        │                │   部不能沒收時，與寅○○、申○○ │附表編│
  │      │        │          │                    │        │                │   連帶追徵其價額或以其與寅○○、 │號6 ，│
  │      │        │          │                    │        │                │   申○○之財產連帶抵償之，及未扣 │此部分│
  │      │        │          │                    │        │                │   案之販賣第三級毒品所得新臺幣肆 │係被告│
  │      │        │          │                    │        │                │   佰元與寅○○、申○○連帶沒收， │子○○│
  │      │        │          │                    │        │                │   如全部或一部不能沒收時，以其與 │、陳志│
  │      │        │          │                    │        │                │   寅○○、申○○之財產連帶抵償之 │榮、戴│
  │      │        │          │                    │        │                │   。                             │志銘共│
  │      │        │          │                    │        │                │2、寅○○共同販賣第三級毒品，處有 │同犯之│
  │      │        │          │                    │        │                │   期徒刑伍年捌月。未扣案之行動電 │。    │
  │      │        │          │                    │        │                │   話壹具（門號000000000 │      │
  │      │        │          │                    │        │                │   四，含SIM 卡）沒收，如全部或一 │      │
  │      │        │          │                    │        │                │   部不能沒收時，與子○○、申○○ │      │
  │      │        │          │                    │        │                │   連帶追徵其價額或以其與子○○、 │      │
  │      │        │          │                    │        │                │   申○○之財產連帶抵償之，及未扣 │      │
  │      │        │          │                    │        │                │   案之販賣第三級毒品所得新臺幣肆 │      │
  │      │        │          │                    │        │                │   佰元與子○○、申○○連帶沒收， │      │
  │      │        │          │                    │        │                │   如全部或一部不能沒收時，以其與 │      │
  │      │        │          │                    │        │                │   子○○、申○○之財產連帶抵償之 │      │
  │      │        │          │                    │        │                │   。                             │      │
  │      │        │          │                    │        │                │3、申○○共同販賣第三級毒品，處有 │      │
  │      │        │          │                    │        │                │   期徒刑伍年貳月。未扣案之行動電 │      │
  │      │        │          │                    │        │                │   話壹具（門號000000000 │      │
  │      │        │          │                    │        │                │   四，含SIM 卡）沒收，如全部或一 │      │
  │      │        │          │                    │        │                │   部不能沒收時，與子○○、寅○○ │      │
  │      │        │          │                    │        │                │   連帶追徵其價額或以其與子○○、 │      │
  │      │        │          │                    │        │                │   寅○○之財產連帶抵償之，及未扣 │      │
  │      │        │          │                    │        │                │   案之販賣第三級毒品所得新臺幣肆 │      │
  │      │        │          │                    │        │                │   佰元與子○○、寅○○連帶沒收， │      │
  │      │        │          │                    │        │                │   如全部或一部不能沒收時，以其與 │      │
  │      │        │          │                    │        │                │   子○○、寅○○之財產連帶抵償之 │      │
  │      │        │          │                    │        │                │   。                             │      │
  ├───┼────┼─────┼──────────┼────┼────────┼─────────────────┼───┤
  │  5   │97年8 月│新竹市某處│第三級毒品Ｋ他命1 小│宋喬昱  │同上。          │1、子○○共同販賣第三級毒品，處有 │即99年│
  │      │至98年1 │          │包（毛重約1 公克），│        │                │   期徒刑伍年捌月。未扣案之行動電 │5 月31│
  │      │月間某時│          │價格400 元。        │        │                │   話壹具（門號000000000 │日補充│
  │      │        │          │                    │        │                │   四，含SIM 卡）沒收，如全部或一 │理由書│
  │      │        │          │                    │        │                │   部不能沒收時，與寅○○、申○○ │附表編│
  │      │        │          │                    │        │                │   連帶追徵其價額或以其與寅○○、 │號6 ，│
  │      │        │          │                    │        │                │   申○○之財產連帶抵償之，及未扣 │此部分│
  │      │        │          │                    │        │                │   案之販賣第三級毒品所得新臺幣肆 │係被告│
  │      │        │          │                    │        │                │   佰元與寅○○、申○○連帶沒收， │子○○│
  │      │        │          │                    │        │                │   如全部或一部不能沒收時，以其與 │、陳志│
  │      │        │          │                    │        │                │   寅○○、申○○之財產連帶抵償之 │榮、戴│
  │      │        │          │                    │        │                │   。                             │志銘共│
  │      │        │          │                    │        │                │2、寅○○共同販賣第三級毒品，處有 │同犯之│
  │      │        │          │                    │        │                │   期徒刑伍年捌月。未扣案之行動電 │。    │
  │      │        │          │                    │        │                │   話壹具（門號000000000 │      │
  │      │        │          │                    │        │                │   四，含SIM 卡）沒收，如全部或一 │      │
  │      │        │          │                    │        │                │   部不能沒收時，與子○○、寅○○ │      │
  │      │        │          │                    │        │                │   連帶追徵其價額或以其與子○○、 │      │
  │      │        │          │                    │        │                │   申○○之財產連帶抵償之，及未扣 │      │
  │      │        │          │                    │        │                │   案之販賣第三級毒品所得新臺幣肆 │      │
  │      │        │          │                    │        │                │   佰元與子○○、申○○連帶沒收， │      │
  │      │        │          │                    │        │                │   如全部或一部不能沒收時，以其與 │      │
  │      │        │          │                    │        │                │   子○○、申○○之財產連帶抵償之 │      │
  │      │        │          │                    │        │                │   。                             │      │
  │      │        │          │                    │        │                │3、申○○共同販賣第三級毒品，處有 │      │
  │      │        │          │                    │        │                │   期徒刑伍年貳月。未扣案之行動電 │      │
  │      │        │          │                    │        │                │   話壹具（門號000000000 │      │
  │      │        │          │                    │        │                │   四，含SIM 卡）沒收，如全部或一 │      │
  │      │        │          │                    │        │                │   部不能沒收時，與子○○、寅○○ │      │
  │      │        │          │                    │        │                │   連帶追徵其價額或以其與子○○、 │      │
  │      │        │          │                    │        │                │   寅○○之財產連帶抵償之，及未扣 │      │
  │      │        │          │                    │        │                │   案之販賣第三級毒品所得新臺幣肆 │      │
  │      │        │          │                    │        │                │   佰元與子○○、寅○○連帶沒收， │      │
  │      │        │          │                    │        │                │   如全部或一部不能沒收時，以其與 │      │
  │      │        │          │                    │        │                │   子○○、寅○○之財產連帶抵償之 │      │
  │      │        │          │                    │        │                │   。                             │      │
  ├───┼────┼─────┼──────────┼────┼────────┼─────────────────┼───┤
  │  6   │97年8 月│新竹市某處│第三級毒品Ｋ他命1 小│宋喬昱  │同上。          │1、子○○共同販賣第三級毒品，處有 │即99年│
  │      │至98年1 │          │包（毛重約1 公克），│        │                │   期徒刑伍年捌月。未扣案之行動電 │5 月31│
  │      │月間某時│          │價格400 元。        │        │                │   話壹具（門號000000000 │日補充│
  │      │        │          │                    │        │                │   四，含SIM 卡）沒收，如全部或一 │理由書│
  │      │        │          │                    │        │                │   部不能沒收時，與寅○○、申○○ │附表編│
  │      │        │          │                    │        │                │   連帶追徵其價額或以其與寅○○、 │號6 ，│
  │      │        │          │                    │        │                │   申○○之財產連帶抵償之，及未扣 │此部分│
  │      │        │          │                    │        │                │   案之販賣第三級毒品所得新臺幣肆 │係被告│
  │      │        │          │                    │        │                │   佰元與寅○○、申○○連帶沒收， │子○○│
  │      │        │          │                    │        │                │   如全部或一部不能沒收時，以其與 │、陳志│
  │      │        │          │                    │        │                │   寅○○、申○○之財產連帶抵償之 │榮、戴│
  │      │        │          │                    │        │                │   。                             │志銘共│
  │      │        │          │                    │        │                │2、寅○○共同販賣第三級毒品，處有 │同犯之│
  │      │        │          │                    │        │                │   期徒刑伍年捌月。未扣案之行動電 │。    │
  │      │        │          │                    │        │                │   話壹具（門號000000000 │      │
  │      │        │          │                    │        │                │   四，含SIM 卡）沒收，如全部或一 │      │
  │      │        │          │                    │        │                │   部不能沒收時，與子○○、申○○ │      │
  │      │        │          │                    │        │                │   連帶追徵其價額或以其與子○○、 │      │
  │      │        │          │                    │        │                │   申○○之財產連帶抵償之，及未扣 │      │
  │      │        │          │                    │        │                │   案之販賣第三級毒品所得新臺幣肆 │      │
  │      │        │          │                    │        │                │   佰元與子○○、申○○連帶沒收， │      │
  │      │        │          │                    │        │                │   如全部或一部不能沒收時，以其與 │      │
  │      │        │          │                    │        │                │   子○○、申○○之財產連帶抵償之 │      │
  │      │        │          │                    │        │                │   。                             │      │
  │      │        │          │                    │        │                │3、申○○共同販賣第三級毒品，處有 │      │
  │      │        │          │                    │        │                │   期徒刑伍年貳月。未扣案之行動電 │      │
  │      │        │          │                    │        │                │   話壹具（門號000000000 │      │
  │      │        │          │                    │        │                │   四，含SIM 卡）沒收，如全部或一 │      │
  │      │        │          │                    │        │                │   部不能沒收時，與子○○、寅○○ │      │
  │      │        │          │                    │        │                │   連帶追徵其價額或以其與子○○、 │      │
  │      │        │          │                    │        │                │   寅○○之財產連帶抵償之，及未扣 │      │
  │      │        │          │                    │        │                │   案之販賣第三級毒品所得新臺幣肆 │      │
  │      │        │          │                    │        │                │   佰元與子○○、寅○○連帶沒收， │      │
  │      │        │          │                    │        │                │   如全部或一部不能沒收時，以其與 │      │
  │      │        │          │                    │        │                │   子○○、寅○○之財產連帶抵償之 │      │
  │      │        │          │                    │        │                │   。                             │      │
  ├───┼────┼─────┼──────────┼────┼────────┼─────────────────┼───┤
  │  7   │97年8 月│新竹市某處│第三級毒品Ｋ他命1 小│宋喬昱  │同上。          │1、子○○共同販賣第三級毒品，處有 │即99年│
  │      │至98年1 │          │包（毛重約1 公克），│        │                │   期徒刑伍年捌月。未扣案之行動電 │5 月31│
  │      │月間某時│          │價格400 元。        │        │                │   話壹具（門號000000000 │日補充│
  │      │        │          │                    │        │                │   四，含SIM 卡）沒收，如全部或一 │理由書│
  │      │        │          │                    │        │                │   部不能沒收時，與寅○○、申○○ │附表編│
  │      │        │          │                    │        │                │   連帶追徵其價額或以其與寅○○、 │號6 ，│
  │      │        │          │                    │        │                │   申○○之財產連帶抵償之，及未扣 │此部分│
  │      │        │          │                    │        │                │   案之販賣第三級毒品所得新臺幣肆 │係被告│
  │      │        │          │                    │        │                │   佰元與寅○○、申○○連帶沒收， │子○○│
  │      │        │          │                    │        │                │   如全部或一部不能沒收時，以其與 │、陳志│
  │      │        │          │                    │        │                │   寅○○、申○○之財產連帶抵償之 │榮、戴│
  │      │        │          │                    │        │                │   。                             │志銘共│
  │      │        │          │                    │        │                │2、寅○○共同販賣第三級毒品，處有 │同犯之│
  │      │        │          │                    │        │                │   期徒刑伍年捌月。未扣案之行動電 │。    │
  │      │        │          │                    │        │                │   話壹具（門號000000000 │      │
  │      │        │          │                    │        │                │   四，含SIM 卡）沒收，如全部或一 │      │
  │      │        │          │                    │        │                │   部不能沒收時，與子○○、申○○ │      │
  │      │        │          │                    │        │                │   連帶追徵其價額或以其與子○○、 │      │
  │      │        │          │                    │        │                │   申○○之財產連帶抵償之，及未扣 │      │
  │      │        │          │                    │        │                │   案之販賣第三級毒品所得新臺幣肆 │      │
  │      │        │          │                    │        │                │   佰元與子○○、申○○連帶沒收， │      │
  │      │        │          │                    │        │                │   如全部或一部不能沒收時，以其與 │      │
  │      │        │          │                    │        │                │   子○○、申○○之財產連帶抵償之 │      │
  │      │        │          │                    │        │                │   。                             │      │
  │      │        │          │                    │        │                │3、申○○共同販賣第三級毒品，處有 │      │
  │      │        │          │                    │        │                │   期徒刑伍年貳月。未扣案之行動電 │      │
  │      │        │          │                    │        │                │   話壹具（門號000000000 │      │
  │      │        │          │                    │        │                │   四，含SIM 卡）沒收，如全部或一 │      │
  │      │        │          │                    │        │                │   部不能沒收時，與子○○、寅○○ │      │
  │      │        │          │                    │        │                │   連帶追徵其價額或以其與子○○、 │      │
  │      │        │          │                    │        │                │   寅○○之財產連帶抵償之，及未扣 │      │
  │      │        │          │                    │        │                │   案之販賣第三級毒品所得新臺幣肆 │      │
  │      │        │          │                    │        │                │   佰元與子○○、寅○○連帶沒收， │      │
  │      │        │          │                    │        │                │   如全部或一部不能沒收時，以其與 │      │
  │      │        │          │                    │        │                │   子○○、寅○○之財產連帶抵償之 │      │
  │      │        │          │                    │        │                │   。                             │      │
  ├───┼────┼─────┼──────────┼────┼────────┼─────────────────┼───┤
  │  8   │97年8 月│新竹市某處│第三級毒品Ｋ他命1 小│宋喬昱  │同上。          │1、子○○共同販賣第三級毒品，處有 │即99年│
  │      │至98年1 │          │包（毛重約1 公克），│        │                │   期徒刑伍年捌月。未扣案之行動電 │5 月31│
  │      │月間某時│          │價格400 元。        │        │                │   話壹具（門號000000000 │日補充│
  │      │        │          │                    │        │                │   四，含SIM 卡）沒收，如全部或一 │理由書│
  │      │        │          │                    │        │                │   部不能沒收時，與寅○○、申○○ │附表編│
  │      │        │          │                    │        │                │   連帶追徵其價額或以其與寅○○、 │號6 ，│
  │      │        │          │                    │        │                │   申○○之財產連帶抵償之，及未扣 │此部分│
  │      │        │          │                    │        │                │   案之販賣第三級毒品所得新臺幣肆 │係被告│
  │      │        │          │                    │        │                │   佰元與寅○○、申○○連帶沒收， │子○○│
  │      │        │          │                    │        │                │   如全部或一部不能沒收時，以其與 │、陳志│
  │      │        │          │                    │        │                │   寅○○、申○○之財產連帶抵償之 │榮、戴│
  │      │        │          │                    │        │                │   。                             │志銘共│
  │      │        │          │                    │        │                │2、寅○○共同販賣第三級毒品，處有 │同犯之│
  │      │        │          │                    │        │                │   期徒刑伍年捌月。未扣案之行動電 │。    │
  │      │        │          │                    │        │                │   話壹具（門號000000000 │      │
  │      │        │          │                    │        │                │   四，含SIM 卡）沒收，如全部或一 │      │
  │      │        │          │                    │        │                │   部不能沒收時，與子○○、申○○ │      │
  │      │        │          │                    │        │                │   連帶追徵其價額或以其與子○○、 │      │
  │      │        │          │                    │        │                │   申○○之財產連帶抵償之，及未扣 │      │
  │      │        │          │                    │        │                │   案之販賣第三級毒品所得新臺幣肆 │      │
  │      │        │          │                    │        │                │   佰元與子○○、申○○連帶沒收， │      │
  │      │        │          │                    │        │                │   如全部或一部不能沒收時，以其與 │      │
  │      │        │          │                    │        │                │   子○○、申○○之財產連帶抵償之 │      │
  │      │        │          │                    │        │                │   。                             │      │
  │      │        │          │                    │        │                │3、申○○共同販賣第三級毒品，處有 │      │
  │      │        │          │                    │        │                │   期徒刑伍年貳月。未扣案之行動電 │      │
  │      │        │          │                    │        │                │   話壹具（門號000000000 │      │
  │      │        │          │                    │        │                │   四，含SIM 卡）沒收，如全部或一 │      │
  │      │        │          │                    │        │                │   部不能沒收時，與子○○、寅○○ │      │
  │      │        │          │                    │        │                │   連帶追徵其價額或以其與子○○、 │      │
  │      │        │          │                    │        │                │   寅○○之財產連帶抵償之，及未扣 │      │
  │      │        │          │                    │        │                │   案之販賣第三級毒品所得新臺幣肆 │      │
  │      │        │          │                    │        │                │   佰元與子○○、寅○○連帶沒收， │      │
  │      │        │          │                    │        │                │   如全部或一部不能沒收時，以其與 │      │
  │      │        │          │                    │        │                │   子○○、寅○○之財產連帶抵償之 │      │
  │      │        │          │                    │        │                │   。                             │      │
  ├───┼────┼─────┼──────────┼────┼────────┼─────────────────┼───┤
  │  9   │97年8 月│新竹市某處│第三級毒品Ｋ他命1 小│宋喬昱  │同上。          │1、子○○共同販賣第三級毒品，處有 │即99年│
  │      │至98年1 │          │包（毛重約1 公克），│        │                │   期徒刑伍年捌月。未扣案之行動電 │5 月31│
  │      │月間某時│          │價格400 元。        │        │                │   話壹具（門號000000000 │日補充│
  │      │        │          │                    │        │                │   四，含SIM 卡）沒收，如全部或一 │理由書│
  │      │        │          │                    │        │                │   部不能沒收時，與寅○○、申○○ │附表編│
  │      │        │          │                    │        │                │   連帶追徵其價額或以其與寅○○、 │號6 ，│
  │      │        │          │                    │        │                │   申○○之財產連帶抵償之，及未扣 │此部分│
  │      │        │          │                    │        │                │   案之販賣第三級毒品所得新臺幣肆 │係被告│
  │      │        │          │                    │        │                │   佰元與寅○○、申○○連帶沒收， │子○○│
  │      │        │          │                    │        │                │   如全部或一部不能沒收時，以其與 │、陳志│
  │      │        │          │                    │        │                │   寅○○、申○○之財產連帶抵償之 │榮、戴│
  │      │        │          │                    │        │                │   。                             │志銘共│
  │      │        │          │                    │        │                │2、寅○○共同販賣第三級毒品，處有 │同犯之│
  │      │        │          │                    │        │                │   期徒刑伍年捌月。未扣案之行動電 │。    │
  │      │        │          │                    │        │                │   話壹具（門號000000000 │      │
  │      │        │          │                    │        │                │   四，含SIM 卡）沒收，如全部或一 │      │
  │      │        │          │                    │        │                │   部不能沒收時，與子○○、申○○ │      │
  │      │        │          │                    │        │                │   連帶追徵其價額或以其與子○○、 │      │
  │      │        │          │                    │        │                │   申○○之財產連帶抵償之，及未扣 │      │
  │      │        │          │                    │        │                │   案之販賣第三級毒品所得新臺幣肆 │      │
  │      │        │          │                    │        │                │   佰元與子○○、申○○連帶沒收， │      │
  │      │        │          │                    │        │                │   如全部或一部不能沒收時，以其與 │      │
  │      │        │          │                    │        │                │   子○○、申○○之財產連帶抵償之 │      │
  │      │        │          │                    │        │                │   。                             │      │
  │      │        │          │                    │        │                │3、申○○共同販賣第三級毒品，處有 │      │
  │      │        │          │                    │        │                │   期徒刑伍年貳月。未扣案之行動電 │      │
  │      │        │          │                    │        │                │   話壹具（門號000000000 │      │
  │      │        │          │                    │        │                │   四，含SIM 卡）沒收，如全部或一 │      │
  │      │        │          │                    │        │                │   部不能沒收時，與子○○、寅○○ │      │
  │      │        │          │                    │        │                │   連帶追徵其價額或以其與子○○、 │      │
  │      │        │          │                    │        │                │   寅○○之財產連帶抵償之，及未扣 │      │
  │      │        │          │                    │        │                │   案之販賣第三級毒品所得新臺幣肆 │      │
  │      │        │          │                    │        │                │   佰元與子○○、寅○○連帶沒收， │      │
  │      │        │          │                    │        │                │   如全部或一部不能沒收時，以其與 │      │
  │      │        │          │                    │        │                │   子○○、寅○○之財產連帶抵償之 │      │
  │      │        │          │                    │        │                │   。                             │      │
  ├───┼────┼─────┼──────────┼────┼────────┼─────────────────┼───┤
  │  10  │97年8 月│新竹市某處│第三級毒品Ｋ他命1 小│宋喬昱  │同上。          │1、子○○共同販賣第三級毒品，處有 │即99年│
  │      │至98年1 │          │包（毛重約1 公克），│        │                │   期徒刑伍年捌月。未扣案之行動電 │5 月31│
  │      │月間某時│          │價格400 元。        │        │                │   話壹具（門號000000000 │日補充│
  │      │        │          │                    │        │                │   四，含SIM 卡）沒收，如全部或一 │理由書│
  │      │        │          │                    │        │                │   部不能沒收時，與寅○○、申○○ │附表編│
  │      │        │          │                    │        │                │   連帶追徵其價額或以其與寅○○、 │號6 ，│
  │      │        │          │                    │        │                │   申○○之財產連帶抵償之，及未扣 │此部分│
  │      │        │          │                    │        │                │   案之販賣第三級毒品所得新臺幣肆 │係被告│
  │      │        │          │                    │        │                │   佰元與寅○○、申○○連帶沒收， │子○○│
  │      │        │          │                    │        │                │   如全部或一部不能沒收時，以其與 │、陳志│
  │      │        │          │                    │        │                │   寅○○、申○○之財產連帶抵償之 │榮、戴│
  │      │        │          │                    │        │                │   。                             │志銘共│
  │      │        │          │                    │        │                │2、寅○○共同販賣第三級毒品，處有 │同犯之│
  │      │        │          │                    │        │                │   期徒刑伍年捌月。未扣案之行動電 │。    │
  │      │        │          │                    │        │                │   話壹具（門號000000000 │      │
  │      │        │          │                    │        │                │   四，含SIM 卡）沒收，如全部或一 │      │
  │      │        │          │                    │        │                │   部不能沒收時，與子○○、申○○ │      │
  │      │        │          │                    │        │                │   連帶追徵其價額或以其與子○○、 │      │
  │      │        │          │                    │        │                │   申○○之財產連帶抵償之，及未扣 │      │
  │      │        │          │                    │        │                │   案之販賣第三級毒品所得新臺幣肆 │      │
  │      │        │          │                    │        │                │   佰元與子○○、申○○連帶沒收， │      │
  │      │        │          │                    │        │                │   如全部或一部不能沒收時，以其與 │      │
  │      │        │          │                    │        │                │   子○○、申○○之財產連帶抵償之 │      │
  │      │        │          │                    │        │                │   。                             │      │
  │      │        │          │                    │        │                │3、申○○共同販賣第三級毒品，處有 │      │
  │      │        │          │                    │        │                │   期徒刑伍年貳月。未扣案之行動電 │      │
  │      │        │          │                    │        │                │   話壹具（門號000000000 │      │
  │      │        │          │                    │        │                │   四，含SIM 卡）沒收，如全部或一 │      │
  │      │        │          │                    │        │                │   部不能沒收時，與子○○、寅○○ │      │
  │      │        │          │                    │        │                │   連帶追徵其價額或以其與子○○、 │      │
  │      │        │          │                    │        │                │   寅○○之財產連帶抵償之，及未扣 │      │
  │      │        │          │                    │        │                │   案之販賣第三級毒品所得新臺幣肆 │      │
  │      │        │          │                    │        │                │   佰元與子○○、寅○○連帶沒收， │      │
  │      │        │          │                    │        │                │   如全部或一部不能沒收時，以其與 │      │
  │      │        │          │                    │        │                │   子○○、寅○○之財產連帶抵償之 │      │
  │      │        │          │                    │        │                │   。                             │      │
  ├───┼────┼─────┼──────────┼────┼────────┼─────────────────┼───┤
  │  11  │97年8 月│新竹市某處│第三級毒品Ｋ他命1 小│宋喬昱  │同上。          │1、子○○共同販賣第三級毒品，處有 │即99年│
  │      │至98年1 │          │包（毛重約1 公克），│        │                │   期徒刑伍年捌月。未扣案之行動電 │5 月31│
  │      │月間某時│          │價格400 元。        │        │                │   話壹具（門號000000000 │日補充│
  │      │        │          │                    │        │                │   四，含SIM 卡）沒收，如全部或一 │理由書│
  │      │        │          │                    │        │                │   部不能沒收時，與寅○○、申○○ │附表編│
  │      │        │          │                    │        │                │   連帶追徵其價額或以其與寅○○、 │號6 ，│
  │      │        │          │                    │        │                │   申○○之財產連帶抵償之，及未扣 │此部分│
  │      │        │          │                    │        │                │   案之販賣第三級毒品所得新臺幣肆 │係被告│
  │      │        │          │                    │        │                │   佰元與寅○○、申○○連帶沒收， │子○○│
  │      │        │          │                    │        │                │   如全部或一部不能沒收時，以其與 │、陳志│
  │      │        │          │                    │        │                │   寅○○、申○○之財產連帶抵償之 │榮、戴│
  │      │        │          │                    │        │                │   。                             │志銘共│
  │      │        │          │                    │        │                │2、寅○○共同販賣第三級毒品，處有 │同犯之│
  │      │        │          │                    │        │                │   期徒刑伍年捌月。未扣案之行動電 │。    │
  │      │        │          │                    │        │                │   話壹具（門號000000000 │      │
  │      │        │          │                    │        │                │   四，含SIM 卡）沒收，如全部或一 │      │
  │      │        │          │                    │        │                │   部不能沒收時，與子○○、申○○ │      │
  │      │        │          │                    │        │                │   連帶追徵其價額或以其與子○○、 │      │
  │      │        │          │                    │        │                │   申○○之財產連帶抵償之，及未扣 │      │
  │      │        │          │                    │        │                │   案之販賣第三級毒品所得新臺幣肆 │      │
  │      │        │          │                    │        │                │   佰元與子○○、申○○連帶沒收， │      │
  │      │        │          │                    │        │                │   如全部或一部不能沒收時，以其與 │      │
  │      │        │          │                    │        │                │   子○○、申○○之財產連帶抵償之 │      │
  │      │        │          │                    │        │                │   。                             │      │
  │      │        │          │                    │        │                │3、申○○共同販賣第三級毒品，處有 │      │
  │      │        │          │                    │        │                │   期徒刑伍年貳月。未扣案之行動電 │      │
  │      │        │          │                    │        │                │   話壹具（門號000000000 │      │
  │      │        │          │                    │        │                │   四，含SIM 卡）沒收，如全部或一 │      │
  │      │        │          │                    │        │                │   部不能沒收時，與子○○、寅○○ │      │
  │      │        │          │                    │        │                │   連帶追徵其價額或以其與子○○、 │      │
  │      │        │          │                    │        │                │   寅○○之財產連帶抵償之，及未扣 │      │
  │      │        │          │                    │        │                │   案之販賣第三級毒品所得新臺幣肆 │      │
  │      │        │          │                    │        │                │   佰元與子○○、寅○○連帶沒收， │      │
  │      │        │          │                    │        │                │   如全部或一部不能沒收時，以其與 │      │
  │      │        │          │                    │        │                │   子○○、寅○○之財產連帶抵償之 │      │
  │      │        │          │                    │        │                │   。                             │      │
  ├───┼────┼─────┼──────────┼────┼────────┼─────────────────┼───┤
  │  12  │97年8 月│新竹市某處│第三級毒品Ｋ他命1 小│宋喬昱  │同上。          │1、子○○共同販賣第三級毒品，處有 │即99年│
  │      │至98年1 │          │包（毛重約1 公克），│        │                │   期徒刑伍年捌月。未扣案之行動電 │5 月31│
  │      │月間某時│          │價格400 元。        │        │                │   話壹具（門號000000000 │日補充│
  │      │        │          │                    │        │                │   四，含SIM 卡）沒收，如全部或一 │理由書│
  │      │        │          │                    │        │                │   部不能沒收時，與寅○○、申○○ │附表編│
  │      │        │          │                    │        │                │   連帶追徵其價額或以其與寅○○、 │號6 ，│
  │      │        │          │                    │        │                │   申○○之財產連帶抵償之，及未扣 │此部分│
  │      │        │          │                    │        │                │   案之販賣第三級毒品所得新臺幣肆 │係被告│
  │      │        │          │                    │        │                │   佰元與寅○○、申○○連帶沒收， │子○○│
  │      │        │          │                    │        │                │   如全部或一部不能沒收時，以其與 │、陳志│
  │      │        │          │                    │        │                │   寅○○、申○○之財產連帶抵償之 │榮、戴│
  │      │        │          │                    │        │                │   。                             │志銘共│
  │      │        │          │                    │        │                │2、寅○○共同販賣第三級毒品，處有 │同犯之│
  │      │        │          │                    │        │                │   期徒刑伍年捌月。未扣案之行動電 │。    │
  │      │        │          │                    │        │                │   話壹具（門號000000000 │      │
  │      │        │          │                    │        │                │   四，含SIM 卡）沒收，如全部或一 │      │
  │      │        │          │                    │        │                │   部不能沒收時，與子○○、申○○ │      │
  │      │        │          │                    │        │                │   連帶追徵其價額或以其與子○○、 │      │
  │      │        │          │                    │        │                │   申○○之財產連帶抵償之，及未扣 │      │
  │      │        │          │                    │        │                │   案之販賣第三級毒品所得新臺幣肆 │      │
  │      │        │          │                    │        │                │   佰元與子○○、申○○連帶沒收， │      │
  │      │        │          │                    │        │                │   如全部或一部不能沒收時，以其與 │      │
  │      │        │          │                    │        │                │   子○○、申○○之財產連帶抵償之 │      │
  │      │        │          │                    │        │                │   。                             │      │
  │      │        │          │                    │        │                │3、申○○共同販賣第三級毒品，處有 │      │
  │      │        │          │                    │        │                │   期徒刑伍年貳月。未扣案之行動電 │      │
  │      │        │          │                    │        │                │   話壹具（門號000000000 │      │
  │      │        │          │                    │        │                │   四，含SIM 卡）沒收，如全部或一 │      │
  │      │        │          │                    │        │                │   部不能沒收時，與子○○、寅○○ │      │
  │      │        │          │                    │        │                │   連帶追徵其價額或以其與子○○、 │      │
  │      │        │          │                    │        │                │   寅○○之財產連帶抵償之，及未扣 │      │
  │      │        │          │                    │        │                │   案之販賣第三級毒品所得新臺幣肆 │      │
  │      │        │          │                    │        │                │   佰元與子○○、寅○○連帶沒收， │      │
  │      │        │          │                    │        │                │   如全部或一部不能沒收時，以其與 │      │
  │      │        │          │                    │        │                │   子○○、寅○○之財產連帶抵償之 │      │
  │      │        │          │                    │        │                │   。                             │      │
  ├───┼────┼─────┼──────────┼────┼────────┼─────────────────┼───┤
  │  13  │97年12月│新竹市「三│第三級毒品Ｋ他命1 小│彭英怡  │彭英怡以其持用之│1、子○○共同販賣第三級毒品，處有 │即99年│
  │      │28日某時│民國中」前│包（重量不詳），價格│        │0000000000號行動│   期徒刑伍年捌月。未扣案之行動電 │5 月31│
  │      │        │          │400 元。            │        │電話，撥打寅○○│   話壹具（門號000000000 │日補充│
  │      │        │          │                    │        │所有之0000000000│   四，含SIM 卡）沒收，如全部或一 │理由書│
  │      │        │          │                    │        │號行動電話聯絡被│   部不能沒收時，與寅○○、申○○ │附表編│
  │      │        │          │                    │        │告寅○○，約定於│   連帶追徵其價額或以其與寅○○、 │號11，│
  │      │        │          │                    │        │左列地點後，由被│   申○○之財產連帶抵償之，及未扣 │此部分│
  │      │        │          │                    │        │告寅○○、申○○│   案之販賣第三級毒品所得新臺幣肆 │係被告│
  │      │        │          │                    │        │一起前往交易。  │   佰元與寅○○、申○○連帶沒收， │子○○│
  │      │        │          │                    │        │                │   如全部或一部不能沒收時，以其與 │、陳志│
  │      │        │          │                    │        │                │   寅○○、申○○之財產連帶抵償之 │榮、戴│
  │      │        │          │                    │        │                │   。                             │志銘共│
  │      │        │          │                    │        │                │2、寅○○共同販賣第三級毒品，處有 │同犯之│
  │      │        │          │                    │        │                │   期徒刑伍年捌月。未扣案之行動電 │。    │
  │      │        │          │                    │        │                │   話壹具（門號000000000 │      │
  │      │        │          │                    │        │                │   四，含SIM 卡）沒收，如全部或一 │      │
  │      │        │          │                    │        │                │   部不能沒收時，與子○○、申○○ │      │
  │      │        │          │                    │        │                │   連帶追徵其價額或以其與子○○、 │      │
  │      │        │          │                    │        │                │   申○○之財產連帶抵償之，及未扣 │      │
  │      │        │          │                    │        │                │   案之販賣第三級毒品所得新臺幣肆 │      │
  │      │        │          │                    │        │                │   佰元與子○○、申○○連帶沒收， │      │
  │      │        │          │                    │        │                │   如全部或一部不能沒收時，以其與 │      │
  │      │        │          │                    │        │                │   子○○、申○○之財產連帶抵償之 │      │
  │      │        │          │                    │        │                │   。                             │      │
  │      │        │          │                    │        │                │3、申○○共同販賣第三級毒品，處有 │      │
  │      │        │          │                    │        │                │   期徒刑伍年貳月。未扣案之行動電 │      │
  │      │        │          │                    │        │                │   話壹具（門號000000000 │      │
  │      │        │          │                    │        │                │   四，含SIM 卡）沒收，如全部或一 │      │
  │      │        │          │                    │        │                │   部不能沒收時，與子○○、寅○○ │      │
  │      │        │          │                    │        │                │   連帶追徵其價額或以其與子○○、 │      │
  │      │        │          │                    │        │                │   寅○○之財產連帶抵償之，及未扣 │      │
  │      │        │          │                    │        │                │   案之販賣第三級毒品所得新臺幣肆 │      │
  │      │        │          │                    │        │                │   佰元與子○○、寅○○連帶沒收， │      │
  │      │        │          │                    │        │                │   如全部或一部不能沒收時，以其與 │      │
  │      │        │          │                    │        │                │   子○○、寅○○之財產連帶抵償之 │      │
  │      │        │          │                    │        │                │   。                             │      │
  ├───┼────┼─────┼──────────┼────┼────────┼─────────────────┼───┤
  │  14  │98年2 月│新竹市經國│第三級毒品Ｋ他命1 小│辰○○  │辰○○以其持用之│1、子○○共同販賣第三級毒品，處有 │即99年│
  │      │10日18時│路麥當勞  │包（毛重約1 公克），│        │0000000000號行動│   期徒刑伍年捌月。未扣案之行動電 │5 月31│
  │      │許      │          │價格400 元。        │        │電話，撥打被告陳│   話壹具（門號000000000 │日補充│
  │      │        │          │                    │        │志榮所有，交予被│   四，含SIM 卡）沒收，如全部或一 │理由書│
  │      │        │          │                    │        │告申○○持用之09│   部不能沒收時，與寅○○、申○○ │附表編│
  │      │        │          │                    │        │00000000號行動電│   連帶追徵其價額或以其與寅○○、 │號12，│
  │      │        │          │                    │        │話，由被告申○○│   申○○之財產連帶抵償之，及未扣 │此部分│
  │      │        │          │                    │        │與辰○○約定於左│   案之販賣第三級毒品所得新臺幣肆 │係被告│
  │      │        │          │                    │        │列地點交易。    │   佰元與寅○○、申○○連帶沒收， │子○○│
  │      │        │          │                    │        │                │   如全部或一部不能沒收時，以其與 │、陳志│
  │      │        │          │                    │        │                │   寅○○、申○○之財產連帶抵償之 │榮、戴│
  │      │        │          │                    │        │                │   。                             │志銘共│
  │      │        │          │                    │        │                │2、寅○○共同販賣第三級毒品，處有 │同犯之│
  │      │        │          │                    │        │                │   期徒刑伍年捌月。未扣案之行動電 │。    │
  │      │        │          │                    │        │                │   話壹具（門號000000000 │      │
  │      │        │          │                    │        │                │   四，含SIM 卡）沒收，如全部或一 │      │
  │      │        │          │                    │        │                │   部不能沒收時，與子○○、申○○ │      │
  │      │        │          │                    │        │                │   連帶追徵其價額或以其與子○○、 │      │
  │      │        │          │                    │        │                │   申○○之財產連帶抵償之，及未扣 │      │
  │      │        │          │                    │        │                │   案之販賣第三級毒品所得新臺幣肆 │      │
  │      │        │          │                    │        │                │   佰元與子○○、申○○連帶沒收， │      │
  │      │        │          │                    │        │                │   如全部或一部不能沒收時，以其與 │      │
  │      │        │          │                    │        │                │   子○○、申○○之財產連帶抵償之 │      │
  │      │        │          │                    │        │                │   。                             │      │
  │      │        │          │                    │        │                │3、申○○共同販賣第三級毒品，處有 │      │
  │      │        │          │                    │        │                │   期徒刑伍年貳月。未扣案之行動電 │      │
  │      │        │          │                    │        │                │   話壹具（門號000000000 │      │
  │      │        │          │                    │        │                │   四，含SIM 卡）沒收，如全部或一 │      │
  │      │        │          │                    │        │                │   部不能沒收時，與子○○、寅○○ │      │
  │      │        │          │                    │        │                │   連帶追徵其價額或以其與子○○、 │      │
  │      │        │          │                    │        │                │   寅○○之財產連帶抵償之，及未扣 │      │
  │      │        │          │                    │        │                │   案之販賣第三級毒品所得新臺幣肆 │      │
  │      │        │          │                    │        │                │   佰元與子○○、寅○○連帶沒收， │      │
  │      │        │          │                    │        │                │   如全部或一部不能沒收時，以其與 │      │
  │      │        │          │                    │        │                │   子○○、寅○○之財產連帶抵償之 │      │
  │      │        │          │                    │        │                │   。                             │      │
  ├───┼────┼─────┼──────────┼────┼────────┼─────────────────┼───┤
  │  15  │97年7 月│新竹市西大│第三級毒品Ｋ他命6 小│未○○  │未○○以其持用之│1、子○○共同販賣第三級毒品，處有 │即99年│
  │      │間某時  │路棒球場附│包（毛重約4 至5 公克│        │0000000000號行動│   期徒刑陸年。未扣案之販賣第三級 │5 月31│
  │      │        │近        │），價格2000元      │        │電話撥打電話聯絡│   毒品所得新臺幣貳仟元與寅○○、 │日補充│
  │      │        │          │                    │        │被告申○○，約定│   申○○連帶沒收，如全部或一部不 │理由書│
  │      │        │          │                    │        │於左列地點交易。│   能沒收時，以其與寅○○、申○○ │附表編│
  │      │        │          │                    │        │                │   之財產連帶抵償之。             │號26，│
  │      │        │          │                    │        │                │2、寅○○共同販賣第三級毒品，處有 │此部分│
  │      │        │          │                    │        │                │   期徒刑陸年。未扣案之販賣第三級 │係被告│
  │      │        │          │                    │        │                │   毒品所得新臺幣貳仟元與寅○○、 │子○○│
  │      │        │          │                    │        │                │   申○○連帶沒收，如全部或一部不 │、陳志│
  │      │        │          │                    │        │                │   能沒收時，以其與子○○、申○○ │榮、戴│
  │      │        │          │                    │        │                │   之財產連帶抵償之。             │志銘共│
  │      │        │          │                    │        │                │3、申○○共同販賣第三級毒品，處有 │同犯之│
  │      │        │          │                    │        │                │   期徒刑伍年陸月。未扣案之販賣第 │。    │
  │      │        │          │                    │        │                │   三級毒品所得新臺幣貳仟元與張志 │      │
  │      │        │          │                    │        │                │   緯、寅○○連帶沒收，如全部或一 │      │
  │      │        │          │                    │        │                │   部不能沒收時，以其與子○○、陳 │      │
  │      │        │          │                    │        │                │   志榮之財產連帶抵償之。         │      │
  ├───┼────┼─────┼──────────┼────┼────────┼─────────────────┼───┤
  │  16  │上開交易│新竹市西大│第三級毒品Ｋ他命6 小│未○○  │同上。          │1、子○○共同販賣第三級毒品，處有 │即99年│
  │      │後間隔約│路棒球場附│包（毛重約4 至5 公克│        │                │   期徒刑陸年。未扣案之販賣第三級 │5 月31│
  │      │2 星期後│近        │），價格2000元      │        │                │   毒品所得新臺幣貳仟元與寅○○、 │日補充│
  │      │某時    │          │                    │        │                │   申○○連帶沒收，如全部或一部不 │理由書│
  │      │        │          │                    │        │                │   能沒收時，以其與寅○○、申○○ │附表編│
  │      │        │          │                    │        │                │   之財產連帶抵償之。             │號26，│
  │      │        │          │                    │        │                │2、寅○○共同販賣第三級毒品，處有 │此部分│
  │      │        │          │                    │        │                │   期徒刑陸年。未扣案之販賣第三級 │係被告│
  │      │        │          │                    │        │                │   毒品所得新臺幣貳仟元與寅○○、 │子○○│
  │      │        │          │                    │        │                │   申○○連帶沒收，如全部或一部不 │、陳志│
  │      │        │          │                    │        │                │   能沒收時，以其與子○○、申○○ │榮、戴│
  │      │        │          │                    │        │                │   之財產連帶抵償之。             │志銘共│
  │      │        │          │                    │        │                │3、申○○共同販賣第三級毒品，處有 │同犯之│
  │      │        │          │                    │        │                │   期徒刑伍年陸月。未扣案之販賣第 │。    │
  │      │        │          │                    │        │                │   三級毒品所得新臺幣貳仟元與張志 │      │
  │      │        │          │                    │        │                │   緯、寅○○連帶沒收，如全部或一 │      │
  │      │        │          │                    │        │                │   部不能沒收時，以其與子○○、陳 │      │
  │      │        │          │                    │        │                │   志榮之財產連帶抵償之。         │      │
  ├───┼────┼─────┼──────────┼────┼────────┼─────────────────┼───┤
  │  17  │上開交易│新竹市西大│第三級毒品Ｋ他命6 小│未○○  │同上。          │1、子○○共同販賣第三級毒品，處有 │即99年│
  │      │後間隔約│路棒球場附│包（毛重約4 至5 公克│        │                │   期徒刑陸年。未扣案之販賣第三級 │5 月31│
  │      │2 星期後│近        │），價格2000元      │        │                │   毒品所得新臺幣貳仟元與寅○○、 │日補充│
  │      │某時    │          │                    │        │                │   申○○連帶沒收，如全部或一部不 │理由書│
  │      │        │          │                    │        │                │   能沒收時，以其與寅○○、申○○ │附表編│
  │      │        │          │                    │        │                │   之財產連帶抵償之。             │號26，│
  │      │        │          │                    │        │                │2、寅○○共同販賣第三級毒品，處有 │此部分│
  │      │        │          │                    │        │                │   期徒刑陸年。未扣案之販賣第三級 │係被告│
  │      │        │          │                    │        │                │   毒品所得新臺幣貳仟元與寅○○、 │子○○│
  │      │        │          │                    │        │                │   申○○連帶沒收，如全部或一部不 │、陳志│
  │      │        │          │                    │        │                │   能沒收時，以其與子○○、申○○ │榮、戴│
  │      │        │          │                    │        │                │   之財產連帶抵償之。             │志銘共│
  │      │        │          │                    │        │                │3、申○○共同販賣第三級毒品，處有 │同犯之│
  │      │        │          │                    │        │                │   期徒刑伍年陸月。未扣案之販賣第 │。    │
  │      │        │          │                    │        │                │   三級毒品所得新臺幣貳仟元與張志 │      │
  │      │        │          │                    │        │                │   緯、寅○○連帶沒收，如全部或一 │      │
  │      │        │          │                    │        │                │   部不能沒收時，以其與子○○、陳 │      │
  │      │        │          │                    │        │                │   志榮之財產連帶抵償之。         │      │
  ├───┼────┼─────┼──────────┼────┼────────┼─────────────────┼───┤
  │  18  │上開交易│新竹市民富│第三級毒品Ｋ他命6 小│未○○  │同上。          │1、子○○共同販賣第三級毒品，處有 │即99年│
  │      │後間隔約│街與延平路│包（毛重約4 至5 公克│        │                │   期徒刑陸年。未扣案之販賣第三級 │5 月31│
  │      │2 星期後│口附近之「│），價格2000元      │        │                │   毒品所得新臺幣貳仟元與寅○○、 │日補充│
  │      │某時    │全家」便利│                    │        │                │   申○○連帶沒收，如全部或一部不 │理由書│
  │      │        │商店      │                    │        │                │   能沒收時，以其與寅○○、申○○ │附表編│
  │      │        │          │                    │        │                │   之財產連帶抵償之。             │號26，│
  │      │        │          │                    │        │                │2、寅○○共同販賣第三級毒品，處有 │此部分│
  │      │        │          │                    │        │                │   期徒刑陸年。未扣案之販賣第三級 │係被告│
  │      │        │          │                    │        │                │   毒品所得新臺幣貳仟元與寅○○、 │子○○│
  │      │        │          │                    │        │                │   申○○連帶沒收，如全部或一部不 │、陳志│
  │      │        │          │                    │        │                │   能沒收時，以其與子○○、申○○ │榮、戴│
  │      │        │          │                    │        │                │   之財產連帶抵償之。             │志銘共│
  │      │        │          │                    │        │                │3、申○○共同販賣第三級毒品，處有 │同犯之│
  │      │        │          │                    │        │                │   期徒刑伍年陸月。未扣案之販賣第 │。    │
  │      │        │          │                    │        │                │   三級毒品所得新臺幣貳仟元與張志 │      │
  │      │        │          │                    │        │                │   緯、寅○○連帶沒收，如全部或一 │      │
  │      │        │          │                    │        │                │   部不能沒收時，以其與子○○、陳 │      │
  │      │        │          │                    │        │                │   志榮之財產連帶抵償之。         │      │
  └───┴────┴─────┴──────────┴────┴────────┴─────────────────┴───┘
附表四（被告子○○、寅○○、戊○○共同販賣Ｋ他命部分）
  ┌───┬────┬─────┬──────────┬────┬────────┬─────────────────┬───┐
  │編  號│時    間│地      點│毒品種類、數量、金額│交易對象│交易方式        │宣    告    刑    及    沒    收  │備  註│
  ├───┼────┼─────┼──────────┼────┼────────┼─────────────────┼───┤
  │  1   │98年1 月│新竹市區某│第三級毒品Ｋ他命1 小│己○○  │己○○以其持用之│1、子○○共同販賣第三級毒品，處有 │即99年│
  │      │至2 月間│處        │包（毛重約0.8 公克）│        │0000000000號行動│   期徒刑伍年捌月。未扣案之販賣第 │5 月31│
  │      │某時（起│          │，價格400 元。      │        │電話聯絡被告季璟│   三級毒品所得新臺幣肆佰元與陳志 │日補充│
  │      │訴書誤為│          │                    │        │棋，約定於左列地│   榮、戊○○連帶沒收，如全部或一 │理由書│
  │      │96年12月│          │                    │        │點交易。        │   部不能沒收時，以其與寅○○、季 │附表編│
  │      │至97年7 │          │                    │        │                │   璟棋之財產連帶抵償之。         │號2 ，│
  │      │月）    │          │                    │        │                │2、寅○○共同販賣第三級毒品，處有 │此部分│
  │      │        │          │                    │        │                │   期徒刑伍年捌月。未扣案之販賣第 │係被告│
  │      │        │          │                    │        │                │   三級毒品所得新臺幣肆佰元與張志 │子○○│
  │      │        │          │                    │        │                │   緯、戊○○連帶沒收，如全部或一 │、陳志│
  │      │        │          │                    │        │                │   部不能沒收時，以其與子○○、季 │榮、季│
  │      │        │          │                    │        │                │   璟棋之財產連帶抵償之。         │璟棋共│
  │      │        │          │                    │        │                │3、戊○○共同販賣第三級毒品，處有 │同犯之│
  │      │        │          │                    │        │                │   期徒刑伍年肆月。未扣案之販賣第 │。    │
  │      │        │          │                    │        │                │   三級毒品所得新臺幣肆佰元與張志 │      │
  │      │        │          │                    │        │                │   緯、寅○○連帶沒收，如全部或一 │      │
  │      │        │          │                    │        │                │   部不能沒收時，以其與子○○、陳 │      │
  │      │        │          │                    │        │                │   志榮之財產連帶抵償之。         │      │
  ├───┼────┼─────┼──────────┼────┼────────┼─────────────────┼───┤
  │  2   │上開交易│新竹市區某│第三級毒品Ｋ他命2 小│己○○  │同上。          │1、子○○共同販賣第三級毒品，處有 │即99年│
  │      │1 星期後│處        │包（每包毛重約0.8 公│        │                │   期徒刑伍年捌月。未扣案之販賣第 │5 月31│
  │      │之98年1 │          │克），價格800 元。  │        │                │   三級毒品所得新臺幣捌佰元與陳志 │日補充│
  │      │月至2 月│          │                    │        │                │   榮、戊○○連帶沒收，如全部或一 │理由書│
  │      │間某時（│          │                    │        │                │   部不能沒收時，以其與寅○○、季 │附表編│
  │      │起訴書誤│          │                    │        │                │   璟棋之財產連帶抵償之。         │號2 ，│
  │      │為96年12│          │                    │        │                │2、寅○○共同販賣第三級毒品，處有 │此部分│
  │      │月至97年│          │                    │        │                │   期徒刑伍年捌月。未扣案之販賣第 │係被告│
  │      │7 月）  │          │                    │        │                │   三級毒品所得新臺幣捌佰元與張志 │子○○│
  │      │        │          │                    │        │                │   緯、戊○○連帶沒收，如全部或一 │、陳志│
  │      │        │          │                    │        │                │   部不能沒收時，以其與子○○、季 │榮、季│
  │      │        │          │                    │        │                │   璟棋之財產連帶抵償之。         │璟棋共│
  │      │        │          │                    │        │                │3、戊○○共同販賣第三級毒品，處有 │同犯之│
  │      │        │          │                    │        │                │   期徒刑伍年肆月。未扣案之販賣第 │。    │
  │      │        │          │                    │        │                │   三級毒品所得新臺幣捌佰元與張志 │      │
  │      │        │          │                    │        │                │   緯、寅○○連帶沒收，如全部或一 │      │
  │      │        │          │                    │        │                │   部不能沒收時，以其與子○○、陳 │      │
  │      │        │          │                    │        │                │   志榮之財產連帶抵償之。         │      │
  ├───┼────┼─────┼──────────┼────┼────────┼─────────────────┼───┤
  │  3   │98年1 月│新竹市某處│第三級毒品Ｋ他命1 小│宋喬昱  │宋喬昱以其持用之│1、子○○共同販賣第三級毒品，處有 │即99年│
  │      │至4 月14│          │包（毛重約1 公克），│        │0000000000號行動│   期徒刑伍年捌月。未扣案之行動電 │5 月31│
  │      │日間某時│          │價格400 元。        │        │電話，撥打被告陳│   話壹具（門號000000000 │日補充│
  │      │        │          │                    │        │志榮所有，交予被│   四，含SIM 卡）沒收，如全部或一 │理由書│
  │      │        │          │                    │        │告戊○○持用之09│   部不能沒收時，與寅○○、戊○○ │附表編│
  │      │        │          │                    │        │00000000號行動電│   連帶追徵其價額或以其與寅○○、 │號6 ，│
  │      │        │          │                    │        │話，由被告戊○○│   戊○○之財產連帶抵償之，及未扣 │此部分│
  │      │        │          │                    │        │與宋喬昱約定於左│   案之販賣第三級毒品所得新臺幣肆 │係被告│
  │      │        │          │                    │        │列地點進行交易。│   佰元與寅○○、戊○○連帶沒收， │子○○│
  │      │        │          │                    │        │                │   如全部或一部不能沒收時，以其與 │、陳志│
  │      │        │          │                    │        │                │   寅○○、戊○○之財產連帶抵償之 │榮、季│
  │      │        │          │                    │        │                │   。                             │璟棋共│
  │      │        │          │                    │        │                │2、寅○○共同販賣第三級毒品，處有 │同犯之│
  │      │        │          │                    │        │                │   期徒刑伍年捌月。未扣案之行動電 │。    │
  │      │        │          │                    │        │                │   話壹具（門號000000000 │      │
  │      │        │          │                    │        │                │   四，含SIM 卡）沒收，如全部或一 │      │
  │      │        │          │                    │        │                │   部不能沒收時，與子○○、戊○○ │      │
  │      │        │          │                    │        │                │   連帶追徵其價額或以其與子○○、 │      │
  │      │        │          │                    │        │                │   戊○○之財產連帶抵償之，及未扣 │      │
  │      │        │          │                    │        │                │   案之販賣第三級毒品所得新臺幣肆 │      │
  │      │        │          │                    │        │                │   佰元與子○○、戊○○連帶沒收， │      │
  │      │        │          │                    │        │                │   如全部或一部不能沒收時，以其與 │      │
  │      │        │          │                    │        │                │   子○○、戊○○之財產連帶抵償之 │      │
  │      │        │          │                    │        │                │   。                             │      │
  │      │        │          │                    │        │                │3、戊○○共同販賣第三級毒品，處有 │      │
  │      │        │          │                    │        │                │   期徒刑伍年肆月。未扣案之行動電 │      │
  │      │        │          │                    │        │                │   話壹具（門號000000000 │      │
  │      │        │          │                    │        │                │   四，含SIM 卡）沒收，如全部或一 │      │
  │      │        │          │                    │        │                │   部不能沒收時，與子○○、寅○○ │      │
  │      │        │          │                    │        │                │   連帶追徵其價額或以其與子○○、 │      │
  │      │        │          │                    │        │                │   寅○○之財產連帶抵償之，及未扣 │      │
  │      │        │          │                    │        │                │   案之販賣第三級毒品所得新臺幣肆 │      │
  │      │        │          │                    │        │                │   佰元與子○○、寅○○連帶沒收， │      │
  │      │        │          │                    │        │                │   如全部或一部不能沒收時，以其與 │      │
  │      │        │          │                    │        │                │   子○○、寅○○之財產連帶抵償之 │      │
  │      │        │          │                    │        │                │   。                             │      │
  ├───┼────┼─────┼──────────┼────┼────────┼─────────────────┼───┤
  │  4   │98年1 月│新竹市某處│第三級毒品Ｋ他命1 小│宋喬昱  │同上。          │1、子○○共同販賣第三級毒品，處有 │即99年│
  │      │至4 月14│          │包（毛重約1 公克），│        │                │   期徒刑伍年捌月。未扣案之行動電 │5 月31│
  │      │日間某時│          │價格400 元。        │        │                │   話壹具（門號000000000 │日補充│
  │      │        │          │                    │        │                │   四，含SIM 卡）沒收，如全部或一 │理由書│
  │      │        │          │                    │        │                │   部不能沒收時，與寅○○、戊○○ │附表編│
  │      │        │          │                    │        │                │   連帶追徵其價額或以其與寅○○、 │號6 ，│
  │      │        │          │                    │        │                │   戊○○之財產連帶抵償之，及未扣 │此部分│
  │      │        │          │                    │        │                │   案之販賣第三級毒品所得新臺幣肆 │係被告│
  │      │        │          │                    │        │                │   佰元與寅○○、戊○○連帶沒收， │子○○│
  │      │        │          │                    │        │                │   如全部或一部不能沒收時，以其與 │、陳志│
  │      │        │          │                    │        │                │   寅○○、戊○○之財產連帶抵償之 │榮、季│
  │      │        │          │                    │        │                │   。                             │璟棋共│
  │      │        │          │                    │        │                │2、寅○○共同販賣第三級毒品，處有 │同犯之│
  │      │        │          │                    │        │                │   期徒刑伍年捌月。未扣案之行動電 │。    │
  │      │        │          │                    │        │                │   話壹具（門號000000000 │      │
  │      │        │          │                    │        │                │   四，含SIM 卡）沒收，如全部或一 │      │
  │      │        │          │                    │        │                │   部不能沒收時，與子○○、寅○○ │      │
  │      │        │          │                    │        │                │   連帶追徵其價額或以其與子○○、 │      │
  │      │        │          │                    │        │                │   戊○○之財產連帶抵償之，及未扣 │      │
  │      │        │          │                    │        │                │   案之販賣第三級毒品所得新臺幣肆 │      │
  │      │        │          │                    │        │                │   佰元與子○○、戊○○連帶沒收， │      │
  │      │        │          │                    │        │                │   如全部或一部不能沒收時，以其與 │      │
  │      │        │          │                    │        │                │   子○○、戊○○之財產連帶抵償之 │      │
  │      │        │          │                    │        │                │   。                             │      │
  │      │        │          │                    │        │                │3、戊○○共同販賣第三級毒品，處有 │      │
  │      │        │          │                    │        │                │   期徒刑伍年肆月。未扣案之行動電 │      │
  │      │        │          │                    │        │                │   話壹具（門號000000000 │      │
  │      │        │          │                    │        │                │   四，含SIM 卡）沒收，如全部或一 │      │
  │      │        │          │                    │        │                │   部不能沒收時，與子○○、寅○○ │      │
  │      │        │          │                    │        │                │   連帶追徵其價額或以其與子○○、 │      │
  │      │        │          │                    │        │                │   寅○○之財產連帶抵償之，及未扣 │      │
  │      │        │          │                    │        │                │   案之販賣第三級毒品所得新臺幣肆 │      │
  │      │        │          │                    │        │                │   佰元與子○○、寅○○連帶沒收， │      │
  │      │        │          │                    │        │                │   如全部或一部不能沒收時，以其與 │      │
  │      │        │          │                    │        │                │   子○○、寅○○之財產連帶抵償之 │      │
  │      │        │          │                    │        │                │   。                             │      │
  ├───┼────┼─────┼──────────┼────┼────────┼─────────────────┼───┤
  │  5   │98年1 月│新竹市某處│第三級毒品Ｋ他命1 小│宋喬昱  │同上。          │1、子○○共同販賣第三級毒品，處有 │即99年│
  │      │至4 月14│          │包（毛重約1 公克），│        │                │   期徒刑伍年捌月。未扣案之行動電 │5 月31│
  │      │日間某時│          │價格400 元。        │        │                │   話壹具（門號000000000 │日補充│
  │      │        │          │                    │        │                │   四，含SIM 卡）沒收，如全部或一 │理由書│
  │      │        │          │                    │        │                │   部不能沒收時，與寅○○、戊○○ │附表編│
  │      │        │          │                    │        │                │   連帶追徵其價額或以其與寅○○、 │號6 ，│
  │      │        │          │                    │        │                │   戊○○之財產連帶抵償之，及未扣 │此部分│
  │      │        │          │                    │        │                │   案之販賣第三級毒品所得新臺幣肆 │係被告│
  │      │        │          │                    │        │                │   佰元與寅○○、戊○○連帶沒收， │子○○│
  │      │        │          │                    │        │                │   如全部或一部不能沒收時，以其與 │、陳志│
  │      │        │          │                    │        │                │   寅○○、戊○○之財產連帶抵償之 │榮、季│
  │      │        │          │                    │        │                │   。                             │璟棋共│
  │      │        │          │                    │        │                │2、寅○○共同販賣第三級毒品，處有 │同犯之│
  │      │        │          │                    │        │                │   期徒刑伍年捌月。未扣案之行動電 │。    │
  │      │        │          │                    │        │                │   話壹具（門號000000000 │      │
  │      │        │          │                    │        │                │   四，含SIM 卡）沒收，如全部或一 │      │
  │      │        │          │                    │        │                │   部不能沒收時，與子○○、戊○○ │      │
  │      │        │          │                    │        │                │   連帶追徵其價額或以其與子○○、 │      │
  │      │        │          │                    │        │                │   戊○○之財產連帶抵償之，及未扣 │      │
  │      │        │          │                    │        │                │   案之販賣第三級毒品所得新臺幣肆 │      │
  │      │        │          │                    │        │                │   佰元與子○○、戊○○連帶沒收， │      │
  │      │        │          │                    │        │                │   如全部或一部不能沒收時，以其與 │      │
  │      │        │          │                    │        │                │   子○○、戊○○之財產連帶抵償之 │      │
  │      │        │          │                    │        │                │   。                             │      │
  │      │        │          │                    │        │                │3、戊○○共同販賣第三級毒品，處有 │      │
  │      │        │          │                    │        │                │   期徒刑伍年肆月。未扣案之行動電 │      │
  │      │        │          │                    │        │                │   話壹具（門號000000000 │      │
  │      │        │          │                    │        │                │   四，含SIM 卡）沒收，如全部或一 │      │
  │      │        │          │                    │        │                │   部不能沒收時，與子○○、寅○○ │      │
  │      │        │          │                    │        │                │   連帶追徵其價額或以其與子○○、 │      │
  │      │        │          │                    │        │                │   寅○○之財產連帶抵償之，及未扣 │      │
  │      │        │          │                    │        │                │   案之販賣第三級毒品所得新臺幣肆 │      │
  │      │        │          │                    │        │                │   佰元與子○○、寅○○連帶沒收， │      │
  │      │        │          │                    │        │                │   如全部或一部不能沒收時，以其與 │      │
  │      │        │          │                    │        │                │   子○○、寅○○之財產連帶抵償之 │      │
  │      │        │          │                    │        │                │   。                             │      │
  ├───┼────┼─────┼──────────┼────┼────────┼─────────────────┼───┤
  │  6   │98年1 月│新竹市某處│第三級毒品Ｋ他命1 小│宋喬昱  │同上。          │1、子○○共同販賣第三級毒品，處有 │即99年│
  │      │至4 月14│          │包（毛重約1 公克），│        │                │   期徒刑伍年捌月。未扣案之行動電 │5 月31│
  │      │日間某時│          │價格400 元。        │        │                │   話壹具（門號000000000 │日補充│
  │      │        │          │                    │        │                │   四，含SIM 卡）沒收，如全部或一 │理由書│
  │      │        │          │                    │        │                │   部不能沒收時，與寅○○、戊○○ │附表編│
  │      │        │          │                    │        │                │   連帶追徵其價額或以其與寅○○、 │號6 ，│
  │      │        │          │                    │        │                │   戊○○之財產連帶抵償之，及未扣 │此部分│
  │      │        │          │                    │        │                │   案之販賣第三級毒品所得新臺幣肆 │係被告│
  │      │        │          │                    │        │                │   佰元與寅○○、戊○○連帶沒收， │子○○│
  │      │        │          │                    │        │                │   如全部或一部不能沒收時，以其與 │、陳志│
  │      │        │          │                    │        │                │   寅○○、戊○○之財產連帶抵償之 │榮、季│
  │      │        │          │                    │        │                │   。                             │璟棋共│
  │      │        │          │                    │        │                │2、寅○○共同販賣第三級毒品，處有 │同犯之│
  │      │        │          │                    │        │                │   期徒刑伍年捌月。未扣案之行動電 │。    │
  │      │        │          │                    │        │                │   話壹具（門號000000000 │      │
  │      │        │          │                    │        │                │   四，含SIM 卡）沒收，如全部或一 │      │
  │      │        │          │                    │        │                │   部不能沒收時，與子○○、戊○○ │      │
  │      │        │          │                    │        │                │   連帶追徵其價額或以其與子○○、 │      │
  │      │        │          │                    │        │                │   戊○○之財產連帶抵償之，及未扣 │      │
  │      │        │          │                    │        │                │   案之販賣第三級毒品所得新臺幣肆 │      │
  │      │        │          │                    │        │                │   佰元與子○○、戊○○連帶沒收， │      │
  │      │        │          │                    │        │                │   如全部或一部不能沒收時，以其與 │      │
  │      │        │          │                    │        │                │   子○○、戊○○之財產連帶抵償之 │      │
  │      │        │          │                    │        │                │   。                             │      │
  │      │        │          │                    │        │                │3、戊○○共同販賣第三級毒品，處有 │      │
  │      │        │          │                    │        │                │   期徒刑伍年肆月。未扣案之行動電 │      │
  │      │        │          │                    │        │                │   話壹具（門號000000000 │      │
  │      │        │          │                    │        │                │   四，含SIM 卡）沒收，如全部或一 │      │
  │      │        │          │                    │        │                │   部不能沒收時，與子○○、寅○○ │      │
  │      │        │          │                    │        │                │   連帶追徵其價額或以其與子○○、 │      │
  │      │        │          │                    │        │                │   寅○○之財產連帶抵償之，及未扣 │      │
  │      │        │          │                    │        │                │   案之販賣第三級毒品所得新臺幣肆 │      │
  │      │        │          │                    │        │                │   佰元與子○○、寅○○連帶沒收， │      │
  │      │        │          │                    │        │                │   如全部或一部不能沒收時，以其與 │      │
  │      │        │          │                    │        │                │   子○○、寅○○之財產連帶抵償之 │      │
  │      │        │          │                    │        │                │   。                             │      │
  ├───┼────┼─────┼──────────┼────┼────────┼─────────────────┼───┤
  │  7   │98年1 月│新竹市某處│第三級毒品Ｋ他命1 小│宋喬昱  │同上。          │1、子○○共同販賣第三級毒品，處有 │即99年│
  │      │至4 月14│          │包（毛重約1 公克），│        │                │   期徒刑伍年捌月。未扣案之行動電 │5 月31│
  │      │日間某時│          │價格400 元。        │        │                │   話壹具（門號000000000 │日補充│
  │      │        │          │                    │        │                │   四，含SIM 卡）沒收，如全部或一 │理由書│
  │      │        │          │                    │        │                │   部不能沒收時，與寅○○、戊○○ │附表編│
  │      │        │          │                    │        │                │   連帶追徵其價額或以其與寅○○、 │號6 ，│
  │      │        │          │                    │        │                │   戊○○之財產連帶抵償之，及未扣 │此部分│
  │      │        │          │                    │        │                │   案之販賣第三級毒品所得新臺幣肆 │係被告│
  │      │        │          │                    │        │                │   佰元與寅○○、戊○○連帶沒收， │子○○│
  │      │        │          │                    │        │                │   如全部或一部不能沒收時，以其與 │、陳志│
  │      │        │          │                    │        │                │   寅○○、戊○○之財產連帶抵償之 │榮、季│
  │      │        │          │                    │        │                │   。                             │璟棋共│
  │      │        │          │                    │        │                │2、寅○○共同販賣第三級毒品，處有 │同犯之│
  │      │        │          │                    │        │                │   期徒刑伍年捌月。未扣案之行動電 │。    │
  │      │        │          │                    │        │                │   話壹具（門號000000000 │      │
  │      │        │          │                    │        │                │   四，含SIM 卡）沒收，如全部或一 │      │
  │      │        │          │                    │        │                │   部不能沒收時，與子○○、戊○○ │      │
  │      │        │          │                    │        │                │   連帶追徵其價額或以其與子○○、 │      │
  │      │        │          │                    │        │                │   戊○○之財產連帶抵償之，及未扣 │      │
  │      │        │          │                    │        │                │   案之販賣第三級毒品所得新臺幣肆 │      │
  │      │        │          │                    │        │                │   佰元與子○○、戊○○連帶沒收， │      │
  │      │        │          │                    │        │                │   如全部或一部不能沒收時，以其與 │      │
  │      │        │          │                    │        │                │   子○○、戊○○之財產連帶抵償之 │      │
  │      │        │          │                    │        │                │   。                             │      │
  │      │        │          │                    │        │                │3、戊○○共同販賣第三級毒品，處有 │      │
  │      │        │          │                    │        │                │   期徒刑伍年肆月。未扣案之行動電 │      │
  │      │        │          │                    │        │                │   話壹具（門號000000000 │      │
  │      │        │          │                    │        │                │   四，含SIM 卡）沒收，如全部或一 │      │
  │      │        │          │                    │        │                │   部不能沒收時，與子○○、寅○○ │      │
  │      │        │          │                    │        │                │   連帶追徵其價額或以其與子○○、 │      │
  │      │        │          │                    │        │                │   寅○○之財產連帶抵償之，及未扣 │      │
  │      │        │          │                    │        │                │   案之販賣第三級毒品所得新臺幣肆 │      │
  │      │        │          │                    │        │                │   佰元與子○○、寅○○連帶沒收， │      │
  │      │        │          │                    │        │                │   如全部或一部不能沒收時，以其與 │      │
  │      │        │          │                    │        │                │   子○○、寅○○之財產連帶抵償之 │      │
  │      │        │          │                    │        │                │   。                             │      │
  ├───┼────┼─────┼──────────┼────┼────────┼─────────────────┼───┤
  │  8   │98年1 月│新竹市某處│第三級毒品Ｋ他命1 小│宋喬昱  │同上。          │1、子○○共同販賣第三級毒品，處有 │即99年│
  │      │至4 月14│          │包（毛重約1 公克），│        │                │   期徒刑伍年捌月。未扣案之行動電 │5 月31│
  │      │日間某時│          │價格400 元。        │        │                │   話壹具（門號000000000 │日補充│
  │      │        │          │                    │        │                │   四，含SIM 卡）沒收，如全部或一 │理由書│
  │      │        │          │                    │        │                │   部不能沒收時，與寅○○、戊○○ │附表編│
  │      │        │          │                    │        │                │   連帶追徵其價額或以其與寅○○、 │號6 ，│
  │      │        │          │                    │        │                │   戊○○之財產連帶抵償之，及未扣 │此部分│
  │      │        │          │                    │        │                │   案之販賣第三級毒品所得新臺幣肆 │係被告│
  │      │        │          │                    │        │                │   佰元與寅○○、戊○○連帶沒收， │子○○│
  │      │        │          │                    │        │                │   如全部或一部不能沒收時，以其與 │、陳志│
  │      │        │          │                    │        │                │   寅○○、戊○○之財產連帶抵償之 │榮、季│
  │      │        │          │                    │        │                │   。                             │璟棋共│
  │      │        │          │                    │        │                │2、寅○○共同販賣第三級毒品，處有 │同犯之│
  │      │        │          │                    │        │                │   期徒刑伍年捌月。未扣案之行動電 │。    │
  │      │        │          │                    │        │                │   話壹具（門號000000000 │      │
  │      │        │          │                    │        │                │   四，含SIM 卡）沒收，如全部或一 │      │
  │      │        │          │                    │        │                │   部不能沒收時，與子○○、戊○○ │      │
  │      │        │          │                    │        │                │   連帶追徵其價額或以其與子○○、 │      │
  │      │        │          │                    │        │                │   戊○○之財產連帶抵償之，及未扣 │      │
  │      │        │          │                    │        │                │   案之販賣第三級毒品所得新臺幣肆 │      │
  │      │        │          │                    │        │                │   佰元與子○○、戊○○連帶沒收， │      │
  │      │        │          │                    │        │                │   如全部或一部不能沒收時，以其與 │      │
  │      │        │          │                    │        │                │   子○○、戊○○之財產連帶抵償之 │      │
  │      │        │          │                    │        │                │   。                             │      │
  │      │        │          │                    │        │                │3、戊○○共同販賣第三級毒品，處有 │      │
  │      │        │          │                    │        │                │   期徒刑伍年肆月。未扣案之行動電 │      │
  │      │        │          │                    │        │                │   話壹具（門號000000000 │      │
  │      │        │          │                    │        │                │   四，含SIM 卡）沒收，如全部或一 │      │
  │      │        │          │                    │        │                │   部不能沒收時，與子○○、寅○○ │      │
  │      │        │          │                    │        │                │   連帶追徵其價額或以其與子○○、 │      │
  │      │        │          │                    │        │                │   寅○○之財產連帶抵償之，及未扣 │      │
  │      │        │          │                    │        │                │   案之販賣第三級毒品所得新臺幣肆 │      │
  │      │        │          │                    │        │                │   佰元與子○○、寅○○連帶沒收， │      │
  │      │        │          │                    │        │                │   如全部或一部不能沒收時，以其與 │      │
  │      │        │          │                    │        │                │   子○○、寅○○之財產連帶抵償之 │      │
  │      │        │          │                    │        │                │   。                             │      │
  ├───┼────┼─────┼──────────┼────┼────────┼─────────────────┼───┤
  │  9   │98年1 月│新竹市某處│第三級毒品Ｋ他命1 小│宋喬昱  │同上。          │1、子○○共同販賣第三級毒品，處有 │即99年│
  │      │至4 月14│          │包（毛重約1 公克），│        │                │   期徒刑伍年捌月。未扣案之行動電 │5 月31│
  │      │日間某時│          │價格400 元。        │        │                │   話壹具（門號000000000 │日補充│
  │      │        │          │                    │        │                │   四，含SIM 卡）沒收，如全部或一 │理由書│
  │      │        │          │                    │        │                │   部不能沒收時，與寅○○、戊○○ │附表編│
  │      │        │          │                    │        │                │   連帶追徵其價額或以其與寅○○、 │號6 ，│
  │      │        │          │                    │        │                │   戊○○之財產連帶抵償之，及未扣 │此部分│
  │      │        │          │                    │        │                │   案之販賣第三級毒品所得新臺幣肆 │係被告│
  │      │        │          │                    │        │                │   佰元與寅○○、戊○○連帶沒收， │子○○│
  │      │        │          │                    │        │                │   如全部或一部不能沒收時，以其與 │、陳志│
  │      │        │          │                    │        │                │   寅○○、戊○○之財產連帶抵償之 │榮、季│
  │      │        │          │                    │        │                │   。                             │璟棋共│
  │      │        │          │                    │        │                │2、寅○○共同販賣第三級毒品，處有 │同犯之│
  │      │        │          │                    │        │                │   期徒刑伍年捌月。未扣案之行動電 │。    │
  │      │        │          │                    │        │                │   話壹具（門號000000000 │      │
  │      │        │          │                    │        │                │   四，含SIM 卡）沒收，如全部或一 │      │
  │      │        │          │                    │        │                │   部不能沒收時，與子○○、戊○○ │      │
  │      │        │          │                    │        │                │   連帶追徵其價額或以其與子○○、 │      │
  │      │        │          │                    │        │                │   戊○○之財產連帶抵償之，及未扣 │      │
  │      │        │          │                    │        │                │   案之販賣第三級毒品所得新臺幣肆 │      │
  │      │        │          │                    │        │                │   佰元與子○○、戊○○連帶沒收， │      │
  │      │        │          │                    │        │                │   如全部或一部不能沒收時，以其與 │      │
  │      │        │          │                    │        │                │   子○○、戊○○之財產連帶抵償之 │      │
  │      │        │          │                    │        │                │   。                             │      │
  │      │        │          │                    │        │                │3、戊○○共同販賣第三級毒品，處有 │      │
  │      │        │          │                    │        │                │   期徒刑伍年肆月。未扣案之行動電 │      │
  │      │        │          │                    │        │                │   話壹具（門號000000000 │      │
  │      │        │          │                    │        │                │   四，含SIM 卡）沒收，如全部或一 │      │
  │      │        │          │                    │        │                │   部不能沒收時，與子○○、寅○○ │      │
  │      │        │          │                    │        │                │   連帶追徵其價額或以其與子○○、 │      │
  │      │        │          │                    │        │                │   寅○○之財產連帶抵償之，及未扣 │      │
  │      │        │          │                    │        │                │   案之販賣第三級毒品所得新臺幣肆 │      │
  │      │        │          │                    │        │                │   佰元與子○○、寅○○連帶沒收， │      │
  │      │        │          │                    │        │                │   如全部或一部不能沒收時，以其與 │      │
  │      │        │          │                    │        │                │   子○○、寅○○之財產連帶抵償之 │      │
  │      │        │          │                    │        │                │   。                             │      │
  ├───┼────┼─────┼──────────┼────┼────────┼─────────────────┼───┤
  │  10  │98年1 月│新竹市某處│第三級毒品Ｋ他命1 小│宋喬昱  │同上。          │1、子○○共同販賣第三級毒品，處有 │即99年│
  │      │至4 月14│          │包（毛重約1 公克），│        │                │   期徒刑伍年捌月。未扣案之行動電 │5 月31│
  │      │日間某時│          │價格400 元。        │        │                │   話壹具（門號000000000 │日補充│
  │      │        │          │                    │        │                │   四，含SIM 卡）沒收，如全部或一 │理由書│
  │      │        │          │                    │        │                │   部不能沒收時，與寅○○、戊○○ │附表編│
  │      │        │          │                    │        │                │   連帶追徵其價額或以其與寅○○、 │號6 ，│
  │      │        │          │                    │        │                │   戊○○之財產連帶抵償之，及未扣 │此部分│
  │      │        │          │                    │        │                │   案之販賣第三級毒品所得新臺幣肆 │係被告│
  │      │        │          │                    │        │                │   佰元與寅○○、戊○○連帶沒收， │子○○│
  │      │        │          │                    │        │                │   如全部或一部不能沒收時，以其與 │、陳志│
  │      │        │          │                    │        │                │   寅○○、戊○○之財產連帶抵償之 │榮、季│
  │      │        │          │                    │        │                │   。                             │璟棋共│
  │      │        │          │                    │        │                │2、寅○○共同販賣第三級毒品，處有 │同犯之│
  │      │        │          │                    │        │                │   期徒刑伍年捌月。未扣案之行動電 │。    │
  │      │        │          │                    │        │                │   話壹具（門號000000000 │      │
  │      │        │          │                    │        │                │   四，含SIM 卡）沒收，如全部或一 │      │
  │      │        │          │                    │        │                │   部不能沒收時，與子○○、戊○○ │      │
  │      │        │          │                    │        │                │   連帶追徵其價額或以其與子○○、 │      │
  │      │        │          │                    │        │                │   戊○○之財產連帶抵償之，及未扣 │      │
  │      │        │          │                    │        │                │   案之販賣第三級毒品所得新臺幣肆 │      │
  │      │        │          │                    │        │                │   佰元與子○○、戊○○連帶沒收， │      │
  │      │        │          │                    │        │                │   如全部或一部不能沒收時，以其與 │      │
  │      │        │          │                    │        │                │   子○○、戊○○之財產連帶抵償之 │      │
  │      │        │          │                    │        │                │   。                             │      │
  │      │        │          │                    │        │                │3、戊○○共同販賣第三級毒品，處有 │      │
  │      │        │          │                    │        │                │   期徒刑伍年肆月。未扣案之行動電 │      │
  │      │        │          │                    │        │                │   話壹具（門號000000000 │      │
  │      │        │          │                    │        │                │   四，含SIM 卡）沒收，如全部或一 │      │
  │      │        │          │                    │        │                │   部不能沒收時，與子○○、寅○○ │      │
  │      │        │          │                    │        │                │   連帶追徵其價額或以其與子○○、 │      │
  │      │        │          │                    │        │                │   寅○○之財產連帶抵償之，及未扣 │      │
  │      │        │          │                    │        │                │   案之販賣第三級毒品所得新臺幣肆 │      │
  │      │        │          │                    │        │                │   佰元與子○○、寅○○連帶沒收， │      │
  │      │        │          │                    │        │                │   如全部或一部不能沒收時，以其與 │      │
  │      │        │          │                    │        │                │   子○○、寅○○之財產連帶抵償之 │      │
  │      │        │          │                    │        │                │   。                             │      │
  ├───┼────┼─────┼──────────┼────┼────────┼─────────────────┼───┤
  │  11  │98年1 月│新竹市某處│第三級毒品Ｋ他命1 小│宋喬昱  │同上。          │1、子○○共同販賣第三級毒品，處有 │即99年│
  │      │至4 月14│          │包（毛重約1 公克），│        │                │   期徒刑伍年捌月。未扣案之行動電 │5 月31│
  │      │日間某時│          │價格400 元。        │        │                │   話壹具（門號000000000 │日補充│
  │      │        │          │                    │        │                │   四，含SIM 卡）沒收，如全部或一 │理由書│
  │      │        │          │                    │        │                │   部不能沒收時，與寅○○、戊○○ │附表編│
  │      │        │          │                    │        │                │   連帶追徵其價額或以其與寅○○、 │號6 ，│
  │      │        │          │                    │        │                │   戊○○之財產連帶抵償之，及未扣 │此部分│
  │      │        │          │                    │        │                │   案之販賣第三級毒品所得新臺幣肆 │係被告│
  │      │        │          │                    │        │                │   佰元與寅○○、戊○○連帶沒收， │子○○│
  │      │        │          │                    │        │                │   如全部或一部不能沒收時，以其與 │、陳志│
  │      │        │          │                    │        │                │   寅○○、戊○○之財產連帶抵償之 │榮、季│
  │      │        │          │                    │        │                │   。                             │璟棋共│
  │      │        │          │                    │        │                │2、寅○○共同販賣第三級毒品，處有 │同犯之│
  │      │        │          │                    │        │                │   期徒刑伍年捌月。未扣案之行動電 │。    │
  │      │        │          │                    │        │                │   話壹具（門號000000000 │      │
  │      │        │          │                    │        │                │   四，含SIM 卡）沒收，如全部或一 │      │
  │      │        │          │                    │        │                │   部不能沒收時，與子○○、戊○○ │      │
  │      │        │          │                    │        │                │   連帶追徵其價額或以其與子○○、 │      │
  │      │        │          │                    │        │                │   戊○○之財產連帶抵償之，及未扣 │      │
  │      │        │          │                    │        │                │   案之販賣第三級毒品所得新臺幣肆 │      │
  │      │        │          │                    │        │                │   佰元與子○○、戊○○連帶沒收， │      │
  │      │        │          │                    │        │                │   如全部或一部不能沒收時，以其與 │      │
  │      │        │          │                    │        │                │   子○○、戊○○之財產連帶抵償之 │      │
  │      │        │          │                    │        │                │   。                             │      │
  │      │        │          │                    │        │                │3、戊○○共同販賣第三級毒品，處有 │      │
  │      │        │          │                    │        │                │   期徒刑伍年肆月。未扣案之行動電 │      │
  │      │        │          │                    │        │                │   話壹具（門號000000000 │      │
  │      │        │          │                    │        │                │   四，含SIM 卡）沒收，如全部或一 │      │
  │      │        │          │                    │        │                │   部不能沒收時，與子○○、寅○○ │      │
  │      │        │          │                    │        │                │   連帶追徵其價額或以其與子○○、 │      │
  │      │        │          │                    │        │                │   寅○○之財產連帶抵償之，及未扣 │      │
  │      │        │          │                    │        │                │   案之販賣第三級毒品所得新臺幣肆 │      │
  │      │        │          │                    │        │                │   佰元與子○○、寅○○連帶沒收， │      │
  │      │        │          │                    │        │                │   如全部或一部不能沒收時，以其與 │      │
  │      │        │          │                    │        │                │   子○○、寅○○之財產連帶抵償之 │      │
  │      │        │          │                    │        │                │   。                             │      │
  ├───┼────┼─────┼──────────┼────┼────────┼─────────────────┼───┤
  │  12  │98年1 月│新竹市某處│第三級毒品Ｋ他命1 小│宋喬昱  │同上。          │1、子○○共同販賣第三級毒品，處有 │即99年│
  │      │至4 月14│          │包（毛重約1 公克），│        │                │   期徒刑伍年捌月。未扣案之行動電 │5 月31│
  │      │日間某時│          │價格400 元。        │        │                │   話壹具（門號000000000 │日補充│
  │      │        │          │                    │        │                │   四，含SIM 卡）沒收，如全部或一 │理由書│
  │      │        │          │                    │        │                │   部不能沒收時，與寅○○、戊○○ │附表編│
  │      │        │          │                    │        │                │   連帶追徵其價額或以其與寅○○、 │號6 ，│
  │      │        │          │                    │        │                │   戊○○之財產連帶抵償之，及未扣 │此部分│
  │      │        │          │                    │        │                │   案之販賣第三級毒品所得新臺幣肆 │係被告│
  │      │        │          │                    │        │                │   佰元與寅○○、戊○○連帶沒收， │子○○│
  │      │        │          │                    │        │                │   如全部或一部不能沒收時，以其與 │、陳志│
  │      │        │          │                    │        │                │   寅○○、戊○○之財產連帶抵償之 │榮、季│
  │      │        │          │                    │        │                │   。                             │璟棋共│
  │      │        │          │                    │        │                │2、寅○○共同販賣第三級毒品，處有 │同犯之│
  │      │        │          │                    │        │                │   期徒刑伍年捌月。未扣案之行動電 │。    │
  │      │        │          │                    │        │                │   話壹具（門號000000000 │      │
  │      │        │          │                    │        │                │   四，含SIM 卡）沒收，如全部或一 │      │
  │      │        │          │                    │        │                │   部不能沒收時，與子○○、戊○○ │      │
  │      │        │          │                    │        │                │   連帶追徵其價額或以其與子○○、 │      │
  │      │        │          │                    │        │                │   戊○○之財產連帶抵償之，及未扣 │      │
  │      │        │          │                    │        │                │   案之販賣第三級毒品所得新臺幣肆 │      │
  │      │        │          │                    │        │                │   佰元與子○○、戊○○連帶沒收， │      │
  │      │        │          │                    │        │                │   如全部或一部不能沒收時，以其與 │      │
  │      │        │          │                    │        │                │   子○○、戊○○之財產連帶抵償之 │      │
  │      │        │          │                    │        │                │   。                             │      │
  │      │        │          │                    │        │                │3、戊○○共同販賣第三級毒品，處有 │      │
  │      │        │          │                    │        │                │   期徒刑伍年肆月。未扣案之行動電 │      │
  │      │        │          │                    │        │                │   話壹具（門號000000000 │      │
  │      │        │          │                    │        │                │   四，含SIM 卡）沒收，如全部或一 │      │
  │      │        │          │                    │        │                │   部不能沒收時，與子○○、寅○○ │      │
  │      │        │          │                    │        │                │   連帶追徵其價額或以其與子○○、 │      │
  │      │        │          │                    │        │                │   寅○○之財產連帶抵償之，及未扣 │      │
  │      │        │          │                    │        │                │   案之販賣第三級毒品所得新臺幣肆 │      │
  │      │        │          │                    │        │                │   佰元與子○○、寅○○連帶沒收， │      │
  │      │        │          │                    │        │                │   如全部或一部不能沒收時，以其與 │      │
  │      │        │          │                    │        │                │   子○○、寅○○之財產連帶抵償之 │      │
  │      │        │          │                    │        │                │   。                             │      │
  ├───┼────┼─────┼──────────┼────┼────────┼─────────────────┼───┤
  │  13  │98年3 月│新竹市西大│第三級毒品Ｋ他命1 小│辰○○  │辰○○以其持用之│1、子○○共同販賣第三級毒品，處有 │即99年│
  │      │15日21時│路棒球場  │包（毛重約1 公克），│        │0000000000號行動│   期徒刑伍年捌月。扣案之行動電話 │5 月31│
  │      │許      │          │價格400 元。        │        │電話撥打被告陳志│   壹具（門號0000000000 │日補充│
  │      │        │          │                    │        │榮所有，交予被告│   ，含SIM 卡）沒收，及未扣案之販 │理由書│
  │      │        │          │                    │        │戊○○持用之0938│   賣第三級毒品所得新臺幣肆佰元與 │附表編│
  │      │        │          │                    │        │295740號行動電話│   寅○○、戊○○連帶沒收，如全部 │號12，│
  │      │        │          │                    │        │，由被告戊○○與│   或一部不能沒收時，以其與寅○○ │此部分│
  │      │        │          │                    │        │辰○○約定於左列│   、戊○○之財產連帶抵償之。     │係被告│
  │      │        │          │                    │        │地點交易。      │2、寅○○共同販賣第三級毒品，處有 │子○○│
  │      │        │          │                    │        │                │   期徒刑伍年捌月。扣案之行動電話 │、陳志│
  │      │        │          │                    │        │                │   壹具（門號0000000000 │榮、季│
  │      │        │          │                    │        │                │   ，含SIM 卡）沒收，及未扣案之販 │璟棋共│
  │      │        │          │                    │        │                │   賣第三級毒品所得新臺幣肆佰元與 │同犯之│
  │      │        │          │                    │        │                │   子○○、戊○○連帶沒收，如全部 │。    │
  │      │        │          │                    │        │                │   或一部不能沒收時，以其與子○○ │      │
  │      │        │          │                    │        │                │   、戊○○之財產連帶抵償之。     │      │
  │      │        │          │                    │        │                │3、戊○○共同販賣第三級毒品，處有 │      │
  │      │        │          │                    │        │                │   期徒刑伍年肆月。扣案之行動電話 │      │
  │      │        │          │                    │        │                │   壹具（門號0000000000 │      │
  │      │        │          │                    │        │                │   ，含SIM 卡）沒收，及未扣案之販 │      │
  │      │        │          │                    │        │                │   賣第三級毒品所得新臺幣肆佰元與 │      │
  │      │        │          │                    │        │                │   子○○、寅○○連帶沒收，如全部 │      │
  │      │        │          │                    │        │                │   或一部不能沒收時，以其與子○○ │      │
  │      │        │          │                    │        │                │   、寅○○之財產連帶抵償之。     │      │
  ├───┼────┼─────┼──────────┼────┼────────┼─────────────────┼───┤
  │  14  │98年1 月│新竹市監理│第三級毒品Ｋ他命1 小│宋喬昱  │宋喬昱以其持用之│1、子○○共同販賣第三級毒品，處有 │即99年│
  │      │8 日1 時│站「萊爾富│包（毛重約1 公克），│        │0000000000號行動│   期徒刑伍年捌月。未扣案之行動電 │5 月31│
  │      │許      │」便利商店│價格400元。         │        │電話撥打被告陳志│   話壹具（門號000000000 │日補充│
  │      │        │附近      │                    │        │榮所有，交予被告│   四，含SIM 卡）沒收，如全部或一 │理由書│
  │      │        │          │                    │        │戊○○使用之0936│   部不能沒收時，與寅○○、戊○○ │附表編│
  │      │        │          │                    │        │280374號行動電話│   連帶追徵其價額或以其與寅○○、 │號14，│
  │      │        │          │                    │        │聯絡後，由被告季│   戊○○之財產連帶抵償之，及未扣 │此部分│
  │      │        │          │                    │        │璟棋與宋喬昱約定│   案之販賣第三級毒品所得新臺幣肆 │係被告│
  │      │        │          │                    │        │於左列地點交易。│   佰元與寅○○、戊○○連帶沒收， │子○○│
  │      │        │          │                    │        │                │   如全部或一部不能沒收時，以其與 │、陳志│
  │      │        │          │                    │        │                │   寅○○、戊○○之財產連帶抵償之 │榮、季│
  │      │        │          │                    │        │                │   。                             │璟棋共│
  │      │        │          │                    │        │                │2、寅○○共同販賣第三級毒品，處有 │同犯之│
  │      │        │          │                    │        │                │   期徒刑伍年捌月。未扣案之行動電 │。    │
  │      │        │          │                    │        │                │   話壹具（門號000000000 │      │
  │      │        │          │                    │        │                │   四，含SIM 卡）沒收，如全部或一 │      │
  │      │        │          │                    │        │                │   部不能沒收時，與子○○、戊○○ │      │
  │      │        │          │                    │        │                │   連帶追徵其價額或以其與子○○、 │      │
  │      │        │          │                    │        │                │   戊○○之財產連帶抵償之，及未扣 │      │
  │      │        │          │                    │        │                │   案之販賣第三級毒品所得新臺幣肆 │      │
  │      │        │          │                    │        │                │   佰元與子○○、戊○○連帶沒收， │      │
  │      │        │          │                    │        │                │   如全部或一部不能沒收時，以其與 │      │
  │      │        │          │                    │        │                │   子○○、戊○○之財產連帶抵償之 │      │
  │      │        │          │                    │        │                │   。                             │      │
  │      │        │          │                    │        │                │3、戊○○共同販賣第三級毒品，處有 │      │
  │      │        │          │                    │        │                │   期徒刑伍年肆月。未扣案之行動電 │      │
  │      │        │          │                    │        │                │   話壹具（門號000000000 │      │
  │      │        │          │                    │        │                │   四，含SIM 卡）沒收，如全部或一 │      │
  │      │        │          │                    │        │                │   部不能沒收時，與子○○、寅○○ │      │
  │      │        │          │                    │        │                │   連帶追徵其價額或以其與子○○、 │      │
  │      │        │          │                    │        │                │   寅○○之財產連帶抵償之，及未扣 │      │
  │      │        │          │                    │        │                │   案之販賣第三級毒品所得新臺幣肆 │      │
  │      │        │          │                    │        │                │   佰元與子○○、寅○○連帶沒收， │      │
  │      │        │          │                    │        │                │   如全部或一部不能沒收時，以其與 │      │
  │      │        │          │                    │        │                │   子○○、寅○○之財產連帶抵償之 │      │
  │      │        │          │                    │        │                │   。                             │      │
  ├───┼────┼─────┼──────────┼────┼────────┼─────────────────┼───┤
  │  15  │98年1 月│新竹市公道│第三級毒品Ｋ他命1 小│宋喬昱  │同上。          │1、子○○共同販賣第三級毒品，處有 │即99年│
  │      │8 日17時│五路羊肉爐│包（毛重約1 公克），│        │                │   期徒刑伍年捌月。未扣案之行動電 │5 月31│
  │      │        │前        │價格400元。         │        │                │   話壹具（門號000000000 │日補充│
  │      │        │          │                    │        │                │   四，含SIM 卡）沒收，如全部或一 │理由書│
  │      │        │          │                    │        │                │   部不能沒收時，與寅○○、戊○○ │附表編│
  │      │        │          │                    │        │                │   連帶追徵其價額或以其與寅○○、 │號15，│
  │      │        │          │                    │        │                │   戊○○之財產連帶抵償之，及未扣 │此部分│
  │      │        │          │                    │        │                │   案之販賣第三級毒品所得新臺幣肆 │係被告│
  │      │        │          │                    │        │                │   佰元與寅○○、戊○○連帶沒收， │子○○│
  │      │        │          │                    │        │                │   如全部或一部不能沒收時，以其與 │、陳志│
  │      │        │          │                    │        │                │   寅○○、戊○○之財產連帶抵償之 │榮、季│
  │      │        │          │                    │        │                │   。                             │璟棋共│
  │      │        │          │                    │        │                │2、寅○○共同販賣第三級毒品，處有 │同犯之│
  │      │        │          │                    │        │                │   期徒刑伍年捌月。未扣案之行動電 │。    │
  │      │        │          │                    │        │                │   話壹具（門號000000000 │      │
  │      │        │          │                    │        │                │   四，含SIM 卡）沒收，如全部或一 │      │
  │      │        │          │                    │        │                │   部不能沒收時，與子○○、戊○○ │      │
  │      │        │          │                    │        │                │   連帶追徵其價額或以其與子○○、 │      │
  │      │        │          │                    │        │                │   戊○○之財產連帶抵償之，及未扣 │      │
  │      │        │          │                    │        │                │   案之販賣第三級毒品所得新臺幣肆 │      │
  │      │        │          │                    │        │                │   佰元與子○○、戊○○連帶沒收， │      │
  │      │        │          │                    │        │                │   如全部或一部不能沒收時，以其與 │      │
  │      │        │          │                    │        │                │   子○○、戊○○之財產連帶抵償之 │      │
  │      │        │          │                    │        │                │   。                             │      │
  │      │        │          │                    │        │                │3、戊○○共同販賣第三級毒品，處有 │      │
  │      │        │          │                    │        │                │   期徒刑伍年肆月。未扣案之行動電 │      │
  │      │        │          │                    │        │                │   話壹具（門號000000000 │      │
  │      │        │          │                    │        │                │   四，含SIM 卡）沒收，如全部或一 │      │
  │      │        │          │                    │        │                │   部不能沒收時，與子○○、寅○○ │      │
  │      │        │          │                    │        │                │   連帶追徵其價額或以其與子○○、 │      │
  │      │        │          │                    │        │                │   寅○○之財產連帶抵償之，及未扣 │      │
  │      │        │          │                    │        │                │   案之販賣第三級毒品所得新臺幣肆 │      │
  │      │        │          │                    │        │                │   佰元與子○○、寅○○連帶沒收， │      │
  │      │        │          │                    │        │                │   如全部或一部不能沒收時，以其與 │      │
  │      │        │          │                    │        │                │   子○○、寅○○之財產連帶抵償之 │      │
  │      │        │          │                    │        │                │   。                             │      │
  ├───┼────┼─────┼──────────┼────┼────────┼─────────────────┼───┤
  │  16  │98年1 月│新竹市署立│第三級毒品Ｋ他命1 小│丙○○  │丙○○以其持用之│1、子○○共同販賣第三級毒品，處有 │即99年│
  │      │至3 月2 │新竹醫院  │包（重量不詳），價格│        │0000000000號行動│   期徒刑伍年捌月。未扣案之行動電 │5 月31│
  │      │日間某時│          │400 元。            │        │電話撥打被告陳志│   話壹具（門號000000000 │日補充│
  │      │        │          │                    │        │榮所有，交予被告│   四，含SIM 卡）沒收，如全部或一 │理由書│
  │      │        │          │                    │        │戊○○使用之0936│   部不能沒收時，與寅○○、戊○○ │附表編│
  │      │        │          │                    │        │280374號行動電話│   連帶追徵其價額或以其與寅○○、 │號21，│
  │      │        │          │                    │        │，由被告戊○○與│   戊○○之財產連帶抵償之，及未扣 │此部分│
  │      │        │          │                    │        │丙○○約定於左列│   案之販賣第三級毒品所得新臺幣肆 │係被告│
  │      │        │          │                    │        │地點交易。      │   佰元與寅○○、戊○○連帶沒收， │子○○│
  │      │        │          │                    │        │                │   如全部或一部不能沒收時，以其與 │、陳志│
  │      │        │          │                    │        │                │   寅○○、戊○○之財產連帶抵償之 │榮、季│
  │      │        │          │                    │        │                │   。                             │璟棋共│
  │      │        │          │                    │        │                │2、寅○○共同販賣第三級毒品，處有 │同犯之│
  │      │        │          │                    │        │                │   期徒刑伍年捌月。未扣案之行動電 │。    │
  │      │        │          │                    │        │                │   話壹具（門號000000000 │      │
  │      │        │          │                    │        │                │   四，含SIM 卡）沒收，如全部或一 │      │
  │      │        │          │                    │        │                │   部不能沒收時，與子○○、戊○○ │      │
  │      │        │          │                    │        │                │   連帶追徵其價額或以其與子○○、 │      │
  │      │        │          │                    │        │                │   戊○○之財產連帶抵償之，及未扣 │      │
  │      │        │          │                    │        │                │   案之販賣第三級毒品所得新臺幣肆 │      │
  │      │        │          │                    │        │                │   佰元與子○○、戊○○連帶沒收， │      │
  │      │        │          │                    │        │                │   如全部或一部不能沒收時，以其與 │      │
  │      │        │          │                    │        │                │   子○○、戊○○之財產連帶抵償之 │      │
  │      │        │          │                    │        │                │   。                             │      │
  │      │        │          │                    │        │                │3、戊○○共同販賣第三級毒品，處有 │      │
  │      │        │          │                    │        │                │   期徒刑伍年肆月。未扣案之行動電 │      │
  │      │        │          │                    │        │                │   話壹具（門號000000000 │      │
  │      │        │          │                    │        │                │   四，含SIM 卡）沒收，如全部或一 │      │
  │      │        │          │                    │        │                │   部不能沒收時，與子○○、寅○○ │      │
  │      │        │          │                    │        │                │   連帶追徵其價額或以其與子○○、 │      │
  │      │        │          │                    │        │                │   寅○○之財產連帶抵償之，及未扣 │      │
  │      │        │          │                    │        │                │   案之販賣第三級毒品所得新臺幣肆 │      │
  │      │        │          │                    │        │                │   佰元與子○○、寅○○連帶沒收， │      │
  │      │        │          │                    │        │                │   如全部或一部不能沒收時，以其與 │      │
  │      │        │          │                    │        │                │   子○○、寅○○之財產連帶抵償之 │      │
  │      │        │          │                    │        │                │   。                             │      │
  ├───┼────┼─────┼──────────┼────┼────────┼─────────────────┼───┤
  │  17  │98年1 月│新竹市署立│第三級毒品Ｋ他命1 小│丙○○  │同上。          │1、子○○共同販賣第三級毒品，處有 │即99年│
  │      │至3 月2 │新竹醫院  │包（重量不詳），價格│        │                │   期徒刑伍年捌月。未扣案之行動電 │5 月31│
  │      │日間某時│          │400 元。            │        │                │   話壹具（門號000000000 │日補充│
  │      │        │          │                    │        │                │   四，含SIM 卡）沒收，如全部或一 │理由書│
  │      │        │          │                    │        │                │   部不能沒收時，與寅○○、戊○○ │附表編│
  │      │        │          │                    │        │                │   連帶追徵其價額或以其與寅○○、 │號21，│
  │      │        │          │                    │        │                │   戊○○之財產連帶抵償之，及未扣 │此部分│
  │      │        │          │                    │        │                │   案之販賣第三級毒品所得新臺幣肆 │係被告│
  │      │        │          │                    │        │                │   佰元與寅○○、戊○○連帶沒收， │子○○│
  │      │        │          │                    │        │                │   如全部或一部不能沒收時，以其與 │、陳志│
  │      │        │          │                    │        │                │   寅○○、戊○○之財產連帶抵償之 │榮、季│
  │      │        │          │                    │        │                │   。                             │璟棋共│
  │      │        │          │                    │        │                │2、寅○○共同販賣第三級毒品，處有 │同犯之│
  │      │        │          │                    │        │                │   期徒刑伍年捌月。未扣案之行動電 │。    │
  │      │        │          │                    │        │                │   話壹具（門號000000000 │      │
  │      │        │          │                    │        │                │   四，含SIM 卡）沒收，如全部或一 │      │
  │      │        │          │                    │        │                │   部不能沒收時，與子○○、戊○○ │      │
  │      │        │          │                    │        │                │   連帶追徵其價額或以其與子○○、 │      │
  │      │        │          │                    │        │                │   戊○○之財產連帶抵償之，及未扣 │      │
  │      │        │          │                    │        │                │   案之販賣第三級毒品所得新臺幣肆 │      │
  │      │        │          │                    │        │                │   佰元與子○○、戊○○連帶沒收， │      │
  │      │        │          │                    │        │                │   如全部或一部不能沒收時，以其與 │      │
  │      │        │          │                    │        │                │   子○○、戊○○之財產連帶抵償之 │      │
  │      │        │          │                    │        │                │   。                             │      │
  │      │        │          │                    │        │                │3、戊○○共同販賣第三級毒品，處有 │      │
  │      │        │          │                    │        │                │   期徒刑伍年肆月。未扣案之行動電 │      │
  │      │        │          │                    │        │                │   話壹具（門號000000000 │      │
  │      │        │          │                    │        │                │   四，含SIM 卡）沒收，如全部或一 │      │
  │      │        │          │                    │        │                │   部不能沒收時，與子○○、寅○○ │      │
  │      │        │          │                    │        │                │   連帶追徵其價額或以其與子○○、 │      │
  │      │        │          │                    │        │                │   寅○○之財產連帶抵償之，及未扣 │      │
  │      │        │          │                    │        │                │   案之販賣第三級毒品所得新臺幣肆 │      │
  │      │        │          │                    │        │                │   佰元與子○○、寅○○連帶沒收， │      │
  │      │        │          │                    │        │                │   如全部或一部不能沒收時，以其與 │      │
  │      │        │          │                    │        │                │   子○○、寅○○之財產連帶抵償之 │      │
  │      │        │          │                    │        │                │   。                             │      │
  ├───┼────┼─────┼──────────┼────┼────────┼─────────────────┼───┤
  │  18  │98年1 月│新竹市署立│第三級毒品Ｋ他命1 小│丙○○  │同上。          │1、子○○共同販賣第三級毒品，處有 │即99年│
  │      │至3 月2 │新竹醫院  │包（重量不詳），價格│        │                │   期徒刑伍年捌月。未扣案之行動電 │5 月31│
  │      │日間某時│          │400 元。            │        │                │   話壹具（門號000000000 │日補充│
  │      │        │          │                    │        │                │   四，含SIM 卡）沒收，如全部或一 │理由書│
  │      │        │          │                    │        │                │   部不能沒收時，與寅○○、戊○○ │附表編│
  │      │        │          │                    │        │                │   連帶追徵其價額或以其與寅○○、 │號21，│
  │      │        │          │                    │        │                │   戊○○之財產連帶抵償之，及未扣 │此部分│
  │      │        │          │                    │        │                │   案之販賣第三級毒品所得新臺幣肆 │係被告│
  │      │        │          │                    │        │                │   佰元與寅○○、戊○○連帶沒收， │子○○│
  │      │        │          │                    │        │                │   如全部或一部不能沒收時，以其與 │、陳志│
  │      │        │          │                    │        │                │   寅○○、戊○○之財產連帶抵償之 │榮、季│
  │      │        │          │                    │        │                │   。                             │璟棋共│
  │      │        │          │                    │        │                │2、寅○○共同販賣第三級毒品，處有 │同犯之│
  │      │        │          │                    │        │                │   期徒刑伍年捌月。未扣案之行動電 │。    │
  │      │        │          │                    │        │                │   話壹具（門號000000000 │      │
  │      │        │          │                    │        │                │   四，含SIM 卡）沒收，如全部或一 │      │
  │      │        │          │                    │        │                │   部不能沒收時，與子○○、戊○○ │      │
  │      │        │          │                    │        │                │   連帶追徵其價額或以其與子○○、 │      │
  │      │        │          │                    │        │                │   戊○○之財產連帶抵償之，及未扣 │      │
  │      │        │          │                    │        │                │   案之販賣第三級毒品所得新臺幣肆 │      │
  │      │        │          │                    │        │                │   佰元與子○○、戊○○連帶沒收， │      │
  │      │        │          │                    │        │                │   如全部或一部不能沒收時，以其與 │      │
  │      │        │          │                    │        │                │   子○○、戊○○之財產連帶抵償之 │      │
  │      │        │          │                    │        │                │   。                             │      │
  │      │        │          │                    │        │                │3、戊○○共同販賣第三級毒品，處有 │      │
  │      │        │          │                    │        │                │   期徒刑伍年肆月。未扣案之行動電 │      │
  │      │        │          │                    │        │                │   話壹具（門號000000000 │      │
  │      │        │          │                    │        │                │   四，含SIM 卡）沒收，如全部或一 │      │
  │      │        │          │                    │        │                │   部不能沒收時，與子○○、寅○○ │      │
  │      │        │          │                    │        │                │   連帶追徵其價額或以其與子○○、 │      │
  │      │        │          │                    │        │                │   寅○○之財產連帶抵償之，及未扣 │      │
  │      │        │          │                    │        │                │   案之販賣第三級毒品所得新臺幣肆 │      │
  │      │        │          │                    │        │                │   佰元與子○○、寅○○連帶沒收， │      │
  │      │        │          │                    │        │                │   如全部或一部不能沒收時，以其與 │      │
  │      │        │          │                    │        │                │   子○○、寅○○之財產連帶抵償之 │      │
  │      │        │          │                    │        │                │   。                             │      │
  ├───┼────┼─────┼──────────┼────┼────────┼─────────────────┼───┤
  │  19  │98年1 月│新竹市署立│第三級毒品Ｋ他命1 小│丙○○  │同上。          │1、子○○共同販賣第三級毒品，處有 │即99年│
  │      │至3 月2 │新竹醫院  │包（重量不詳），價格│        │                │   期徒刑伍年捌月。未扣案之行動電 │5 月31│
  │      │日間某時│          │400 元。            │        │                │   話壹具（門號000000000 │日補充│
  │      │        │          │                    │        │                │   四，含SIM 卡）沒收，如全部或一 │理由書│
  │      │        │          │                    │        │                │   部不能沒收時，與寅○○、戊○○ │附表編│
  │      │        │          │                    │        │                │   連帶追徵其價額或以其與寅○○、 │號21，│
  │      │        │          │                    │        │                │   戊○○之財產連帶抵償之，及未扣 │此部分│
  │      │        │          │                    │        │                │   案之販賣第三級毒品所得新臺幣肆 │係被告│
  │      │        │          │                    │        │                │   佰元與寅○○、戊○○連帶沒收， │子○○│
  │      │        │          │                    │        │                │   如全部或一部不能沒收時，以其與 │、陳志│
  │      │        │          │                    │        │                │   寅○○、戊○○之財產連帶抵償之 │榮、季│
  │      │        │          │                    │        │                │   。                             │璟棋共│
  │      │        │          │                    │        │                │2、寅○○共同販賣第三級毒品，處有 │同犯之│
  │      │        │          │                    │        │                │   期徒刑伍年捌月。未扣案之行動電 │。    │
  │      │        │          │                    │        │                │   話壹具（門號000000000 │      │
  │      │        │          │                    │        │                │   四，含SIM 卡）沒收，如全部或一 │      │
  │      │        │          │                    │        │                │   部不能沒收時，與子○○、戊○○ │      │
  │      │        │          │                    │        │                │   連帶追徵其價額或以其與子○○、 │      │
  │      │        │          │                    │        │                │   戊○○之財產連帶抵償之，及未扣 │      │
  │      │        │          │                    │        │                │   案之販賣第三級毒品所得新臺幣肆 │      │
  │      │        │          │                    │        │                │   佰元與子○○、戊○○連帶沒收， │      │
  │      │        │          │                    │        │                │   如全部或一部不能沒收時，以其與 │      │
  │      │        │          │                    │        │                │   子○○、戊○○之財產連帶抵償之 │      │
  │      │        │          │                    │        │                │   。                             │      │
  │      │        │          │                    │        │                │3、戊○○共同販賣第三級毒品，處有 │      │
  │      │        │          │                    │        │                │   期徒刑伍年肆月。未扣案之行動電 │      │
  │      │        │          │                    │        │                │   話壹具（門號000000000 │      │
  │      │        │          │                    │        │                │   四，含SIM 卡）沒收，如全部或一 │      │
  │      │        │          │                    │        │                │   部不能沒收時，與子○○、寅○○ │      │
  │      │        │          │                    │        │                │   連帶追徵其價額或以其與子○○、 │      │
  │      │        │          │                    │        │                │   寅○○之財產連帶抵償之，及未扣 │      │
  │      │        │          │                    │        │                │   案之販賣第三級毒品所得新臺幣肆 │      │
  │      │        │          │                    │        │                │   佰元與子○○、寅○○連帶沒收， │      │
  │      │        │          │                    │        │                │   如全部或一部不能沒收時，以其與 │      │
  │      │        │          │                    │        │                │   子○○、寅○○之財產連帶抵償之 │      │
  │      │        │          │                    │        │                │   。                             │      │
  ├───┼────┼─────┼──────────┼────┼────────┼─────────────────┼───┤
  │  20  │98年1 月│新竹市民富│第三級毒品Ｋ他命6 小│未○○  │未○○以其持用之│1、子○○共同販賣第三級毒品，處有 │即99年│
  │      │至2 月間│街與延平路│包（毛重約4 至5 公克│        │0000000000號行動│   期徒刑陸年。未扣案之販賣第三級 │5 月31│
  │      │某時    │口附近    │），價格2000元      │        │電話撥打電話聯絡│   毒品所得新臺幣貳仟元與寅○○、 │日補充│
  │      │        │          │                    │        │被告戊○○，約定│   戊○○連帶沒收，如全部或一部不 │理由書│
  │      │        │          │                    │        │於左列地點交易。│   能沒收時，以其與寅○○、戊○○ │附表編│
  │      │        │          │                    │        │                │   之財產連帶抵償之。             │號26，│
  │      │        │          │                    │        │                │2、寅○○共同販賣第三級毒品，處有 │此部分│
  │      │        │          │                    │        │                │   期徒刑陸年。未扣案之販賣第三級 │係被告│
  │      │        │          │                    │        │                │   毒品所得新臺幣貳仟元與子○○、 │子○○│
  │      │        │          │                    │        │                │   戊○○連帶沒收，如全部或一部不 │、陳志│
  │      │        │          │                    │        │                │   能沒收時，以其與子○○、戊○○ │榮、季│
  │      │        │          │                    │        │                │   之財產連帶抵償之。             │璟棋共│
  │      │        │          │                    │        │                │3、戊○○共同販賣第三級毒品，處有 │同犯之│
  │      │        │          │                    │        │                │   期徒刑伍年陸月。未扣案之販賣第 │。    │
  │      │        │          │                    │        │                │   三級毒品所得新臺幣貳仟元與張志 │      │
  │      │        │          │                    │        │                │   緯、寅○○連帶沒收，如全部或一 │      │
  │      │        │          │                    │        │                │   部不能沒收時，以其與子○○、陳 │      │
  │      │        │          │                    │        │                │   志榮之財產連帶抵償之。         │      │
  ├───┼────┼─────┼──────────┼────┼────────┼─────────────────┼───┤
  │  21  │97年1 月│新竹市某處│第三級毒品Ｋ他命1 小│癸○○  │癸○○以其持用之│1、子○○共同販賣第三級毒品，處有 │即99年│
  │      │至4 月間│          │包（重量不詳），價格│        │0000000000號行動│   期徒刑伍年捌月。未扣案之販賣第 │5 月31│
  │      │某時    │          │400 元              │        │電話聯絡被告季璟│   三級毒品所得新臺幣肆佰元與陳志 │日補充│
  │      │        │          │                    │        │棋，雙方約定於左│   榮、戊○○連帶沒收，如全部或一 │理由書│
  │      │        │          │                    │        │列地點交易。    │   部不能沒收時，以其與寅○○、季 │附表編│
  │      │        │          │                    │        │                │   璟棋之財產連帶抵償之。         │號28，│
  │      │        │          │                    │        │                │2、寅○○共同販賣第三級毒品，處有 │此部分│
  │      │        │          │                    │        │                │   期徒刑伍年捌月。未扣案之販賣第 │係被告│
  │      │        │          │                    │        │                │   三級毒品所得新臺幣肆佰元與張志 │子○○│
  │      │        │          │                    │        │                │   緯、戊○○連帶沒收，如全部或一 │、陳志│
  │      │        │          │                    │        │                │   部不能沒收時，以其與子○○、季 │榮、季│
  │      │        │          │                    │        │                │   璟棋之財產連帶抵償之。         │璟棋共│
  │      │        │          │                    │        │                │3、戊○○共同販賣第三級毒品，處有 │同犯之│
  │      │        │          │                    │        │                │   期徒刑伍年肆月。未扣案之販賣第 │。    │
  │      │        │          │                    │        │                │   三級毒品所得新臺幣肆佰元與張志 │      │
  │      │        │          │                    │        │                │   緯、寅○○連帶沒收，如全部或一 │      │
  │      │        │          │                    │        │                │   部不能沒收時，以其與子○○、陳 │      │
  │      │        │          │                    │        │                │   志榮之財產連帶抵償之。         │      │
  ├───┼────┼─────┼──────────┼────┼────────┼─────────────────┼───┤
  │  22  │97年1 月│新竹市某處│第三級毒品Ｋ他命1 小│癸○○  │同上。          │1、子○○共同販賣第三級毒品，處有 │即99年│
  │      │至4 月間│          │包（重量不詳），價格│        │                │   期徒刑伍年捌月。未扣案之販賣第 │5 月31│
  │      │某時    │          │400 元              │        │                │   三級毒品所得新臺幣肆佰元與陳志 │日補充│
  │      │        │          │                    │        │                │   榮、戊○○連帶沒收，如全部或一 │理由書│
  │      │        │          │                    │        │                │   部不能沒收時，以其與寅○○、季 │附表編│
  │      │        │          │                    │        │                │   璟棋之財產連帶抵償之。         │號28，│
  │      │        │          │                    │        │                │2、寅○○共同販賣第三級毒品，處有 │此部分│
  │      │        │          │                    │        │                │   期徒刑伍年捌月。未扣案之販賣第 │係被告│
  │      │        │          │                    │        │                │   三級毒品所得新臺幣肆佰元與張志 │子○○│
  │      │        │          │                    │        │                │   緯、戊○○連帶沒收，如全部或一 │、陳志│
  │      │        │          │                    │        │                │   部不能沒收時，以其與子○○、季 │榮、季│
  │      │        │          │                    │        │                │   璟棋之財產連帶抵償之。         │璟棋共│
  │      │        │          │                    │        │                │3、戊○○共同販賣第三級毒品，處有 │同犯之│
  │      │        │          │                    │        │                │   期徒刑伍年肆月。未扣案之販賣第 │。    │
  │      │        │          │                    │        │                │   三級毒品所得新臺幣肆佰元與張志 │      │
  │      │        │          │                    │        │                │   緯、寅○○連帶沒收，如全部或一 │      │
  │      │        │          │                    │        │                │   部不能沒收時，以其與子○○、陳 │      │
  │      │        │          │                    │        │                │   志榮之財產連帶抵償之。         │      │
  ├───┼────┼─────┼──────────┼────┼────────┼─────────────────┼───┤
  │  23  │98年1 月│新竹市田美│第三級毒品Ｋ他命1 小│蘇嘉偉  │蘇嘉偉以其持用之│1、子○○共同販賣第三級毒品，處有 │即99年│
  │      │6 日12時│三街「7-11│包（重量不詳），價格│        │0000000000號行動│   期徒刑伍年捌月。未扣案之行動電 │5 月31│
  │      │11分19秒│」便利商店│400 元              │        │電話撥打被告陳志│   話壹具（門號000000000 │日補充│
  │      │後某時  │前        │                    │        │榮所有，交予被告│   四，含SIM 卡）沒收，如全部或一 │理由書│
  │      │        │          │                    │        │戊○○使用之0936│   部不能沒收時，與寅○○、戊○○ │附表編│
  │      │        │          │                    │        │280374號行動電話│   連帶追徵其價額或以其與寅○○、 │號30，│
  │      │        │          │                    │        │，由被告戊○○與│   戊○○之財產連帶抵償之，及未扣 │此部分│
  │      │        │          │                    │        │蘇嘉偉約定於左列│   案之販賣第三級毒品所得新臺幣肆 │係被告│
  │      │        │          │                    │        │地點交易。      │   佰元與寅○○、戊○○連帶沒收， │子○○│
  │      │        │          │                    │        │                │   如全部或一部不能沒收時，以其與 │、陳志│
  │      │        │          │                    │        │                │   寅○○、戊○○之財產連帶抵償之 │榮、季│
  │      │        │          │                    │        │                │   。                             │璟棋共│
  │      │        │          │                    │        │                │2、寅○○共同販賣第三級毒品，處有 │同犯之│
  │      │        │          │                    │        │                │   期徒刑伍年捌月。未扣案之行動電 │。    │
  │      │        │          │                    │        │                │   話壹具（門號000000000 │      │
  │      │        │          │                    │        │                │   四，含SIM 卡）沒收，如全部或一 │      │
  │      │        │          │                    │        │                │   部不能沒收時，與子○○、戊○○ │      │
  │      │        │          │                    │        │                │   連帶追徵其價額或以其與子○○、 │      │
  │      │        │          │                    │        │                │   戊○○之財產連帶抵償之，及未扣 │      │
  │      │        │          │                    │        │                │   案之販賣第三級毒品所得新臺幣肆 │      │
  │      │        │          │                    │        │                │   佰元與子○○、戊○○連帶沒收， │      │
  │      │        │          │                    │        │                │   如全部或一部不能沒收時，以其與 │      │
  │      │        │          │                    │        │                │   子○○、戊○○之財產連帶抵償之 │      │
  │      │        │          │                    │        │                │   。                             │      │
  │      │        │          │                    │        │                │3、戊○○共同販賣第三級毒品，處有 │      │
  │      │        │          │                    │        │                │   期徒刑伍年肆月。未扣案之行動電 │      │
  │      │        │          │                    │        │                │   話壹具（門號000000000 │      │
  │      │        │          │                    │        │                │   四，含SIM 卡）沒收，如全部或一 │      │
  │      │        │          │                    │        │                │   部不能沒收時，與子○○、寅○○ │      │
  │      │        │          │                    │        │                │   連帶追徵其價額或以其與子○○、 │      │
  │      │        │          │                    │        │                │   寅○○之財產連帶抵償之，及未扣 │      │
  │      │        │          │                    │        │                │   案之販賣第三級毒品所得新臺幣肆 │      │
  │      │        │          │                    │        │                │   佰元與子○○、寅○○連帶沒收， │      │
  │      │        │          │                    │        │                │   如全部或一部不能沒收時，以其與 │      │
  │      │        │          │                    │        │                │   子○○、寅○○之財產連帶抵償之 │      │
  │      │        │          │                    │        │                │   。                             │      │
  ├───┼────┼─────┼──────────┼────┼────────┼─────────────────┼───┤
  │  24  │98年1 月│新竹市田美│第三級毒品Ｋ他命1 小│蘇嘉偉  │同上。          │1、子○○共同販賣第三級毒品，處有 │即99年│
  │      │至2 月中│三街「7-11│包（重量不詳），價格│        │                │   期徒刑伍年捌月。未扣案之行動電 │5 月31│
  │      │旬間某時│」便利商店│400 元              │        │                │   話壹具（門號000000000 │日補充│
  │      │        │前        │                    │        │                │   四，含SIM 卡）沒收，如全部或一 │理由書│
  │      │        │          │                    │        │                │   部不能沒收時，與寅○○、戊○○ │附表編│
  │      │        │          │                    │        │                │   連帶追徵其價額或以其與寅○○、 │號30，│
  │      │        │          │                    │        │                │   戊○○之財產連帶抵償之，及未扣 │此部分│
  │      │        │          │                    │        │                │   案之販賣第三級毒品所得新臺幣肆 │係被告│
  │      │        │          │                    │        │                │   佰元與寅○○、戊○○連帶沒收， │子○○│
  │      │        │          │                    │        │                │   如全部或一部不能沒收時，以其與 │、陳志│
  │      │        │          │                    │        │                │   寅○○、戊○○之財產連帶抵償之 │榮、季│
  │      │        │          │                    │        │                │   。                             │璟棋共│
  │      │        │          │                    │        │                │2、寅○○共同販賣第三級毒品，處有 │同犯之│
  │      │        │          │                    │        │                │   期徒刑伍年捌月。未扣案之行動電 │。    │
  │      │        │          │                    │        │                │   話壹具（門號000000000 │      │
  │      │        │          │                    │        │                │   四，含SIM 卡）沒收，如全部或一 │      │
  │      │        │          │                    │        │                │   部不能沒收時，與子○○、戊○○ │      │
  │      │        │          │                    │        │                │   連帶追徵其價額或以其與子○○、 │      │
  │      │        │          │                    │        │                │   戊○○之財產連帶抵償之，及未扣 │      │
  │      │        │          │                    │        │                │   案之販賣第三級毒品所得新臺幣肆 │      │
  │      │        │          │                    │        │                │   佰元與子○○、戊○○連帶沒收， │      │
  │      │        │          │                    │        │                │   如全部或一部不能沒收時，以其與 │      │
  │      │        │          │                    │        │                │   子○○、戊○○之財產連帶抵償之 │      │
  │      │        │          │                    │        │                │   。                             │      │
  │      │        │          │                    │        │                │3、戊○○共同販賣第三級毒品，處有 │      │
  │      │        │          │                    │        │                │   期徒刑伍年肆月。未扣案之行動電 │      │
  │      │        │          │                    │        │                │   話壹具（門號000000000 │      │
  │      │        │          │                    │        │                │   四，含SIM 卡）沒收，如全部或一 │      │
  │      │        │          │                    │        │                │   部不能沒收時，與子○○、寅○○ │      │
  │      │        │          │                    │        │                │   連帶追徵其價額或以其與子○○、 │      │
  │      │        │          │                    │        │                │   寅○○之財產連帶抵償之，及未扣 │      │
  │      │        │          │                    │        │                │   案之販賣第三級毒品所得新臺幣肆 │      │
  │      │        │          │                    │        │                │   佰元與子○○、寅○○連帶沒收， │      │
  │      │        │          │                    │        │                │   如全部或一部不能沒收時，以其與 │      │
  │      │        │          │                    │        │                │   子○○、寅○○之財產連帶抵償之 │      │
  │      │        │          │                    │        │                │   。                             │      │
  ├───┼────┼─────┼──────────┼────┼────────┼─────────────────┼───┤
  │  25  │98年2 月│新竹市經國│第三級毒品Ｋ他命1 小│陳思潔  │陳思潔以其持用之│1、子○○共同販賣第三級毒品，處有 │即99年│
  │      │至3 月31│路2 段180 │包（重量不詳），價格│        │0000000000號行動│   期徒刑伍年捌月。扣案之行動電話 │5 月31│
  │      │日間某時│號「笑傲江│400 元              │        │電話撥打被告陳志│   壹具（門號0000000000 │日補充│
  │      │        │湖」KTV 某│                    │        │榮所有，交予被告│   ，含SIM 卡）沒收，及未扣案之販 │理由書│
  │      │        │包廂內    │                    │        │季璟持用之093829│   賣第三級毒品所得新臺幣肆佰元與 │附表編│
  │      │        │          │                    │        │5740號 行動電話 │   寅○○、戊○○連帶沒收，如全部 │號32，│
  │      │        │          │                    │        │，由被告戊○○與│   或一部不能沒收時，以其與寅○○ │此部分│
  │      │        │          │                    │        │陳思潔約定左列地│   、戊○○之財產連帶抵償之。     │係被告│
  │      │        │          │                    │        │點交易。        │2、寅○○共同販賣第三級毒品，處有 │子○○│
  │      │        │          │                    │        │                │   期徒刑伍年捌月。扣案之行動電話 │、陳志│
  │      │        │          │                    │        │                │   壹具（門號0000000000 │榮、季│
  │      │        │          │                    │        │                │   ，含SIM 卡）沒收，及未扣案之販 │璟棋共│
  │      │        │          │                    │        │                │   賣第三級毒品所得新臺幣肆佰元與 │同犯之│
  │      │        │          │                    │        │                │   子○○、戊○○連帶沒收，如全部 │。    │
  │      │        │          │                    │        │                │   或一部不能沒收時，以其與子○○ │      │
  │      │        │          │                    │        │                │   、戊○○之財產連帶抵償之。     │      │
  │      │        │          │                    │        │                │3、戊○○共同販賣第三級毒品，處有 │      │
  │      │        │          │                    │        │                │   期徒刑伍年肆月。扣案之行動電話 │      │
  │      │        │          │                    │        │                │   壹具（門號0000000000 │      │
  │      │        │          │                    │        │                │   ，含SIM 卡）沒收，及未扣案之販 │      │
  │      │        │          │                    │        │                │   賣第三級毒品所得新臺幣肆佰元與 │      │
  │      │        │          │                    │        │                │   子○○、寅○○連帶沒收，如全部 │      │
  │      │        │          │                    │        │                │   或一部不能沒收時，以其與子○○ │      │
  │      │        │          │                    │        │                │   、寅○○之財產連帶抵償之。     │      │
  ├───┼────┼─────┼──────────┼────┼────────┼─────────────────┼───┤
  │  26  │98年1 月│新竹市建功│第三級毒品Ｋ他命1 小│聶羽函  │聶羽函以其持用之│1、子○○共同販賣第三級毒品，處有 │即99年│
  │      │至3 月31│一路59巷6 │包（重量不詳），價格│        │0000000000號行動│   期徒刑伍年捌月。未扣案之販賣第 │5 月31│
  │      │日間某時│號7 樓之1 │400 元。            │        │電話聯絡被告季璟│   三級毒品所得新臺幣肆佰元與陳志 │日補充│
  │      │        │樓下      │                    │        │棋後，約定於左列│   榮、戊○○連帶沒收，如全部或一 │理由書│
  │      │        │          │                    │        │地點交易。      │   部不能沒收時，以其與寅○○、季 │附表編│
  │      │        │          │                    │        │                │   璟棋之財產連帶抵償之。         │號33，│
  │      │        │          │                    │        │                │2、寅○○共同販賣第三級毒品，處有 │此部分│
  │      │        │          │                    │        │                │   期徒刑伍年捌月。未扣案之販賣第 │係被告│
  │      │        │          │                    │        │                │   三級毒品所得新臺幣肆佰元與張志 │子○○│
  │      │        │          │                    │        │                │   緯、戊○○連帶沒收，如全部或一 │、陳志│
  │      │        │          │                    │        │                │   部不能沒收時，以其與子○○、季 │榮、季│
  │      │        │          │                    │        │                │   璟棋之財產連帶抵償之。         │璟棋共│
  │      │        │          │                    │        │                │3、戊○○共同販賣第三級毒品，處有 │同犯之│
  │      │        │          │                    │        │                │   期徒刑伍年肆月。未扣案之販賣第 │。    │
  │      │        │          │                    │        │                │   三級毒品所得新臺幣肆佰元與張志 │      │
  │      │        │          │                    │        │                │   緯、寅○○連帶沒收，如全部或一 │      │
  │      │        │          │                    │        │                │   部不能沒收時，以其與子○○、陳 │      │
  │      │        │          │                    │        │                │   志榮之財產連帶抵償之。         │      │
  ├───┼────┼─────┼──────────┼────┼────────┼─────────────────┼───┤
  │  27  │98年1 月│新竹市建功│第三級毒品Ｋ他命1 小│聶羽函  │同上。          │1、子○○共同販賣第三級毒品，處有 │即99年│
  │      │至3 月31│一路59巷6 │包（重量不詳），價格│        │                │   期徒刑伍年捌月。未扣案之販賣第 │5 月31│
  │      │日間某時│號7 樓之1 │400 元。            │        │                │   三級毒品所得新臺幣肆佰元與陳志 │日補充│
  │      │        │樓下      │                    │        │                │   榮、戊○○連帶沒收，如全部或一 │理由書│
  │      │        │          │                    │        │                │   部不能沒收時，以其與寅○○、季 │附表編│
  │      │        │          │                    │        │                │   璟棋之財產連帶抵償之。         │號33，│
  │      │        │          │                    │        │                │2、寅○○共同販賣第三級毒品，處有 │此部分│
  │      │        │          │                    │        │                │   期徒刑伍年捌月。未扣案之販賣第 │係被告│
  │      │        │          │                    │        │                │   三級毒品所得新臺幣肆佰元與張志 │子○○│
  │      │        │          │                    │        │                │   緯、戊○○連帶沒收，如全部或一 │、陳志│
  │      │        │          │                    │        │                │   部不能沒收時，以其與子○○、季 │榮、季│
  │      │        │          │                    │        │                │   璟棋之財產連帶抵償之。         │璟棋共│
  │      │        │          │                    │        │                │3、戊○○共同販賣第三級毒品，處有 │同犯之│
  │      │        │          │                    │        │                │   期徒刑伍年肆月。未扣案之販賣第 │。    │
  │      │        │          │                    │        │                │   三級毒品所得新臺幣肆佰元與張志 │      │
  │      │        │          │                    │        │                │   緯、寅○○連帶沒收，如全部或一 │      │
  │      │        │          │                    │        │                │   部不能沒收時，以其與子○○、陳 │      │
  │      │        │          │                    │        │                │   志榮之財產連帶抵償之。         │      │
  ├───┼────┼─────┼──────────┼────┼────────┼─────────────────┼───┤
  │  28  │98年1 月│新竹市建功│第三級毒品Ｋ他命1 小│聶羽函  │同上。          │1、子○○共同販賣第三級毒品，處有 │即99年│
  │      │至3 月31│一路59巷6 │包（重量不詳），價格│        │                │   期徒刑伍年捌月。未扣案之販賣第 │5 月31│
  │      │日間某時│號7 樓之1 │400 元。            │        │                │   三級毒品所得新臺幣肆佰元與陳志 │日補充│
  │      │        │樓下      │                    │        │                │   榮、戊○○連帶沒收，如全部或一 │理由書│
  │      │        │          │                    │        │                │   部不能沒收時，以其與寅○○、季 │附表編│
  │      │        │          │                    │        │                │   璟棋之財產連帶抵償之。         │號33，│
  │      │        │          │                    │        │                │2、寅○○共同販賣第三級毒品，處有 │此部分│
  │      │        │          │                    │        │                │   期徒刑伍年捌月。未扣案之販賣第 │係被告│
  │      │        │          │                    │        │                │   三級毒品所得新臺幣肆佰元與張志 │子○○│
  │      │        │          │                    │        │                │   緯、戊○○連帶沒收，如全部或一 │、陳志│
  │      │        │          │                    │        │                │   部不能沒收時，以其與子○○、季 │榮、季│
  │      │        │          │                    │        │                │   璟棋之財產連帶抵償之。         │璟棋共│
  │      │        │          │                    │        │                │3、戊○○共同販賣第三級毒品，處有 │同犯之│
  │      │        │          │                    │        │                │   期徒刑伍年肆月。未扣案之販賣第 │。    │
  │      │        │          │                    │        │                │   三級毒品所得新臺幣肆佰元與張志 │      │
  │      │        │          │                    │        │                │   緯、寅○○連帶沒收，如全部或一 │      │
  │      │        │          │                    │        │                │   部不能沒收時，以其與子○○、陳 │      │
  │      │        │          │                    │        │                │   志榮之財產連帶抵償之。         │      │
  ├───┼────┼─────┼──────────┼────┼────────┼─────────────────┼───┤
  │  29  │98年1 月│新竹市建功│第三級毒品Ｋ他命1 小│聶羽函  │同上。          │1、子○○共同販賣第三級毒品，處有 │即99年│
  │      │至3 月31│一路59巷6 │包（重量不詳），價格│        │                │   期徒刑伍年捌月。未扣案之販賣第 │5 月31│
  │      │日間某時│號7 樓之1 │400 元。            │        │                │   三級毒品所得新臺幣肆佰元與陳志 │日補充│
  │      │        │樓下      │                    │        │                │   榮、戊○○連帶沒收，如全部或一 │理由書│
  │      │        │          │                    │        │                │   部不能沒收時，以其與寅○○、季 │附表編│
  │      │        │          │                    │        │                │   璟棋之財產連帶抵償之。         │號33，│
  │      │        │          │                    │        │                │2、寅○○共同販賣第三級毒品，處有 │此部分│
  │      │        │          │                    │        │                │   期徒刑伍年捌月。未扣案之販賣第 │係被告│
  │      │        │          │                    │        │                │   三級毒品所得新臺幣肆佰元與張志 │子○○│
  │      │        │          │                    │        │                │   緯、戊○○連帶沒收，如全部或一 │、陳志│
  │      │        │          │                    │        │                │   部不能沒收時，以其與子○○、季 │榮、季│
  │      │        │          │                    │        │                │   璟棋之財產連帶抵償之。         │璟棋共│
  │      │        │          │                    │        │                │3、戊○○共同販賣第三級毒品，處有 │同犯之│
  │      │        │          │                    │        │                │   期徒刑伍年肆月。未扣案之販賣第 │。    │
  │      │        │          │                    │        │                │   三級毒品所得新臺幣肆佰元與張志 │      │
  │      │        │          │                    │        │                │   緯、寅○○連帶沒收，如全部或一 │      │
  │      │        │          │                    │        │                │   部不能沒收時，以其與子○○、陳 │      │
  │      │        │          │                    │        │                │   志榮之財產連帶抵償之。         │      │
  ├───┼────┼─────┼──────────┼────┼────────┼─────────────────┼───┤
  │  30  │98年1 月│新竹市某處│第三級毒品Ｋ他命1 小│蕭詩涵  │蕭詩涵以其持用之│1、子○○共同販賣第三級毒品，處有 │即99年│
  │      │初至98年│          │包（重量不詳），價格│        │0000000000號行動│   期徒刑伍年捌月。未扣案之行動電 │5 月31│
  │      │3 月間某│          │400 元。            │        │電話撥打被告陳志│   話壹具（門號000000000 │日補充│
  │      │時      │          │                    │        │榮所有，交予被告│   四，含SIM 卡）沒收，如全部或一 │理由書│
  │      │        │          │                    │        │戊○○持用之0936│   部不能沒收時，與寅○○、戊○○ │附表編│
  │      │        │          │                    │        │280374號行動電話│   連帶追徵其價額或以其與寅○○、 │號34，│
  │      │        │          │                    │        │後，由被告戊○○│   戊○○之財產連帶抵償之，及未扣 │此部分│
  │      │        │          │                    │        │與蕭詩涵約定於左│   案之販賣第三級毒品所得新臺幣肆 │係被告│
  │      │        │          │                    │        │列地點交易。    │   佰元與寅○○、戊○○連帶沒收， │子○○│
  │      │        │          │                    │        │                │   如全部或一部不能沒收時，以其與 │、陳志│
  │      │        │          │                    │        │                │   寅○○、戊○○之財產連帶抵償之 │榮、季│
  │      │        │          │                    │        │                │   。                             │璟棋共│
  │      │        │          │                    │        │                │2、寅○○共同販賣第三級毒品，處有 │同犯之│
  │      │        │          │                    │        │                │   期徒刑伍年捌月。未扣案之行動電 │。    │
  │      │        │          │                    │        │                │   話壹具（門號000000000 │      │
  │      │        │          │                    │        │                │   四，含SIM 卡）沒收，如全部或一 │      │
  │      │        │          │                    │        │                │   部不能沒收時，與子○○、戊○○ │      │
  │      │        │          │                    │        │                │   連帶追徵其價額或以其與子○○、 │      │
  │      │        │          │                    │        │                │   戊○○之財產連帶抵償之，及未扣 │      │
  │      │        │          │                    │        │                │   案之販賣第三級毒品所得新臺幣肆 │      │
  │      │        │          │                    │        │                │   佰元與子○○、戊○○連帶沒收， │      │
  │      │        │          │                    │        │                │   如全部或一部不能沒收時，以其與 │      │
  │      │        │          │                    │        │                │   子○○、戊○○之財產連帶抵償之 │      │
  │      │        │          │                    │        │                │   。                             │      │
  │      │        │          │                    │        │                │3、戊○○共同販賣第三級毒品，處有 │      │
  │      │        │          │                    │        │                │   期徒刑伍年肆月。未扣案之行動電 │      │
  │      │        │          │                    │        │                │   話壹具（門號000000000 │      │
  │      │        │          │                    │        │                │   四，含SIM 卡）沒收，如全部或一 │      │
  │      │        │          │                    │        │                │   部不能沒收時，與子○○、寅○○ │      │
  │      │        │          │                    │        │                │   連帶追徵其價額或以其與子○○、 │      │
  │      │        │          │                    │        │                │   寅○○之財產連帶抵償之，及未扣 │      │
  │      │        │          │                    │        │                │   案之販賣第三級毒品所得新臺幣肆 │      │
  │      │        │          │                    │        │                │   佰元與子○○、寅○○連帶沒收， │      │
  │      │        │          │                    │        │                │   如全部或一部不能沒收時，以其與 │      │
  │      │        │          │                    │        │                │   子○○、寅○○之財產連帶抵償之 │      │
  │      │        │          │                    │        │                │   。                             │      │
  ├───┼────┼─────┼──────────┼────┼────────┼─────────────────┼───┤
  │  31  │98年1 月│新竹市某處│第三級毒品Ｋ他命1 小│蕭詩涵  │同上。          │1、子○○共同販賣第三級毒品，處有 │即99年│
  │      │初至98年│          │包（重量不詳），價格│        │                │   期徒刑伍年捌月。未扣案之行動電 │5 月31│
  │      │3 月間某│          │400 元。            │        │                │   話壹具（門號000000000 │日補充│
  │      │時      │          │                    │        │                │   四，含SIM 卡）沒收，如全部或一 │理由書│
  │      │        │          │                    │        │                │   部不能沒收時，與寅○○、戊○○ │附表編│
  │      │        │          │                    │        │                │   連帶追徵其價額或以其與寅○○、 │號34，│
  │      │        │          │                    │        │                │   戊○○之財產連帶抵償之，及未扣 │此部分│
  │      │        │          │                    │        │                │   案之販賣第三級毒品所得新臺幣肆 │係被告│
  │      │        │          │                    │        │                │   佰元與寅○○、戊○○連帶沒收， │子○○│
  │      │        │          │                    │        │                │   如全部或一部不能沒收時，以其與 │、陳志│
  │      │        │          │                    │        │                │   寅○○、戊○○之財產連帶抵償之 │榮、季│
  │      │        │          │                    │        │                │   。                             │璟棋共│
  │      │        │          │                    │        │                │2、寅○○共同販賣第三級毒品，處有 │同犯之│
  │      │        │          │                    │        │                │   期徒刑伍年捌月。未扣案之行動電 │。    │
  │      │        │          │                    │        │                │   話壹具（門號000000000 │      │
  │      │        │          │                    │        │                │   四，含SIM 卡）沒收，如全部或一 │      │
  │      │        │          │                    │        │                │   部不能沒收時，與子○○、戊○○ │      │
  │      │        │          │                    │        │                │   連帶追徵其價額或以其與子○○、 │      │
  │      │        │          │                    │        │                │   戊○○之財產連帶抵償之，及未扣 │      │
  │      │        │          │                    │        │                │   案之販賣第三級毒品所得新臺幣肆 │      │
  │      │        │          │                    │        │                │   佰元與子○○、戊○○連帶沒收， │      │
  │      │        │          │                    │        │                │   如全部或一部不能沒收時，以其與 │      │
  │      │        │          │                    │        │                │   子○○、戊○○之財產連帶抵償之 │      │
  │      │        │          │                    │        │                │   。                             │      │
  │      │        │          │                    │        │                │3、戊○○共同販賣第三級毒品，處有 │      │
  │      │        │          │                    │        │                │   期徒刑伍年肆月。未扣案之行動電 │      │
  │      │        │          │                    │        │                │   話壹具（門號000000000 │      │
  │      │        │          │                    │        │                │   四，含SIM 卡）沒收，如全部或一 │      │
  │      │        │          │                    │        │                │   部不能沒收時，與子○○、寅○○ │      │
  │      │        │          │                    │        │                │   連帶追徵其價額或以其與子○○、 │      │
  │      │        │          │                    │        │                │   寅○○之財產連帶抵償之，及未扣 │      │
  │      │        │          │                    │        │                │   案之販賣第三級毒品所得新臺幣肆 │      │
  │      │        │          │                    │        │                │   佰元與子○○、寅○○連帶沒收， │      │
  │      │        │          │                    │        │                │   如全部或一部不能沒收時，以其與 │      │
  │      │        │          │                    │        │                │   子○○、寅○○之財產連帶抵償之 │      │
  │      │        │          │                    │        │                │   。                             │      │
  ├───┼────┼─────┼──────────┼────┼────────┼─────────────────┼───┤
  │  32  │98年1 月│新竹市某處│第三級毒品Ｋ他命1 小│蕭詩涵  │同上。          │1、子○○共同販賣第三級毒品，處有 │即99年│
  │      │初至98年│          │包（重量不詳），價格│        │                │   期徒刑伍年捌月。未扣案之行動電 │5 月31│
  │      │3 月間某│          │400 元。            │        │                │   話壹具（門號000000000 │日補充│
  │      │時      │          │                    │        │                │   四，含SIM 卡）沒收，如全部或一 │理由書│
  │      │        │          │                    │        │                │   部不能沒收時，與寅○○、戊○○ │附表編│
  │      │        │          │                    │        │                │   連帶追徵其價額或以其與寅○○、 │號34，│
  │      │        │          │                    │        │                │   戊○○之財產連帶抵償之，及未扣 │此部分│
  │      │        │          │                    │        │                │   案之販賣第三級毒品所得新臺幣肆 │係被告│
  │      │        │          │                    │        │                │   佰元與寅○○、戊○○連帶沒收， │子○○│
  │      │        │          │                    │        │                │   如全部或一部不能沒收時，以其與 │、陳志│
  │      │        │          │                    │        │                │   寅○○、戊○○之財產連帶抵償之 │榮、季│
  │      │        │          │                    │        │                │   。                             │璟棋共│
  │      │        │          │                    │        │                │2、寅○○共同販賣第三級毒品，處有 │同犯之│
  │      │        │          │                    │        │                │   期徒刑伍年捌月。未扣案之行動電 │。    │
  │      │        │          │                    │        │                │   話壹具（門號000000000 │      │
  │      │        │          │                    │        │                │   四，含SIM 卡）沒收，如全部或一 │      │
  │      │        │          │                    │        │                │   部不能沒收時，與子○○、戊○○ │      │
  │      │        │          │                    │        │                │   連帶追徵其價額或以其與子○○、 │      │
  │      │        │          │                    │        │                │   戊○○之財產連帶抵償之，及未扣 │      │
  │      │        │          │                    │        │                │   案之販賣第三級毒品所得新臺幣肆 │      │
  │      │        │          │                    │        │                │   佰元與子○○、戊○○連帶沒收， │      │
  │      │        │          │                    │        │                │   如全部或一部不能沒收時，以其與 │      │
  │      │        │          │                    │        │                │   子○○、戊○○之財產連帶抵償之 │      │
  │      │        │          │                    │        │                │   。                             │      │
  │      │        │          │                    │        │                │3、戊○○共同販賣第三級毒品，處有 │      │
  │      │        │          │                    │        │                │   期徒刑伍年肆月。未扣案之行動電 │      │
  │      │        │          │                    │        │                │   話壹具（門號000000000 │      │
  │      │        │          │                    │        │                │   四，含SIM 卡）沒收，如全部或一 │      │
  │      │        │          │                    │        │                │   部不能沒收時，與子○○、寅○○ │      │
  │      │        │          │                    │        │                │   連帶追徵其價額或以其與子○○、 │      │
  │      │        │          │                    │        │                │   寅○○之財產連帶抵償之，及未扣 │      │
  │      │        │          │                    │        │                │   案之販賣第三級毒品所得新臺幣肆 │      │
  │      │        │          │                    │        │                │   佰元與子○○、寅○○連帶沒收， │      │
  │      │        │          │                    │        │                │   如全部或一部不能沒收時，以其與 │      │
  │      │        │          │                    │        │                │   子○○、寅○○之財產連帶抵償之 │      │
  │      │        │          │                    │        │                │   。                             │      │
  ├───┼────┼─────┼──────────┼────┼────────┼─────────────────┼───┤
  │  33  │98年1 月│新竹市某處│第三級毒品Ｋ他命1 小│蕭詩涵  │同上。          │1、子○○共同販賣第三級毒品，處有 │即99年│
  │      │初至98年│          │包（重量不詳），價格│        │                │   期徒刑伍年捌月。未扣案之行動電 │5 月31│
  │      │3 月間某│          │400 元。            │        │                │   話壹具（門號000000000 │日補充│
  │      │時      │          │                    │        │                │   四，含SIM 卡）沒收，如全部或一 │理由書│
  │      │        │          │                    │        │                │   部不能沒收時，與寅○○、戊○○ │附表編│
  │      │        │          │                    │        │                │   連帶追徵其價額或以其與寅○○、 │號34，│
  │      │        │          │                    │        │                │   戊○○之財產連帶抵償之，及未扣 │此部分│
  │      │        │          │                    │        │                │   案之販賣第三級毒品所得新臺幣肆 │係被告│
  │      │        │          │                    │        │                │   佰元與寅○○、戊○○連帶沒收， │子○○│
  │      │        │          │                    │        │                │   如全部或一部不能沒收時，以其與 │、陳志│
  │      │        │          │                    │        │                │   寅○○、戊○○之財產連帶抵償之 │榮、季│
  │      │        │          │                    │        │                │   。                             │璟棋共│
  │      │        │          │                    │        │                │2、寅○○共同販賣第三級毒品，處有 │同犯之│
  │      │        │          │                    │        │                │   期徒刑伍年捌月。未扣案之行動電 │。    │
  │      │        │          │                    │        │                │   話壹具（門號000000000 │      │
  │      │        │          │                    │        │                │   四，含SIM 卡）沒收，如全部或一 │      │
  │      │        │          │                    │        │                │   部不能沒收時，與子○○、戊○○ │      │
  │      │        │          │                    │        │                │   連帶追徵其價額或以其與子○○、 │      │
  │      │        │          │                    │        │                │   戊○○之財產連帶抵償之，及未扣 │      │
  │      │        │          │                    │        │                │   案之販賣第三級毒品所得新臺幣肆 │      │
  │      │        │          │                    │        │                │   佰元與子○○、戊○○連帶沒收， │      │
  │      │        │          │                    │        │                │   如全部或一部不能沒收時，以其與 │      │
  │      │        │          │                    │        │                │   子○○、戊○○之財產連帶抵償之 │      │
  │      │        │          │                    │        │                │   。                             │      │
  │      │        │          │                    │        │                │3、戊○○共同販賣第三級毒品，處有 │      │
  │      │        │          │                    │        │                │   期徒刑伍年肆月。未扣案之行動電 │      │
  │      │        │          │                    │        │                │   話壹具（門號000000000 │      │
  │      │        │          │                    │        │                │   四，含SIM 卡）沒收，如全部或一 │      │
  │      │        │          │                    │        │                │   部不能沒收時，與子○○、寅○○ │      │
  │      │        │          │                    │        │                │   連帶追徵其價額或以其與子○○、 │      │
  │      │        │          │                    │        │                │   寅○○之財產連帶抵償之，及未扣 │      │
  │      │        │          │                    │        │                │   案之販賣第三級毒品所得新臺幣肆 │      │
  │      │        │          │                    │        │                │   佰元與子○○、寅○○連帶沒收， │      │
  │      │        │          │                    │        │                │   如全部或一部不能沒收時，以其與 │      │
  │      │        │          │                    │        │                │   子○○、寅○○之財產連帶抵償之 │      │
  │      │        │          │                    │        │                │   。                             │      │
  ├───┼────┼─────┼──────────┼────┼────────┼─────────────────┼───┤
  │  34  │98年1 月│新竹市某處│第三級毒品Ｋ他命1 小│蕭詩涵  │同上。          │1、子○○共同販賣第三級毒品，處有 │即99年│
  │      │初至98年│          │包（重量不詳），價格│        │                │   期徒刑伍年捌月。未扣案之行動電 │5 月31│
  │      │3 月間某│          │400 元。            │        │                │   話壹具（門號000000000 │日補充│
  │      │時      │          │                    │        │                │   四，含SIM 卡）沒收，如全部或一 │理由書│
  │      │        │          │                    │        │                │   部不能沒收時，與寅○○、戊○○ │附表編│
  │      │        │          │                    │        │                │   連帶追徵其價額或以其與寅○○、 │號34，│
  │      │        │          │                    │        │                │   戊○○之財產連帶抵償之，及未扣 │此部分│
  │      │        │          │                    │        │                │   案之販賣第三級毒品所得新臺幣肆 │係被告│
  │      │        │          │                    │        │                │   佰元與寅○○、戊○○連帶沒收， │子○○│
  │      │        │          │                    │        │                │   如全部或一部不能沒收時，以其與 │、陳志│
  │      │        │          │                    │        │                │   寅○○、戊○○之財產連帶抵償之 │榮、季│
  │      │        │          │                    │        │                │   。                             │璟棋共│
  │      │        │          │                    │        │                │2、寅○○共同販賣第三級毒品，處有 │同犯之│
  │      │        │          │                    │        │                │   期徒刑伍年捌月。未扣案之行動電 │。    │
  │      │        │          │                    │        │                │   話壹具（門號000000000 │      │
  │      │        │          │                    │        │                │   四，含SIM 卡）沒收，如全部或一 │      │
  │      │        │          │                    │        │                │   部不能沒收時，與子○○、戊○○ │      │
  │      │        │          │                    │        │                │   連帶追徵其價額或以其與子○○、 │      │
  │      │        │          │                    │        │                │   戊○○之財產連帶抵償之，及未扣 │      │
  │      │        │          │                    │        │                │   案之販賣第三級毒品所得新臺幣肆 │      │
  │      │        │          │                    │        │                │   佰元與子○○、戊○○連帶沒收， │      │
  │      │        │          │                    │        │                │   如全部或一部不能沒收時，以其與 │      │
  │      │        │          │                    │        │                │   子○○、戊○○之財產連帶抵償之 │      │
  │      │        │          │                    │        │                │   。                             │      │
  │      │        │          │                    │        │                │3、戊○○共同販賣第三級毒品，處有 │      │
  │      │        │          │                    │        │                │   期徒刑伍年肆月。未扣案之行動電 │      │
  │      │        │          │                    │        │                │   話壹具（門號000000000 │      │
  │      │        │          │                    │        │                │   四，含SIM 卡）沒收，如全部或一 │      │
  │      │        │          │                    │        │                │   部不能沒收時，與子○○、寅○○ │      │
  │      │        │          │                    │        │                │   連帶追徵其價額或以其與子○○、 │      │
  │      │        │          │                    │        │                │   寅○○之財產連帶抵償之，及未扣 │      │
  │      │        │          │                    │        │                │   案之販賣第三級毒品所得新臺幣肆 │      │
  │      │        │          │                    │        │                │   佰元與子○○、寅○○連帶沒收， │      │
  │      │        │          │                    │        │                │   如全部或一部不能沒收時，以其與 │      │
  │      │        │          │                    │        │                │   子○○、寅○○之財產連帶抵償之 │      │
  │      │        │          │                    │        │                │   。                             │      │
  ├───┼────┼─────┼──────────┼────┼────────┼─────────────────┼───┤
  │  35  │98年1 月│新竹市某處│第三級毒品Ｋ他命1 小│蕭詩涵  │同上。          │1、子○○共同販賣第三級毒品，處有 │即99年│
  │      │初至98年│          │包（重量不詳），價格│        │                │   期徒刑伍年捌月。未扣案之行動電 │5 月31│
  │      │3 月間某│          │400 元。            │        │                │   話壹具（門號000000000 │日補充│
  │      │時      │          │                    │        │                │   四，含SIM 卡）沒收，如全部或一 │理由書│
  │      │        │          │                    │        │                │   部不能沒收時，與寅○○、戊○○ │附表編│
  │      │        │          │                    │        │                │   連帶追徵其價額或以其與寅○○、 │號34，│
  │      │        │          │                    │        │                │   戊○○之財產連帶抵償之，及未扣 │此部分│
  │      │        │          │                    │        │                │   案之販賣第三級毒品所得新臺幣肆 │係被告│
  │      │        │          │                    │        │                │   佰元與寅○○、戊○○連帶沒收， │子○○│
  │      │        │          │                    │        │                │   如全部或一部不能沒收時，以其與 │、陳志│
  │      │        │          │                    │        │                │   寅○○、戊○○之財產連帶抵償之 │榮、季│
  │      │        │          │                    │        │                │   。                             │璟棋共│
  │      │        │          │                    │        │                │2、寅○○共同販賣第三級毒品，處有 │同犯之│
  │      │        │          │                    │        │                │   期徒刑伍年捌月。未扣案之行動電 │。    │
  │      │        │          │                    │        │                │   話壹具（門號000000000 │      │
  │      │        │          │                    │        │                │   四，含SIM 卡）沒收，如全部或一 │      │
  │      │        │          │                    │        │                │   部不能沒收時，與子○○、戊○○ │      │
  │      │        │          │                    │        │                │   連帶追徵其價額或以其與子○○、 │      │
  │      │        │          │                    │        │                │   戊○○之財產連帶抵償之，及未扣 │      │
  │      │        │          │                    │        │                │   案之販賣第三級毒品所得新臺幣肆 │      │
  │      │        │          │                    │        │                │   佰元與子○○、戊○○連帶沒收， │      │
  │      │        │          │                    │        │                │   如全部或一部不能沒收時，以其與 │      │
  │      │        │          │                    │        │                │   子○○、戊○○之財產連帶抵償之 │      │
  │      │        │          │                    │        │                │   。                             │      │
  │      │        │          │                    │        │                │3、戊○○共同販賣第三級毒品，處有 │      │
  │      │        │          │                    │        │                │   期徒刑伍年肆月。未扣案之行動電 │      │
  │      │        │          │                    │        │                │   話壹具（門號000000000 │      │
  │      │        │          │                    │        │                │   四，含SIM 卡）沒收，如全部或一 │      │
  │      │        │          │                    │        │                │   部不能沒收時，與子○○、寅○○ │      │
  │      │        │          │                    │        │                │   連帶追徵其價額或以其與子○○、 │      │
  │      │        │          │                    │        │                │   寅○○之財產連帶抵償之，及未扣 │      │
  │      │        │          │                    │        │                │   案之販賣第三級毒品所得新臺幣肆 │      │
  │      │        │          │                    │        │                │   佰元與子○○、寅○○連帶沒收， │      │
  │      │        │          │                    │        │                │   如全部或一部不能沒收時，以其與 │      │
  │      │        │          │                    │        │                │   子○○、寅○○之財產連帶抵償之 │      │
  │      │        │          │                    │        │                │   。                             │      │
  ├───┼────┼─────┼──────────┼────┼────────┼─────────────────┼───┤
  │  36  │98年1 月│新竹市某處│第三級毒品Ｋ他命1 小│郭泳毅  │郭泳毅以其持用之│1、子○○共同販賣第三級毒品，處有 │即99年│
  │      │間某時  │          │包（重量不詳），價格│        │0000000000號行動│   期徒刑伍年捌月。未扣案之販賣第 │5 月31│
  │      │        │          │400 元。            │        │電話聯絡被告季璟│   三級毒品所得新臺幣肆佰元與陳志 │日補充│
  │      │        │          │                    │        │棋，約定於左列地│   榮、戊○○連帶沒收，如全部或一 │理由書│
  │      │        │          │                    │        │點交易。        │   部不能沒收時，以其與寅○○、季 │附表編│
  │      │        │          │                    │        │                │   璟棋之財產連帶抵償之。         │號35，│
  │      │        │          │                    │        │                │2、寅○○共同販賣第三級毒品，處有 │此部分│
  │      │        │          │                    │        │                │   期徒刑伍年捌月。未扣案之販賣第 │係被告│
  │      │        │          │                    │        │                │   三級毒品所得新臺幣肆佰元與張志 │子○○│
  │      │        │          │                    │        │                │   緯、戊○○連帶沒收，如全部或一 │、陳志│
  │      │        │          │                    │        │                │   部不能沒收時，以其與子○○、季 │榮、季│
  │      │        │          │                    │        │                │   璟棋之財產連帶抵償之。         │璟棋共│
  │      │        │          │                    │        │                │3、戊○○共同販賣第三級毒品，處有 │同犯之│
  │      │        │          │                    │        │                │   期徒刑伍年肆月。未扣案之販賣第 │。    │
  │      │        │          │                    │        │                │   三級毒品所得新臺幣肆佰元與張志 │      │
  │      │        │          │                    │        │                │   緯、寅○○連帶沒收，如全部或一 │      │
  │      │        │          │                    │        │                │   部不能沒收時，以其與子○○、陳 │      │
  │      │        │          │                    │        │                │   志榮之財產連帶抵償之。         │      │
  ├───┼────┼─────┼──────────┼────┼────────┼─────────────────┼───┤
  │  37  │98年1 月│新竹市某處│第三級毒品Ｋ他命1 小│郭泳毅  │同上。          │1、子○○共同販賣第三級毒品，處有 │即99年│
  │      │間某時  │          │包（重量不詳），價格│        │                │   期徒刑伍年捌月。未扣案之販賣第 │5 月31│
  │      │        │          │400 元。            │        │                │   三級毒品所得新臺幣肆佰元與陳志 │日補充│
  │      │        │          │                    │        │                │   榮、戊○○連帶沒收，如全部或一 │理由書│
  │      │        │          │                    │        │                │   部不能沒收時，以其與寅○○、季 │附表編│
  │      │        │          │                    │        │                │   璟棋之財產連帶抵償之。         │號35，│
  │      │        │          │                    │        │                │2、寅○○共同販賣第三級毒品，處有 │此部分│
  │      │        │          │                    │        │                │   期徒刑伍年捌月。未扣案之販賣第 │係被告│
  │      │        │          │                    │        │                │   三級毒品所得新臺幣肆佰元與張志 │子○○│
  │      │        │          │                    │        │                │   緯、戊○○連帶沒收，如全部或一 │、陳志│
  │      │        │          │                    │        │                │   部不能沒收時，以其與子○○、季 │榮、季│
  │      │        │          │                    │        │                │   璟棋之財產連帶抵償之。         │璟棋共│
  │      │        │          │                    │        │                │3、戊○○共同販賣第三級毒品，處有 │同犯之│
  │      │        │          │                    │        │                │   期徒刑伍年肆月。未扣案之販賣第 │。    │
  │      │        │          │                    │        │                │   三級毒品所得新臺幣肆佰元與張志 │      │
  │      │        │          │                    │        │                │   緯、寅○○連帶沒收，如全部或一 │      │
  │      │        │          │                    │        │                │   部不能沒收時，以其與子○○、陳 │      │
  │      │        │          │                    │        │                │   志榮之財產連帶抵償之。         │      │
  ├───┼────┼─────┼──────────┼────┼────────┼─────────────────┼───┤
  │  38  │98年1 月│新竹市某處│第三級毒品Ｋ他命1 小│郭泳毅  │同上            │1、子○○共同販賣第三級毒品，處有 │即99年│
  │      │間某時  │          │包（重量不詳），價格│        │                │   期徒刑伍年捌月。未扣案之販賣第 │5 月31│
  │      │        │          │400 元。            │        │                │   三級毒品所得新臺幣肆佰元與陳志 │日補充│
  │      │        │          │                    │        │                │   榮、戊○○連帶沒收，如全部或一 │理由書│
  │      │        │          │                    │        │                │   部不能沒收時，以其與寅○○、季 │附表編│
  │      │        │          │                    │        │                │   璟棋之財產連帶抵償之。         │號35，│
  │      │        │          │                    │        │                │2、寅○○共同販賣第三級毒品，處有 │此部分│
  │      │        │          │                    │        │                │   期徒刑伍年捌月。未扣案之販賣第 │係被告│
  │      │        │          │                    │        │                │   三級毒品所得新臺幣肆佰元與張志 │子○○│
  │      │        │          │                    │        │                │   緯、戊○○連帶沒收，如全部或一 │、陳志│
  │      │        │          │                    │        │                │   部不能沒收時，以其與子○○、季 │榮、季│
  │      │        │          │                    │        │                │   璟棋之財產連帶抵償之。         │璟棋共│
  │      │        │          │                    │        │                │3、戊○○共同販賣第三級毒品，處有 │同犯之│
  │      │        │          │                    │        │                │   期徒刑伍年肆月。未扣案之販賣第 │。    │
  │      │        │          │                    │        │                │   三級毒品所得新臺幣肆佰元與張志 │      │
  │      │        │          │                    │        │                │   緯、寅○○連帶沒收，如全部或一 │      │
  │      │        │          │                    │        │                │   部不能沒收時，以其與子○○、陳 │      │
  │      │        │          │                    │        │                │   志榮之財產連帶抵償之。         │      │
  ├───┼────┼─────┼──────────┼────┼────────┼─────────────────┼───┤
  │  39  │98年1 月│新竹市某處│第三級毒品Ｋ他命1 小│郭泳毅  │同上。          │1、子○○共同販賣第三級毒品，處有 │即99年│
  │      │間某時  │          │包（重量不詳），價格│        │                │   期徒刑伍年捌月。未扣案之販賣第 │5 月31│
  │      │        │          │400 元。            │        │                │   三級毒品所得新臺幣肆佰元與陳志 │日補充│
  │      │        │          │                    │        │                │   榮、戊○○連帶沒收，如全部或一 │理由書│
  │      │        │          │                    │        │                │   部不能沒收時，以其與寅○○、季 │附表編│
  │      │        │          │                    │        │                │   璟棋之財產連帶抵償之。         │號35，│
  │      │        │          │                    │        │                │2、寅○○共同販賣第三級毒品，處有 │此部分│
  │      │        │          │                    │        │                │   期徒刑伍年捌月。未扣案之販賣第 │係被告│
  │      │        │          │                    │        │                │   三級毒品所得新臺幣肆佰元與張志 │子○○│
  │      │        │          │                    │        │                │   緯、戊○○連帶沒收，如全部或一 │、陳志│
  │      │        │          │                    │        │                │   部不能沒收時，以其與子○○、季 │榮、季│
  │      │        │          │                    │        │                │   璟棋之財產連帶抵償之。         │璟棋共│
  │      │        │          │                    │        │                │3、戊○○共同販賣第三級毒品，處有 │同犯之│
  │      │        │          │                    │        │                │   期徒刑伍年肆月。未扣案之販賣第 │。    │
  │      │        │          │                    │        │                │   三級毒品所得新臺幣肆佰元與張志 │      │
  │      │        │          │                    │        │                │   緯、寅○○連帶沒收，如全部或一 │      │
  │      │        │          │                    │        │                │   部不能沒收時，以其與子○○、陳 │      │
  │      │        │          │                    │        │                │   志榮之財產連帶抵償之。         │      │
  ├───┼────┼─────┼──────────┼────┼────────┼─────────────────┼───┤
  │  40  │98年1 月│新竹市某處│第三級毒品Ｋ他命3 小│葉明峻  │葉明峻以其持用之│1、子○○共同販賣第三級毒品，處有 │即99年│
  │      │至4 月間│          │包（重量不詳），價格│        │0000000000號行動│   期徒刑伍年拾月。未扣案之販賣第 │5 月31│
  │      │某時    │          │1000 元。           │        │電話聯絡被告季璟│   三級毒品所得新臺幣壹仟元與陳志 │日補充│
  │      │        │          │                    │        │棋，約定於左列地│   榮、戊○○連帶沒收，如全部或一 │理由書│
  │      │        │          │                    │        │點交易。        │   部不能沒收時，以其與寅○○、季 │附表編│
  │      │        │          │                    │        │                │   璟棋之財產連帶抵償之。         │號36，│
  │      │        │          │                    │        │                │2、寅○○共同販賣第三級毒品，處有 │此部分│
  │      │        │          │                    │        │                │   期徒刑伍年拾月。未扣案之販賣第 │係被告│
  │      │        │          │                    │        │                │   三級毒品所得新臺幣壹仟元與張志 │子○○│
  │      │        │          │                    │        │                │   緯、戊○○連帶沒收，如全部或一 │、陳志│
  │      │        │          │                    │        │                │   部不能沒收時，以其與子○○、季 │榮、季│
  │      │        │          │                    │        │                │   璟棋之財產連帶抵償之。         │璟棋共│
  │      │        │          │                    │        │                │3、戊○○共同販賣第三級毒品，處有 │同犯之│
  │      │        │          │                    │        │                │   期徒刑伍年陸月。未扣案之販賣第 │。    │
  │      │        │          │                    │        │                │   三級毒品所得新臺幣壹仟元與張志 │      │
  │      │        │          │                    │        │                │   緯、寅○○連帶沒收，如全部或一 │      │
  │      │        │          │                    │        │                │   部不能沒收時，以其與子○○、陳 │      │
  │      │        │          │                    │        │                │   志榮之財產連帶抵償之。         │      │
  ├───┼────┼─────┼──────────┼────┼────────┼─────────────────┼───┤
  │  41  │98年1 月│新竹市某處│第三級毒品Ｋ他命3 小│葉明峻  │同上。          │1、子○○共同販賣第三級毒品，處有 │即99年│
  │      │至4 月間│          │包（重量不詳），價格│        │                │   期徒刑伍年拾月。未扣案之販賣第 │5 月31│
  │      │某時    │          │1000 元。           │        │                │   三級毒品所得新臺幣壹仟元與陳志 │日補充│
  │      │        │          │                    │        │                │   榮、戊○○連帶沒收，如全部或一 │理由書│
  │      │        │          │                    │        │                │   部不能沒收時，以其與寅○○、季 │附表編│
  │      │        │          │                    │        │                │   璟棋之財產連帶抵償之。         │號36，│
  │      │        │          │                    │        │                │2、寅○○共同販賣第三級毒品，處有 │此部分│
  │      │        │          │                    │        │                │   期徒刑伍年拾月。未扣案之販賣第 │係被告│
  │      │        │          │                    │        │                │   三級毒品所得新臺幣壹仟元與張志 │子○○│
  │      │        │          │                    │        │                │   緯、戊○○連帶沒收，如全部或一 │、陳志│
  │      │        │          │                    │        │                │   部不能沒收時，以其與子○○、季 │榮、季│
  │      │        │          │                    │        │                │   璟棋之財產連帶抵償之。         │璟棋共│
  │      │        │          │                    │        │                │3、戊○○共同販賣第三級毒品，處有 │同犯之│
  │      │        │          │                    │        │                │   期徒刑伍年陸月。未扣案之販賣第 │。    │
  │      │        │          │                    │        │                │   三級毒品所得新臺幣壹仟元與張志 │      │
  │      │        │          │                    │        │                │   緯、寅○○連帶沒收，如全部或一 │      │
  │      │        │          │                    │        │                │   部不能沒收時，以其與子○○、陳 │      │
  │      │        │          │                    │        │                │   志榮之財產連帶抵償之。         │      │
  └───┴────┴─────┴──────────┴────┴────────┴─────────────────┴───┘
附表五（被告子○○、寅○○、曾彥睿共同販賣Ｋ他命部分）
  ┌───┬────┬─────┬──────────┬────┬────────┬─────────────────┬───┐
  │編  號│時    間│地      點│毒品種類、數量、金額│交易對象│交易方式        │宣    告    刑    及    沒    收  │備  註│
  ├───┼────┼─────┼──────────┼────┼────────┼─────────────────┼───┤
  │  1   │98年2 月│新竹市湳雅│第三級毒品Ｋ他命1 小│酉○○  │酉○○以其持用之│1、子○○共同販賣第三級毒品，處有 │即99年│
  │      │28日3 時│街「大潤發│包（毛重約1 公克），│        │0000000000號行動│   期徒刑伍年捌月。未扣案之行動電 │5 月31│
  │      │15分至4 │」        │價格400 元。        │        │電話撥打被告陳志│   話壹具（門號000000000 │日補充│
  │      │時50分間│          │                    │        │榮所有之00000000│   三，含SIM 卡）沒收，如全部或一 │理由書│
  │      │某時    │          │                    │        │63號行動電話聯絡│   部不能沒收時，與寅○○、曾彥睿 │附表編│
  │      │        │          │                    │        │被告寅○○，約定│   連帶追徵其價額或以其與寅○○、 │號10，│
  │      │        │          │                    │        │左列地點後，由被│   曾彥睿之財產連帶抵償之，及未扣 │此部分│
  │      │        │          │                    │        │告寅○○、曾彥睿│   案之販賣第三級毒品所得新臺幣肆 │係被告│
  │      │        │          │                    │        │一起前往交易。  │   佰元與寅○○、曾彥睿連帶沒收， │子○○│
  │      │        │          │                    │        │                │   如全部或一部不能沒收時，以其與 │、陳志│
  │      │        │          │                    │        │                │   寅○○、曾彥睿之財產連帶抵償之 │榮、曾│
  │      │        │          │                    │        │                │   。                             │彥睿共│
  │      │        │          │                    │        │                │2、寅○○共同販賣第三級毒品，處有 │同犯之│
  │      │        │          │                    │        │                │   期徒刑伍年捌月。未扣案之行動電 │。    │
  │      │        │          │                    │        │                │   話壹具（門號000000000 │      │
  │      │        │          │                    │        │                │   三，含SIM 卡）沒收，如全部或一 │      │
  │      │        │          │                    │        │                │   部不能沒收時，與子○○、曾彥睿 │      │
  │      │        │          │                    │        │                │   連帶追徵其價額或以其與子○○、 │      │
  │      │        │          │                    │        │                │   曾彥睿之財產連帶抵償之，及未扣 │      │
  │      │        │          │                    │        │                │   案之販賣第三級毒品所得新臺幣肆 │      │
  │      │        │          │                    │        │                │   佰元與子○○、曾彥睿連帶沒收， │      │
  │      │        │          │                    │        │                │   如全部或一部不能沒收時，以其與 │      │
  │      │        │          │                    │        │                │   子○○、曾彥睿之財產連帶抵償之 │      │
  │      │        │          │                    │        │                │   。                             │      │
  │      │        │          │                    │        │                │3、曾彥睿共同販賣第三級毒品，處有 │      │
  │      │        │          │                    │        │                │   期徒刑伍年貳月。未扣案之行動電 │      │
  │      │        │          │                    │        │                │   話壹具（門號000000000 │      │
  │      │        │          │                    │        │                │   三，含SIM 卡）沒收，如全部或一 │      │
  │      │        │          │                    │        │                │   部不能沒收時，與子○○、寅○○ │      │
  │      │        │          │                    │        │                │   連帶追徵其價額或以其與子○○、 │      │
  │      │        │          │                    │        │                │   寅○○之財產連帶抵償之，及未扣 │      │
  │      │        │          │                    │        │                │   案之販賣第三級毒品所得新臺幣肆 │      │
  │      │        │          │                    │        │                │   佰元與子○○、寅○○連帶沒收， │      │
  │      │        │          │                    │        │                │   如全部或一部不能沒收時，以其與 │      │
  │      │        │          │                    │        │                │   子○○、寅○○之財產連帶抵償之 │      │
  │      │        │          │                    │        │                │   。                             │      │
  ├───┼────┼─────┼──────────┼────┼────────┼─────────────────┼───┤
  │  2   │98年2 月│新竹市振興│第三級毒品Ｋ他命1 小│酉○○  │同上。          │1、子○○共同販賣第三級毒品，處有 │即99年│
  │      │28日5 時│路「中興百│包（毛重約1 公克），│        │                │   期徒刑伍年捌月。未扣案之行動電 │5 月31│
  │      │43分後某│貨」附近  │價格400 元。        │        │                │   話壹具（門號000000000 │日補充│
  │      │時      │          │                    │        │                │   三，含SIM 卡）沒收，如全部或一 │理由書│
  │      │        │          │                    │        │                │   部不能沒收時，與寅○○、曾彥睿 │附表編│
  │      │        │          │                    │        │                │   連帶追徵其價額或以其與寅○○、 │號10，│
  │      │        │          │                    │        │                │   曾彥睿之財產連帶抵償之，及未扣 │此部分│
  │      │        │          │                    │        │                │   案之販賣第三級毒品所得新臺幣肆 │係被告│
  │      │        │          │                    │        │                │   佰元與寅○○、曾彥睿連帶沒收， │子○○│
  │      │        │          │                    │        │                │   如全部或一部不能沒收時，以其與 │、陳志│
  │      │        │          │                    │        │                │   寅○○、曾彥睿之財產連帶抵償之 │榮、曾│
  │      │        │          │                    │        │                │   。                             │彥睿共│
  │      │        │          │                    │        │                │2、寅○○共同販賣第三級毒品，處有 │同犯之│
  │      │        │          │                    │        │                │   期徒刑伍年捌月。未扣案之行動電 │。    │
  │      │        │          │                    │        │                │   話壹具（門號000000000 │      │
  │      │        │          │                    │        │                │   三，含SIM 卡）沒收，如全部或一 │      │
  │      │        │          │                    │        │                │   部不能沒收時，與子○○、曾彥睿 │      │
  │      │        │          │                    │        │                │   連帶追徵其價額或以其與子○○、 │      │
  │      │        │          │                    │        │                │   曾彥睿之財產連帶抵償之，及未扣 │      │
  │      │        │          │                    │        │                │   案之販賣第三級毒品所得新臺幣肆 │      │
  │      │        │          │                    │        │                │   佰元與子○○、曾彥睿連帶沒收， │      │
  │      │        │          │                    │        │                │   如全部或一部不能沒收時，以其與 │      │
  │      │        │          │                    │        │                │   子○○、曾彥睿之財產連帶抵償之 │      │
  │      │        │          │                    │        │                │   。                             │      │
  │      │        │          │                    │        │                │3、曾彥睿共同販賣第三級毒品，處有 │      │
  │      │        │          │                    │        │                │   期徒刑伍年貳月。未扣案之行動電 │      │
  │      │        │          │                    │        │                │   話壹具（門號000000000 │      │
  │      │        │          │                    │        │                │   三，含SIM 卡）沒收，如全部或一 │      │
  │      │        │          │                    │        │                │   部不能沒收時，與子○○、寅○○ │      │
  │      │        │          │                    │        │                │   連帶追徵其價額或以其與子○○、 │      │
  │      │        │          │                    │        │                │   寅○○之財產連帶抵償之，及未扣 │      │
  │      │        │          │                    │        │                │   案之販賣第三級毒品所得新臺幣肆 │      │
  │      │        │          │                    │        │                │   佰元與子○○、寅○○連帶沒收， │      │
  │      │        │          │                    │        │                │   如全部或一部不能沒收時，以其與 │      │
  │      │        │          │                    │        │                │   子○○、寅○○之財產連帶抵償之 │      │
  │      │        │          │                    │        │                │   。                             │      │
  ├───┼────┼─────┼──────────┼────┼────────┼─────────────────┼───┤
  │  3   │98年2 月│新竹市西大│第三級毒品Ｋ他命1 小│辰○○  │辰○○以其持用之│1、子○○共同販賣第三級毒品，處有 │即99年│
  │      │至3 月間│路棒球場  │包（毛重約1 公克），│        │0000000000號行動│   期徒刑伍年捌月。未扣案之販賣第 │5 月31│
  │      │某時    │          │價格400 元。        │        │聯絡被告曾彥睿，│   三級毒品所得新臺幣肆佰元與陳志 │日補充│
  │      │        │          │                    │        │約定於左列地點交│   榮、曾彥睿連帶沒收，如全部或一 │理由書│
  │      │        │          │                    │        │易。            │   部不能沒收時，以其與寅○○、曾 │附表編│
  │      │        │          │                    │        │                │   彥睿之財產連帶抵償之。         │號12，│
  │      │        │          │                    │        │                │2、寅○○共同販賣第三級毒品，處有 │此部分│
  │      │        │          │                    │        │                │   期徒刑伍年捌月。未扣案之販賣第 │係被告│
  │      │        │          │                    │        │                │   三級毒品所得新臺幣肆佰元與張志 │子○○│
  │      │        │          │                    │        │                │   緯、曾彥睿連帶沒收，如全部或一 │、陳志│
  │      │        │          │                    │        │                │   部不能沒收時，以其與子○○、曾 │榮、曾│
  │      │        │          │                    │        │                │   彥睿之財產連帶抵償之。         │彥睿共│
  │      │        │          │                    │        │                │3、曾彥睿共同販賣第三級毒品，處有 │同犯之│
  │      │        │          │                    │        │                │   期徒刑伍年貳月。未扣案之販賣第 │。    │
  │      │        │          │                    │        │                │   三級毒品所得新臺幣肆佰元與張志 │      │
  │      │        │          │                    │        │                │   緯、寅○○連帶沒收，如全部或一 │      │
  │      │        │          │                    │        │                │   部不能沒收時，以其與子○○、陳 │      │
  │      │        │          │                    │        │                │   志榮之財產連帶抵償之。         │      │
  ├───┼────┼─────┼──────────┼────┼────────┼─────────────────┼───┤
  │  4   │98年1 月│新竹市署立│第三級毒品Ｋ他命1 小│丙○○  │丙○○以其持用之│1、子○○共同販賣第三級毒品，處有 │即99年│
  │      │至3 月2 │新竹醫院  │包（重量不詳），價格│        │0000000000號行動│   期徒刑伍年捌月。未扣案之行動電 │5 月31│
  │      │日間某時│          │400 元。            │        │撥打被告寅○○所│   話壹具（門號000000000 │日補充│
  │      │        │          │                    │        │有，交予被告曾彥│   四，含SIM 卡）沒收，如全部或一 │理由書│
  │      │        │          │                    │        │睿持用之00000000│   部不能沒收時，與寅○○、曾彥睿 │附表編│
  │      │        │          │                    │        │74號行動電話，由│   連帶追徵其價額或以其與寅○○、 │號23，│
  │      │        │          │                    │        │被告曾彥睿與李姿│   曾彥睿之財產連帶抵償之，及未扣 │此部分│
  │      │        │          │                    │        │影約定於左列地點│   案之販賣第三級毒品所得新臺幣肆 │係被告│
  │      │        │          │                    │        │交易。          │   佰元與寅○○、曾彥睿連帶沒收， │子○○│
  │      │        │          │                    │        │                │   如全部或一部不能沒收時，以其與 │、陳志│
  │      │        │          │                    │        │                │   寅○○、曾彥睿之財產連帶抵償之 │榮、曾│
  │      │        │          │                    │        │                │   。                             │彥睿共│
  │      │        │          │                    │        │                │2、寅○○共同販賣第三級毒品，處有 │同犯之│
  │      │        │          │                    │        │                │   期徒刑伍年捌月。未扣案之行動電 │。    │
  │      │        │          │                    │        │                │   話壹具（門號000000000 │      │
  │      │        │          │                    │        │                │   四，含SIM 卡）沒收，如全部或一 │      │
  │      │        │          │                    │        │                │   部不能沒收時，與子○○、曾彥睿 │      │
  │      │        │          │                    │        │                │   連帶追徵其價額或以其與子○○、 │      │
  │      │        │          │                    │        │                │   曾彥睿之財產連帶抵償之，及未扣 │      │
  │      │        │          │                    │        │                │   案之販賣第三級毒品所得新臺幣肆 │      │
  │      │        │          │                    │        │                │   佰元與子○○、曾彥睿連帶沒收， │      │
  │      │        │          │                    │        │                │   如全部或一部不能沒收時，以其與 │      │
  │      │        │          │                    │        │                │   子○○、曾彥睿之財產連帶抵償之 │      │
  │      │        │          │                    │        │                │   。                             │      │
  │      │        │          │                    │        │                │3、曾彥睿共同販賣第三級毒品，處有 │      │
  │      │        │          │                    │        │                │   期徒刑伍年貳月。未扣案之行動電 │      │
  │      │        │          │                    │        │                │   話壹具（門號000000000 │      │
  │      │        │          │                    │        │                │   四，含SIM 卡）沒收，如全部或一 │      │
  │      │        │          │                    │        │                │   部不能沒收時，與子○○、寅○○ │      │
  │      │        │          │                    │        │                │   連帶追徵其價額或以其與子○○、 │      │
  │      │        │          │                    │        │                │   寅○○之財產連帶抵償之，及未扣 │      │
  │      │        │          │                    │        │                │   案之販賣第三級毒品所得新臺幣肆 │      │
  │      │        │          │                    │        │                │   佰元與子○○、寅○○連帶沒收， │      │
  │      │        │          │                    │        │                │   如全部或一部不能沒收時，以其與 │      │
  │      │        │          │                    │        │                │   子○○、寅○○之財產連帶抵償之 │      │
  │      │        │          │                    │        │                │   。                             │      │
  ├───┼────┼─────┼──────────┼────┼────────┼─────────────────┼───┤
  │  5   │98年1 月│新竹市署立│第三級毒品Ｋ他命1 小│丙○○  │同上。          │1、子○○共同販賣第三級毒品，處有 │即99年│
  │      │至3 月2 │新竹醫院  │包（重量不詳），價格│        │                │   期徒刑伍年捌月。未扣案之行動電 │5 月31│
  │      │日間某時│          │400 元。            │        │                │   話壹具（門號000000000 │日補充│
  │      │        │          │                    │        │                │   四，含SIM 卡）沒收，如全部或一 │理由書│
  │      │        │          │                    │        │                │   部不能沒收時，與寅○○、曾彥睿 │附表編│
  │      │        │          │                    │        │                │   連帶追徵其價額或以其與寅○○、 │號23，│
  │      │        │          │                    │        │                │   曾彥睿之財產連帶抵償之，及未扣 │此部分│
  │      │        │          │                    │        │                │   案之販賣第三級毒品所得新臺幣肆 │係被告│
  │      │        │          │                    │        │                │   佰元與寅○○、曾彥睿連帶沒收， │子○○│
  │      │        │          │                    │        │                │   如全部或一部不能沒收時，以其與 │、陳志│
  │      │        │          │                    │        │                │   寅○○、曾彥睿之財產連帶抵償之 │榮、曾│
  │      │        │          │                    │        │                │   。                             │彥睿共│
  │      │        │          │                    │        │                │2、寅○○共同販賣第三級毒品，處有 │同犯之│
  │      │        │          │                    │        │                │   期徒刑伍年捌月。未扣案之行動電 │。    │
  │      │        │          │                    │        │                │   話壹具（門號000000000 │      │
  │      │        │          │                    │        │                │   四，含SIM 卡）沒收，如全部或一 │      │
  │      │        │          │                    │        │                │   部不能沒收時，與子○○、曾彥睿 │      │
  │      │        │          │                    │        │                │   連帶追徵其價額或以其與子○○、 │      │
  │      │        │          │                    │        │                │   曾彥睿之財產連帶抵償之，及未扣 │      │
  │      │        │          │                    │        │                │   案之販賣第三級毒品所得新臺幣肆 │      │
  │      │        │          │                    │        │                │   佰元與子○○、曾彥睿連帶沒收， │      │
  │      │        │          │                    │        │                │   如全部或一部不能沒收時，以其與 │      │
  │      │        │          │                    │        │                │   子○○、曾彥睿之財產連帶抵償之 │      │
  │      │        │          │                    │        │                │   。                             │      │
  │      │        │          │                    │        │                │3、曾彥睿共同販賣第三級毒品，處有 │      │
  │      │        │          │                    │        │                │   期徒刑伍年貳月。未扣案之行動電 │      │
  │      │        │          │                    │        │                │   話壹具（門號000000000 │      │
  │      │        │          │                    │        │                │   四，含SIM 卡）沒收，如全部或一 │      │
  │      │        │          │                    │        │                │   部不能沒收時，與子○○、寅○○ │      │
  │      │        │          │                    │        │                │   連帶追徵其價額或以其與子○○、 │      │
  │      │        │          │                    │        │                │   寅○○之財產連帶抵償之，及未扣 │      │
  │      │        │          │                    │        │                │   案之販賣第三級毒品所得新臺幣肆 │      │
  │      │        │          │                    │        │                │   佰元與子○○、寅○○連帶沒收， │      │
  │      │        │          │                    │        │                │   如全部或一部不能沒收時，以其與 │      │
  │      │        │          │                    │        │                │   子○○、寅○○之財產連帶抵償之 │      │
  │      │        │          │                    │        │                │   。                             │      │
  ├───┼────┼─────┼──────────┼────┼────────┼─────────────────┼───┤
  │  6   │98年1 月│新竹市署立│第三級毒品Ｋ他命1 小│丙○○  │同上。          │1、子○○共同販賣第三級毒品，處有 │即99年│
  │      │至3 月2 │新竹醫院  │包（重量不詳），價格│        │                │   期徒刑伍年捌月。未扣案之行動電 │5 月31│
  │      │日間某時│          │400 元。            │        │                │   話壹具（門號000000000 │日補充│
  │      │        │          │                    │        │                │   四，含SIM 卡）沒收，如全部或一 │理由書│
  │      │        │          │                    │        │                │   部不能沒收時，與寅○○、曾彥睿 │附表編│
  │      │        │          │                    │        │                │   連帶追徵其價額或以其與寅○○、 │號23，│
  │      │        │          │                    │        │                │   曾彥睿之財產連帶抵償之，及未扣 │此部分│
  │      │        │          │                    │        │                │   案之販賣第三級毒品所得新臺幣肆 │係被告│
  │      │        │          │                    │        │                │   佰元與寅○○、曾彥睿連帶沒收， │子○○│
  │      │        │          │                    │        │                │   如全部或一部不能沒收時，以其與 │、陳志│
  │      │        │          │                    │        │                │   寅○○、曾彥睿之財產連帶抵償之 │榮、曾│
  │      │        │          │                    │        │                │   。                             │彥睿共│
  │      │        │          │                    │        │                │2、寅○○共同販賣第三級毒品，處有 │同犯之│
  │      │        │          │                    │        │                │   期徒刑伍年捌月。未扣案之行動電 │。    │
  │      │        │          │                    │        │                │   話壹具（門號000000000 │      │
  │      │        │          │                    │        │                │   四，含SIM 卡）沒收，如全部或一 │      │
  │      │        │          │                    │        │                │   部不能沒收時，與子○○、曾彥睿 │      │
  │      │        │          │                    │        │                │   連帶追徵其價額或以其與子○○、 │      │
  │      │        │          │                    │        │                │   曾彥睿之財產連帶抵償之，及未扣 │      │
  │      │        │          │                    │        │                │   案之販賣第三級毒品所得新臺幣肆 │      │
  │      │        │          │                    │        │                │   佰元與子○○、曾彥睿連帶沒收， │      │
  │      │        │          │                    │        │                │   如全部或一部不能沒收時，以其與 │      │
  │      │        │          │                    │        │                │   子○○、曾彥睿之財產連帶抵償之 │      │
  │      │        │          │                    │        │                │   。                             │      │
  │      │        │          │                    │        │                │3、曾彥睿共同販賣第三級毒品，處有 │      │
  │      │        │          │                    │        │                │   期徒刑伍年貳月。未扣案之行動電 │      │
  │      │        │          │                    │        │                │   話壹具（門號000000000 │      │
  │      │        │          │                    │        │                │   四，含SIM 卡）沒收，如全部或一 │      │
  │      │        │          │                    │        │                │   部不能沒收時，與子○○、寅○○ │      │
  │      │        │          │                    │        │                │   連帶追徵其價額或以其與子○○、 │      │
  │      │        │          │                    │        │                │   寅○○之財產連帶抵償之，及未扣 │      │
  │      │        │          │                    │        │                │   案之販賣第三級毒品所得新臺幣肆 │      │
  │      │        │          │                    │        │                │   佰元與子○○、寅○○連帶沒收， │      │
  │      │        │          │                    │        │                │   如全部或一部不能沒收時，以其與 │      │
  │      │        │          │                    │        │                │   子○○、寅○○之財產連帶抵償之 │      │
  │      │        │          │                    │        │                │   。                             │      │
  ├───┼────┼─────┼──────────┼────┼────────┼─────────────────┼───┤
  │  7   │98年3 月│新竹市「動│第三級毒品Ｋ他命1 小│壬○○○│壬○○○以其持用│1、子○○共同販賣第三級毒品，處有 │即99年│
  │      │31日19時│物王國」寵│包（重量不詳），價格│        │之0000000000號行│   期徒刑伍年捌月。扣案之行動電話 │5 月31│
  │      │43分11秒│物店      │400 元。            │        │動電話撥打被告陳│   壹具（門號0000000000 │日補充│
  │      │後某時  │          │                    │        │志榮所有，交予被│   ，含SIM 卡）沒收，及未扣案之販 │理由書│
  │      │        │          │                    │        │告曾彥睿持用之09│   賣第三級毒品所得新臺幣肆佰元與 │附表編│
  │      │        │          │                    │        │00000000號行動電│   寅○○、曾彥睿連帶沒收，如全部 │號24，│
  │      │        │          │                    │        │話，由被告曾彥睿│   或一部不能沒收時，以其與寅○○ │此部分│
  │      │        │          │                    │        │與壬○○○約定於│   、曾彥睿之財產連帶抵償之。     │係被告│
  │      │        │          │                    │        │左列地點交易。  │2、寅○○共同販賣第三級毒品，處有 │子○○│
  │      │        │          │                    │        │                │   期徒刑伍年捌月。扣案之行動電話 │、陳志│
  │      │        │          │                    │        │                │   壹具（門號0000000000 │榮、曾│
  │      │        │          │                    │        │                │   ，含SIM 卡）沒收，及未扣案之販 │彥睿共│
  │      │        │          │                    │        │                │   賣第三級毒品所得新臺幣肆佰元與 │同犯之│
  │      │        │          │                    │        │                │   子○○、曾彥睿連帶沒收，如全部 │。    │
  │      │        │          │                    │        │                │   或一部不能沒收時，以其與子○○ │      │
  │      │        │          │                    │        │                │   、曾彥睿之財產連帶抵償之。     │      │
  │      │        │          │                    │        │                │3、曾彥睿共同販賣第三級毒品，處有 │      │
  │      │        │          │                    │        │                │   期徒刑伍年貳月。扣案之行動電話 │      │
  │      │        │          │                    │        │                │   壹具（門號0000000000 │      │
  │      │        │          │                    │        │                │   ，含SIM 卡）沒收，及未扣案之販 │      │
  │      │        │          │                    │        │                │   賣第三級毒品所得新臺幣肆佰元與 │      │
  │      │        │          │                    │        │                │   子○○、寅○○連帶沒收，如全部 │      │
  │      │        │          │                    │        │                │   或一部不能沒收時，以其與子○○ │      │
  │      │        │          │                    │        │                │   、寅○○之財產連帶抵償之。     │      │
  ├───┼────┼─────┼──────────┼────┼────────┼─────────────────┼───┤
  │  8   │98年3 月│新竹市民富│第三級毒品Ｋ他命2 小│未○○  │未○○以其持用之│1、子○○共同販賣第三級毒品，處有 │即99年│
  │      │間某日  │街與延平路│包（重量不詳），價格│        │0000000000號行動│   期徒刑伍年捌月。未扣案之販賣第 │5 月31│
  │      │        │口之「全家│800元               │        │電話撥打電話聯絡│   三級毒品所得新臺幣捌佰元與陳志 │日補充│
  │      │        │」便利商店│                    │        │被告曾彥睿，約定│   榮、曾彥睿連帶沒收，如全部或一 │理由書│
  │      │        │          │                    │        │於左列地點交易。│   部不能沒收時，以其與寅○○、曾 │附表編│
  │      │        │          │                    │        │                │   彥睿之財產連帶抵償之。         │號26，│
  │      │        │          │                    │        │                │2、寅○○共同販賣第三級毒品，處有 │此部分│
  │      │        │          │                    │        │                │   期徒刑伍年捌月。未扣案之販賣第 │係被告│
  │      │        │          │                    │        │                │   三級毒品所得新臺幣捌佰元與張志 │子○○│
  │      │        │          │                    │        │                │   緯、曾彥睿連帶沒收，如全部或一 │、陳志│
  │      │        │          │                    │        │                │   部不能沒收時，以其與子○○、曾 │榮、曾│
  │      │        │          │                    │        │                │   彥睿之財產連帶抵償之。         │彥睿共│
  │      │        │          │                    │        │                │3、曾彥睿共同販賣第三級毒品，處有 │同犯之│
  │      │        │          │                    │        │                │   期徒刑伍年貳月。未扣案之販賣第 │。    │
  │      │        │          │                    │        │                │   三級毒品所得新臺幣捌佰元與張志 │      │
  │      │        │          │                    │        │                │   緯、寅○○連帶沒收，如全部或一 │      │
  │      │        │          │                    │        │                │   部不能沒收時，以其與子○○、陳 │      │
  │      │        │          │                    │        │                │   志榮之財產連帶抵償之。         │      │
  ├───┼────┼─────┼──────────┼────┼────────┼─────────────────┼───┤
  │  9   │98年3 月│新竹市湳雅│第三級毒品Ｋ他命1 小│癸○○  │癸○○以其持用之│1、子○○共同販賣第三級毒品，處有 │即99年│
  │      │1 日5 時│街「大潤發│包（毛重約1 公克），│        │0000000000號行動│   期徒刑伍年捌月。未扣案之行動電 │5 月31│
  │      │1 分41秒│」附近    │價格400 元          │        │電話撥打被告陳志│   話壹具（門號000000000 │日補充│
  │      │後某時  │          │                    │        │榮所有，交予被告│   三，含SIM 卡）沒收，如全部或一 │理由書│
  │      │        │          │                    │        │曾彥睿持用之0981│   部不能沒收時，與寅○○、曾彥睿 │附表編│
  │      │        │          │                    │        │476263號行動電話│   連帶追徵其價額或以其與寅○○、 │號28，│
  │      │        │          │                    │        │，由被告曾彥睿與│   曾彥睿之財產連帶抵償之，及未扣 │此部分│
  │      │        │          │                    │        │癸○○約在左列地│   案之販賣第三級毒品所得新臺幣肆 │係被告│
  │      │        │          │                    │        │點交易。        │   佰元與寅○○、曾彥睿連帶沒收， │子○○│
  │      │        │          │                    │        │                │   如全部或一部不能沒收時，以其與 │、陳志│
  │      │        │          │                    │        │                │   寅○○、曾彥睿之財產連帶抵償之 │榮、曾│
  │      │        │          │                    │        │                │   。                             │彥睿共│
  │      │        │          │                    │        │                │2、寅○○共同販賣第三級毒品，處有 │同犯之│
  │      │        │          │                    │        │                │   期徒刑伍年捌月。未扣案之行動電 │。    │
  │      │        │          │                    │        │                │   話壹具（門號000000000 │      │
  │      │        │          │                    │        │                │   三，含SIM 卡）沒收，如全部或一 │      │
  │      │        │          │                    │        │                │   部不能沒收時，與子○○、曾彥睿 │      │
  │      │        │          │                    │        │                │   連帶追徵其價額或以其與子○○、 │      │
  │      │        │          │                    │        │                │   曾彥睿之財產連帶抵償之，及未扣 │      │
  │      │        │          │                    │        │                │   案之販賣第三級毒品所得新臺幣肆 │      │
  │      │        │          │                    │        │                │   佰元與子○○、曾彥睿連帶沒收， │      │
  │      │        │          │                    │        │                │   如全部或一部不能沒收時，以其與 │      │
  │      │        │          │                    │        │                │   子○○、曾彥睿之財產連帶抵償之 │      │
  │      │        │          │                    │        │                │   。                             │      │
  │      │        │          │                    │        │                │3、曾彥睿共同販賣第三級毒品，處有 │      │
  │      │        │          │                    │        │                │   期徒刑伍年貳月。未扣案之行動電 │      │
  │      │        │          │                    │        │                │   話壹具（門號000000000 │      │
  │      │        │          │                    │        │                │   三，含SIM 卡）沒收，如全部或一 │      │
  │      │        │          │                    │        │                │   部不能沒收時，與子○○、寅○○ │      │
  │      │        │          │                    │        │                │   連帶追徵其價額或以其與子○○、 │      │
  │      │        │          │                    │        │                │   寅○○之財產連帶抵償之，及未扣 │      │
  │      │        │          │                    │        │                │   案之販賣第三級毒品所得新臺幣肆 │      │
  │      │        │          │                    │        │                │   佰元與子○○、寅○○連帶沒收， │      │
  │      │        │          │                    │        │                │   如全部或一部不能沒收時，以其與 │      │
  │      │        │          │                    │        │                │   子○○、寅○○之財產連帶抵償之 │      │
  │      │        │          │                    │        │                │   。                             │      │
  └───┴────┴─────┴──────────┴────┴────────┴─────────────────┴───┘
附表六（被告子○○、寅○○、卯○○共同販賣Ｋ他命部分）
  ┌───┬────┬─────┬──────────┬────┬────────┬─────────────────┬───┐
  │編  號│時    間│地      點│毒品種類、數量、金額│交易對象│交易方式        │宣    告    刑    及    沒    收  │備  註│
  ├───┼────┼─────┼──────────┼────┼────────┼─────────────────┼───┤
  │  1   │97年8 月│新竹市某處│第三級毒品Ｋ他命1 小│宋喬昱  │由宋喬昱以其持用│1、子○○共同販賣第三級毒品，處有 │即99年│
  │      │至98年4 │          │包（毛重約1 公克），│        │之0000000000號行│   期徒刑伍年捌月。未扣案之行動電 │5 月31│
  │      │月14日間│          │價格400 元。        │        │動電話撥打被告陳│   話壹具（門號000000000 │日補充│
  │      │某時    │          │                    │        │志榮所有，交予陳│   四，含SIM 卡）沒收，如全部或一 │理由書│
  │      │        │          │                    │        │泓志持用之093628│   部不能沒收時，與寅○○、卯○○ │附表編│
  │      │        │          │                    │        │0374號行動電話，│   連帶追徵其價額或以其與寅○○、 │號6 ，│
  │      │        │          │                    │        │由卯○○與宋喬昱│   卯○○之財產連帶抵償之，及未扣 │此部分│
  │      │        │          │                    │        │約定於左列地點進│   案之販賣第三級毒品所得新臺幣肆 │係被告│
  │      │        │          │                    │        │行交易。        │   佰元與寅○○、卯○○連帶沒收， │子○○│
  │      │        │          │                    │        │                │   如全部或一部不能沒收時，以其與 │、陳志│
  │      │        │          │                    │        │                │   寅○○、卯○○之財產連帶抵償之 │榮與陳│
  │      │        │          │                    │        │                │   。                             │泓志共│
  │      │        │          │                    │        │                │2、寅○○共同販賣第三級毒品，處有 │同犯之│
  │      │        │          │                    │        │                │   期徒刑伍年捌月。未扣案之行動電 │。    │
  │      │        │          │                    │        │                │   話壹具（門號000000000 │      │
  │      │        │          │                    │        │                │   四，含SIM 卡）沒收，如全部或一 │      │
  │      │        │          │                    │        │                │   部不能沒收時，與子○○、卯○○ │      │
  │      │        │          │                    │        │                │   連帶追徵其價額或以其與子○○、 │      │
  │      │        │          │                    │        │                │   卯○○之財產連帶抵償之，及未扣 │      │
  │      │        │          │                    │        │                │   案之販賣第三級毒品所得新臺幣肆 │      │
  │      │        │          │                    │        │                │   佰元與子○○、卯○○連帶沒收， │      │
  │      │        │          │                    │        │                │   如全部或一部不能沒收時，以其與 │      │
  │      │        │          │                    │        │                │   子○○、卯○○之財產連帶抵償之 │      │
  │      │        │          │                    │        │                │   。                             │      │
  ├───┼────┼─────┼──────────┼────┼────────┼─────────────────┼───┤
  │  2   │97年8 月│新竹市某處│第三級毒品Ｋ他命1 小│宋喬昱  │同上。          │1、子○○共同販賣第三級毒品，處有 │即99年│
  │      │至98年4 │          │包（毛重約1 公克），│        │                │   期徒刑伍年捌月。未扣案之行動電 │5 月31│
  │      │月14日間│          │價格400 元。        │        │                │   話壹具（門號000000000 │日補充│
  │      │某時    │          │                    │        │                │   四，含SIM 卡）沒收，如全部或一 │理由書│
  │      │        │          │                    │        │                │   部不能沒收時，與寅○○、卯○○ │附表編│
  │      │        │          │                    │        │                │   連帶追徵其價額或以其與寅○○、 │號6 ，│
  │      │        │          │                    │        │                │   卯○○之財產連帶抵償之，及未扣 │此部分│
  │      │        │          │                    │        │                │   案之販賣第三級毒品所得新臺幣肆 │係被告│
  │      │        │          │                    │        │                │   佰元與寅○○、卯○○連帶沒收， │子○○│
  │      │        │          │                    │        │                │   如全部或一部不能沒收時，以其與 │、陳志│
  │      │        │          │                    │        │                │   寅○○、卯○○之財產連帶抵償之 │榮與陳│
  │      │        │          │                    │        │                │   。                             │泓志共│
  │      │        │          │                    │        │                │2、寅○○共同販賣第三級毒品，處有 │同犯之│
  │      │        │          │                    │        │                │   期徒刑伍年捌月。未扣案之行動電 │。    │
  │      │        │          │                    │        │                │   話壹具（門號000000000 │      │
  │      │        │          │                    │        │                │   四，含SIM 卡）沒收，如全部或一 │      │
  │      │        │          │                    │        │                │   部不能沒收時，與子○○、卯○○ │      │
  │      │        │          │                    │        │                │   連帶追徵其價額或以其與子○○、 │      │
  │      │        │          │                    │        │                │   卯○○之財產連帶抵償之，及未扣 │      │
  │      │        │          │                    │        │                │   案之販賣第三級毒品所得新臺幣肆 │      │
  │      │        │          │                    │        │                │   佰元與子○○、卯○○連帶沒收， │      │
  │      │        │          │                    │        │                │   如全部或一部不能沒收時，以其與 │      │
  │      │        │          │                    │        │                │   子○○、卯○○之財產連帶抵償之 │      │
  │      │        │          │                    │        │                │   。                             │      │
  ├───┼────┼─────┼──────────┼────┼────────┼─────────────────┼───┤
  │  3   │97年8 月│新竹市某處│第三級毒品Ｋ他命1 小│宋喬昱  │同上。          │1、子○○共同販賣第三級毒品，處有 │即99年│
  │      │至98年4 │          │包（毛重約1 公克），│        │                │   期徒刑伍年捌月。未扣案之行動電 │5 月31│
  │      │月14日間│          │價格400 元。        │        │                │   話壹具（門號000000000 │日補充│
  │      │某時    │          │                    │        │                │   四，含SIM 卡）沒收，如全部或一 │理由書│
  │      │        │          │                    │        │                │   部不能沒收時，與寅○○、卯○○ │附表編│
  │      │        │          │                    │        │                │   連帶追徵其價額或以其與寅○○、 │號6 ，│
  │      │        │          │                    │        │                │   卯○○之財產連帶抵償之，及未扣 │此部分│
  │      │        │          │                    │        │                │   案之販賣第三級毒品所得新臺幣肆 │係被告│
  │      │        │          │                    │        │                │   佰元與寅○○、卯○○連帶沒收， │子○○│
  │      │        │          │                    │        │                │   如全部或一部不能沒收時，以其與 │、陳志│
  │      │        │          │                    │        │                │   寅○○、卯○○之財產連帶抵償之 │榮與陳│
  │      │        │          │                    │        │                │   。                             │泓志共│
  │      │        │          │                    │        │                │2、寅○○共同販賣第三級毒品，處有 │同犯之│
  │      │        │          │                    │        │                │   期徒刑伍年捌月。未扣案之行動電 │。    │
  │      │        │          │                    │        │                │   話壹具（門號000000000 │      │
  │      │        │          │                    │        │                │   四，含SIM 卡）沒收，如全部或一 │      │
  │      │        │          │                    │        │                │   部不能沒收時，與子○○、卯○○ │      │
  │      │        │          │                    │        │                │   連帶追徵其價額或以其與子○○、 │      │
  │      │        │          │                    │        │                │   卯○○之財產連帶抵償之，及未扣 │      │
  │      │        │          │                    │        │                │   案之販賣第三級毒品所得新臺幣肆 │      │
  │      │        │          │                    │        │                │   佰元與子○○、卯○○連帶沒收， │      │
  │      │        │          │                    │        │                │   如全部或一部不能沒收時，以其與 │      │
  │      │        │          │                    │        │                │   子○○、卯○○之財產連帶抵償之 │      │
  │      │        │          │                    │        │                │   。                             │      │
  ├───┼────┼─────┼──────────┼────┼────────┼─────────────────┼───┤
  │  4   │97年8 月│新竹市某處│第三級毒品Ｋ他命1 小│宋喬昱  │同上。          │1、子○○共同販賣第三級毒品，處有 │即99年│
  │      │至98年4 │          │包（毛重約1 公克），│        │                │   期徒刑伍年捌月。未扣案之行動電 │5 月31│
  │      │月14日間│          │價格400 元。        │        │                │   話壹具（門號000000000 │日補充│
  │      │某時    │          │                    │        │                │   四，含SIM 卡）沒收，如全部或一 │理由書│
  │      │        │          │                    │        │                │   部不能沒收時，與寅○○、卯○○ │附表編│
  │      │        │          │                    │        │                │   連帶追徵其價額或以其與寅○○、 │號6 ，│
  │      │        │          │                    │        │                │   卯○○之財產連帶抵償之，及未扣 │此部分│
  │      │        │          │                    │        │                │   案之販賣第三級毒品所得新臺幣肆 │係被告│
  │      │        │          │                    │        │                │   佰元與寅○○、卯○○連帶沒收， │子○○│
  │      │        │          │                    │        │                │   如全部或一部不能沒收時，以其與 │、陳志│
  │      │        │          │                    │        │                │   寅○○、卯○○之財產連帶抵償之 │榮與陳│
  │      │        │          │                    │        │                │   。                             │泓志共│
  │      │        │          │                    │        │                │2、寅○○共同販賣第三級毒品，處有 │同犯之│
  │      │        │          │                    │        │                │   期徒刑伍年捌月。未扣案之行動電 │。    │
  │      │        │          │                    │        │                │   話壹具（門號000000000 │      │
  │      │        │          │                    │        │                │   四，含SIM 卡）沒收，如全部或一 │      │
  │      │        │          │                    │        │                │   部不能沒收時，與子○○、卯○○ │      │
  │      │        │          │                    │        │                │   連帶追徵其價額或以其與子○○、 │      │
  │      │        │          │                    │        │                │   卯○○之財產連帶抵償之，及未扣 │      │
  │      │        │          │                    │        │                │   案之販賣第三級毒品所得新臺幣肆 │      │
  │      │        │          │                    │        │                │   佰元與子○○、卯○○連帶沒收， │      │
  │      │        │          │                    │        │                │   如全部或一部不能沒收時，以其與 │      │
  │      │        │          │                    │        │                │   子○○、卯○○之財產連帶抵償之 │      │
  │      │        │          │                    │        │                │   。                             │      │
  ├───┼────┼─────┼──────────┼────┼────────┼─────────────────┼───┤
  │  5   │97年8 月│新竹市某處│第三級毒品Ｋ他命1 小│宋喬昱  │同上。          │1、子○○共同販賣第三級毒品，處有 │即99年│
  │      │至98年4 │          │包（毛重約1 公克），│        │                │   期徒刑伍年捌月。未扣案之行動電 │5 月31│
  │      │月14日間│          │價格400 元。        │        │                │   話壹具（門號000000000 │日補充│
  │      │某時    │          │                    │        │                │   四，含SIM 卡）沒收，如全部或一 │理由書│
  │      │        │          │                    │        │                │   部不能沒收時，與寅○○、卯○○ │附表編│
  │      │        │          │                    │        │                │   連帶追徵其價額或以其與寅○○、 │號6 ，│
  │      │        │          │                    │        │                │   卯○○之財產連帶抵償之，及未扣 │此部分│
  │      │        │          │                    │        │                │   案之販賣第三級毒品所得新臺幣肆 │係被告│
  │      │        │          │                    │        │                │   佰元與寅○○、卯○○連帶沒收， │子○○│
  │      │        │          │                    │        │                │   如全部或一部不能沒收時，以其與 │、陳志│
  │      │        │          │                    │        │                │   寅○○、卯○○之財產連帶抵償之 │榮與陳│
  │      │        │          │                    │        │                │   。                             │泓志共│
  │      │        │          │                    │        │                │2、寅○○共同販賣第三級毒品，處有 │同犯之│
  │      │        │          │                    │        │                │   期徒刑伍年捌月。未扣案之行動電 │。    │
  │      │        │          │                    │        │                │   話壹具（門號000000000 │      │
  │      │        │          │                    │        │                │   四，含SIM 卡）沒收，如全部或一 │      │
  │      │        │          │                    │        │                │   部不能沒收時，與子○○、卯○○ │      │
  │      │        │          │                    │        │                │   連帶追徵其價額或以其與子○○、 │      │
  │      │        │          │                    │        │                │   卯○○之財產連帶抵償之，及未扣 │      │
  │      │        │          │                    │        │                │   案之販賣第三級毒品所得新臺幣肆 │      │
  │      │        │          │                    │        │                │   佰元與子○○、卯○○連帶沒收， │      │
  │      │        │          │                    │        │                │   如全部或一部不能沒收時，以其與 │      │
  │      │        │          │                    │        │                │   子○○、卯○○之財產連帶抵償之 │      │
  │      │        │          │                    │        │                │   。                             │      │
  ├───┼────┼─────┼──────────┼────┼────────┼─────────────────┼───┤
  │  6   │98年4 月│新竹市農改│第三級毒品Ｋ他命2 小│梁慶鴻  │梁慶鴻以其持用之│1、子○○共同販賣第三級毒品，處有 │即99年│
  │      │14日18時│路「大潤發│包（毛重1.8 公克），│        │0000000000號行動│   期徒刑伍年捌月。扣案之行動電話 │5 月31│
  │      │25分    │」        │價格800 元。        │        │電話撥打被告陳志│   壹具（門號0000000000 │日補充│
  │      │        │          │                    │        │榮所有，交予陳泓│   ，含SIM 卡）、Ｋ他命拾捌包（ │理由書│
  │      │        │          │                    │        │志使用之00000000│   合計毛重拾肆點貳公克，合計驗 │附表編│
  │      │        │          │                    │        │40號行動電話，由│   後淨重貳拾點陸肆肆公克）及 │號7 ，│
  │      │        │          │                    │        │卯○○與梁慶鴻約│   販賣毒品所得新臺幣捌佰元，均沒 │此部分│
  │      │        │          │                    │        │定於左列地點進行│   收。                           │係被告│
  │      │        │          │                    │        │交易。          │2、寅○○共同販賣第三級毒品，處有 │子○○│
  │      │        │          │                    │        │                │   期徒刑伍年捌月。扣案之行動電話 │、陳志│
  │      │        │          │                    │        │                │   壹具（門號0000000000 │榮與陳│
  │      │        │          │                    │        │                │   ，含SIM 卡）、Ｋ他命拾捌包（ │泓志共│
  │      │        │          │                    │        │                │   合計毛重拾肆點貳公克，合計驗 │同犯之│
  │      │        │          │                    │        │                │   後淨重貳拾點陸肆肆公克）及 │。    │
  │      │        │          │                    │        │                │   販賣毒品所得新臺幣捌佰元，均沒 │      │
  │      │        │          │                    │        │                │   收。                           │      │
  ├───┼────┼─────┼──────────┼────┼────────┼─────────────────┼───┤
  │  7   │98年2 月│新竹市經國│第三級毒品Ｋ他命1 小│辰○○  │辰○○以其持用之│1、子○○共同販賣第三級毒品，處有 │即99年│
  │      │28日10時│路「麥當勞│包（毛重約1 公克），│        │0000000000號行動│   期徒刑伍年捌月。未扣案之行動電 │5 月31│
  │      │許      │」        │價格400 元。        │        │電話撥打被告陳志│   話壹具（門號000000000 │日補充│
  │      │        │          │                    │        │榮所有，交予共犯│   三，含SIM 卡）沒收，如全部或一 │理由書│
  │      │        │          │                    │        │卯○○持用之0981│   部不能沒收時，與寅○○、卯○○ │附表編│
  │      │        │          │                    │        │476263號行動電話│   連帶追徵其價額或以其與寅○○、 │號12，│
  │      │        │          │                    │        │，由共犯卯○○與│   卯○○之財產連帶抵償之，及未扣 │此部分│
  │      │        │          │                    │        │辰○○約在左列地│   案之販賣第三級毒品所得新臺幣肆 │係被告│
  │      │        │          │                    │        │點交易。        │   佰元與寅○○、卯○○連帶沒收， │子○○│
  │      │        │          │                    │        │                │   如全部或一部不能沒收時，以其與 │、陳志│
  │      │        │          │                    │        │                │   寅○○、卯○○之財產連帶抵償之 │榮與陳│
  │      │        │          │                    │        │                │   。                             │泓志共│
  │      │        │          │                    │        │                │2、寅○○共同販賣第三級毒品，處有 │同犯之│
  │      │        │          │                    │        │                │   期徒刑伍年捌月。未扣案之行動電 │。    │
  │      │        │          │                    │        │                │   話壹具（門號000000000 │      │
  │      │        │          │                    │        │                │   三，含SIM 卡）沒收，如全部或一 │      │
  │      │        │          │                    │        │                │   部不能沒收時，與子○○、卯○○ │      │
  │      │        │          │                    │        │                │   連帶追徵其價額或以其與子○○、 │      │
  │      │        │          │                    │        │                │   卯○○之財產連帶抵償之，及未扣 │      │
  │      │        │          │                    │        │                │   案之販賣第三級毒品所得新臺幣肆 │      │
  │      │        │          │                    │        │                │   佰元與子○○、卯○○連帶沒收， │      │
  │      │        │          │                    │        │                │   如全部或一部不能沒收時，以其與 │      │
  │      │        │          │                    │        │                │   子○○、卯○○之財產連帶抵償之 │      │
  │      │        │          │                    │        │                │   。                             │      │
  ├───┼────┼─────┼──────────┼────┼────────┼─────────────────┼───┤
  │  8   │97年12月│新竹市署立│第三級毒品Ｋ他命1 小│丙○○  │丙○○以其持用之│1、子○○共同販賣第三級毒品，處有 │即99年│
  │      │至98年3 │新竹醫院  │包（重量不詳），價格│        │0000000000號行動│   期徒刑伍年捌月。未扣案之行動電 │5 月31│
  │      │月2 日間│          │400 元。            │        │電話撥打被告陳志│   話壹具（門號000000000 │日補充│
  │      │某時    │          │                    │        │榮所有，交予共犯│   四，含SIM 卡）沒收，如全部或一 │理由書│
  │      │        │          │                    │        │卯○○使用之0936│   部不能沒收時，與寅○○、卯○○ │附表編│
  │      │        │          │                    │        │280374號行動電話│   連帶追徵其價額或以其與寅○○、 │號22，│
  │      │        │          │                    │        │，由共犯卯○○與│   卯○○之財產連帶抵償之，及未扣 │此部分│
  │      │        │          │                    │        │丙○○約定於左列│   案之販賣第三級毒品所得新臺幣肆 │係被告│
  │      │        │          │                    │        │地交易。        │   佰元與寅○○、卯○○連帶沒收， │子○○│
  │      │        │          │                    │        │                │   如全部或一部不能沒收時，以其與 │、陳志│
  │      │        │          │                    │        │                │   寅○○、卯○○之財產連帶抵償之 │榮與陳│
  │      │        │          │                    │        │                │   。                             │泓志共│
  │      │        │          │                    │        │                │2、寅○○共同販賣第三級毒品，處有 │同犯之│
  │      │        │          │                    │        │                │   期徒刑伍年捌月。未扣案之行動電 │。    │
  │      │        │          │                    │        │                │   話壹具（門號000000000 │      │
  │      │        │          │                    │        │                │   四，含SIM 卡）沒收，如全部或一 │      │
  │      │        │          │                    │        │                │   部不能沒收時，與子○○、卯○○ │      │
  │      │        │          │                    │        │                │   連帶追徵其價額或以其與子○○、 │      │
  │      │        │          │                    │        │                │   卯○○之財產連帶抵償之，及未扣 │      │
  │      │        │          │                    │        │                │   案之販賣第三級毒品所得新臺幣肆 │      │
  │      │        │          │                    │        │                │   佰元與子○○、卯○○連帶沒收， │      │
  │      │        │          │                    │        │                │   如全部或一部不能沒收時，以其與 │      │
  │      │        │          │                    │        │                │   子○○、卯○○之財產連帶抵償之 │      │
  │      │        │          │                    │        │                │   。                             │      │
  ├───┼────┼─────┼──────────┼────┼────────┼─────────────────┼───┤
  │  9   │97年12月│新竹市某處│第三級毒品Ｋ他命1 小│壬○○○│壬○○○以其持用│1、子○○共同販賣第三級毒品，處有 │即99年│
  │      │18日5 時│          │包（重量不詳），價格│        │之0000000000號行│   期徒刑伍年捌月。未扣案之行動電 │5 月31│
  │      │20分16秒│          │400 元。            │        │動電話撥打被告陳│   話壹具（門號000000000 │日補充│
  │      │後某時  │          │                    │        │志榮所有，交予共│   四，含SIM 卡）沒收，如全部或一 │理由書│
  │      │        │          │                    │        │犯卯○○持用之09│   部不能沒收時，與寅○○、卯○○ │附表編│
  │      │        │          │                    │        │00000000號行動電│   連帶追徵其價額或以其與寅○○、 │號24，│
  │      │        │          │                    │        │話，由共犯卯○○│   卯○○之財產連帶抵償之，及未扣 │此部分│
  │      │        │          │                    │        │與壬○○○約定左│   案之販賣第三級毒品所得新臺幣肆 │係被告│
  │      │        │          │                    │        │列地點交易，惟范│   佰元與寅○○、卯○○連帶沒收， │子○○│
  │      │        │          │                    │        │姜正雄僅攜帶300 │   如全部或一部不能沒收時，以其與 │、陳志│
  │      │        │          │                    │        │元而未能成交，因│   寅○○、卯○○之財產連帶抵償之 │榮與陳│
  │      │        │          │                    │        │此無販賣所得。  │   。                             │泓志共│
  │      │        │          │                    │        │                │2、寅○○共同販賣第三級毒品，處有 │同犯之│
  │      │        │          │                    │        │                │   期徒刑伍年捌月。未扣案之行動電 │。    │
  │      │        │          │                    │        │                │   話壹具（門號000000000 │      │
  │      │        │          │                    │        │                │   四，含SIM 卡）沒收，如全部或一 │      │
  │      │        │          │                    │        │                │   部不能沒收時，與子○○、卯○○ │      │
  │      │        │          │                    │        │                │   連帶追徵其價額或以其與子○○、 │      │
  │      │        │          │                    │        │                │   卯○○之財產連帶抵償之，及未扣 │      │
  │      │        │          │                    │        │                │   案之販賣第三級毒品所得新臺幣肆 │      │
  │      │        │          │                    │        │                │   佰元與子○○、卯○○連帶沒收， │      │
  │      │        │          │                    │        │                │   如全部或一部不能沒收時，以其與 │      │
  │      │        │          │                    │        │                │   子○○、卯○○之財產連帶抵償之 │      │
  │      │        │          │                    │        │                │   。                             │      │
  ├───┼────┼─────┼──────────┼────┼────────┼─────────────────┼───┤
  │  10  │97年12月│新竹市成功│第三級毒品Ｋ他命2 小│陳怡燕  │陳怡燕以其持用之│1、子○○共同販賣第三級毒品，處有 │即99年│
  │      │間某時  │路65巷24號│包（重量不詳），價格│        │0000000000號行動│   期徒刑伍年捌月。未扣案之行動電 │5 月31│
  │      │        │4樓之16「 │800 元              │        │電話撥打被告陳志│   話壹具（門號000000000 │日補充│
  │      │        │微風廣場」│                    │        │榮所有之00000000│   四，含SIM 卡）沒收，如全部或一 │理由書│
  │      │        │          │                    │        │74號行動電話後，│   部不能沒收時，與寅○○、卯○○ │附表編│
  │      │        │          │                    │        │由被告寅○○與共│   連帶追徵其價額或以其與寅○○、 │號25，│
  │      │        │          │                    │        │犯卯○○一起前往│   卯○○之財產連帶抵償之，及未扣 │此部分│
  │      │        │          │                    │        │左列地點交易。  │   案之販賣第三級毒品所得新臺幣捌 │係被告│
  │      │        │          │                    │        │                │   佰元與寅○○、卯○○連帶沒收， │子○○│
  │      │        │          │                    │        │                │   如全部或一部不能沒收時，以其與 │、陳志│
  │      │        │          │                    │        │                │   寅○○、卯○○之財產連帶抵償之 │榮與陳│
  │      │        │          │                    │        │                │   。                             │泓志共│
  │      │        │          │                    │        │                │2、寅○○共同販賣第三級毒品，處有 │同犯之│
  │      │        │          │                    │        │                │   期徒刑伍年捌月。未扣案之行動電 │。    │
  │      │        │          │                    │        │                │   話壹具（門號000000000 │      │
  │      │        │          │                    │        │                │   四，含SIM 卡）沒收，如全部或一 │      │
  │      │        │          │                    │        │                │   部不能沒收時，與子○○、卯○○ │      │
  │      │        │          │                    │        │                │   連帶追徵其價額或以其與子○○、 │      │
  │      │        │          │                    │        │                │   卯○○之財產連帶抵償之，及未扣 │      │
  │      │        │          │                    │        │                │   案之販賣第三級毒品所得新臺幣捌 │      │
  │      │        │          │                    │        │                │   佰元與子○○、卯○○連帶沒收， │      │
  │      │        │          │                    │        │                │   如全部或一部不能沒收時，以其與 │      │
  │      │        │          │                    │        │                │   子○○、卯○○之財產連帶抵償之 │      │
  │      │        │          │                    │        │                │   。                             │      │
  └───┴────┴─────┴──────────┴────┴────────┴─────────────────┴───┘
附表七（被告午○○轉讓Ｋ他命部分）
  ┌───┬────┬─────┬──────────┬────┬────────┬─────────────────┬───┐
  │編  號│時    間│地      點│毒品種類、數量、金額│轉讓對象│轉讓方式        │宣    告    刑    及    沒    收  │備  註│
  ├───┼────┼─────┼──────────┼────┼────────┼─────────────────┼───┤
  │  1   │97年12月│新竹市「月│第三級毒品Ｋ他命1 包│丁○    │被告午○○在其駕│午○○轉讓第三級毒品，處有期徒刑貳│即99年│
  │      │17日23時│亮舞廳」樓│（毛重約0.7公克）。 │        │駛之自用小客車內│月，如易科罰金，以新臺幣壹仟元折算│5 月31│
  │      │許      │下        │                    │        │，將其所有之Ｋ他│壹日。                            │日補充│
  │      │        │          │                    │        │命倒在盤子上，無│                                  │理由書│
  │      │        │          │                    │        │償提供丁○施用。│                                  │附表編│
  │      │        │          │                    │        │                │                                  │號17部│
  │      │        │          │                    │        │                │                                  │分。  │
  ├───┼────┼─────┼──────────┼────┼────────┼─────────────────┼───┤
  │  2   │97年12月│新竹市東大│第三級毒品Ｋ他命1 包│丁○    │被告午○○在其駕│午○○販賣第三級毒品，處有期徒刑│即99年│
  │      │17日後幾│路1 段77號│（毛重約0.7公克）。 │        │駛之自用小客車內│月，如易科罰金，以新臺幣壹仟元折算│5 月31│
  │      │日某時  │樓下停車場│                    │        │，將其所有之Ｋ他│壹日。                            │日補充│
  │      │        │內        │                    │        │命倒在盤子上，無│                                  │理由書│
  │      │        │          │                    │        │償提供丁○施用。│                                  │附表編│
  │      │        │          │                    │        │                │                                  │號17部│
  │      │        │          │                    │        │                │                                  │分。  │
  ├───┼────┼─────┼──────────┼────┼────────┼─────────────────┼───┤
  │  3   │98年2 月│新竹市東大│第三級毒品Ｋ他命1 包│丁○    │被告午○○將其所│午○○轉讓第三級毒品，處有期徒刑│即99年│
  │      │間某時  │路1 段77號│（毛重約0.7 公克）。│        │有之Ｋ他命倒在盤│月，如易科罰金，以新臺幣壹仟元折算│5 月31│
  │      │        │樓下      │                    │        │子上，無償提供孟│壹日。                            │日補充│
  │      │        │          │                    │        │飛施用，施用剩餘│                                  │理由書│
  │      │        │          │                    │        │之Ｋ他命，並由孟│                                  │附表編│
  │      │        │          │                    │        │飛捲入香菸內帶走│                                  │號17部│
  │      │        │          │                    │        │。              │                                  │分。  │
  ├───┼────┼─────┼──────────┼────┼────────┼─────────────────┼───┤
  │  4   │97年10月│新竹市經國│第三級毒品Ｋ他命1 包│巳○○  │被告午○○將其所│午○○轉讓第三級毒品，處有期徒刑貳│即99年│
  │      │14日某時│路「假日酒│（重量不詳），價格  │        │有，價值400 元之│月，如易科罰金，以新臺幣壹仟元折算│5 月31│
  │      │        │店」旁    │400 元。            │        │Ｋ他命1 包轉讓予│壹日。未扣案之轉讓毒品所得新臺幣肆│日補充│
  │      │        │          │                    │        │巳○○，並向劉邦│佰元沒收，如全部或一部不能沒收時，│理由書│
  │      │        │          │                    │        │彥收取400 元。  │以其財產抵償之。                  │附表編│
  │      │        │          │                    │        │                │                                  │號18部│
  │      │        │          │                    │        │                │                                  │分。  │
  ├───┼────┼─────┼──────────┼────┼────────┼─────────────────┼───┤
  │  5   │97年10月│新竹市經國│第三級毒品Ｋ他命1 包│巳○○  │被告午○○將其所│午○○轉讓第三級毒品，處有期徒刑貳│即99年│
  │      │21日9 時│路「假日酒│（重量不詳），價格  │        │有，價值400 元之│月，如易科罰金，以新臺幣壹仟元折算│5 月31│
  │      │28分54秒│店」旁    │400 元。            │        │Ｋ他命1 包轉讓予│壹日。未扣案之轉讓毒品所得新臺幣肆│日補充│
  │      │後某時  │          │                    │        │巳○○，並向劉邦│佰元沒收，如全部或一部不能沒收時，│理由書│
  │      │        │          │                    │        │彥收取400 元。  │以其財產抵償之。                  │附表編│
  │      │        │          │                    │        │                │                                  │號18部│
  │      │        │          │                    │        │                │                                  │分。  │
  └───┴────┴─────┴──────────┴────┴────────┴─────────────────┴───┘
附表八（被告子○○、寅○○、申○○、戊○○、曾彥睿無罪部
        分）
  ┌──┬──────┬────┬──────┬──────┬────┬──────┬─────────┬─────────┐
  │編號│販毒者      │購毒者  │時間        │交易地點    │每次數量│交易次數    │每次交易量        │備註              │
  ├──┼──────┼────┼──────┼──────┼────┼──────┼─────────┼─────────┤
  │ 1  │子○○      │寅○○  │96年12月至98│新竹市區等地│40包    │28次（每3、4│Ｋ他命毛重約40公克│無。              │
  │    │            │        │年4月14日   │            │        │天交易1 次）│每包300元         │                  │
  ├──┼──────┼────┼──────┼──────┼────┼──────┼─────────┼─────────┤
  │ 2  │子○○、陳志│己○○  │96年12月至97│新竹市區等地│1至2包  │22次        │Ｋ他命毛重約0.8 公│即附表二編號1 至4 │
  │    │榮、戊○○、│        │年7 月      │            │        │            │克                │、附表三編號1 至2 │
  │    │申○○、陳泓│        │            │            │        │            │每包400 元        │、附表四編號1 至2 │
  │    │志          │        │            │            │        │            │                  │以外之販賣次數。  │
  ├──┼──────┼────┼──────┼──────┼────┼──────┼─────────┼─────────┤
  │ 3  │子○○      │巳○○  │97年中旬至98│新竹市○○路│1至2包  │3次         │Ｋ他命毛重約0.7 至│即附表一編號3 、4 │
  │    │            │        │年上旬      │「月亮舞廳」│        │            │0.8 公克          │以外之販賣次數。  │
  │    │            │        │            │附近、新竹市│        │            │每包400 元        │                  │
  │    │            │        │            │經國路「假日│        │            │                  │                  │
  │    │            │        │            │酒店」旁等地│        │            │                  │                  │
  ├──┼──────┼────┼──────┼──────┼────┼──────┼─────────┼─────────┤
  │ 4  │寅○○、曾彥│酉○○  │97年12月底至│新竹市「大潤│1包     │7次         │Ｋ他命毛重約1 公克│即附表二編號21、附│
  │    │睿          │        │98年2月     │發」前農改路│        │            │每包400 元        │表五編號1、2以外之│
  │    │            │        │            │上          │        │            │                  │販賣次數。        │
  ├──┼──────┼────┼──────┼──────┼────┼──────┼─────────┼─────────┤
  │ 5  │寅○○、曾彥│壬○○○│97年12月底至│新竹市區等地│1至2包  │5次         │Ｋ他命毛重約0.8 公│即附表二編號33至35│
  │    │睿、卯○○  │        │98年4月某日 │            │        │            │克                │、附表五編號7 、附│
  │    │            │        │            │            │        │            │每包400 元        │表六編號9 以外之販│
  │    │            │        │            │            │        │            │                  │賣次數。          │
  ├──┼──────┼────┼──────┼──────┼────┼──────┼─────────┼─────────┤
  │ 6  │寅○○、季璟│未○○  │97年5 月至98│新竹市○○路│6包     │69次        │Ｋ他命重量不詳，每│即附表二編號36至40│
  │    │棋、申○○、│        │年4 月      │與民富街口、│        │            │包400至500元      │、附表三編號15至18│
  │    │卯○○、曾彥│        │            │新竹市立棒球│        │            │                  │、附表四編號20、附│
  │    │睿          │        │            │場對面「7-11│        │            │                  │表五編號8 以外之販│
  │    │            │        │            │」便利超商  │        │            │                  │賣次數。          │
  ├──┼──────┼────┼──────┼──────┼────┼──────┼─────────┼─────────┤
  │ 7  │戊○○、曾彥│癸○○  │97年9 、10月│新竹市區○路│1至2包  │7次         │Ｋ他命重量不詳，每│即附表四編號21、22│
  │    │睿          │        │至98年年初  │、超商、檳榔│        │            │包400 元          │、附表五編號9 以外│
  │    │            │        │            │攤等地      │        │            │                  │之販賣次數。      │
  ├──┼──────┼────┼──────┼──────┼────┼──────┼─────────┼─────────┤
  │ 8  │寅○○      │黃子軒  │97年12月至98│新竹市區超商│1包     │25次        │Ｋ他命重量不詳，每│即附表二編號48至52│
  │    │            │        │年4月底     │、檳榔攤等地│        │            │包400 元          │以外之販賣次數。  │
  ├──┼──────┼────┼──────┼──────┼────┼──────┼─────────┼─────────┤
  │ 9  │寅○○、季璟│聶羽函  │97年1 月至98│新竹市建功一│1至2包  │32次        │Ｋ他命重量不詳，每│即附表二編號55至58│
  │    │棋、卯○○  │        │年3 月31日  │路59巷6 號7 │        │            │包400 元          │、附表四編號26至29│
  │    │            │        │            │樓之1 樓下  │        │            │                  │以外之販賣次數。  │
  ├──┼──────┼────┼──────┼──────┼────┼──────┼─────────┼─────────┤
  │ 10 │寅○○、季璟│葉明峻  │98年1 月至98│新竹市區、新│3至5包  │8次         │Ｋ他命毛重近1 公克│即附表二編號64至73│
  │    │棋          │        │年4 月初    │竹市○○路「│        │            │。                │、附表四編號40至41│
  │    │            │        │            │忠孝保齡球館│        │            │                  │以外之販賣次數。  │
  │    │            │        │            │」附近大樓樓│        │            │                  │                  │
  │    │            │        │            │下及5樓     │        │            │                  │                  │
  ├──┼──────┼────┼──────┼──────┼────┼──────┼─────────┼─────────┤
  │ 11 │寅○○      │午○○  │98年2 月至98│新竹市○○路│1至2包  │5次         │Ｋ他命重量不詳，每│即附表二編號25至29│
  │    │            │        │年4 月      │或西大路「來│        │            │包400元。         │以外之販賣次數。  │
  │    │            │        │            │爾富」超商、│        │            │                  │                  │
  │    │            │        │            │新竹市○○路│        │            │                  │                  │
  │    │            │        │            │「菲力貓」電│        │            │                  │                  │
  │    │            │        │            │子遊藝場等地│        │            │                  │                  │
  └──┴──────┴────┴──────┴──────┴────┴──────┴─────────┴─────────┘
附表九（被告子○○販賣毒品所得連帶沒收與抵償部分）
  ┌────┬───────────────────┬────────────────────┐
  │被    告│販賣毒品所得連帶沒收部分              │如全部或一部不能沒收時連帶抵償部分      │
  ├────┼───────────────────┼────────────────────┤
  │子○○  │1、如附表二販賣毒品所得新臺幣捌萬陸仟 │1、如附表一販賣毒品所得新臺幣肆仟捌佰伍 │
  │        │   捌佰元與寅○○連帶沒收。           │   拾元，以其財產抵償之。               │
  │        │2、如附表三販賣毒品所得新臺幣壹萬仟 │2、如附表二販賣毒品所得新臺幣捌萬陸仟捌 │
  │        │   陸佰元與寅○○、申○○連帶沒收。   │   佰元，以其與寅○○之財產連帶抵償之。 │
  │        │3、如附表四販賣毒品所得新臺幣壹萬玖仟 │3、如附表三販賣毒品所得新臺幣壹萬仟陸 │
  │        │   陸佰元與寅○○、戊○○連帶沒收。   │   佰元，以其與寅○○、申○○之財產連帶 │
  │        │4、如附表五販賣毒品所得新臺幣肆仟元與 │   抵償之。                             │
  │        │   寅○○、曾彥睿連帶沒收。           │4、如附表四販賣毒品所得新臺幣壹萬玖仟陸 │
  │        │5、如附表六販賣毒品所得新臺幣肆仟元與 │   佰元，以其與寅○○、戊○○之財產連帶 │
  │        │   寅○○、卯○○連帶沒收。           │   抵償之。                             │
  │        │                                      │5、如附表五販賣毒品所得新臺幣肆仟元，以 │
  │        │                                      │   其與寅○○、曾彥睿之財產連帶抵償之。 │
  │        │                                      │6、如附表六販賣毒品所得新臺幣肆仟元，以 │
  │        │                                      │   其與寅○○、卯○○之財產連帶抵償之。 │
  │        │                                      │                                        │
  └────┴───────────────────┴────────────────────┘
附表十（被告寅○○販賣毒品所得連帶沒收與抵償部分）
  ┌────┬───────────────────┬────────────────────┐
  │被    告│販賣毒品所得連帶沒收部分              │如全部或一部不能沒收時連帶抵償部分      │
  ├────┼───────────────────┼────────────────────┤
  │寅○○  │1、如附表二販賣毒品所得新臺幣捌萬陸仟 │1、如附表二販賣毒品所得新臺幣捌萬陸仟捌 │
  │        │   捌佰元與子○○連帶沒收。           │   佰元，以其與子○○之財產連帶抵償之。 │
  │        │2、如附表三販賣毒品所得新臺幣壹萬仟 │2、如附表三販賣毒品所得新臺幣壹萬仟陸 │
  │        │   陸佰元與子○○、申○○連帶沒收。   │   佰元，以其與子○○、申○○之財產連帶 │
  │        │3、如附表四販賣毒品所得新臺幣壹萬玖仟 │   抵償之。                             │
  │        │   陸佰元與子○○、戊○○連帶沒收。   │3、如附表四販賣毒品所得新臺幣壹萬玖仟陸 │
  │        │4、如附表五販賣毒品所得新臺幣肆仟元與 │   佰元，以其與子○○、戊○○之財產連帶 │
  │        │   子○○、曾彥睿連帶沒收。           │   抵償之。                             │
  │        │5、如附表六販賣毒品所得新臺幣肆仟元與 │4、如附表五販賣毒品所得新臺幣肆仟元，以 │
  │        │   寅○○、卯○○連帶沒收。           │   其與子○○、曾彥睿之財產連帶抵償之。 │
  │        │                                      │5、如附表六販賣毒品所得新臺幣肆仟元，以 │
  │        │                                      │   其與子○○、卯○○之財產連帶抵償之。 │
  └────┴───────────────────┴────────────────────┘

司法院資訊處製作；財團法人民間司法改革基金會備份。
